s	substantiv:bestämd form singularis, genitiv: 19976
s	substantiv:obestämd form singularis, genitiv: 19094
s	substantiv:bestämd form pluralis, genitiv: 16531
s	substantiv:obestämd form pluralis, genitiv: 16329
ns	substantiv:bestämd form singularis, genitiv: 15468
n	substantiv:bestämd form singularis: 15411
as	substantiv:bestämd form pluralis, genitiv: 13749
nas	substantiv:bestämd form pluralis, genitiv: 13745
a	substantiv:bestämd form pluralis: 13743
na	substantiv:bestämd form pluralis: 13741
rna	substantiv:bestämd form pluralis: 13132
rnas	substantiv:bestämd form pluralis, genitiv: 13131
rs	substantiv:obestämd form pluralis, genitiv: 12276
r	substantiv:obestämd form pluralis: 12206
ens	substantiv:bestämd form singularis, genitiv: 12061
en	substantiv:bestämd form singularis: 12046
t	adjektiv:positiv neutrum: 10844
a	adjektiv:bestämd form: 10374
a	adjektiv:pluralis: 10335
ers	substantiv:obestämd form pluralis, genitiv: 6052
er	substantiv:obestämd form pluralis: 6036
erna	substantiv:bestämd form pluralis: 5970
arna	substantiv:bestämd form pluralis: 5493
r	verb:presens: 5417
t	verb:supinum: 5374
e	verb:preteritum: 5120
a	verb:infinitiv: 5005
de	verb:preteritum: 4893
ade	verb:preteritum: 4470
ts	substantiv:bestämd form singularis, genitiv: 4446
ar	verb:presens: 4446
at	verb:supinum: 4425
ars	substantiv:obestämd form pluralis, genitiv: 4412
t	substantiv:bestämd form singularis: 4404
ar	substantiv:obestämd form pluralis: 4394
gt	adjektiv:positiv neutrum: 4337
ga	adjektiv:bestämd form: 4304
ga	adjektiv:pluralis: 4301
ets	substantiv:bestämd form singularis, genitiv: 4289
g	adjektiv:positiv utrum: 4278
et	substantiv:bestämd form singularis: 4261
igt	adjektiv:positiv neutrum: 4258
iga	adjektiv:bestämd form: 4257
iga	adjektiv:pluralis: 4255
ig	adjektiv:positiv utrum: 4248
a	verb:imperativ: 4170
ts	substantiv:obestämd form singularis, genitiv: 2941
kt	adjektiv:positiv neutrum: 2806
ns	substantiv:bestämd form pluralis, genitiv: 2781
ens	substantiv:bestämd form pluralis, genitiv: 2779
n	substantiv:bestämd form pluralis: 2767
en	substantiv:bestämd form pluralis: 2764
ka	adjektiv:bestämd form: 2751
ka	adjektiv:pluralis: 2750
k	adjektiv:positiv utrum: 2729
t	substantiv:obestämd form singularis: 2686
skt	adjektiv:positiv neutrum: 2659
ska	adjektiv:bestämd form: 2659
ska	adjektiv:pluralis: 2659
sk	adjektiv:positiv utrum: 2655
gs	substantiv:obestämd form singularis, genitiv: 2638
g	substantiv:obestämd form singularis: 2577
isk	adjektiv:positiv utrum: 2533
iska	adjektiv:bestämd form: 2532
iskt	adjektiv:positiv neutrum: 2532
iska	adjektiv:pluralis: 2532
ten	substantiv:bestämd form singularis: 2477
tens	substantiv:bestämd form singularis, genitiv: 2477
gens	substantiv:bestämd form singularis, genitiv: 2433
gen	substantiv:bestämd form singularis: 2433
ra	verb:infinitiv: 2410
es	substantiv:obestämd form singularis, genitiv: 2393
rar	verb:presens: 2356
rade	verb:preteritum: 2349
rat	verb:supinum: 2347
ra	verb:imperativ: 2328
e	substantiv:obestämd form singularis: 2288
s	verb:presens, passiv form: 2251
s	verb:supinum, passiv form: 2203
ts	verb:supinum, passiv form: 2196
s	verb:preteritum, passiv form: 2177
s	verb:infinitiv, passiv form: 2170
erat	verb:supinum: 2096
era	verb:infinitiv: 2096
erar	verb:presens: 2096
era	verb:imperativ: 2095
ngs	substantiv:obestämd form singularis, genitiv: 2092
as	verb:infinitiv, passiv form: 2090
ng	substantiv:obestämd form singularis: 2080
ngen	substantiv:bestämd form singularis: 2073
es	verb:preteritum, passiv form: 1957
gars	substantiv:obestämd form pluralis, genitiv: 1929
gar	substantiv:obestämd form pluralis: 1929
ing	substantiv:obestämd form singularis: 1898
ings	substantiv:obestämd form singularis, genitiv: 1898
ans	substantiv:bestämd form singularis, genitiv: 1863
as	substantiv:obestämd form singularis, genitiv: 1861
an	substantiv:bestämd form singularis: 1842
des	verb:preteritum, passiv form: 1792
ngar	substantiv:obestämd form pluralis: 1701
t	verb:perfekt particip, neutrum: 1684
ors	substantiv:obestämd form pluralis, genitiv: 1666
a	substantiv:obestämd form singularis: 1648
orna	substantiv:bestämd form pluralis: 1648
ter	substantiv:obestämd form pluralis: 1642
ters	substantiv:obestämd form pluralis, genitiv: 1642
or	substantiv:obestämd form pluralis: 1641
ns	substantiv:obestämd form singularis, genitiv: 1597
ren	substantiv:bestämd form singularis: 1578
rens	substantiv:bestämd form singularis, genitiv: 1578
ades	verb:preteritum, passiv form: 1470
as	verb:presens, passiv form: 1446
ats	verb:supinum, passiv form: 1440
liga	adjektiv:bestämd form: 1429
ligt	adjektiv:positiv neutrum: 1429
lig	adjektiv:positiv utrum: 1429
liga	adjektiv:pluralis: 1429
n	substantiv:obestämd form singularis: 1418
rs	substantiv:obestämd form singularis, genitiv: 1407
d	verb:perfekt particip, utrum: 1400
ls	substantiv:obestämd form singularis, genitiv: 1350
r	substantiv:obestämd form singularis: 1339
e	adjektiv:komparativ: 1320
l	substantiv:obestämd form singularis: 1275
ning	substantiv:obestämd form singularis: 1211
e	substantiv:obestämd form pluralis: 1124
e	verb:perfekt particip, plural: 1121
ade	verb:perfekt particip, plural: 1121
de	verb:perfekt particip, plural: 1121
ad	verb:perfekt particip, utrum: 1115
res	substantiv:obestämd form singularis, genitiv: 1113
at	verb:perfekt particip, neutrum: 1112
re	substantiv:obestämd form pluralis: 1107
are	substantiv:obestämd form pluralis: 1106
aren	substantiv:bestämd form singularis: 1106
re	substantiv:obestämd form singularis: 1104
es	substantiv:obestämd form pluralis, genitiv: 1102
ares	substantiv:obestämd form singularis, genitiv: 1079
res	substantiv:obestämd form pluralis, genitiv: 1078
are	substantiv:obestämd form singularis: 1077
ares	substantiv:obestämd form pluralis, genitiv: 1076
nens	substantiv:bestämd form singularis, genitiv: 1070
nen	substantiv:bestämd form singularis: 1068
s	egennamn: 1062
ds	substantiv:obestämd form singularis, genitiv: 1042
tisk	adjektiv:positiv utrum: 949
d	substantiv:obestämd form singularis: 948
ns	substantiv:obestämd form pluralis, genitiv: 914
sens	substantiv:bestämd form singularis, genitiv: 913
sen	substantiv:bestämd form singularis: 911
e	adjektiv:pluralis: 882
ks	substantiv:obestämd form singularis, genitiv: 875
d	adjektiv:positiv utrum: 871
n	substantiv:obestämd form pluralis: 866
e	adjektiv:bestämd form: 866
de	adjektiv:pluralis: 863
s	substantiv:obestämd form singularis: 859
de	adjektiv:bestämd form: 855
ners	substantiv:obestämd form pluralis, genitiv: 841
ner	substantiv:obestämd form pluralis: 838
er	verb:presens: 835
rt	adjektiv:positiv neutrum: 829
dens	substantiv:bestämd form singularis, genitiv: 801
den	substantiv:bestämd form singularis: 799
re	adjektiv:komparativ: 773
ra	adjektiv:pluralis: 771
ra	adjektiv:bestämd form: 770
k	substantiv:obestämd form singularis: 763
r	adjektiv:positiv utrum: 759
ms	substantiv:obestämd form singularis, genitiv: 753
t	adjektiv:superlativ: 743
st	adjektiv:superlativ: 743
e	adjektiv:superlativ, bestämd form: 742
ste	adjektiv:superlativ, bestämd form: 739
te	adjektiv:superlativ, bestämd form: 739
are	adjektiv:komparativ: 733
aste	adjektiv:superlativ, bestämd form: 730
ast	adjektiv:superlativ: 730
ets	substantiv:obestämd form singularis, genitiv: 722
m	substantiv:obestämd form singularis: 714
et	substantiv:obestämd form singularis: 710
tigt	adjektiv:positiv neutrum: 706
tig	adjektiv:positiv utrum: 706
tiga	adjektiv:bestämd form: 706
tiga	adjektiv:pluralis: 705
kens	substantiv:bestämd form singularis, genitiv: 701
ken	substantiv:bestämd form singularis: 700
eten	substantiv:bestämd form singularis: 698
lens	substantiv:bestämd form singularis, genitiv: 686
len	substantiv:bestämd form singularis: 682
art	adjektiv:positiv neutrum: 666
ara	adjektiv:bestämd form: 662
ara	adjektiv:pluralis: 662
ar	adjektiv:positiv utrum: 660
bara	adjektiv:pluralis: 655
bart	adjektiv:positiv neutrum: 655
bara	adjektiv:bestämd form: 655
bar	adjektiv:positiv utrum: 655
a	verb:perfekt particip, plural: 631
dets	substantiv:bestämd form singularis, genitiv: 624
det	substantiv:bestämd form singularis: 621
is	substantiv:obestämd form singularis, genitiv: 619
ers	substantiv:obestämd form singularis, genitiv: 604
er	substantiv:obestämd form singularis: 597
lars	substantiv:obestämd form pluralis, genitiv: 591
ons	substantiv:obestämd form singularis, genitiv: 590
on	substantiv:obestämd form singularis: 588
lar	substantiv:obestämd form pluralis: 588
rn	substantiv:bestämd form singularis: 582
rns	substantiv:bestämd form singularis, genitiv: 581
ser	substantiv:obestämd form pluralis: 571
sers	substantiv:obestämd form pluralis, genitiv: 571
at	adjektiv:positiv neutrum: 569
tets	substantiv:bestämd form singularis, genitiv: 562
tet	substantiv:bestämd form singularis: 562
ad	adjektiv:positiv utrum: 557
ade	adjektiv:bestämd form: 555
ade	adjektiv:pluralis: 554
ras	verb:infinitiv, passiv form: 550
digt	adjektiv:positiv neutrum: 542
diga	adjektiv:pluralis: 542
dig	adjektiv:positiv utrum: 542
diga	adjektiv:bestämd form: 542
ders	substantiv:obestämd form pluralis, genitiv: 542
der	substantiv:obestämd form pluralis: 541
ens	substantiv:obestämd form pluralis, genitiv: 539
lt	adjektiv:positiv neutrum: 538
het	substantiv:obestämd form singularis: 535
onen	substantiv:bestämd form singularis: 535
hets	substantiv:obestämd form singularis, genitiv: 534
rer	substantiv:obestämd form pluralis: 534
rers	substantiv:obestämd form pluralis, genitiv: 534
en	substantiv:obestämd form pluralis: 530
mens	substantiv:bestämd form singularis, genitiv: 528
men	substantiv:bestämd form singularis: 527
els	substantiv:obestämd form singularis, genitiv: 512
i	substantiv:obestämd form singularis: 509
el	substantiv:obestämd form singularis: 504
enas	substantiv:bestämd form pluralis, genitiv: 496
ena	substantiv:bestämd form pluralis: 496
la	adjektiv:bestämd form: 490
la	adjektiv:pluralis: 488
ras	verb:presens, passiv form: 478
e	adjektiv:maskulin: 472
rats	verb:supinum, passiv form: 471
lets	substantiv:bestämd form singularis, genitiv: 471
oner	substantiv:obestämd form pluralis: 470
l	adjektiv:positiv utrum: 469
let	substantiv:bestämd form singularis: 468
ring	substantiv:obestämd form singularis: 464
iers	substantiv:obestämd form pluralis, genitiv: 452
ier	substantiv:obestämd form pluralis: 452
ta	verb:infinitiv: 447
sera	verb:infinitiv: 444
sera	verb:imperativ: 444
tt	adjektiv:positiv neutrum: 435
ion	substantiv:obestämd form singularis: 435
ions	substantiv:obestämd form singularis, genitiv: 432
st	adjektiv:positiv neutrum: 421
ps	substantiv:obestämd form singularis, genitiv: 414
nets	substantiv:bestämd form singularis, genitiv: 405
net	substantiv:bestämd form singularis: 405
rade	verb:perfekt particip, plural: 404
rad	verb:perfekt particip, utrum: 404
rat	verb:perfekt particip, neutrum: 404
erns	substantiv:bestämd form singularis, genitiv: 399
ern	substantiv:bestämd form singularis: 399
la	verb:infinitiv: 396
e	verb:presens particip: 395
de	verb:presens particip: 392
nde	verb:presens particip: 391
s	adjektiv:positiv utrum: 390
na	adjektiv:bestämd form: 386
na	adjektiv:pluralis: 385
kans	substantiv:bestämd form singularis, genitiv: 384
sa	adjektiv:bestämd form: 383
tar	verb:presens: 383
ten	substantiv:bestämd form pluralis: 382
rets	substantiv:bestämd form singularis, genitiv: 382
sa	adjektiv:pluralis: 382
tens	substantiv:bestämd form pluralis, genitiv: 382
kan	substantiv:bestämd form singularis: 382
sts	substantiv:obestämd form singularis, genitiv: 381
ts	substantiv:obestämd form pluralis, genitiv: 380
n	adjektiv:positiv utrum: 377
ande	verb:presens particip: 377
ret	substantiv:bestämd form singularis: 377
sten	substantiv:bestämd form singularis: 373
risk	adjektiv:positiv utrum: 369
lade	verb:preteritum: 367
kas	substantiv:obestämd form singularis, genitiv: 366
tat	verb:supinum: 365
öst	adjektiv:positiv neutrum: 364
tion	substantiv:obestämd form singularis: 363
tade	verb:preteritum: 362
ins	substantiv:bestämd form singularis, genitiv: 361
eras	verb:infinitiv, passiv form: 361
eras	verb:presens, passiv form: 361
ös	adjektiv:positiv utrum: 360
kors	substantiv:obestämd form pluralis, genitiv: 360
ösa	adjektiv:bestämd form: 360
ösa	adjektiv:pluralis: 359
in	substantiv:bestämd form singularis: 359
kars	substantiv:obestämd form pluralis, genitiv: 357
kar	substantiv:obestämd form pluralis: 356
kor	substantiv:obestämd form pluralis: 355
t	substantiv:obestämd form pluralis: 353
ka	substantiv:obestämd form singularis: 353
st	substantiv:obestämd form singularis: 351
da	adjektiv:bestämd form: 350
des	substantiv:obestämd form singularis, genitiv: 350
ka	verb:infinitiv: 345
de	substantiv:obestämd form singularis: 345
ta	verb:imperativ: 343
get	substantiv:bestämd form singularis: 341
gets	substantiv:bestämd form singularis, genitiv: 341
lers	substantiv:obestämd form pluralis, genitiv: 339
tera	verb:infinitiv: 339
tera	verb:imperativ: 339
kets	substantiv:bestämd form singularis, genitiv: 339
lat	verb:supinum: 339
p	substantiv:obestämd form singularis: 338
löst	adjektiv:positiv neutrum: 337
lar	verb:presens: 337
ler	substantiv:obestämd form pluralis: 336
ket	substantiv:bestämd form singularis: 336
ans	substantiv:obestämd form singularis, genitiv: 335
lens	substantiv:bestämd form pluralis, genitiv: 335
lösa	adjektiv:bestämd form: 334
lös	adjektiv:positiv utrum: 334
lösa	adjektiv:pluralis: 334
riga	adjektiv:bestämd form: 333
rigt	adjektiv:positiv neutrum: 333
rig	adjektiv:positiv utrum: 333
riga	adjektiv:pluralis: 333
len	substantiv:bestämd form pluralis: 333
ta	adjektiv:bestämd form: 330
da	verb:perfekt particip, plural: 328
da	adjektiv:pluralis: 327
erad	verb:perfekt particip, utrum: 326
erat	verb:perfekt particip, neutrum: 326
en	adjektiv:positiv utrum: 325
ls	substantiv:obestämd form pluralis, genitiv: 325
lns	substantiv:bestämd form singularis, genitiv: 325
ln	substantiv:bestämd form singularis: 325
ta	adjektiv:pluralis: 324
elns	substantiv:bestämd form singularis, genitiv: 322
nens	substantiv:bestämd form pluralis, genitiv: 322
eln	substantiv:bestämd form singularis: 322
e	adjektiv:positiv utrum: 322
nen	substantiv:bestämd form pluralis: 321
e	adjektiv:positiv neutrum: 315
siga	adjektiv:pluralis: 312
sigt	adjektiv:positiv neutrum: 312
et	adjektiv:positiv neutrum: 312
siga	adjektiv:bestämd form: 312
sig	adjektiv:positiv utrum: 311
tts	substantiv:obestämd form singularis, genitiv: 310
la	verb:imperativ: 310
t	adjektiv:positiv utrum: 308
als	substantiv:obestämd form singularis, genitiv: 307
l	substantiv:obestämd form pluralis: 307
ndet	substantiv:bestämd form singularis: 306
it	verb:supinum: 304
nde	adjektiv:positiv utrum: 301
ris	substantiv:obestämd form singularis, genitiv: 301
de	adjektiv:positiv neutrum: 301
de	adjektiv:positiv utrum: 301
nde	adjektiv:bestämd form: 300
nde	adjektiv:positiv neutrum: 300
nde	adjektiv:pluralis: 299
ster	substantiv:obestämd form pluralis: 296
mig	adjektiv:positiv utrum: 296
miga	adjektiv:pluralis: 296
migt	adjektiv:positiv neutrum: 296
miga	adjektiv:bestämd form: 296
al	substantiv:obestämd form singularis: 292
rens	substantiv:bestämd form pluralis, genitiv: 292
tt	substantiv:obestämd form singularis: 291
itt	adjektiv:positiv neutrum: 291
ren	substantiv:bestämd form pluralis: 288
kade	verb:preteritum: 287
kat	verb:supinum: 285
kar	verb:presens: 285
gast	adjektiv:superlativ: 281
gare	adjektiv:komparativ: 281
ritt	adjektiv:positiv neutrum: 281
an	substantiv:obestämd form singularis: 276
ria	adjektiv:pluralis: 275
ria	adjektiv:bestämd form: 275
ia	adjektiv:pluralis: 275
kers	substantiv:obestämd form pluralis, genitiv: 275
ker	substantiv:obestämd form pluralis: 275
fria	adjektiv:bestämd form: 275
ia	adjektiv:bestämd form: 275
fria	adjektiv:pluralis: 275
rier	substantiv:obestämd form pluralis: 274
i	adjektiv:positiv utrum: 274
ri	adjektiv:positiv utrum: 274
fri	adjektiv:positiv utrum: 274
gen	substantiv:bestämd form pluralis: 274
gens	substantiv:bestämd form pluralis, genitiv: 274
vs	substantiv:obestämd form singularis, genitiv: 271
ktig	adjektiv:positiv utrum: 270
pen	substantiv:bestämd form singularis: 269
pens	substantiv:bestämd form singularis, genitiv: 269
tas	verb:infinitiv, passiv form: 268
ghet	substantiv:obestämd form singularis: 267
ri	substantiv:obestämd form singularis: 265
sets	substantiv:bestämd form singularis, genitiv: 264
fts	substantiv:obestämd form singularis, genitiv: 262
set	substantiv:bestämd form singularis: 261
rars	substantiv:obestämd form pluralis, genitiv: 260
ande	adjektiv:positiv utrum: 260
ande	adjektiv:pluralis: 260
rar	substantiv:obestämd form pluralis: 260
ande	adjektiv:bestämd form: 260
den	substantiv:bestämd form pluralis: 259
dens	substantiv:bestämd form pluralis, genitiv: 259
ande	adjektiv:positiv neutrum: 259
gs	substantiv:obestämd form pluralis, genitiv: 258
ds	substantiv:obestämd form pluralis, genitiv: 255
es	verb:presens, passiv form: 254
ka	verb:imperativ: 254
eter	substantiv:obestämd form pluralis: 252
ft	substantiv:obestämd form singularis: 251
ga	verb:infinitiv: 250
ats	substantiv:obestämd form singularis, genitiv: 250
met	substantiv:bestämd form singularis: 250
na	verb:infinitiv: 249
mets	substantiv:bestämd form singularis, genitiv: 249
nade	verb:preteritum: 248
llt	adjektiv:positiv neutrum: 247
nat	verb:supinum: 247
nar	verb:presens: 246
nts	substantiv:obestämd form singularis, genitiv: 246
ndes	substantiv:obestämd form singularis, genitiv: 245
nde	substantiv:obestämd form singularis: 244
g	substantiv:obestämd form pluralis: 243
lls	substantiv:obestämd form singularis, genitiv: 240
ften	substantiv:bestämd form singularis: 239
tar	substantiv:obestämd form pluralis: 239
nt	substantiv:obestämd form singularis: 238
tars	substantiv:obestämd form pluralis, genitiv: 238
v	substantiv:obestämd form singularis: 238
d	substantiv:obestämd form pluralis: 237
nisk	adjektiv:positiv utrum: 234
tans	substantiv:bestämd form singularis, genitiv: 229
tan	substantiv:bestämd form singularis: 227
lla	adjektiv:bestämd form: 226
tas	substantiv:obestämd form singularis, genitiv: 226
ll	substantiv:obestämd form singularis: 226
ags	substantiv:obestämd form singularis, genitiv: 225
te	verb:preteritum: 225
smen	substantiv:bestämd form singularis: 225
ag	substantiv:obestämd form singularis: 224
tten	substantiv:bestämd form singularis: 224
sm	substantiv:obestämd form singularis: 224
lla	adjektiv:pluralis: 224
sms	substantiv:obestämd form singularis, genitiv: 224
kens	substantiv:bestämd form pluralis, genitiv: 223
las	verb:infinitiv, passiv form: 223
ns	egennamn: 222
fter	substantiv:obestämd form pluralis: 222
ken	substantiv:bestämd form pluralis: 220
ism	substantiv:obestämd form singularis: 220
as	egennamn: 220
isms	substantiv:obestämd form singularis, genitiv: 220
kts	substantiv:obestämd form singularis, genitiv: 220
ll	adjektiv:positiv utrum: 218
sars	substantiv:obestämd form pluralis, genitiv: 218
ifts	substantiv:obestämd form singularis, genitiv: 217
da	verb:infinitiv: 217
nt	adjektiv:positiv neutrum: 216
cks	substantiv:obestämd form singularis, genitiv: 216
sar	substantiv:obestämd form pluralis: 215
na	verb:imperativ: 214
ift	substantiv:obestämd form singularis: 214
nera	verb:imperativ: 214
tter	substantiv:obestämd form pluralis: 214
nera	verb:infinitiv: 214
ads	substantiv:obestämd form singularis, genitiv: 211
ks	substantiv:obestämd form pluralis, genitiv: 210
n	egennamn: 210
alen	substantiv:bestämd form singularis: 209
dena	substantiv:bestämd form pluralis: 208
ta	substantiv:obestämd form singularis: 208
ad	substantiv:obestämd form singularis: 207
ens	substantiv:obestämd form singularis, genitiv: 205
ors	substantiv:obestämd form singularis, genitiv: 204
dens	substantiv:obestämd form pluralis, genitiv: 203
kt	substantiv:obestämd form singularis: 202
tt	verb:supinum: 202
rmig	adjektiv:positiv utrum: 202
os	substantiv:obestämd form singularis, genitiv: 200
ande	substantiv:obestämd form singularis: 200
tors	substantiv:obestämd form pluralis, genitiv: 199
den	substantiv:obestämd form pluralis: 199
mt	adjektiv:positiv neutrum: 199
kten	substantiv:bestämd form singularis: 199
iets	substantiv:bestämd form singularis, genitiv: 199
tor	substantiv:obestämd form pluralis: 198
iet	substantiv:bestämd form singularis: 198
ses	substantiv:obestämd form singularis, genitiv: 196
or	substantiv:obestämd form singularis: 196
gisk	adjektiv:positiv utrum: 194
mens	substantiv:bestämd form pluralis, genitiv: 192
men	substantiv:bestämd form pluralis: 192
ck	substantiv:obestämd form singularis: 191
iken	substantiv:bestämd form singularis: 190
tas	verb:presens, passiv form: 189
se	substantiv:obestämd form singularis: 189
kas	verb:infinitiv, passiv form: 188
aden	substantiv:bestämd form singularis: 188
ge	adjektiv:maskulin: 188
k	substantiv:obestämd form pluralis: 188
ger	substantiv:obestämd form pluralis: 187
gers	substantiv:obestämd form pluralis, genitiv: 187
nten	substantiv:bestämd form singularis: 186
its	verb:supinum, passiv form: 186
skan	substantiv:bestämd form singularis: 185
sens	substantiv:bestämd form pluralis, genitiv: 185
tlig	adjektiv:positiv utrum: 185
sen	substantiv:bestämd form pluralis: 184
ms	substantiv:obestämd form pluralis, genitiv: 184
rera	verb:infinitiv: 183
rera	verb:imperativ: 183
iks	substantiv:obestämd form singularis, genitiv: 183
skas	substantiv:obestämd form singularis, genitiv: 182
skor	substantiv:obestämd form pluralis: 182
kigt	adjektiv:positiv neutrum: 181
kig	adjektiv:positiv utrum: 181
tare	substantiv:obestämd form singularis: 181
ska	substantiv:obestämd form singularis: 181
nds	substantiv:obestämd form singularis, genitiv: 181
kiga	adjektiv:bestämd form: 181
kiga	adjektiv:pluralis: 181
ma	adjektiv:bestämd form: 181
tare	substantiv:obestämd form pluralis: 180
ma	adjektiv:pluralis: 179
lera	verb:infinitiv: 179
lera	verb:imperativ: 179
llen	substantiv:bestämd form singularis: 179
gift	substantiv:obestämd form singularis: 179
ik	substantiv:obestämd form singularis: 179
sa	verb:infinitiv: 179
m	substantiv:obestämd form pluralis: 178
rat	adjektiv:positiv neutrum: 176
lsen	substantiv:bestämd form singularis: 174
ige	adjektiv:maskulin: 174
pet	substantiv:bestämd form singularis: 173
ins	substantiv:obestämd form singularis, genitiv: 173
pets	substantiv:bestämd form singularis, genitiv: 173
tats	verb:supinum, passiv form: 173
na	verb:perfekt particip, plural: 173
et	verb:perfekt particip, neutrum: 173
en	verb:perfekt particip, utrum: 172
n	verb:perfekt particip, utrum: 172
a	egennamn: 171
at	substantiv:obestämd form singularis: 171
rade	adjektiv:pluralis: 170
rade	adjektiv:bestämd form: 170
tes	substantiv:obestämd form singularis, genitiv: 170
nas	substantiv:obestämd form singularis, genitiv: 169
pps	substantiv:obestämd form singularis, genitiv: 169
rad	adjektiv:positiv utrum: 169
sade	verb:preteritum: 168
m	adjektiv:positiv utrum: 168
nans	substantiv:bestämd form singularis, genitiv: 168
nan	substantiv:bestämd form singularis: 168
slig	adjektiv:positiv utrum: 166
rds	substantiv:obestämd form singularis, genitiv: 166
in	substantiv:obestämd form singularis: 166
vens	substantiv:bestämd form singularis, genitiv: 166
ssig	adjektiv:positiv utrum: 166
tes	verb:preteritum, passiv form: 165
ven	substantiv:bestämd form singularis: 165
nd	substantiv:obestämd form singularis: 165
nors	substantiv:obestämd form pluralis, genitiv: 165
ling	substantiv:obestämd form singularis: 165
nor	substantiv:obestämd form pluralis: 165
sar	verb:presens: 164
sat	verb:supinum: 164
ns	substantiv:obestämd form singularis: 164
lats	verb:supinum, passiv form: 164
las	substantiv:obestämd form singularis, genitiv: 163
las	verb:presens, passiv form: 163
nter	substantiv:obestämd form pluralis: 163
s	substantiv:obestämd form pluralis: 163
gas	verb:infinitiv, passiv form: 162
mers	substantiv:obestämd form pluralis, genitiv: 161
nsen	substantiv:bestämd form singularis: 161
aget	substantiv:bestämd form singularis: 161
lans	substantiv:bestämd form singularis, genitiv: 160
ist	substantiv:obestämd form singularis: 160
lan	substantiv:bestämd form singularis: 160
mer	substantiv:obestämd form pluralis: 160
tts	verb:supinum, passiv form: 159
ists	substantiv:obestämd form singularis, genitiv: 159
kter	substantiv:obestämd form pluralis: 159
lse	substantiv:obestämd form singularis: 158
rbar	adjektiv:positiv utrum: 158
urs	substantiv:obestämd form singularis, genitiv: 157
lses	substantiv:obestämd form singularis, genitiv: 157
mma	adjektiv:bestämd form: 157
else	substantiv:obestämd form singularis: 157
rlig	adjektiv:positiv utrum: 156
mma	adjektiv:pluralis: 156
s	adverb: 155
riet	substantiv:bestämd form singularis: 154
örs	substantiv:obestämd form singularis, genitiv: 153
gat	verb:supinum: 153
na	substantiv:obestämd form singularis: 152
iker	substantiv:obestämd form pluralis: 152
ter	substantiv:obestämd form singularis: 151
pen	substantiv:bestämd form pluralis: 151
gade	verb:preteritum: 151
pens	substantiv:bestämd form pluralis, genitiv: 151
vets	substantiv:bestämd form singularis, genitiv: 150
ters	substantiv:obestämd form singularis, genitiv: 150
lors	substantiv:obestämd form pluralis, genitiv: 150
lor	substantiv:obestämd form pluralis: 149
gar	verb:presens: 149
vet	substantiv:bestämd form singularis: 149
o	substantiv:obestämd form singularis: 148
te	substantiv:obestämd form singularis: 148
rd	substantiv:obestämd form singularis: 148
orer	substantiv:obestämd form pluralis: 148
rans	substantiv:bestämd form singularis, genitiv: 147
mar	substantiv:obestämd form pluralis: 147
n	adverb: 147
pp	substantiv:obestämd form singularis: 147
ör	substantiv:obestämd form singularis: 147
en	substantiv:obestämd form singularis: 146
mars	substantiv:obestämd form pluralis, genitiv: 146
dars	substantiv:obestämd form pluralis, genitiv: 146
am	adjektiv:positiv utrum: 145
ps	substantiv:obestämd form pluralis, genitiv: 145
amt	adjektiv:positiv neutrum: 145
ltig	adjektiv:positiv utrum: 145
pars	substantiv:obestämd form pluralis, genitiv: 144
dar	substantiv:obestämd form pluralis: 144
par	substantiv:obestämd form pluralis: 144
rare	substantiv:obestämd form pluralis: 144
agen	substantiv:bestämd form pluralis: 143
amma	adjektiv:bestämd form: 143
ras	substantiv:obestämd form singularis, genitiv: 143
ran	substantiv:bestämd form singularis: 142
amma	adjektiv:pluralis: 142
sa	verb:imperativ: 142
sam	adjektiv:positiv utrum: 141
samt	adjektiv:positiv neutrum: 141
ader	substantiv:obestämd form pluralis: 139
orns	substantiv:bestämd form singularis, genitiv: 139
anen	substantiv:bestämd form singularis: 139
niga	adjektiv:bestämd form: 139
orn	substantiv:bestämd form singularis: 139
niga	adjektiv:pluralis: 138
iner	substantiv:obestämd form pluralis: 138
nig	adjektiv:positiv utrum: 138
nigt	adjektiv:positiv neutrum: 138
nlig	adjektiv:positiv utrum: 136
la	substantiv:obestämd form singularis: 135
ulla	adjektiv:pluralis: 135
ger	verb:presens: 135
ullt	adjektiv:positiv neutrum: 135
lser	substantiv:obestämd form pluralis: 135
ulla	adjektiv:bestämd form: 135
full	adjektiv:positiv utrum: 134
ull	adjektiv:positiv utrum: 134
ga	verb:imperativ: 134
klig	adjektiv:positiv utrum: 134
rdig	adjektiv:positiv utrum: 134
das	verb:infinitiv, passiv form: 134
dade	verb:preteritum: 133
dar	verb:presens: 133
dat	verb:supinum: 133
erat	adjektiv:positiv neutrum: 132
eri	substantiv:obestämd form singularis: 132
ags	substantiv:obestämd form pluralis, genitiv: 131
eris	substantiv:obestämd form singularis, genitiv: 131
tor	substantiv:obestämd form singularis: 130
ta	verb:perfekt particip, plural: 130
ören	substantiv:bestämd form singularis: 130
ndig	adjektiv:positiv utrum: 130
tors	substantiv:obestämd form singularis, genitiv: 130
rin	substantiv:bestämd form singularis: 129
nars	substantiv:obestämd form pluralis, genitiv: 129
kare	substantiv:obestämd form singularis: 129
rins	substantiv:bestämd form singularis, genitiv: 129
erad	adjektiv:positiv utrum: 128
kare	substantiv:obestämd form pluralis: 128
rts	substantiv:obestämd form singularis, genitiv: 128
lla	verb:infinitiv: 128
ag	substantiv:obestämd form pluralis: 128
inen	substantiv:bestämd form singularis: 128
nar	substantiv:obestämd form pluralis: 128
pa	verb:infinitiv: 127
örer	substantiv:obestämd form pluralis: 126
tet	substantiv:obestämd form singularis: 126
glig	adjektiv:positiv utrum: 126
ents	substantiv:obestämd form singularis, genitiv: 126
cken	substantiv:bestämd form singularis: 126
ur	substantiv:obestämd form singularis: 126
tets	substantiv:obestämd form singularis, genitiv: 125
tat	verb:perfekt particip, neutrum: 125
lare	substantiv:obestämd form singularis: 125
ent	substantiv:obestämd form singularis: 125
tade	verb:perfekt particip, plural: 125
lare	substantiv:obestämd form pluralis: 125
tad	verb:perfekt particip, utrum: 125
t	adverb: 125
ssen	substantiv:bestämd form singularis: 124
kes	substantiv:obestämd form singularis, genitiv: 124
um	substantiv:obestämd form singularis: 124
torn	substantiv:bestämd form singularis: 124
ke	adjektiv:komparativ: 124
p	substantiv:obestämd form pluralis: 124
dans	substantiv:bestämd form singularis, genitiv: 123
gare	substantiv:obestämd form singularis: 123
gare	substantiv:obestämd form pluralis: 123
tris	substantiv:obestämd form singularis, genitiv: 123
t	verb:perfekt particip, utrum: 122
itet	substantiv:obestämd form singularis: 121
us	substantiv:obestämd form singularis, genitiv: 121
vars	substantiv:obestämd form pluralis, genitiv: 121
san	substantiv:bestämd form singularis: 121
sans	substantiv:bestämd form singularis, genitiv: 121
nden	substantiv:bestämd form singularis: 121
sas	substantiv:obestämd form singularis, genitiv: 121
dan	substantiv:bestämd form singularis: 121
kats	verb:supinum, passiv form: 121
kas	verb:presens, passiv form: 120
s	deponens:preteritum: 120
llet	substantiv:bestämd form singularis: 120
dera	verb:imperativ: 120
dera	verb:infinitiv: 120
cket	substantiv:bestämd form singularis: 120
rden	substantiv:bestämd form singularis: 120
nad	substantiv:obestämd form singularis: 119
nads	substantiv:obestämd form singularis, genitiv: 119
aner	substantiv:obestämd form pluralis: 119
vens	substantiv:bestämd form pluralis, genitiv: 119
lisk	adjektiv:positiv utrum: 119
ven	substantiv:bestämd form pluralis: 119
va	verb:infinitiv: 119
var	substantiv:obestämd form pluralis: 119
misk	adjektiv:positiv utrum: 119
da	verb:imperativ: 118
gas	substantiv:obestämd form singularis, genitiv: 118
ts	deponens:supinum: 118
s	deponens:supinum: 118
ra	substantiv:obestämd form singularis: 118
elt	adjektiv:positiv neutrum: 117
lade	verb:perfekt particip, plural: 117
lad	verb:perfekt particip, utrum: 117
ums	substantiv:obestämd form singularis, genitiv: 117
pans	substantiv:bestämd form singularis, genitiv: 116
s	deponens:infinitiv: 116
lat	verb:perfekt particip, neutrum: 115
rt	substantiv:obestämd form singularis: 115
pan	substantiv:bestämd form singularis: 115
s	deponens:presens: 115
pas	substantiv:obestämd form singularis, genitiv: 115
e	verb:infinitiv, passiv form: 115
aler	substantiv:obestämd form pluralis: 115
nas	verb:infinitiv, passiv form: 114
de	verb:infinitiv, passiv form: 114
tri	substantiv:obestämd form singularis: 114
trin	substantiv:bestämd form singularis: 114
ons	substantiv:obestämd form pluralis, genitiv: 114
alt	adjektiv:positiv neutrum: 114
vt	adjektiv:positiv neutrum: 114
sor	substantiv:obestämd form pluralis: 114
rors	substantiv:obestämd form pluralis, genitiv: 114
sors	substantiv:obestämd form pluralis, genitiv: 114
nde	verb:infinitiv, passiv form: 113
ders	substantiv:obestämd form singularis, genitiv: 113
iera	verb:infinitiv: 113
el	adjektiv:positiv utrum: 113
rare	substantiv:obestämd form singularis: 113
ma	verb:infinitiv: 113
der	substantiv:obestämd form singularis: 113
tta	verb:infinitiv: 113
iera	verb:imperativ: 112
ter	verb:presens: 112
der	verb:presens: 112
as	deponens:infinitiv: 112
ke	substantiv:obestämd form singularis: 111
es	deponens:preteritum: 111
dels	substantiv:obestämd form singularis, genitiv: 111
sa	substantiv:obestämd form singularis: 111
das	substantiv:obestämd form singularis, genitiv: 111
pade	verb:preteritum: 111
ss	substantiv:obestämd form singularis: 111
etts	substantiv:obestämd form singularis, genitiv: 110
nden	substantiv:obestämd form pluralis: 110
e	verb:perfekt particip, utrum: 110
pors	substantiv:obestämd form pluralis, genitiv: 110
pat	verb:supinum: 110
par	verb:presens: 110
sas	verb:infinitiv, passiv form: 110
ror	substantiv:obestämd form pluralis: 110
del	substantiv:obestämd form singularis: 110
por	substantiv:obestämd form pluralis: 109
disk	adjektiv:positiv utrum: 109
vs	substantiv:obestämd form pluralis, genitiv: 109
ons	substantiv:bestämd form singularis, genitiv: 109
va	adjektiv:bestämd form: 108
dde	verb:preteritum: 108
ss	substantiv:obestämd form singularis, genitiv: 108
tsen	substantiv:bestämd form singularis: 108
ts	substantiv:obestämd form singularis: 108
va	adjektiv:pluralis: 108
ten	substantiv:obestämd form pluralis: 108
gans	substantiv:bestämd form singularis, genitiv: 108
tens	substantiv:obestämd form pluralis, genitiv: 108
stri	substantiv:obestämd form singularis: 108
ller	substantiv:obestämd form pluralis: 107
rks	substantiv:obestämd form singularis, genitiv: 107
els	substantiv:obestämd form pluralis, genitiv: 107
uren	substantiv:bestämd form singularis: 107
ett	substantiv:obestämd form singularis: 106
el	substantiv:obestämd form pluralis: 106
iden	substantiv:bestämd form singularis: 106
ande	verb:infinitiv, passiv form: 106
bel	adjektiv:positiv utrum: 106
belt	adjektiv:positiv neutrum: 106
dare	substantiv:obestämd form singularis: 106
on	substantiv:obestämd form pluralis: 106
alet	substantiv:bestämd form singularis: 106
bla	adjektiv:pluralis: 106
is	substantiv:obestämd form singularis: 106
pa	substantiv:obestämd form singularis: 106
dare	substantiv:obestämd form pluralis: 106
bla	adjektiv:bestämd form: 106
cka	verb:infinitiv: 106
ppen	substantiv:bestämd form singularis: 106
nde	verb:perfekt particip, utrum: 105
tena	substantiv:bestämd form pluralis: 105
ids	substantiv:obestämd form singularis, genitiv: 105
gan	substantiv:bestämd form singularis: 105
de	verb:perfekt particip, utrum: 105
aten	substantiv:bestämd form singularis: 105
nser	substantiv:obestämd form pluralis: 105
us	substantiv:obestämd form singularis: 104
ande	verb:perfekt particip, utrum: 104
fisk	adjektiv:positiv utrum: 104
tern	substantiv:bestämd form singularis: 103
sisk	adjektiv:positiv utrum: 103
id	substantiv:obestämd form singularis: 103
nt	adjektiv:positiv utrum: 102
agen	substantiv:bestämd form singularis: 102
ske	adjektiv:komparativ: 102
es	egennamn: 102
ala	adjektiv:bestämd form: 102
ala	adjektiv:pluralis: 102
ges	substantiv:obestämd form singularis, genitiv: 102
des	deponens:preteritum: 102
al	adjektiv:positiv utrum: 102
nta	adjektiv:bestämd form: 101
ttet	substantiv:bestämd form singularis: 101
nta	adjektiv:pluralis: 101
on	substantiv:bestämd form singularis: 99
v	adjektiv:positiv utrum: 99
rten	substantiv:bestämd form singularis: 99
ga	substantiv:obestämd form singularis: 98
v	substantiv:obestämd form pluralis: 98
da	substantiv:obestämd form singularis: 97
t	verb:preteritum, passiv form: 97
ds	egennamn: 96
ater	substantiv:obestämd form pluralis: 96
ckar	substantiv:obestämd form pluralis: 96
ne	adjektiv:komparativ: 96
tbar	adjektiv:positiv utrum: 96
pa	verb:imperativ: 96
mmet	substantiv:bestämd form singularis: 95
ker	verb:presens: 95
gors	substantiv:obestämd form pluralis, genitiv: 94
pers	substantiv:obestämd form pluralis, genitiv: 94
nats	verb:supinum, passiv form: 94
per	substantiv:obestämd form pluralis: 94
årig	adjektiv:positiv utrum: 94
oms	substantiv:obestämd form singularis, genitiv: 94
ge	substantiv:obestämd form singularis: 94
ivt	adjektiv:positiv neutrum: 93
iva	adjektiv:bestämd form: 93
tt	verb:perfekt particip, neutrum: 93
iv	adjektiv:positiv utrum: 93
iva	adjektiv:pluralis: 93
gor	substantiv:obestämd form pluralis: 92
nas	verb:presens, passiv form: 92
rk	substantiv:obestämd form singularis: 91
ärs	substantiv:obestämd form singularis, genitiv: 91
en	adverb: 91
uset	substantiv:bestämd form singularis: 91
llig	adjektiv:positiv utrum: 91
d	egennamn: 90
les	substantiv:obestämd form singularis, genitiv: 90
lige	adjektiv:maskulin: 89
slös	adjektiv:positiv utrum: 89
fs	substantiv:obestämd form singularis, genitiv: 89
är	substantiv:obestämd form singularis: 89
gigt	adjektiv:positiv neutrum: 87
giga	adjektiv:pluralis: 87
agar	substantiv:obestämd form pluralis: 87
sfri	adjektiv:positiv utrum: 87
giga	adjektiv:bestämd form: 87
kade	verb:perfekt particip, plural: 87
gig	adjektiv:positiv utrum: 87
ots	substantiv:obestämd form singularis, genitiv: 86
ckas	substantiv:obestämd form singularis, genitiv: 86
cka	substantiv:obestämd form singularis: 86
kat	verb:perfekt particip, neutrum: 86
kad	verb:perfekt particip, utrum: 86
tten	substantiv:bestämd form pluralis: 86
tts	substantiv:obestämd form pluralis, genitiv: 86
ckan	substantiv:bestämd form singularis: 86
ler	verb:presens: 85
alar	substantiv:obestämd form pluralis: 85
jas	substantiv:obestämd form singularis, genitiv: 85
dors	substantiv:obestämd form pluralis, genitiv: 85
om	substantiv:obestämd form singularis: 85
oten	substantiv:bestämd form singularis: 84
ttig	adjektiv:positiv utrum: 84
e	egennamn: 84
jan	substantiv:bestämd form singularis: 84
gen	adverb: 84
jans	substantiv:bestämd form singularis, genitiv: 84
dlig	adjektiv:positiv utrum: 84
tta	verb:imperativ: 83
ttar	verb:presens: 83
igen	adverb: 83
iens	substantiv:bestämd form singularis, genitiv: 83
pas	verb:infinitiv, passiv form: 83
ants	substantiv:obestämd form singularis, genitiv: 83
rde	verb:preteritum: 83
lag	substantiv:obestämd form singularis: 83
dor	substantiv:obestämd form pluralis: 83
ens	egennamn: 83
lts	substantiv:obestämd form singularis, genitiv: 83
piga	adjektiv:pluralis: 82
nder	substantiv:obestämd form pluralis: 82
sta	verb:infinitiv: 82
ien	substantiv:bestämd form singularis: 82
te	adjektiv:komparativ: 82
piga	adjektiv:bestämd form: 82
ttat	verb:supinum: 82
pigt	adjektiv:positiv neutrum: 82
its	substantiv:obestämd form singularis, genitiv: 82
lags	substantiv:obestämd form singularis, genitiv: 82
pig	adjektiv:positiv utrum: 82
mas	substantiv:obestämd form singularis, genitiv: 81
kers	substantiv:obestämd form singularis, genitiv: 81
tat	adjektiv:positiv neutrum: 81
ider	substantiv:obestämd form pluralis: 81
kel	substantiv:obestämd form singularis: 81
made	verb:preteritum: 81
tade	adjektiv:pluralis: 81
vat	verb:supinum: 81
tt	substantiv:obestämd form pluralis: 81
ant	substantiv:obestämd form singularis: 81
tade	adjektiv:bestämd form: 81
ems	substantiv:obestämd form singularis, genitiv: 81
sbar	adjektiv:positiv utrum: 81
le	substantiv:obestämd form singularis: 81
ben	substantiv:bestämd form singularis: 81
kels	substantiv:obestämd form singularis, genitiv: 81
sks	substantiv:obestämd form singularis, genitiv: 81
tad	adjektiv:positiv utrum: 81
bens	substantiv:bestämd form singularis, genitiv: 81
isen	substantiv:bestämd form singularis: 81
ckor	substantiv:obestämd form pluralis: 81
cks	substantiv:obestämd form pluralis, genitiv: 80
mat	verb:supinum: 80
tser	substantiv:obestämd form pluralis: 80
fens	substantiv:bestämd form singularis, genitiv: 80
ot	substantiv:obestämd form singularis: 80
kte	verb:preteritum: 80
fen	substantiv:bestämd form singularis: 80
vas	verb:infinitiv, passiv form: 80
cken	substantiv:bestämd form pluralis: 80
mar	verb:presens: 80
ivs	substantiv:obestämd form singularis, genitiv: 79
vade	verb:preteritum: 79
de	adjektiv:komparativ: 79
ker	substantiv:obestämd form singularis: 79
usen	substantiv:bestämd form pluralis: 79
atet	substantiv:bestämd form singularis: 79
nnen	substantiv:bestämd form singularis: 79
dda	verb:perfekt particip, plural: 79
ja	verb:infinitiv: 79
jen	substantiv:bestämd form singularis: 78
llar	substantiv:obestämd form pluralis: 78
rns	substantiv:obestämd form singularis, genitiv: 78
trar	substantiv:obestämd form pluralis: 78
jens	substantiv:bestämd form singularis, genitiv: 78
gera	verb:infinitiv: 78
em	substantiv:obestämd form singularis: 78
gera	verb:imperativ: 78
nger	substantiv:obestämd form pluralis: 77
rmen	substantiv:bestämd form singularis: 77
iv	substantiv:obestämd form singularis: 77
lls	substantiv:obestämd form pluralis, genitiv: 77
en	egennamn: 77
dern	substantiv:bestämd form singularis: 77
var	verb:presens: 77
llen	substantiv:bestämd form pluralis: 77
llas	verb:infinitiv, passiv form: 77
r	verb:imperativ: 76
tiv	adjektiv:positiv utrum: 76
kens	substantiv:obestämd form pluralis, genitiv: 76
alen	substantiv:bestämd form pluralis: 76
nade	verb:perfekt particip, plural: 76
rs	egennamn: 76
ärt	adjektiv:positiv neutrum: 75
urer	substantiv:obestämd form pluralis: 75
sken	substantiv:bestämd form singularis: 75
sal	substantiv:obestämd form singularis: 75
ator	substantiv:obestämd form singularis: 75
rket	substantiv:bestämd form singularis: 75
tiva	adjektiv:bestämd form: 75
gels	substantiv:obestämd form singularis, genitiv: 75
tiva	adjektiv:pluralis: 75
ats	substantiv:obestämd form singularis: 75
ilen	substantiv:bestämd form singularis: 75
tivt	adjektiv:positiv neutrum: 75
sals	substantiv:obestämd form singularis, genitiv: 75
ken	substantiv:obestämd form pluralis: 75
lare	adjektiv:komparativ: 75
ades	deponens:preteritum: 74
als	substantiv:obestämd form pluralis, genitiv: 74
gel	substantiv:obestämd form singularis: 74
nat	verb:perfekt particip, neutrum: 74
ar	substantiv:obestämd form singularis: 74
nad	verb:perfekt particip, utrum: 74
ars	substantiv:obestämd form singularis, genitiv: 74
ja	substantiv:obestämd form singularis: 74
as	deponens:presens: 74
ats	deponens:supinum: 74
kt	verb:supinum: 74
last	adjektiv:superlativ: 74
ckar	verb:presens: 73
g	verb:imperativ: 73
rt	verb:supinum: 73
ggs	substantiv:obestämd form singularis, genitiv: 73
ppar	substantiv:obestämd form pluralis: 73
ller	verb:presens: 73
mma	verb:infinitiv: 73
ckat	verb:supinum: 73
bs	substantiv:obestämd form singularis, genitiv: 73
sats	verb:supinum, passiv form: 73
ma	verb:imperativ: 73
ångs	substantiv:obestämd form singularis, genitiv: 73
cka	verb:imperativ: 73
f	substantiv:obestämd form singularis: 73
sas	verb:presens, passiv form: 73
t	verb:imperativ: 73
star	verb:presens: 72
l	verb:imperativ: 72
kern	substantiv:bestämd form singularis: 72
iten	substantiv:bestämd form singularis: 72
ll	substantiv:obestämd form pluralis: 72
mmen	substantiv:bestämd form pluralis: 72
gen	adjektiv:positiv utrum: 72
mmig	adjektiv:positiv utrum: 72
nes	substantiv:obestämd form singularis, genitiv: 72
ils	substantiv:obestämd form singularis, genitiv: 71
stat	verb:supinum: 71
rms	substantiv:obestämd form singularis, genitiv: 71
us	substantiv:obestämd form pluralis, genitiv: 71
it	substantiv:obestämd form singularis: 71
abla	adjektiv:pluralis: 71
cera	verb:infinitiv: 71
abla	adjektiv:bestämd form: 71
us	substantiv:obestämd form pluralis: 71
ans	substantiv:obestämd form singularis: 71
al	substantiv:obestämd form pluralis: 71
cera	verb:imperativ: 71
rter	substantiv:obestämd form pluralis: 71
abel	adjektiv:positiv utrum: 71
ppet	substantiv:bestämd form singularis: 70
opps	substantiv:obestämd form singularis, genitiv: 70
nna	substantiv:obestämd form singularis: 70
sta	verb:imperativ: 70
ella	adjektiv:pluralis: 70
is	adverb: 70
keln	substantiv:bestämd form singularis: 70
ma	substantiv:obestämd form singularis: 70
dag	substantiv:obestämd form singularis: 70
dags	substantiv:obestämd form singularis, genitiv: 70
alls	substantiv:obestämd form singularis, genitiv: 70
ellt	adjektiv:positiv neutrum: 70
rts	verb:supinum, passiv form: 70
ats	substantiv:obestämd form pluralis, genitiv: 70
ella	adjektiv:bestämd form: 70
ts	verb:presens, passiv form: 70
rdes	verb:preteritum, passiv form: 70
ell	adjektiv:positiv utrum: 70
gats	verb:supinum, passiv form: 70
otts	substantiv:obestämd form singularis, genitiv: 69
nnas	substantiv:obestämd form singularis, genitiv: 69
ck	substantiv:obestämd form pluralis: 69
vans	substantiv:bestämd form singularis, genitiv: 69
ddes	verb:preteritum, passiv form: 69
mera	verb:imperativ: 69
dd	verb:perfekt particip, utrum: 69
van	substantiv:bestämd form singularis: 69
gas	verb:presens, passiv form: 69
nnan	substantiv:bestämd form singularis: 69
rn	substantiv:obestämd form singularis: 69
törs	substantiv:obestämd form singularis, genitiv: 69
mera	verb:infinitiv: 69
ges	verb:presens, passiv form: 69
tare	adjektiv:komparativ: 68
ens	substantiv:obestämd form singularis: 68
vis	adverb: 68
ster	substantiv:obestämd form singularis: 68
tör	substantiv:obestämd form singularis: 68
aten	substantiv:bestämd form pluralis: 68
d	verb:imperativ: 68
ång	substantiv:obestämd form singularis: 68
mmen	substantiv:bestämd form singularis: 68
il	substantiv:obestämd form singularis: 68
gga	verb:infinitiv: 68
k	verb:imperativ: 68
plig	adjektiv:positiv utrum: 68
ogen	substantiv:bestämd form singularis: 68
orts	substantiv:obestämd form singularis, genitiv: 68
nken	substantiv:bestämd form singularis: 68
tal	substantiv:obestämd form singularis: 68
g	verb:preteritum: 68
aps	substantiv:obestämd form singularis, genitiv: 67
tals	substantiv:obestämd form singularis, genitiv: 67
ott	substantiv:obestämd form singularis: 67
tast	adjektiv:superlativ: 67
rdet	substantiv:bestämd form singularis: 67
vas	substantiv:obestämd form singularis, genitiv: 67
nnor	substantiv:obestämd form pluralis: 67
at	substantiv:obestämd form pluralis: 67
ems	substantiv:obestämd form pluralis, genitiv: 67
gs	verb:presens, passiv form: 67
man	substantiv:bestämd form singularis: 66
nds	substantiv:obestämd form pluralis, genitiv: 66
mans	substantiv:bestämd form singularis, genitiv: 66
dats	verb:supinum, passiv form: 66
pps	substantiv:obestämd form pluralis, genitiv: 66
ppen	substantiv:bestämd form pluralis: 66
ords	substantiv:obestämd form singularis, genitiv: 66
das	verb:presens, passiv form: 66
ands	substantiv:obestämd form singularis, genitiv: 66
ols	substantiv:obestämd form singularis, genitiv: 66
nden	substantiv:bestämd form pluralis: 66
lde	verb:preteritum: 66
lags	substantiv:obestämd form pluralis, genitiv: 66
jors	substantiv:obestämd form pluralis, genitiv: 66
ttas	verb:infinitiv, passiv form: 66
jor	substantiv:obestämd form pluralis: 66
ser	verb:presens: 66
rda	verb:perfekt particip, plural: 65
ots	substantiv:bestämd form singularis, genitiv: 65
ntet	substantiv:bestämd form singularis: 65
rs	verb:presens, passiv form: 65
em	substantiv:obestämd form pluralis: 65
mans	substantiv:obestämd form singularis, genitiv: 65
vor	substantiv:obestämd form pluralis: 65
vors	substantiv:obestämd form pluralis, genitiv: 65
lag	substantiv:obestämd form pluralis: 65
a	adjektiv:positiv neutrum: 65
ap	substantiv:obestämd form singularis: 64
tid	substantiv:obestämd form singularis: 64
lds	substantiv:obestämd form singularis, genitiv: 64
opp	substantiv:obestämd form singularis: 64
ogs	substantiv:obestämd form singularis, genitiv: 64
olen	substantiv:bestämd form singularis: 64
jas	verb:infinitiv, passiv form: 64
man	substantiv:obestämd form singularis: 64
onas	substantiv:bestämd form pluralis, genitiv: 64
ll	verb:imperativ: 63
gna	adjektiv:pluralis: 63
get	adjektiv:positiv neutrum: 63
gis	substantiv:obestämd form singularis, genitiv: 63
lten	substantiv:bestämd form singularis: 63
ort	substantiv:obestämd form singularis: 63
akts	substantiv:obestämd form singularis, genitiv: 63
r	egennamn: 63
klar	substantiv:obestämd form pluralis: 63
ären	substantiv:bestämd form singularis: 63
and	substantiv:obestämd form singularis: 63
nks	substantiv:obestämd form singularis, genitiv: 63
all	substantiv:obestämd form singularis: 63
öra	verb:infinitiv: 63
ods	substantiv:obestämd form singularis, genitiv: 63
gna	adjektiv:bestämd form: 63
va	verb:imperativ: 62
rm	substantiv:obestämd form singularis: 62
nga	verb:infinitiv: 62
ona	substantiv:bestämd form pluralis: 62
js	substantiv:obestämd form singularis, genitiv: 62
iker	substantiv:obestämd form singularis: 62
ås	substantiv:obestämd form singularis, genitiv: 62
fer	substantiv:obestämd form pluralis: 62
ste	verb:preteritum: 62
nhet	substantiv:obestämd form singularis: 62
fers	substantiv:obestämd form pluralis, genitiv: 62
gt	verb:supinum: 62
nare	substantiv:obestämd form pluralis: 62
nare	substantiv:obestämd form singularis: 62
git	verb:supinum: 61
ks	verb:presens, passiv form: 61
gbar	adjektiv:positiv utrum: 61
ärer	substantiv:obestämd form pluralis: 61
rnet	substantiv:bestämd form singularis: 61
lden	substantiv:bestämd form singularis: 61
lt	substantiv:obestämd form singularis: 61
mmar	substantiv:obestämd form pluralis: 61
sk	substantiv:obestämd form singularis: 61
nd	substantiv:obestämd form pluralis: 61
lt	verb:supinum: 61
ör	verb:presens: 60
skap	substantiv:obestämd form singularis: 60
kaps	substantiv:obestämd form singularis, genitiv: 60
éers	substantiv:obestämd form pluralis, genitiv: 60
kast	adjektiv:superlativ: 60
mare	adjektiv:komparativ: 60
kare	adjektiv:komparativ: 60
jer	substantiv:obestämd form pluralis: 60
kts	verb:supinum, passiv form: 60
ol	substantiv:obestämd form singularis: 60
jers	substantiv:obestämd form pluralis, genitiv: 60
ls	verb:presens, passiv form: 60
emet	substantiv:bestämd form singularis: 60
ot	substantiv:bestämd form singularis: 60
mast	adjektiv:superlativ: 60
ver	verb:presens: 60
dda	adjektiv:bestämd form: 60
pp	substantiv:obestämd form pluralis: 60
kap	substantiv:obestämd form singularis: 60
a	verb:supinum, passiv form: 60
tids	substantiv:obestämd form singularis, genitiv: 60
gin	substantiv:bestämd form singularis: 59
ktes	verb:preteritum, passiv form: 59
ne	substantiv:obestämd form singularis: 59
ge	adjektiv:komparativ: 59
gins	substantiv:bestämd form singularis, genitiv: 59
ord	substantiv:obestämd form singularis: 59
r	adverb: 59
sser	substantiv:obestämd form pluralis: 59
akt	substantiv:obestämd form singularis: 59
éer	substantiv:obestämd form pluralis: 59
geln	substantiv:bestämd form singularis: 58
onet	substantiv:bestämd form singularis: 58
gad	verb:perfekt particip, utrum: 58
pats	verb:supinum, passiv form: 58
dd	adjektiv:positiv utrum: 58
rt	verb:perfekt particip, neutrum: 58
öras	verb:infinitiv, passiv form: 58
ld	substantiv:obestämd form singularis: 58
ör	verb:imperativ: 58
emen	substantiv:bestämd form pluralis: 58
gade	verb:perfekt particip, plural: 58
nts	substantiv:obestämd form pluralis, genitiv: 58
rd	verb:perfekt particip, utrum: 58
ivet	substantiv:bestämd form singularis: 58
pas	verb:presens, passiv form: 58
nten	substantiv:bestämd form pluralis: 58
ium	substantiv:obestämd form singularis: 58
és	substantiv:obestämd form singularis, genitiv: 58
ds	verb:presens, passiv form: 58
mas	verb:infinitiv, passiv form: 57
rda	adjektiv:pluralis: 57
kena	substantiv:bestämd form pluralis: 57
ckig	adjektiv:positiv utrum: 57
gs	verb:preteritum, passiv form: 57
kta	adjektiv:bestämd form: 57
sion	substantiv:obestämd form singularis: 57
og	substantiv:obestämd form singularis: 57
turs	substantiv:obestämd form singularis, genitiv: 57
gat	verb:perfekt particip, neutrum: 57
kta	adjektiv:pluralis: 57
stig	adjektiv:positiv utrum: 57
åls	substantiv:obestämd form singularis, genitiv: 57
rda	adjektiv:bestämd form: 57
rns	substantiv:obestämd form pluralis, genitiv: 56
omen	substantiv:bestämd form singularis: 56
kt	adjektiv:positiv utrum: 56
tur	substantiv:obestämd form singularis: 56
ttas	substantiv:obestämd form singularis, genitiv: 56
ment	substantiv:obestämd form singularis: 56
ent	adjektiv:positiv neutrum: 56
ttan	substantiv:bestämd form singularis: 56
gts	verb:supinum, passiv form: 56
nt	substantiv:obestämd form pluralis: 56
uts	substantiv:obestämd form singularis, genitiv: 56
lts	verb:supinum, passiv form: 56
ocks	substantiv:obestämd form singularis, genitiv: 56
gi	substantiv:obestämd form singularis: 56
ents	substantiv:obestämd form pluralis, genitiv: 55
nska	adjektiv:pluralis: 55
vera	verb:infinitiv: 55
rat	substantiv:obestämd form singularis: 55
rats	substantiv:obestämd form singularis, genitiv: 55
ckas	verb:infinitiv, passiv form: 55
nsk	adjektiv:positiv utrum: 55
nskt	adjektiv:positiv neutrum: 55
mlig	adjektiv:positiv utrum: 55
gs	egennamn: 55
ten	adjektiv:positiv utrum: 55
nska	adjektiv:bestämd form: 55
ys	substantiv:obestämd form singularis, genitiv: 55
inet	substantiv:bestämd form singularis: 55
ldig	adjektiv:positiv utrum: 55
vera	verb:imperativ: 55
lles	substantiv:obestämd form singularis, genitiv: 55
rken	substantiv:bestämd form singularis: 55
kbar	adjektiv:positiv utrum: 55
nnen	substantiv:bestämd form pluralis: 55
rd	adjektiv:positiv utrum: 54
drig	adjektiv:positiv utrum: 54
tta	substantiv:obestämd form singularis: 54
éns	substantiv:bestämd form singularis, genitiv: 54
lbar	adjektiv:positiv utrum: 54
as	substantiv:obestämd form singularis: 54
kat	adjektiv:positiv neutrum: 54
rnen	substantiv:bestämd form pluralis: 54
ldes	verb:preteritum, passiv form: 54
star	substantiv:obestämd form pluralis: 54
a	adverb: 54
lism	substantiv:obestämd form singularis: 54
ent	substantiv:obestämd form pluralis: 54
oger	substantiv:obestämd form pluralis: 54
gg	substantiv:obestämd form singularis: 53
vigt	adjektiv:positiv neutrum: 53
örs	verb:presens, passiv form: 53
én	substantiv:bestämd form singularis: 53
llat	verb:supinum: 53
ts	egennamn: 53
lle	substantiv:obestämd form singularis: 53
etet	substantiv:bestämd form singularis: 53
pare	substantiv:obestämd form pluralis: 53
riks	substantiv:obestämd form singularis, genitiv: 53
lans	substantiv:obestämd form singularis, genitiv: 53
rik	substantiv:obestämd form singularis: 53
sat	verb:perfekt particip, neutrum: 53
drar	verb:presens: 53
g	egennamn: 53
pare	substantiv:obestämd form singularis: 53
lla	verb:imperativ: 53
ått	verb:supinum: 53
tit	verb:supinum: 53
onen	substantiv:bestämd form pluralis: 53
jer	verb:presens: 53
sad	verb:perfekt particip, utrum: 53
pisk	adjektiv:positiv utrum: 53
llar	verb:presens: 53
vers	substantiv:obestämd form pluralis, genitiv: 53
sade	verb:perfekt particip, plural: 53
va	substantiv:obestämd form singularis: 53
b	substantiv:obestämd form singularis: 52
tiks	substantiv:obestämd form singularis, genitiv: 52
tens	substantiv:obestämd form singularis, genitiv: 52
edel	substantiv:obestämd form singularis: 52
ams	substantiv:obestämd form singularis, genitiv: 52
iums	substantiv:obestämd form singularis, genitiv: 52
tna	adjektiv:bestämd form: 52
ett	verb:supinum: 52
j	substantiv:obestämd form singularis: 52
kade	adjektiv:bestämd form: 52
elet	substantiv:bestämd form singularis: 52
tet	adjektiv:positiv neutrum: 52
kta	verb:perfekt particip, plural: 52
od	substantiv:obestämd form singularis: 52
ver	substantiv:obestämd form pluralis: 52
rken	substantiv:bestämd form pluralis: 52
kad	adjektiv:positiv utrum: 52
ål	substantiv:obestämd form singularis: 52
dda	adjektiv:pluralis: 52
kade	adjektiv:pluralis: 52
rden	substantiv:bestämd form pluralis: 51
tik	substantiv:obestämd form singularis: 51
viga	adjektiv:bestämd form: 51
viga	adjektiv:pluralis: 51
rdar	substantiv:obestämd form pluralis: 51
ggen	substantiv:bestämd form singularis: 51
ggas	verb:infinitiv, passiv form: 51
nare	adjektiv:komparativ: 51
uds	substantiv:obestämd form singularis, genitiv: 51
år	verb:presens: 51
nget	substantiv:bestämd form singularis: 51
nast	adjektiv:superlativ: 51
rks	substantiv:obestämd form pluralis, genitiv: 51
erks	substantiv:obestämd form singularis, genitiv: 51
mor	substantiv:obestämd form pluralis: 51
le	adjektiv:komparativ: 51
ige	adjektiv:komparativ: 51
mmas	substantiv:obestämd form singularis, genitiv: 51
ssar	substantiv:obestämd form pluralis: 51
mors	substantiv:obestämd form pluralis, genitiv: 51
tna	adjektiv:pluralis: 51
dra	verb:infinitiv: 51
eren	substantiv:bestämd form singularis: 50
gda	verb:perfekt particip, plural: 50
le	adjektiv:maskulin: 50
dad	verb:perfekt particip, utrum: 50
rds	substantiv:obestämd form pluralis, genitiv: 50
iter	substantiv:obestämd form pluralis: 50
sare	substantiv:obestämd form singularis: 50
gna	verb:perfekt particip, plural: 50
sare	substantiv:obestämd form pluralis: 50
vare	substantiv:obestämd form singularis: 50
nism	substantiv:obestämd form singularis: 50
dra	verb:imperativ: 50
ock	substantiv:obestämd form singularis: 50
iske	adjektiv:komparativ: 50
hus	substantiv:obestämd form singularis: 50
dat	verb:perfekt particip, neutrum: 50
rk	substantiv:obestämd form pluralis: 50
erer	substantiv:obestämd form pluralis: 50
gen	verb:perfekt particip, utrum: 50
enen	substantiv:bestämd form singularis: 50
ment	substantiv:obestämd form pluralis: 50
hus	substantiv:obestämd form singularis, genitiv: 50
etts	verb:supinum, passiv form: 50
vare	substantiv:obestämd form pluralis: 50
erk	substantiv:obestämd form singularis: 50
dade	verb:perfekt particip, plural: 50
skat	verb:supinum: 49
lda	adjektiv:bestämd form: 49
get	verb:perfekt particip, neutrum: 49
verk	substantiv:obestämd form singularis: 49
ttor	substantiv:obestämd form pluralis: 49
mhet	substantiv:obestämd form singularis: 49
adig	adjektiv:positiv utrum: 49
oden	substantiv:bestämd form singularis: 49
elen	substantiv:bestämd form singularis: 49
ons	egennamn: 49
erks	substantiv:obestämd form pluralis, genitiv: 49
asen	substantiv:bestämd form singularis: 49
elig	adjektiv:positiv utrum: 49
ant	adjektiv:positiv neutrum: 49
skar	verb:presens: 49
mma	substantiv:obestämd form singularis: 49
ses	verb:presens, passiv form: 49
ells	substantiv:obestämd form singularis, genitiv: 49
ords	substantiv:obestämd form pluralis, genitiv: 49
on	egennamn: 49
verk	substantiv:obestämd form pluralis: 48
ell	substantiv:obestämd form singularis: 48
ud	substantiv:obestämd form singularis: 48
a	adjektiv:positiv utrum: 48
äns	substantiv:obestämd form pluralis, genitiv: 48
rgs	substantiv:obestämd form singularis, genitiv: 48
ls	egennamn: 48
h	substantiv:obestämd form singularis: 48
kt	verb:perfekt particip, utrum: 48
skar	substantiv:obestämd form pluralis: 48
hens	substantiv:bestämd form singularis, genitiv: 48
hus	substantiv:obestämd form pluralis: 48
erk	substantiv:obestämd form pluralis: 48
glar	substantiv:obestämd form pluralis: 48
hs	substantiv:obestämd form singularis, genitiv: 48
hen	substantiv:bestämd form singularis: 48
rd	substantiv:obestämd form pluralis: 48
d	verb:infinitiv, passiv form: 48
lad	adjektiv:positiv utrum: 48
kt	verb:perfekt particip, neutrum: 48
nda	verb:infinitiv: 48
lda	adjektiv:pluralis: 48
hus	substantiv:obestämd form pluralis, genitiv: 48
lls	verb:presens, passiv form: 48
a	substantiv:bestämd form singularis: 48
nna	verb:infinitiv: 48
tta	adjektiv:pluralis: 47
ord	substantiv:obestämd form pluralis: 47
nnig	adjektiv:positiv utrum: 47
gd	verb:perfekt particip, utrum: 47
gt	verb:perfekt particip, neutrum: 47
tte	verb:preteritum: 47
ktat	verb:supinum: 47
rn	substantiv:obestämd form pluralis: 47
mman	substantiv:bestämd form singularis: 47
lda	verb:perfekt particip, plural: 47
vig	adjektiv:positiv utrum: 47
ke	adjektiv:maskulin: 47
nas	egennamn: 47
ppa	verb:infinitiv: 47
as	substantiv:bestämd form singularis, genitiv: 47
iska	substantiv:obestämd form singularis: 47
aga	verb:infinitiv: 47
ktar	verb:presens: 47
logs	substantiv:obestämd form singularis, genitiv: 47
än	substantiv:obestämd form pluralis: 46
gits	verb:supinum, passiv form: 46
tis	substantiv:obestämd form singularis, genitiv: 46
nkar	substantiv:obestämd form pluralis: 46
lat	adjektiv:positiv neutrum: 46
tta	adjektiv:bestämd form: 46
log	substantiv:obestämd form singularis: 46
x	substantiv:obestämd form singularis: 46
trat	verb:supinum: 46
ska	verb:infinitiv: 46
kin	substantiv:obestämd form singularis: 46
skin	substantiv:obestämd form singularis: 46
tiv	substantiv:obestämd form singularis: 46
x	substantiv:obestämd form singularis, genitiv: 46
ätts	substantiv:obestämd form singularis, genitiv: 46
trar	verb:presens: 46
kins	substantiv:obestämd form singularis, genitiv: 46
tivs	substantiv:obestämd form singularis, genitiv: 45
pade	verb:perfekt particip, plural: 45
aken	substantiv:bestämd form singularis: 45
kta	verb:infinitiv: 45
tra	verb:imperativ: 45
idig	adjektiv:positiv utrum: 45
en	verb:infinitiv, passiv form: 45
ttas	verb:presens, passiv form: 45
lade	adjektiv:pluralis: 45
nk	substantiv:obestämd form singularis: 45
n	verb:infinitiv, passiv form: 45
kera	verb:imperativ: 45
ska	verb:imperativ: 45
ggar	substantiv:obestämd form pluralis: 45
mps	substantiv:obestämd form singularis, genitiv: 45
pat	verb:perfekt particip, neutrum: 45
kta	verb:imperativ: 45
rmar	substantiv:obestämd form pluralis: 45
tra	verb:infinitiv: 45
årds	substantiv:obestämd form singularis, genitiv: 45
et	verb:preteritum, passiv form: 45
na	verb:supinum, passiv form: 45
kera	verb:infinitiv: 45
gns	substantiv:obestämd form singularis, genitiv: 45
sta	adjektiv:bestämd form: 45
lats	substantiv:obestämd form singularis, genitiv: 45
lder	substantiv:obestämd form pluralis: 45
pad	verb:perfekt particip, utrum: 45
lade	adjektiv:bestämd form: 45
stes	verb:preteritum, passiv form: 44
llan	substantiv:bestämd form singularis: 44
xens	substantiv:bestämd form singularis, genitiv: 44
na	substantiv:bestämd form singularis: 44
acks	substantiv:obestämd form singularis, genitiv: 44
ogis	substantiv:obestämd form singularis, genitiv: 44
rnas	substantiv:bestämd form singularis, genitiv: 44
er	adjektiv:positiv utrum: 44
aks	substantiv:obestämd form singularis, genitiv: 44
otts	substantiv:obestämd form pluralis, genitiv: 44
ilar	substantiv:obestämd form pluralis: 44
nas	substantiv:bestämd form singularis, genitiv: 44
ppa	substantiv:obestämd form singularis: 44
nds	egennamn: 44
ppas	substantiv:obestämd form singularis, genitiv: 44
é	substantiv:obestämd form singularis: 44
st	verb:supinum: 44
ära	adjektiv:bestämd form: 44
örde	verb:preteritum: 44
ära	adjektiv:pluralis: 44
asts	substantiv:obestämd form singularis, genitiv: 44
atts	substantiv:obestämd form singularis, genitiv: 44
elen	substantiv:bestämd form pluralis: 44
ogin	substantiv:bestämd form singularis: 44
rna	substantiv:bestämd form singularis: 44
lt	verb:perfekt particip, neutrum: 44
ppan	substantiv:bestämd form singularis: 44
ott	substantiv:obestämd form pluralis: 44
chen	substantiv:bestämd form singularis: 44
ätta	verb:infinitiv: 44
mpen	substantiv:bestämd form singularis: 44
ätt	substantiv:obestämd form singularis: 44
mes	substantiv:obestämd form singularis, genitiv: 44
ld	verb:perfekt particip, utrum: 43
lan	substantiv:obestämd form singularis: 43
isar	substantiv:obestämd form pluralis: 43
nda	adjektiv:pluralis: 43
pels	substantiv:obestämd form singularis, genitiv: 43
e	räkneord: 43
dbar	adjektiv:positiv utrum: 43
chs	substantiv:obestämd form singularis, genitiv: 43
ert	adjektiv:positiv neutrum: 43
olls	substantiv:obestämd form singularis, genitiv: 43
arn	substantiv:bestämd form singularis: 43
rsen	substantiv:bestämd form singularis: 43
kans	substantiv:obestämd form singularis, genitiv: 43
t	egennamn: 43
nd	egennamn: 43
rgen	substantiv:bestämd form singularis: 43
oder	substantiv:obestämd form pluralis: 43
am	substantiv:obestämd form singularis: 43
nda	adjektiv:bestämd form: 43
brik	substantiv:obestämd form singularis: 43
drat	verb:supinum: 43
sen	adjektiv:positiv utrum: 43
s	deponens:imperativ: 43
drar	substantiv:obestämd form pluralis: 43
sts	verb:supinum, passiv form: 43
sna	adjektiv:pluralis: 43
set	adjektiv:positiv neutrum: 43
ld	adjektiv:positiv utrum: 43
mmar	verb:presens: 43
ch	substantiv:obestämd form singularis: 43
te	adjektiv:maskulin: 43
sna	adjektiv:bestämd form: 43
urs	substantiv:obestämd form pluralis, genitiv: 43
xen	substantiv:bestämd form singularis: 43
mmat	verb:supinum: 43
inna	substantiv:obestämd form singularis: 42
män	substantiv:obestämd form pluralis: 42
ts	verb:preteritum, passiv form: 42
ädet	substantiv:bestämd form singularis: 42
its	substantiv:bestämd form singularis, genitiv: 42
it	substantiv:bestämd form singularis: 42
dds	substantiv:obestämd form singularis, genitiv: 42
yran	substantiv:bestämd form singularis: 42
llas	substantiv:obestämd form singularis, genitiv: 42
pera	verb:infinitiv: 42
arns	substantiv:bestämd form singularis, genitiv: 42
tt	adjektiv:positiv utrum: 42
js	verb:presens, passiv form: 42
ogi	substantiv:obestämd form singularis: 42
ut	substantiv:obestämd form singularis: 42
vlig	adjektiv:positiv utrum: 42
ie	substantiv:obestämd form singularis: 42
tret	substantiv:bestämd form singularis: 42
ppat	verb:supinum: 42
mäns	substantiv:obestämd form pluralis, genitiv: 42
ppar	verb:presens: 42
rren	substantiv:bestämd form singularis: 42
ur	substantiv:obestämd form pluralis: 42
gade	adjektiv:bestämd form: 42
llor	substantiv:obestämd form pluralis: 42
lla	substantiv:obestämd form singularis: 42
rka	verb:infinitiv: 42
pera	verb:imperativ: 42
å	verb:infinitiv: 42
t	verb:preteritum: 42
logi	substantiv:obestämd form singularis: 42
ies	substantiv:obestämd form singularis, genitiv: 42
gad	adjektiv:positiv utrum: 42
yras	substantiv:obestämd form singularis, genitiv: 42
är	adjektiv:positiv utrum: 42
dat	adjektiv:positiv neutrum: 41
kna	verb:infinitiv: 41
rska	substantiv:obestämd form singularis: 41
ppa	verb:imperativ: 41
deln	substantiv:bestämd form singularis: 41
knar	verb:presens: 41
gade	adjektiv:pluralis: 41
ppor	substantiv:obestämd form pluralis: 41
ård	substantiv:obestämd form singularis: 41
ikt	adjektiv:positiv neutrum: 41
gda	adjektiv:pluralis: 41
kna	verb:imperativ: 41
pel	substantiv:obestämd form singularis: 41
her	substantiv:obestämd form pluralis: 41
sats	substantiv:obestämd form singularis, genitiv: 41
ende	adjektiv:positiv neutrum: 41
mer	verb:presens: 41
ten	substantiv:obestämd form singularis: 41
ende	adjektiv:positiv utrum: 41
ber	substantiv:obestämd form pluralis: 41
llt	verb:supinum: 41
gat	adjektiv:positiv neutrum: 41
knat	verb:supinum: 41
d	verb:preteritum: 41
gda	adjektiv:bestämd form: 41
llde	verb:preteritum: 41
gger	verb:presens: 41
änt	adjektiv:positiv neutrum: 41
jde	verb:preteritum: 41
att	substantiv:obestämd form singularis: 41
os	substantiv:obestämd form singularis: 41
hers	substantiv:obestämd form pluralis, genitiv: 41
ntig	adjektiv:positiv utrum: 41
ess	substantiv:obestämd form singularis: 41
list	substantiv:obestämd form singularis: 41
års	substantiv:obestämd form singularis, genitiv: 41
bers	substantiv:obestämd form pluralis, genitiv: 41
dad	adjektiv:positiv utrum: 40
rg	substantiv:obestämd form singularis: 40
sel	substantiv:obestämd form singularis: 40
ess	substantiv:obestämd form singularis, genitiv: 40
unds	substantiv:obestämd form singularis, genitiv: 40
ört	verb:supinum: 40
um	substantiv:obestämd form pluralis: 40
tlös	adjektiv:positiv utrum: 40
rvs	substantiv:obestämd form singularis, genitiv: 40
eisk	adjektiv:positiv utrum: 40
ans	egennamn: 40
gång	substantiv:obestämd form singularis: 40
ack	substantiv:obestämd form singularis: 40
ende	adjektiv:bestämd form: 40
rrs	substantiv:obestämd form singularis, genitiv: 40
nka	verb:infinitiv: 40
mma	verb:imperativ: 40
cken	substantiv:obestämd form pluralis: 40
dade	adjektiv:bestämd form: 40
sels	substantiv:obestämd form singularis, genitiv: 40
dade	adjektiv:pluralis: 40
lmen	substantiv:bestämd form singularis: 40
nat	adjektiv:positiv neutrum: 39
og	verb:preteritum: 39
bben	substantiv:bestämd form singularis: 39
tals	substantiv:obestämd form pluralis, genitiv: 39
ativ	adjektiv:positiv utrum: 39
etes	substantiv:obestämd form singularis, genitiv: 39
l	egennamn: 39
ngas	verb:infinitiv, passiv form: 39
avs	substantiv:obestämd form singularis, genitiv: 39
mis	substantiv:obestämd form singularis, genitiv: 39
sset	substantiv:bestämd form singularis: 39
as	substantiv:obestämd form pluralis, genitiv: 39
ak	substantiv:obestämd form singularis: 39
år	substantiv:obestämd form singularis: 39
de	verb:supinum, passiv form: 39
ende	adjektiv:pluralis: 39
gget	substantiv:bestämd form singularis: 39
alla	verb:infinitiv: 39
agit	verb:supinum: 39
e	verb:supinum, passiv form: 39
iser	substantiv:obestämd form pluralis: 39
ggig	adjektiv:positiv utrum: 39
oll	substantiv:obestämd form singularis: 39
gd	adjektiv:positiv utrum: 39
skig	adjektiv:positiv utrum: 39
kan	substantiv:obestämd form singularis: 39
es	verb:infinitiv, passiv form: 39
tal	substantiv:obestämd form pluralis: 39
stas	verb:infinitiv, passiv form: 39
ris	substantiv:obestämd form singularis: 39
mmor	substantiv:obestämd form pluralis: 39
cker	substantiv:obestämd form pluralis: 39
vit	verb:supinum: 38
cher	substantiv:obestämd form pluralis: 38
gn	substantiv:obestämd form singularis: 38
ngat	verb:supinum: 38
lter	substantiv:obestämd form pluralis: 38
mare	substantiv:obestämd form pluralis: 38
bar	substantiv:obestämd form pluralis: 38
ggs	verb:presens, passiv form: 38
y	substantiv:obestämd form singularis: 38
enta	adjektiv:bestämd form: 38
sta	adjektiv:pluralis: 38
cer	substantiv:obestämd form singularis: 38
pper	substantiv:obestämd form pluralis: 38
nd	adjektiv:positiv utrum: 38
ger	substantiv:obestämd form singularis: 38
ong	substantiv:obestämd form singularis: 38
ade	verb:supinum, passiv form: 38
enta	adjektiv:pluralis: 38
bars	substantiv:obestämd form pluralis, genitiv: 38
sats	substantiv:obestämd form singularis: 38
ådet	substantiv:bestämd form singularis: 38
na	egennamn: 38
at	verb:preteritum, passiv form: 38
nde	verb:preteritum: 38
örts	verb:supinum, passiv form: 38
nad	adjektiv:positiv utrum: 38
ums	substantiv:obestämd form pluralis, genitiv: 38
ssa	verb:infinitiv: 38
gers	substantiv:obestämd form singularis, genitiv: 38
ngar	verb:presens: 38
rs	substantiv:obestämd form singularis: 38
nte	adjektiv:komparativ: 38
ops	substantiv:obestämd form singularis, genitiv: 38
nade	adjektiv:pluralis: 38
mare	substantiv:obestämd form singularis: 38
cers	substantiv:obestämd form singularis, genitiv: 38
nade	adjektiv:bestämd form: 38
rans	substantiv:obestämd form singularis, genitiv: 38
ent	adjektiv:positiv utrum: 38
året	substantiv:bestämd form singularis: 38
ad	verb:infinitiv, passiv form: 38
ssar	verb:presens: 37
fall	substantiv:obestämd form singularis: 37
ler	substantiv:obestämd form singularis: 37
apen	substantiv:bestämd form singularis: 37
lers	substantiv:obestämd form singularis, genitiv: 37
ssa	verb:imperativ: 37
ftig	adjektiv:positiv utrum: 37
nga	verb:imperativ: 37
fot	substantiv:obestämd form singularis: 37
gnen	substantiv:bestämd form singularis: 37
fots	substantiv:obestämd form singularis, genitiv: 37
ast	substantiv:obestämd form singularis: 37
års	substantiv:obestämd form pluralis, genitiv: 37
ia	substantiv:obestämd form singularis: 37
alts	substantiv:obestämd form singularis, genitiv: 37
ftet	substantiv:bestämd form singularis: 37
mi	substantiv:obestämd form singularis: 37
äcks	substantiv:obestämd form singularis, genitiv: 37
olog	substantiv:obestämd form singularis: 37
ians	substantiv:bestämd form singularis, genitiv: 37
ongs	substantiv:obestämd form singularis, genitiv: 37
arns	substantiv:obestämd form singularis, genitiv: 37
ålet	substantiv:bestämd form singularis: 37
ias	substantiv:obestämd form singularis, genitiv: 37
iva	verb:infinitiv: 37
ers	egennamn: 37
ika	adjektiv:bestämd form: 37
ssat	verb:supinum: 37
iven	substantiv:bestämd form pluralis: 37
yra	substantiv:obestämd form singularis: 37
slag	substantiv:obestämd form singularis: 37
k	verb:preteritum: 37
rser	substantiv:obestämd form pluralis: 37
nns	substantiv:obestämd form singularis, genitiv: 37
alls	substantiv:obestämd form pluralis, genitiv: 36
mats	verb:supinum, passiv form: 36
örda	verb:perfekt particip, plural: 36
und	substantiv:obestämd form singularis: 36
dlet	substantiv:bestämd form singularis: 36
åren	substantiv:bestämd form pluralis: 36
nals	substantiv:obestämd form singularis, genitiv: 36
st	adverb: 36
lats	substantiv:obestämd form singularis: 36
älla	verb:infinitiv: 36
jdes	verb:preteritum, passiv form: 36
rgs	egennamn: 36
nal	substantiv:obestämd form singularis: 36
lens	substantiv:obestämd form pluralis, genitiv: 36
rg	egennamn: 36
len	substantiv:obestämd form pluralis: 36
me	substantiv:obestämd form singularis: 36
kisk	adjektiv:positiv utrum: 36
an	egennamn: 36
åns	substantiv:bestämd form singularis, genitiv: 36
udet	substantiv:bestämd form singularis: 36
lms	substantiv:obestämd form singularis, genitiv: 36
bbar	substantiv:obestämd form pluralis: 36
ngen	substantiv:bestämd form pluralis: 36
ner	verb:presens: 36
ttad	verb:perfekt particip, utrum: 36
lena	substantiv:bestämd form pluralis: 36
ivs	substantiv:obestämd form pluralis, genitiv: 36
ttat	verb:perfekt particip, neutrum: 36
dlös	adjektiv:positiv utrum: 36
angs	substantiv:obestämd form singularis, genitiv: 36
iens	egennamn: 36
ärds	substantiv:obestämd form singularis, genitiv: 36
rder	substantiv:obestämd form pluralis: 36
ttar	substantiv:obestämd form pluralis: 36
ika	adjektiv:pluralis: 36
ssen	substantiv:bestämd form pluralis: 36
lit	verb:supinum: 36
yror	substantiv:obestämd form pluralis: 36
umet	substantiv:bestämd form singularis: 36
ngs	substantiv:obestämd form pluralis, genitiv: 36
uks	substantiv:obestämd form singularis, genitiv: 36
å	verb:imperativ: 36
ete	substantiv:obestämd form singularis: 36
även	substantiv:bestämd form singularis: 36
opps	substantiv:obestämd form pluralis, genitiv: 36
eds	substantiv:obestämd form singularis, genitiv: 35
ålen	substantiv:bestämd form pluralis: 35
gde	verb:preteritum: 35
per	verb:presens: 35
ssan	substantiv:bestämd form singularis: 35
tits	verb:supinum, passiv form: 35
mins	substantiv:bestämd form singularis, genitiv: 35
jts	verb:supinum, passiv form: 35
ttes	verb:preteritum, passiv form: 35
icer	substantiv:obestämd form singularis: 35
nnet	substantiv:bestämd form singularis: 35
ang	substantiv:obestämd form singularis: 35
ien	egennamn: 35
nska	substantiv:obestämd form singularis: 35
mas	verb:presens, passiv form: 35
mpas	substantiv:obestämd form singularis, genitiv: 35
mpa	substantiv:obestämd form singularis: 35
ng	substantiv:obestämd form pluralis: 35
mpan	substantiv:bestämd form singularis: 35
ssas	substantiv:obestämd form singularis, genitiv: 35
ms	egennamn: 35
ån	substantiv:bestämd form singularis: 35
ende	substantiv:obestämd form singularis: 35
ans	substantiv:obestämd form pluralis, genitiv: 35
ssa	substantiv:obestämd form singularis: 35
ian	substantiv:bestämd form singularis: 35
iv	substantiv:obestämd form pluralis: 35
iset	substantiv:bestämd form singularis: 35
vats	verb:supinum, passiv form: 35
far	verb:presens: 35
min	substantiv:bestämd form singularis: 35
st	adjektiv:positiv utrum: 35
bbs	substantiv:obestämd form singularis, genitiv: 35
ivit	verb:supinum: 35
cern	substantiv:bestämd form singularis: 35
ikts	substantiv:obestämd form singularis, genitiv: 35
rast	adjektiv:superlativ: 34
lett	substantiv:obestämd form singularis: 34
ik	adjektiv:positiv utrum: 34
stem	substantiv:obestämd form singularis: 34
elar	substantiv:obestämd form pluralis: 34
ant	adjektiv:positiv utrum: 34
anta	adjektiv:bestämd form: 34
ävar	substantiv:obestämd form pluralis: 34
ssor	substantiv:obestämd form pluralis: 34
an	substantiv:obestämd form pluralis: 34
atör	substantiv:obestämd form singularis: 34
arn	substantiv:obestämd form singularis: 34
rare	adjektiv:komparativ: 34
rrar	substantiv:obestämd form pluralis: 34
stas	verb:presens, passiv form: 34
uk	substantiv:obestämd form singularis: 34
osen	substantiv:bestämd form singularis: 34
all	substantiv:obestämd form pluralis: 34
tem	substantiv:obestämd form singularis: 34
anta	adjektiv:pluralis: 34
yns	substantiv:bestämd form singularis, genitiv: 34
fera	verb:infinitiv: 34
tems	substantiv:obestämd form singularis, genitiv: 34
da	adjektiv:positiv neutrum: 34
äkts	substantiv:obestämd form singularis, genitiv: 34
omet	substantiv:bestämd form singularis: 34
gg	verb:imperativ: 34
ällt	verb:supinum: 34
fera	verb:imperativ: 34
apet	substantiv:bestämd form singularis: 34
ött	adjektiv:positiv neutrum: 34
son	egennamn: 34
jt	verb:supinum: 34
er	egennamn: 34
oks	substantiv:obestämd form singularis, genitiv: 34
åds	substantiv:obestämd form singularis, genitiv: 34
dit	verb:supinum: 34
uret	substantiv:bestämd form singularis: 34
me	adjektiv:maskulin: 34
opp	substantiv:obestämd form pluralis: 33
äck	substantiv:obestämd form singularis: 33
rnig	adjektiv:positiv utrum: 33
rags	substantiv:obestämd form singularis, genitiv: 33
llit	verb:supinum: 33
nn	substantiv:obestämd form singularis: 33
aven	substantiv:bestämd form singularis: 33
as	deponens:imperativ: 33
m	egennamn: 33
mpor	substantiv:obestämd form pluralis: 33
cker	verb:presens: 33
arns	substantiv:obestämd form pluralis, genitiv: 33
l	verb:preteritum: 33
stet	substantiv:bestämd form singularis: 33
sons	egennamn: 33
uera	verb:imperativ: 33
slag	substantiv:obestämd form pluralis: 33
ltet	substantiv:bestämd form singularis: 33
dast	adjektiv:superlativ: 33
e	adverb: 33
seln	substantiv:bestämd form singularis: 33
uera	verb:infinitiv: 33
åten	substantiv:bestämd form singularis: 33
utit	verb:supinum: 33
edel	substantiv:obestämd form pluralis: 33
upps	substantiv:obestämd form singularis, genitiv: 33
dare	adjektiv:komparativ: 33
år	substantiv:obestämd form pluralis: 33
ests	substantiv:obestämd form singularis, genitiv: 33
es	adverb: 33
uten	substantiv:bestämd form singularis: 33
esen	substantiv:bestämd form singularis: 33
dels	substantiv:obestämd form pluralis, genitiv: 33
ti	substantiv:obestämd form singularis: 33
ass	substantiv:obestämd form singularis: 33
del	substantiv:obestämd form pluralis: 33
lads	substantiv:obestämd form singularis, genitiv: 33
rkar	substantiv:obestämd form pluralis: 33
uren	substantiv:bestämd form pluralis: 33
agt	verb:supinum: 32
glar	verb:presens: 32
rhet	substantiv:obestämd form singularis: 32
ävs	substantiv:obestämd form singularis, genitiv: 32
ven	adjektiv:positiv utrum: 32
agts	verb:supinum, passiv form: 32
stem	substantiv:obestämd form pluralis: 32
tfri	adjektiv:positiv utrum: 32
mmas	verb:infinitiv, passiv form: 32
an	adverb: 32
åls	substantiv:obestämd form pluralis, genitiv: 32
tånd	substantiv:obestämd form singularis: 32
tren	substantiv:bestämd form pluralis: 32
s	verb:imperativ: 32
rags	substantiv:obestämd form pluralis, genitiv: 32
gla	verb:imperativ: 32
ager	verb:presens: 32
nges	substantiv:obestämd form singularis, genitiv: 32
and	egennamn: 32
vna	adjektiv:pluralis: 32
orms	substantiv:obestämd form singularis, genitiv: 32
glat	verb:supinum: 32
rkat	verb:supinum: 32
icka	substantiv:obestämd form singularis: 32
uds	substantiv:obestämd form pluralis, genitiv: 32
j	verb:imperativ: 32
ålen	substantiv:bestämd form singularis: 32
adet	substantiv:bestämd form singularis: 32
åd	substantiv:obestämd form singularis: 32
ands	egennamn: 32
es	substantiv:obestämd form singularis: 32
tems	substantiv:obestämd form pluralis, genitiv: 32
vs	verb:presens, passiv form: 32
ålig	adjektiv:positiv utrum: 32
ärd	substantiv:obestämd form singularis: 32
yn	substantiv:bestämd form singularis: 32
odig	adjektiv:positiv utrum: 32
ånd	substantiv:obestämd form singularis: 32
lks	substantiv:obestämd form singularis, genitiv: 32
åg	substantiv:obestämd form singularis: 32
örd	verb:perfekt particip, utrum: 32
ll	verb:preteritum: 32
rum	substantiv:obestämd form singularis: 32
rkar	verb:presens: 32
bete	substantiv:obestämd form singularis: 32
vet	adjektiv:positiv neutrum: 32
rtet	substantiv:bestämd form singularis: 32
oms	substantiv:obestämd form pluralis, genitiv: 32
vna	adjektiv:bestämd form: 32
dlen	substantiv:bestämd form pluralis: 32
er	adverb: 32
ågs	substantiv:obestämd form singularis, genitiv: 32
tos	substantiv:obestämd form singularis, genitiv: 32
drag	substantiv:obestämd form singularis: 32
llts	verb:supinum, passiv form: 32
omen	substantiv:bestämd form pluralis: 32
gla	verb:infinitiv: 32
v	verb:preteritum: 32
ass	substantiv:obestämd form singularis, genitiv: 32
ört	verb:perfekt particip, neutrum: 32
ekts	substantiv:obestämd form singularis, genitiv: 32
tem	substantiv:obestämd form pluralis: 32
enet	substantiv:bestämd form singularis: 32
rag	substantiv:obestämd form singularis: 32
åtts	verb:supinum, passiv form: 32
mp	substantiv:obestämd form singularis: 32
agas	verb:infinitiv, passiv form: 32
oken	substantiv:bestämd form singularis: 32
ckes	substantiv:obestämd form singularis, genitiv: 31
icks	substantiv:obestämd form singularis, genitiv: 31
m	adverb: 31
fat	verb:supinum: 31
rums	substantiv:obestämd form singularis, genitiv: 31
fa	verb:imperativ: 31
mers	substantiv:obestämd form singularis, genitiv: 31
äv	substantiv:obestämd form singularis: 31
lad	substantiv:obestämd form singularis: 31
drag	substantiv:obestämd form pluralis: 31
nt	verb:supinum: 31
sson	egennamn: 31
gnar	substantiv:obestämd form pluralis: 31
ands	substantiv:obestämd form pluralis, genitiv: 31
nst	substantiv:obestämd form singularis: 31
ånds	substantiv:obestämd form singularis, genitiv: 31
mmer	verb:presens: 31
ud	substantiv:obestämd form pluralis: 31
vers	substantiv:obestämd form singularis, genitiv: 31
aser	substantiv:obestämd form pluralis: 31
anas	substantiv:obestämd form singularis, genitiv: 31
visk	adjektiv:positiv utrum: 31
ages	substantiv:obestämd form singularis, genitiv: 31
om	substantiv:obestämd form pluralis: 31
anet	substantiv:bestämd form singularis: 31
agda	verb:perfekt particip, plural: 31
öll	verb:preteritum: 31
rag	substantiv:obestämd form pluralis: 31
ken	substantiv:obestämd form singularis: 31
apps	substantiv:obestämd form singularis, genitiv: 31
syra	substantiv:obestämd form singularis: 31
nsts	substantiv:obestämd form singularis, genitiv: 31
fa	verb:infinitiv: 31
rätt	substantiv:obestämd form singularis: 31
eden	substantiv:bestämd form singularis: 31
sta	verb:perfekt particip, plural: 31
osts	substantiv:obestämd form singularis, genitiv: 31
ansk	adjektiv:positiv utrum: 31
rams	substantiv:obestämd form singularis, genitiv: 31
ärda	adjektiv:bestämd form: 31
rist	substantiv:obestämd form singularis: 31
cke	substantiv:obestämd form singularis: 31
fall	substantiv:obestämd form pluralis: 31
ed	substantiv:obestämd form singularis: 31
fade	verb:preteritum: 31
ärda	adjektiv:pluralis: 31
kos	substantiv:obestämd form singularis, genitiv: 31
å	substantiv:obestämd form singularis: 31
vits	verb:supinum, passiv form: 31
iors	substantiv:obestämd form pluralis, genitiv: 31
nge	substantiv:obestämd form singularis: 31
orm	substantiv:obestämd form singularis: 31
ivas	verb:infinitiv, passiv form: 31
dd	substantiv:obestämd form singularis: 31
ilds	substantiv:obestämd form singularis, genitiv: 31
v	verb:imperativ: 31
ekt	substantiv:obestämd form singularis: 31
vas	verb:presens, passiv form: 31
kens	substantiv:obestämd form singularis, genitiv: 31
äkt	substantiv:obestämd form singularis: 31
ogs	verb:preteritum, passiv form: 31
agen	verb:perfekt particip, utrum: 30
mer	substantiv:obestämd form singularis: 30
lken	substantiv:bestämd form singularis: 30
vs	verb:preteritum, passiv form: 30
ljas	substantiv:obestämd form singularis, genitiv: 30
ljen	substantiv:bestämd form singularis: 30
doms	substantiv:obestämd form singularis, genitiv: 30
rit	substantiv:bestämd form singularis: 30
tet	verb:perfekt particip, neutrum: 30
jade	verb:preteritum: 30
nens	substantiv:obestämd form pluralis, genitiv: 30
rits	substantiv:bestämd form singularis, genitiv: 30
rka	verb:imperativ: 30
dom	substantiv:obestämd form singularis: 30
rts	substantiv:obestämd form pluralis, genitiv: 30
rare	substantiv:obestämd form pluralis, genitiv: 30
xets	substantiv:bestämd form singularis, genitiv: 30
jare	substantiv:obestämd form pluralis: 30
ådig	adjektiv:positiv utrum: 30
ål	substantiv:obestämd form pluralis: 30
äret	substantiv:bestämd form singularis: 30
ckas	verb:presens, passiv form: 30
arts	substantiv:obestämd form singularis, genitiv: 30
re	substantiv:obestämd form pluralis, genitiv: 30
bild	substantiv:obestämd form singularis: 30
ild	substantiv:obestämd form singularis: 30
ände	verb:preteritum: 30
lm	substantiv:obestämd form singularis: 30
vävs	substantiv:obestämd form singularis, genitiv: 30
rv	substantiv:obestämd form singularis: 30
tags	substantiv:obestämd form singularis, genitiv: 30
tags	substantiv:obestämd form pluralis, genitiv: 30
väv	substantiv:obestämd form singularis: 30
arn	substantiv:obestämd form pluralis: 30
fel	substantiv:obestämd form singularis: 30
are	substantiv:obestämd form pluralis, genitiv: 30
äder	substantiv:obestämd form pluralis: 30
ten	verb:perfekt particip, utrum: 30
agna	verb:perfekt particip, plural: 30
jare	substantiv:obestämd form singularis: 30
alt	substantiv:obestämd form singularis: 30
rten	substantiv:bestämd form pluralis: 30
e	substantiv:obestämd form pluralis, genitiv: 30
ros	substantiv:obestämd form singularis, genitiv: 30
ljan	substantiv:bestämd form singularis: 30
av	substantiv:obestämd form singularis: 30
tna	verb:perfekt particip, plural: 30
fels	substantiv:obestämd form singularis, genitiv: 30
tier	substantiv:obestämd form pluralis: 30
ndan	substantiv:bestämd form singularis: 30
tag	substantiv:obestämd form singularis: 30
olar	substantiv:obestämd form pluralis: 30
ågan	substantiv:bestämd form singularis: 30
ller	substantiv:obestämd form singularis: 29
erit	substantiv:bestämd form singularis: 29
jar	verb:presens: 29
sare	adjektiv:komparativ: 29
fis	substantiv:obestämd form singularis, genitiv: 29
äll	verb:imperativ: 29
stid	substantiv:obestämd form singularis: 29
iga	verb:infinitiv: 29
rr	substantiv:obestämd form singularis: 29
op	substantiv:obestämd form singularis: 29
anor	substantiv:obestämd form pluralis: 29
lj	substantiv:obestämd form singularis: 29
iver	verb:presens: 29
äcka	verb:infinitiv: 29
agd	verb:perfekt particip, utrum: 29
lja	substantiv:obestämd form singularis: 29
tag	substantiv:obestämd form pluralis: 29
uden	substantiv:bestämd form pluralis: 29
sast	adjektiv:superlativ: 29
stat	verb:perfekt particip, neutrum: 29
llda	verb:perfekt particip, plural: 29
n	verb:imperativ: 29
ären	substantiv:bestämd form pluralis: 29
ånet	substantiv:bestämd form singularis: 29
llt	verb:perfekt particip, neutrum: 29
mme	adjektiv:maskulin: 29
ckt	verb:supinum: 29
nena	substantiv:bestämd form pluralis: 29
edda	verb:perfekt particip, plural: 29
ljs	substantiv:obestämd form singularis, genitiv: 29
anan	substantiv:bestämd form singularis: 29
nen	substantiv:obestämd form pluralis: 29
aget	verb:perfekt particip, neutrum: 29
ior	substantiv:obestämd form pluralis: 29
agt	verb:perfekt particip, neutrum: 29
rven	substantiv:bestämd form singularis: 29
lld	verb:perfekt particip, utrum: 29
land	egennamn: 29
atta	substantiv:obestämd form singularis: 29
nis	substantiv:obestämd form singularis, genitiv: 29
and	substantiv:obestämd form pluralis: 29
ds	verb:preteritum, passiv form: 29
ndel	substantiv:obestämd form singularis: 29
stad	verb:perfekt particip, utrum: 29
lige	adjektiv:komparativ: 29
ärd	adjektiv:positiv utrum: 29
eter	substantiv:obestämd form singularis: 29
ågas	substantiv:obestämd form singularis, genitiv: 29
öret	substantiv:bestämd form singularis: 29
ins	egennamn: 29
pels	substantiv:obestämd form pluralis, genitiv: 29
ös	substantiv:obestämd form singularis, genitiv: 29
ckte	verb:preteritum: 29
ikt	substantiv:obestämd form singularis: 29
upp	substantiv:obestämd form singularis: 29
ängs	substantiv:obestämd form singularis, genitiv: 29
ljer	substantiv:obestämd form pluralis: 29
jat	verb:supinum: 29
eten	substantiv:obestämd form pluralis: 29
äggs	substantiv:obestämd form singularis, genitiv: 29
oler	substantiv:obestämd form pluralis: 29
nnas	verb:infinitiv, passiv form: 29
dden	substantiv:bestämd form singularis: 28
föra	verb:infinitiv: 28
vna	verb:perfekt particip, plural: 28
tter	verb:presens: 28
aden	substantiv:bestämd form pluralis: 28
mad	verb:perfekt particip, utrum: 28
jda	verb:perfekt particip, plural: 28
ggar	verb:presens: 28
vet	verb:perfekt particip, neutrum: 28
åers	substantiv:obestämd form pluralis, genitiv: 28
nger	verb:presens: 28
llas	verb:presens, passiv form: 28
mat	verb:perfekt particip, neutrum: 28
ggat	verb:supinum: 28
ägga	verb:infinitiv: 28
rals	substantiv:obestämd form singularis, genitiv: 28
lja	verb:infinitiv: 28
a	substantiv:obestämd form pluralis: 28
ilt	adjektiv:positiv neutrum: 28
mpar	substantiv:obestämd form pluralis: 28
ram	substantiv:obestämd form singularis: 28
ktet	substantiv:bestämd form singularis: 28
äder	substantiv:obestämd form singularis: 28
åns	substantiv:obestämd form singularis, genitiv: 28
ärs	substantiv:obestämd form pluralis, genitiv: 28
ycks	substantiv:obestämd form singularis, genitiv: 28
ssal	substantiv:obestämd form singularis: 28
ggen	substantiv:bestämd form pluralis: 28
made	verb:perfekt particip, plural: 28
xet	substantiv:bestämd form singularis: 28
pel	substantiv:obestämd form pluralis: 28
ndas	substantiv:obestämd form singularis, genitiv: 28
in	egennamn: 28
rt	substantiv:obestämd form pluralis: 28
orts	substantiv:obestämd form pluralis, genitiv: 28
ivet	adjektiv:positiv neutrum: 28
smer	substantiv:obestämd form pluralis: 28
fi	substantiv:obestämd form singularis: 28
fört	verb:supinum: 28
åns	substantiv:obestämd form pluralis, genitiv: 28
xars	substantiv:obestämd form pluralis, genitiv: 28
ivna	adjektiv:pluralis: 28
ok	substantiv:obestämd form singularis: 28
iven	adjektiv:positiv utrum: 28
ias	egennamn: 28
åga	substantiv:obestämd form singularis: 28
afts	substantiv:obestämd form singularis, genitiv: 28
åts	substantiv:obestämd form singularis, genitiv: 28
ost	substantiv:obestämd form singularis: 28
ivna	adjektiv:bestämd form: 28
ödet	substantiv:bestämd form singularis: 28
ne	adjektiv:maskulin: 28
deri	substantiv:obestämd form singularis: 28
aret	substantiv:bestämd form singularis: 28
ral	substantiv:obestämd form singularis: 28
os	egennamn: 28
trig	adjektiv:positiv utrum: 28
tols	substantiv:obestämd form singularis, genitiv: 28
åer	substantiv:obestämd form pluralis: 28
ygs	substantiv:obestämd form singularis, genitiv: 28
shet	substantiv:obestämd form singularis: 28
age	substantiv:obestämd form singularis: 28
iers	substantiv:obestämd form singularis, genitiv: 27
nkt	substantiv:obestämd form singularis: 27
ovet	substantiv:bestämd form singularis: 27
rott	substantiv:obestämd form singularis: 27
stan	substantiv:bestämd form singularis: 27
nts	verb:supinum, passiv form: 27
ck	verb:preteritum: 27
tt	verb:perfekt particip, utrum: 27
teri	substantiv:obestämd form singularis: 27
rdar	verb:presens: 27
är	substantiv:obestämd form pluralis: 27
åtar	substantiv:obestämd form pluralis: 27
om	adverb: 27
klat	verb:supinum: 27
ages	verb:presens, passiv form: 27
de	räkneord: 27
plan	substantiv:obestämd form singularis: 27
eks	substantiv:obestämd form singularis, genitiv: 27
e	verb:infinitiv: 27
tiv	substantiv:obestämd form pluralis: 27
för	verb:imperativ: 27
ås	verb:infinitiv, passiv form: 27
aft	substantiv:obestämd form singularis: 27
gdes	verb:preteritum, passiv form: 27
ana	substantiv:obestämd form singularis: 27
yck	substantiv:obestämd form singularis: 27
rien	substantiv:bestämd form singularis: 27
tol	substantiv:obestämd form singularis: 27
ier	substantiv:obestämd form singularis: 27
toms	substantiv:obestämd form singularis, genitiv: 27
ädes	substantiv:obestämd form singularis, genitiv: 27
e	verb:imperativ: 27
to	substantiv:obestämd form singularis: 27
uta	verb:infinitiv: 27
ån	substantiv:obestämd form pluralis: 27
äde	substantiv:obestämd form singularis: 27
des	verb:presens, passiv form: 27
nkts	substantiv:obestämd form singularis, genitiv: 27
gden	substantiv:bestämd form singularis: 27
yget	substantiv:bestämd form singularis: 27
gga	verb:imperativ: 27
tots	substantiv:bestämd form singularis, genitiv: 27
för	verb:presens: 27
klar	verb:presens: 27
kort	substantiv:obestämd form singularis: 27
lmer	substantiv:obestämd form pluralis: 27
xar	substantiv:obestämd form pluralis: 27
rdat	verb:supinum: 27
tivs	substantiv:obestämd form pluralis, genitiv: 27
äggs	verb:presens, passiv form: 27
kla	verb:imperativ: 27
ven	verb:perfekt particip, utrum: 27
ats	substantiv:bestämd form singularis, genitiv: 27
ovs	substantiv:obestämd form singularis, genitiv: 27
ver	substantiv:obestämd form singularis: 27
kla	verb:infinitiv: 27
rda	verb:infinitiv: 27
gds	substantiv:obestämd form singularis, genitiv: 27
barn	substantiv:obestämd form pluralis: 26
tin	substantiv:bestämd form singularis: 26
ivna	verb:perfekt particip, plural: 26
ov	substantiv:obestämd form singularis: 26
rkas	verb:infinitiv, passiv form: 26
akat	verb:supinum: 26
dret	substantiv:bestämd form singularis: 26
ffa	verb:infinitiv: 26
vels	substantiv:obestämd form singularis, genitiv: 26
llen	substantiv:obestämd form pluralis: 26
stol	substantiv:obestämd form singularis: 26
kort	substantiv:obestämd form pluralis: 26
nda	substantiv:obestämd form singularis: 26
gier	substantiv:obestämd form pluralis: 26
ånen	substantiv:bestämd form pluralis: 26
tins	substantiv:bestämd form singularis, genitiv: 26
utas	verb:infinitiv, passiv form: 26
inga	verb:infinitiv: 26
bel	substantiv:obestämd form singularis: 26
alat	verb:supinum: 26
jbar	adjektiv:positiv utrum: 26
tta	verb:perfekt particip, plural: 26
kurs	substantiv:obestämd form singularis, genitiv: 26
ända	adjektiv:pluralis: 26
mde	verb:preteritum: 26
älls	substantiv:obestämd form singularis, genitiv: 26
åks	substantiv:obestämd form singularis, genitiv: 26
förs	verb:presens, passiv form: 26
ntor	substantiv:obestämd form pluralis: 26
rda	verb:imperativ: 26
usen	substantiv:bestämd form singularis: 26
ffa	verb:imperativ: 26
ända	adjektiv:bestämd form: 26
fin	substantiv:bestämd form singularis: 26
amps	substantiv:obestämd form singularis, genitiv: 26
barn	substantiv:obestämd form singularis: 26
nik	substantiv:obestämd form singularis: 26
ffs	substantiv:obestämd form singularis, genitiv: 26
ko	substantiv:obestämd form singularis: 26
ins	substantiv:obestämd form pluralis, genitiv: 26
ort	substantiv:obestämd form pluralis: 26
värt	adjektiv:positiv neutrum: 26
tom	substantiv:obestämd form singularis: 26
sch	substantiv:obestämd form singularis: 26
alar	verb:presens: 26
ndas	verb:infinitiv, passiv form: 26
niks	substantiv:obestämd form singularis, genitiv: 26
akar	verb:presens: 26
nske	adjektiv:komparativ: 26
orde	verb:preteritum: 26
iler	substantiv:obestämd form pluralis: 26
ck	verb:imperativ: 26
a	pronomen: 26
vde	verb:preteritum: 26
tot	substantiv:bestämd form singularis: 26
ndar	substantiv:obestämd form pluralis: 26
äng	substantiv:obestämd form singularis: 26
ägg	verb:imperativ: 26
ktor	substantiv:obestämd form singularis: 26
schs	substantiv:obestämd form singularis, genitiv: 26
rift	substantiv:obestämd form singularis: 26
lagt	verb:perfekt particip, neutrum: 26
lagd	verb:perfekt particip, utrum: 26
ndes	verb:preteritum, passiv form: 26
lägg	verb:imperativ: 26
ia	egennamn: 26
ffat	verb:supinum: 26
sman	substantiv:obestämd form singularis: 26
lagt	verb:supinum: 26
bels	substantiv:obestämd form singularis, genitiv: 26
ffar	verb:presens: 26
ån	substantiv:obestämd form singularis: 26
ida	adjektiv:bestämd form: 26
ivet	verb:perfekt particip, neutrum: 26
nnes	substantiv:obestämd form singularis, genitiv: 26
fins	substantiv:bestämd form singularis, genitiv: 26
stes	substantiv:obestämd form singularis, genitiv: 26
lfri	adjektiv:positiv utrum: 26
ås	verb:presens, passiv form: 26
st	verb:perfekt particip, utrum: 25
förd	verb:perfekt particip, utrum: 25
bbig	adjektiv:positiv utrum: 25
ibla	adjektiv:pluralis: 25
art	substantiv:obestämd form singularis: 25
nda	verb:perfekt particip, plural: 25
uken	substantiv:bestämd form singularis: 25
edd	verb:perfekt particip, utrum: 25
ästs	substantiv:obestämd form singularis, genitiv: 25
ians	substantiv:obestämd form singularis, genitiv: 25
isat	verb:supinum: 25
ibel	adjektiv:positiv utrum: 25
öds	substantiv:obestämd form singularis, genitiv: 25
spel	substantiv:obestämd form singularis: 25
öner	substantiv:obestämd form pluralis: 25
isar	verb:presens: 25
st	verb:perfekt particip, neutrum: 25
afi	substantiv:obestämd form singularis: 25
arer	substantiv:obestämd form pluralis: 25
älle	substantiv:obestämd form singularis: 25
ams	substantiv:obestämd form pluralis, genitiv: 25
unkt	substantiv:obestämd form singularis: 25
bigt	adjektiv:positiv neutrum: 25
afis	substantiv:obestämd form singularis, genitiv: 25
sdag	substantiv:obestämd form singularis: 25
ygen	substantiv:bestämd form pluralis: 25
uls	substantiv:obestämd form singularis, genitiv: 25
ägg	substantiv:obestämd form singularis: 25
band	substantiv:obestämd form pluralis: 25
rma	verb:infinitiv: 25
änd	adjektiv:positiv utrum: 25
ys	egennamn: 25
jurs	substantiv:obestämd form singularis, genitiv: 25
ara	verb:infinitiv: 25
fört	verb:perfekt particip, neutrum: 25
vel	substantiv:obestämd form singularis: 25
edig	adjektiv:positiv utrum: 25
nne	substantiv:obestämd form singularis: 25
bisk	adjektiv:positiv utrum: 25
ick	substantiv:obestämd form singularis: 25
råds	substantiv:obestämd form singularis, genitiv: 25
las	egennamn: 25
jons	substantiv:obestämd form singularis, genitiv: 25
tt	verb:imperativ: 25
urs	substantiv:obestämd form singularis: 25
ndat	verb:supinum: 25
tels	substantiv:obestämd form singularis, genitiv: 25
ndar	verb:presens: 25
mat	substantiv:obestämd form singularis: 25
big	adjektiv:positiv utrum: 25
isks	substantiv:obestämd form singularis, genitiv: 25
äden	substantiv:obestämd form pluralis: 25
band	substantiv:obestämd form singularis: 25
ett	verb:perfekt particip, neutrum: 25
ålar	substantiv:obestämd form pluralis: 25
värd	adjektiv:positiv utrum: 25
ads	substantiv:obestämd form pluralis, genitiv: 25
ngas	substantiv:obestämd form singularis, genitiv: 25
a	räkneord: 25
ting	substantiv:obestämd form singularis: 25
iven	verb:perfekt particip, utrum: 25
biga	adjektiv:pluralis: 25
est	substantiv:obestämd form singularis: 25
åk	substantiv:obestämd form singularis: 25
att	verb:supinum: 25
gård	substantiv:obestämd form singularis: 25
älls	verb:presens, passiv form: 25
yg	substantiv:obestämd form singularis: 25
ryck	substantiv:obestämd form singularis: 25
rafi	substantiv:obestämd form singularis: 25
biga	adjektiv:bestämd form: 25
ibla	adjektiv:bestämd form: 25
ort	verb:supinum: 25
mats	substantiv:obestämd form singularis, genitiv: 25
oven	substantiv:bestämd form pluralis: 25
vnad	substantiv:obestämd form singularis: 25
ste	substantiv:obestämd form singularis: 25
äns	substantiv:obestämd form singularis, genitiv: 25
ggs	substantiv:obestämd form pluralis, genitiv: 25
kons	substantiv:bestämd form singularis, genitiv: 24
ägs	substantiv:obestämd form singularis, genitiv: 24
mda	adjektiv:pluralis: 24
sla	verb:infinitiv: 24
thet	substantiv:obestämd form singularis: 24
app	substantiv:obestämd form singularis: 24
omer	substantiv:obestämd form pluralis: 24
tånd	substantiv:obestämd form pluralis: 24
tygs	substantiv:obestämd form singularis, genitiv: 24
ågor	substantiv:obestämd form pluralis: 24
ntan	substantiv:bestämd form singularis: 24
slar	verb:presens: 24
ånds	substantiv:obestämd form pluralis, genitiv: 24
mda	adjektiv:bestämd form: 24
åt	substantiv:obestämd form singularis: 24
ran	substantiv:obestämd form singularis: 24
älld	verb:perfekt particip, utrum: 24
jon	substantiv:obestämd form singularis: 24
atte	verb:preteritum: 24
ngas	verb:presens, passiv form: 24
nta	substantiv:obestämd form singularis: 24
ågen	substantiv:bestämd form singularis: 24
olig	adjektiv:positiv utrum: 24
nder	verb:presens: 24
lopp	substantiv:obestämd form singularis: 24
ägen	substantiv:bestämd form singularis: 24
arks	substantiv:obestämd form singularis, genitiv: 24
lk	substantiv:obestämd form singularis: 24
evs	substantiv:obestämd form singularis, genitiv: 24
arms	substantiv:obestämd form singularis, genitiv: 24
äg	substantiv:obestämd form singularis: 24
anen	substantiv:bestämd form pluralis: 24
tona	substantiv:bestämd form pluralis: 24
igat	verb:supinum: 24
nkar	verb:presens: 24
äll	substantiv:obestämd form singularis: 24
enar	substantiv:obestämd form pluralis: 24
iven	substantiv:bestämd form singularis: 24
atta	verb:imperativ: 24
asks	substantiv:obestämd form singularis, genitiv: 24
ntas	substantiv:obestämd form singularis, genitiv: 24
uns	substantiv:bestämd form singularis, genitiv: 24
nner	verb:presens: 24
gd	substantiv:obestämd form singularis: 24
dras	verb:presens, passiv form: 24
rkan	substantiv:bestämd form singularis: 24
ygs	substantiv:obestämd form pluralis, genitiv: 24
ljer	verb:presens: 24
tel	substantiv:obestämd form singularis: 24
rupp	substantiv:obestämd form singularis: 24
atta	verb:infinitiv: 24
råks	substantiv:obestämd form singularis, genitiv: 24
ad	substantiv:obestämd form pluralis: 24
form	substantiv:obestämd form singularis: 24
l	adverb: 24
arvs	substantiv:obestämd form singularis, genitiv: 24
ätet	substantiv:bestämd form singularis: 24
ätt	verb:imperativ: 24
rrat	verb:supinum: 24
sla	verb:imperativ: 24
ljas	verb:infinitiv, passiv form: 24
dras	verb:infinitiv, passiv form: 24
tism	substantiv:obestämd form singularis: 24
öts	verb:preteritum, passiv form: 24
nkat	verb:supinum: 24
d	adverb: 24
arar	verb:presens: 24
ånd	substantiv:obestämd form pluralis: 24
nde	räkneord: 24
nkel	substantiv:obestämd form singularis: 24
ngt	adjektiv:positiv neutrum: 24
arat	verb:supinum: 24
at	substantiv:bestämd form singularis: 24
ått	adjektiv:positiv neutrum: 24
llda	adjektiv:bestämd form: 24
rrar	verb:presens: 24
råd	substantiv:obestämd form singularis: 24
vat	adjektiv:positiv neutrum: 24
ppig	adjektiv:positiv utrum: 24
ukar	substantiv:obestämd form pluralis: 24
slat	verb:supinum: 24
stas	substantiv:obestämd form singularis, genitiv: 24
utet	substantiv:bestämd form singularis: 24
s	substantiv:bestämd form singularis: 24
md	adjektiv:positiv utrum: 24
dlar	substantiv:obestämd form pluralis: 24
tygs	substantiv:obestämd form pluralis, genitiv: 24
ällt	verb:perfekt particip, neutrum: 24
igar	verb:presens: 24
fta	verb:infinitiv: 24
llda	adjektiv:pluralis: 23
isa	verb:imperativ: 23
agen	adjektiv:positiv utrum: 23
tyg	substantiv:obestämd form singularis: 23
gram	substantiv:obestämd form singularis: 23
ckt	adjektiv:positiv neutrum: 23
kon	substantiv:bestämd form singularis: 23
sts	substantiv:obestämd form pluralis, genitiv: 23
mna	verb:infinitiv: 23
agna	adjektiv:pluralis: 23
ener	substantiv:obestämd form pluralis: 23
ja	verb:imperativ: 23
ås	substantiv:obestämd form singularis: 23
åket	substantiv:bestämd form singularis: 23
iga	verb:imperativ: 23
sten	substantiv:bestämd form pluralis: 23
gens	substantiv:obestämd form pluralis, genitiv: 23
eser	substantiv:obestämd form pluralis: 23
agna	adjektiv:bestämd form: 23
jt	verb:perfekt particip, neutrum: 23
ni	substantiv:obestämd form singularis: 23
äda	verb:infinitiv: 23
yg	substantiv:obestämd form pluralis: 23
isa	verb:infinitiv: 23
satt	verb:supinum: 23
ntar	verb:presens: 23
afin	substantiv:bestämd form singularis: 23
tons	substantiv:obestämd form pluralis, genitiv: 23
rmat	verb:supinum: 23
väg	substantiv:obestämd form singularis: 23
pte	verb:preteritum: 23
talt	adjektiv:positiv neutrum: 23
rum	substantiv:obestämd form pluralis: 23
tyg	substantiv:obestämd form pluralis: 23
tnad	substantiv:obestämd form singularis: 23
cks	verb:presens, passiv form: 23
rtas	substantiv:obestämd form singularis, genitiv: 23
rams	substantiv:obestämd form pluralis, genitiv: 23
jes	substantiv:obestämd form singularis, genitiv: 23
tsam	adjektiv:positiv utrum: 23
mål	substantiv:obestämd form singularis: 23
ört	adjektiv:positiv neutrum: 23
iern	substantiv:bestämd form singularis: 23
dlat	verb:supinum: 23
e	verb:presens, passiv form: 23
hera	verb:infinitiv: 23
nfri	adjektiv:positiv utrum: 23
rmar	verb:presens: 23
ända	verb:infinitiv: 23
am	substantiv:obestämd form pluralis: 23
nist	substantiv:obestämd form singularis: 23
ek	substantiv:obestämd form singularis: 23
ick	verb:preteritum: 23
ätt	verb:supinum: 23
aget	adjektiv:positiv neutrum: 23
gg	substantiv:obestämd form pluralis: 23
lld	adjektiv:positiv utrum: 23
sses	substantiv:obestämd form singularis, genitiv: 23
ves	verb:presens, passiv form: 23
nde	verb:presens, passiv form: 23
sse	substantiv:obestämd form singularis: 23
lkar	substantiv:obestämd form pluralis: 23
de	verb:presens, passiv form: 23
vat	verb:perfekt particip, neutrum: 23
tans	substantiv:obestämd form singularis, genitiv: 23
sta	substantiv:obestämd form singularis: 23
esas	substantiv:obestämd form singularis, genitiv: 23
bil	substantiv:obestämd form singularis: 23
kfri	adjektiv:positiv utrum: 23
afs	substantiv:obestämd form singularis, genitiv: 23
tsar	substantiv:obestämd form pluralis: 23
tes	verb:presens, passiv form: 23
öns	substantiv:obestämd form singularis, genitiv: 23
jur	substantiv:obestämd form singularis: 23
råk	substantiv:obestämd form singularis: 23
vade	verb:perfekt particip, plural: 23
täll	verb:imperativ: 23
ampa	substantiv:obestämd form singularis: 23
slan	substantiv:bestämd form singularis: 23
esan	substantiv:bestämd form singularis: 23
rott	substantiv:obestämd form pluralis: 23
vare	adjektiv:komparativ: 23
öt	verb:preteritum: 23
ägar	substantiv:obestämd form pluralis: 23
dlar	verb:presens: 23
ålla	verb:infinitiv: 23
bils	substantiv:obestämd form singularis, genitiv: 23
hera	verb:imperativ: 23
rra	verb:imperativ: 23
mnet	substantiv:bestämd form singularis: 23
jort	verb:supinum: 23
rma	verb:imperativ: 23
vad	verb:perfekt particip, utrum: 23
in	substantiv:obestämd form pluralis: 23
vast	adjektiv:superlativ: 23
rums	substantiv:obestämd form pluralis, genitiv: 23
ngan	substantiv:bestämd form singularis: 23
sätt	verb:imperativ: 23
jd	verb:perfekt particip, utrum: 23
nnat	verb:supinum: 23
dier	substantiv:obestämd form pluralis: 23
ton	substantiv:obestämd form pluralis: 23
rra	verb:infinitiv: 23
gder	substantiv:obestämd form pluralis: 23
egel	substantiv:obestämd form singularis: 23
nka	verb:imperativ: 23
vägs	substantiv:obestämd form singularis, genitiv: 23
ff	substantiv:obestämd form singularis: 23
kals	substantiv:obestämd form singularis, genitiv: 23
len	adjektiv:positiv utrum: 22
o	egennamn: 22
nier	substantiv:obestämd form pluralis: 22
ätt	adjektiv:positiv neutrum: 22
dda	verb:imperativ: 22
berg	egennamn: 22
teln	substantiv:bestämd form singularis: 22
ddar	verb:presens: 22
ram	substantiv:obestämd form pluralis: 22
anks	substantiv:obestämd form singularis, genitiv: 22
nins	substantiv:bestämd form singularis, genitiv: 22
tom	substantiv:obestämd form pluralis: 22
åget	substantiv:bestämd form singularis: 22
ress	substantiv:obestämd form singularis: 22
nga	substantiv:obestämd form singularis: 22
llat	verb:perfekt particip, neutrum: 22
jurs	substantiv:obestämd form pluralis, genitiv: 22
urar	substantiv:obestämd form pluralis: 22
änt	verb:supinum: 22
rta	substantiv:obestämd form singularis: 22
erna	substantiv:bestämd form singularis: 22
ltar	substantiv:obestämd form pluralis: 22
rium	substantiv:obestämd form singularis: 22
lopp	substantiv:obestämd form pluralis: 22
y	egennamn: 22
erg	egennamn: 22
kas	deponens:infinitiv: 22
veln	substantiv:bestämd form singularis: 22
toms	substantiv:obestämd form pluralis, genitiv: 22
gges	verb:presens, passiv form: 22
mat	adjektiv:positiv neutrum: 22
nta	verb:infinitiv: 22
ftat	verb:supinum: 22
atur	substantiv:obestämd form singularis: 22
fas	verb:presens, passiv form: 22
aras	substantiv:obestämd form singularis, genitiv: 22
gen	substantiv:obestämd form pluralis: 22
ress	substantiv:obestämd form singularis, genitiv: 22
inga	verb:imperativ: 22
nda	verb:imperativ: 22
sla	substantiv:obestämd form singularis: 22
ö	substantiv:obestämd form singularis: 22
ns	verb:presens, passiv form: 22
önen	substantiv:bestämd form singularis: 22
ske	adjektiv:maskulin: 22
fats	verb:supinum, passiv form: 22
alig	adjektiv:positiv utrum: 22
utet	verb:perfekt particip, neutrum: 22
bb	substantiv:obestämd form singularis: 22
gne	adjektiv:komparativ: 22
ljs	verb:presens, passiv form: 22
sket	substantiv:bestämd form singularis: 22
lret	substantiv:bestämd form singularis: 22
nell	adjektiv:positiv utrum: 22
ovs	substantiv:obestämd form pluralis, genitiv: 22
ila	adjektiv:pluralis: 22
ddat	verb:supinum: 22
dits	verb:supinum, passiv form: 22
ör	substantiv:obestämd form pluralis: 22
im	substantiv:obestämd form singularis: 22
nnar	verb:presens: 22
fas	verb:infinitiv, passiv form: 22
yrs	substantiv:obestämd form singularis, genitiv: 22
ergs	egennamn: 22
uten	verb:perfekt particip, utrum: 22
yr	substantiv:obestämd form singularis: 22
dda	verb:infinitiv: 22
llad	verb:perfekt particip, utrum: 22
eder	substantiv:obestämd form pluralis: 22
nlös	adjektiv:positiv utrum: 22
äckt	verb:supinum: 22
kal	substantiv:obestämd form singularis: 22
ian	substantiv:obestämd form singularis: 22
apen	substantiv:bestämd form pluralis: 22
akan	substantiv:bestämd form singularis: 22
ims	substantiv:obestämd form singularis, genitiv: 22
rna	adjektiv:bestämd form: 22
ftar	verb:presens: 22
slas	substantiv:obestämd form singularis, genitiv: 22
iell	adjektiv:positiv utrum: 22
nin	substantiv:bestämd form singularis: 22
gram	substantiv:obestämd form pluralis: 22
fta	verb:imperativ: 22
utna	verb:perfekt particip, plural: 22
göra	verb:infinitiv: 22
måls	substantiv:obestämd form singularis, genitiv: 22
tlar	substantiv:obestämd form pluralis: 22
rna	adjektiv:pluralis: 22
ul	substantiv:obestämd form singularis: 22
sker	substantiv:obestämd form pluralis: 22
örs	substantiv:obestämd form pluralis, genitiv: 22
isk	substantiv:obestämd form singularis: 22
ckts	verb:supinum, passiv form: 22
ila	adjektiv:bestämd form: 22
ret	adjektiv:positiv neutrum: 21
open	substantiv:bestämd form singularis: 21
ckad	verb:perfekt particip, utrum: 21
ttad	adjektiv:positiv utrum: 21
ätts	verb:presens, passiv form: 21
ckat	verb:perfekt particip, neutrum: 21
nt	verb:perfekt particip, neutrum: 21
arat	substantiv:obestämd form singularis: 21
amme	adjektiv:maskulin: 21
asig	adjektiv:positiv utrum: 21
vad	adjektiv:positiv utrum: 21
vade	adjektiv:pluralis: 21
tige	adjektiv:maskulin: 21
rls	substantiv:obestämd form singularis, genitiv: 21
aker	substantiv:obestämd form pluralis: 21
dla	verb:imperativ: 21
ida	adjektiv:positiv neutrum: 21
gör	verb:imperativ: 21
ala	verb:imperativ: 21
nsa	verb:infinitiv: 21
agt	adjektiv:positiv neutrum: 21
rrig	adjektiv:positiv utrum: 21
ktas	verb:infinitiv, passiv form: 21
esa	substantiv:obestämd form singularis: 21
åsen	substantiv:bestämd form singularis: 21
rala	adjektiv:bestämd form: 21
äs	substantiv:obestämd form singularis, genitiv: 21
taga	verb:infinitiv: 21
äste	verb:preteritum: 21
usna	adjektiv:pluralis: 21
alla	verb:imperativ: 21
rde	substantiv:obestämd form singularis: 21
nna	verb:imperativ: 21
made	adjektiv:pluralis: 21
vt	verb:supinum: 21
ngor	substantiv:obestämd form pluralis: 21
usen	adjektiv:positiv utrum: 21
ndra	verb:infinitiv: 21
rtor	substantiv:obestämd form pluralis: 21
il	adjektiv:positiv utrum: 21
yren	substantiv:bestämd form singularis: 21
enen	substantiv:bestämd form pluralis: 21
spel	substantiv:obestämd form pluralis: 21
oren	substantiv:bestämd form singularis: 21
utet	adjektiv:positiv neutrum: 21
smän	substantiv:obestämd form pluralis: 21
utna	adjektiv:pluralis: 21
tal	adjektiv:positiv utrum: 21
uset	adjektiv:positiv neutrum: 21
vals	substantiv:obestämd form singularis, genitiv: 21
tts	verb:presens, passiv form: 21
öts	substantiv:obestämd form singularis, genitiv: 21
rtan	substantiv:bestämd form singularis: 21
open	substantiv:bestämd form pluralis: 21
rkes	substantiv:obestämd form singularis, genitiv: 21
odet	substantiv:bestämd form singularis: 21
st	substantiv:obestämd form pluralis: 21
ljor	substantiv:obestämd form pluralis: 21
etat	verb:supinum: 21
ktas	verb:presens, passiv form: 21
djur	substantiv:obestämd form pluralis: 21
vade	adjektiv:bestämd form: 21
omar	substantiv:obestämd form pluralis: 21
ries	substantiv:obestämd form singularis, genitiv: 21
jus	substantiv:obestämd form singularis, genitiv: 21
nta	verb:imperativ: 21
mmer	substantiv:obestämd form singularis: 21
dige	adjektiv:maskulin: 21
esor	substantiv:obestämd form pluralis: 21
ön	substantiv:obestämd form singularis: 21
tog	verb:preteritum: 21
utna	adjektiv:bestämd form: 21
orts	verb:supinum, passiv form: 21
us	egennamn: 21
ralt	adjektiv:positiv neutrum: 21
ett	adjektiv:positiv neutrum: 21
uten	substantiv:bestämd form pluralis: 21
ark	substantiv:obestämd form singularis: 21
aran	substantiv:bestämd form singularis: 21
resa	substantiv:obestämd form singularis: 21
jur	substantiv:obestämd form pluralis: 21
öd	substantiv:obestämd form singularis: 21
uter	verb:presens: 21
usna	adjektiv:bestämd form: 21
rikt	adjektiv:positiv neutrum: 21
ttat	adjektiv:positiv neutrum: 21
ddet	substantiv:bestämd form singularis: 21
ppas	verb:infinitiv, passiv form: 21
nkt	adjektiv:positiv neutrum: 21
rtar	verb:presens: 21
ars	egennamn: 21
går	verb:presens: 21
uten	adjektiv:positiv utrum: 21
änts	verb:supinum, passiv form: 21
djur	substantiv:obestämd form singularis: 21
pt	verb:supinum: 21
räde	substantiv:obestämd form singularis: 21
atts	verb:supinum, passiv form: 21
gått	verb:supinum: 21
asta	verb:infinitiv: 21
dla	verb:infinitiv: 21
mpa	verb:infinitiv: 21
n	substantiv:obestämd form singularis, genitiv: 21
gick	verb:preteritum: 21
asta	verb:imperativ: 21
made	adjektiv:bestämd form: 21
n	räkneord: 21
rmer	substantiv:obestämd form pluralis: 21
tala	adjektiv:pluralis: 21
tala	adjektiv:bestämd form: 21
elat	verb:supinum: 21
let	adjektiv:positiv neutrum: 21
pråk	substantiv:obestämd form singularis: 21
ngel	substantiv:obestämd form singularis: 21
mad	adjektiv:positiv utrum: 21
ara	verb:imperativ: 21
je	substantiv:obestämd form singularis: 21
amen	substantiv:bestämd form singularis: 21
afen	substantiv:bestämd form singularis: 21
ks	verb:preteritum, passiv form: 21
rala	adjektiv:pluralis: 21
re	adjektiv:maskulin: 21
icka	verb:infinitiv: 21
ala	verb:infinitiv: 21
öten	substantiv:bestämd form singularis: 21
rta	verb:infinitiv: 20
rnen	substantiv:bestämd form singularis: 20
ända	verb:perfekt particip, plural: 20
åkig	adjektiv:positiv utrum: 20
ören	substantiv:bestämd form pluralis: 20
irs	substantiv:obestämd form singularis, genitiv: 20
aper	substantiv:obestämd form pluralis: 20
ådan	substantiv:bestämd form singularis: 20
lvs	substantiv:obestämd form singularis, genitiv: 20
färs	substantiv:obestämd form singularis, genitiv: 20
ljus	substantiv:obestämd form singularis, genitiv: 20
ågen	substantiv:bestämd form pluralis: 20
mnar	verb:presens: 20
mns	substantiv:obestämd form singularis, genitiv: 20
afer	substantiv:obestämd form pluralis: 20
xeln	substantiv:bestämd form singularis: 20
lle	adjektiv:maskulin: 20
mt	verb:supinum: 20
opet	substantiv:bestämd form singularis: 20
bat	verb:supinum: 20
kott	substantiv:obestämd form singularis: 20
ps	verb:presens, passiv form: 20
lna	adjektiv:pluralis: 20
vts	verb:supinum, passiv form: 20
umen	substantiv:bestämd form pluralis: 20
ällt	adjektiv:positiv neutrum: 20
färd	substantiv:obestämd form singularis: 20
xels	substantiv:obestämd form singularis, genitiv: 20
ikan	substantiv:bestämd form singularis: 20
rken	substantiv:obestämd form pluralis: 20
amp	substantiv:obestämd form singularis: 20
vdes	verb:preteritum, passiv form: 20
bar	verb:presens: 20
tter	substantiv:obestämd form singularis: 20
rke	substantiv:obestämd form singularis: 20
att	adjektiv:positiv neutrum: 20
iren	substantiv:bestämd form singularis: 20
oret	substantiv:bestämd form singularis: 20
vlar	substantiv:obestämd form pluralis: 20
rta	verb:imperativ: 20
elar	verb:presens: 20
ov	substantiv:obestämd form pluralis: 20
uter	substantiv:obestämd form pluralis: 20
rons	substantiv:bestämd form singularis, genitiv: 20
xts	substantiv:obestämd form singularis, genitiv: 20
ren	adjektiv:positiv utrum: 20
rtig	adjektiv:positiv utrum: 20
ndra	verb:imperativ: 20
rika	adjektiv:bestämd form: 20
dhet	substantiv:obestämd form singularis: 20
ämt	adjektiv:positiv neutrum: 20
acka	verb:infinitiv: 20
inas	egennamn: 20
ckt	verb:perfekt particip, utrum: 20
mpat	verb:supinum: 20
rika	adjektiv:pluralis: 20
ljus	substantiv:obestämd form singularis: 20
ev	substantiv:obestämd form singularis: 20
rger	substantiv:obestämd form pluralis: 20
gret	substantiv:bestämd form singularis: 20
mpar	verb:presens: 20
bors	substantiv:obestämd form pluralis, genitiv: 20
ksam	adjektiv:positiv utrum: 20
fars	substantiv:obestämd form pluralis, genitiv: 20
mts	verb:supinum, passiv form: 20
uts	substantiv:obestämd form pluralis, genitiv: 20
let	verb:perfekt particip, neutrum: 20
idan	substantiv:bestämd form singularis: 20
bok	substantiv:obestämd form singularis: 20
ort	verb:perfekt particip, neutrum: 20
far	substantiv:obestämd form pluralis: 20
bana	substantiv:obestämd form singularis: 20
ng	verb:imperativ: 20
xten	substantiv:bestämd form singularis: 20
port	substantiv:obestämd form singularis: 20
inne	substantiv:obestämd form singularis: 20
ord	verb:perfekt particip, utrum: 20
etar	verb:presens: 20
rie	substantiv:obestämd form singularis: 20
ckt	verb:perfekt particip, neutrum: 20
rdes	substantiv:obestämd form singularis, genitiv: 20
acka	verb:imperativ: 20
orda	verb:perfekt particip, plural: 20
mnat	verb:supinum: 20
rvar	substantiv:obestämd form pluralis: 20
oter	substantiv:obestämd form pluralis: 20
rka	substantiv:obestämd form singularis: 20
len	verb:perfekt particip, utrum: 20
kurs	substantiv:obestämd form singularis: 20
un	substantiv:bestämd form singularis: 20
ktiv	adjektiv:positiv utrum: 20
rafs	substantiv:obestämd form singularis, genitiv: 20
jus	substantiv:obestämd form singularis: 20
ral	adjektiv:positiv utrum: 20
gör	verb:presens: 20
det	adjektiv:positiv neutrum: 20
nsar	verb:presens: 20
tan	substantiv:obestämd form singularis: 20
onde	räkneord: 20
tas	egennamn: 20
boks	substantiv:obestämd form singularis, genitiv: 20
p	verb:imperativ: 20
äst	substantiv:obestämd form singularis: 20
ckta	verb:perfekt particip, plural: 20
ativ	substantiv:obestämd form singularis: 20
rkas	substantiv:obestämd form singularis, genitiv: 20
ydde	verb:preteritum: 20
xens	substantiv:bestämd form pluralis, genitiv: 20
mdes	verb:preteritum, passiv form: 20
lta	verb:infinitiv: 20
bade	verb:preteritum: 20
ffen	substantiv:bestämd form singularis: 20
nsat	verb:supinum: 20
lna	adjektiv:bestämd form: 20
rik	adjektiv:positiv utrum: 20
ap	substantiv:obestämd form pluralis: 19
ande	verb:presens, passiv form: 19
lis	substantiv:obestämd form singularis, genitiv: 19
utas	substantiv:obestämd form singularis, genitiv: 19
bud	substantiv:obestämd form singularis: 19
evet	substantiv:bestämd form singularis: 19
öns	substantiv:bestämd form singularis, genitiv: 19
nner	substantiv:obestämd form pluralis: 19
plat	verb:supinum: 19
nsar	substantiv:obestämd form pluralis: 19
nes	egennamn: 19
beln	substantiv:bestämd form singularis: 19
ops	substantiv:obestämd form pluralis, genitiv: 19
idas	substantiv:obestämd form singularis, genitiv: 19
af	substantiv:obestämd form singularis: 19
pts	verb:supinum, passiv form: 19
gnat	verb:supinum: 19
arv	substantiv:obestämd form singularis: 19
ar	egennamn: 19
ngde	verb:preteritum: 19
ba	verb:infinitiv: 19
vern	substantiv:bestämd form singularis: 19
uvas	substantiv:obestämd form singularis, genitiv: 19
tras	verb:presens, passiv form: 19
fels	substantiv:obestämd form pluralis, genitiv: 19
la	egennamn: 19
buds	substantiv:obestämd form singularis, genitiv: 19
mpa	verb:imperativ: 19
ngt	verb:supinum: 19
pla	verb:imperativ: 19
ve	adjektiv:maskulin: 19
uvan	substantiv:bestämd form singularis: 19
ena	adjektiv:bestämd form: 19
svis	adverb: 19
ycks	substantiv:obestämd form pluralis, genitiv: 19
måls	substantiv:obestämd form pluralis, genitiv: 19
ydd	substantiv:obestämd form singularis: 19
lna	verb:perfekt particip, plural: 19
nsa	verb:imperativ: 19
akas	substantiv:obestämd form singularis, genitiv: 19
dna	adjektiv:pluralis: 19
ta	egennamn: 19
ukts	substantiv:obestämd form singularis, genitiv: 19
rens	substantiv:obestämd form singularis, genitiv: 19
mål	substantiv:obestämd form pluralis: 19
mna	verb:imperativ: 19
eken	substantiv:bestämd form singularis: 19
atta	verb:perfekt particip, plural: 19
ls	adverb: 19
jord	verb:perfekt particip, utrum: 19
id	adjektiv:positiv utrum: 19
ådas	substantiv:obestämd form singularis, genitiv: 19
öt	substantiv:obestämd form singularis: 19
kts	substantiv:obestämd form pluralis, genitiv: 19
tras	verb:infinitiv, passiv form: 19
ådde	verb:preteritum: 19
skos	substantiv:obestämd form singularis, genitiv: 19
ngat	verb:perfekt particip, neutrum: 19
ätta	verb:imperativ: 19
pla	verb:infinitiv: 19
llös	adjektiv:positiv utrum: 19
änga	verb:infinitiv: 19
yste	verb:preteritum: 19
gnar	verb:presens: 19
ogen	adjektiv:positiv utrum: 19
edde	verb:preteritum: 19
ba	verb:imperativ: 19
ir	substantiv:obestämd form singularis: 19
utor	substantiv:obestämd form pluralis: 19
bud	substantiv:obestämd form pluralis: 19
åden	substantiv:bestämd form pluralis: 19
nd	verb:perfekt particip, utrum: 19
jort	verb:perfekt particip, neutrum: 19
khet	substantiv:obestämd form singularis: 19
den	adjektiv:positiv utrum: 19
stor	substantiv:obestämd form pluralis: 19
kap	substantiv:obestämd form pluralis: 19
aps	substantiv:obestämd form pluralis, genitiv: 19
fel	substantiv:obestämd form pluralis: 19
gena	substantiv:bestämd form pluralis: 19
ntat	verb:supinum: 19
skap	substantiv:obestämd form pluralis: 19
o	adverb: 19
roll	substantiv:obestämd form singularis: 19
äder	verb:presens: 19
lren	substantiv:bestämd form pluralis: 19
buds	substantiv:obestämd form pluralis, genitiv: 19
pt	adjektiv:positiv neutrum: 19
kydd	substantiv:obestämd form singularis: 19
kaps	substantiv:obestämd form pluralis, genitiv: 19
ylen	substantiv:bestämd form singularis: 19
plar	verb:presens: 19
ärgs	substantiv:obestämd form singularis, genitiv: 19
tåg	substantiv:obestämd form singularis: 19
xlar	substantiv:obestämd form pluralis: 19
tågs	substantiv:obestämd form singularis, genitiv: 19
ptes	verb:preteritum, passiv form: 19
ls	verb:preteritum, passiv form: 19
sko	substantiv:obestämd form singularis: 19
aket	substantiv:bestämd form singularis: 19
lits	verb:supinum, passiv form: 19
kt	substantiv:obestämd form pluralis: 19
ena	adjektiv:pluralis: 19
yser	verb:presens: 19
kten	substantiv:bestämd form pluralis: 19
bos	substantiv:obestämd form singularis, genitiv: 19
fär	substantiv:obestämd form singularis: 19
ngad	verb:perfekt particip, utrum: 19
utan	substantiv:bestämd form singularis: 19
u	substantiv:obestämd form singularis: 19
ågs	substantiv:obestämd form pluralis, genitiv: 19
enig	adjektiv:positiv utrum: 19
dna	adjektiv:bestämd form: 19
idor	substantiv:obestämd form pluralis: 18
rism	substantiv:obestämd form singularis: 18
yck	substantiv:obestämd form pluralis: 18
ken	adjektiv:positiv utrum: 18
båts	substantiv:obestämd form singularis, genitiv: 18
rås	substantiv:obestämd form singularis, genitiv: 18
ill	substantiv:obestämd form singularis: 18
ädde	verb:preteritum: 18
akor	substantiv:obestämd form pluralis: 18
raf	substantiv:obestämd form singularis: 18
åg	substantiv:obestämd form pluralis: 18
att	verb:perfekt particip, utrum: 18
utig	adjektiv:positiv utrum: 18
öms	substantiv:obestämd form singularis, genitiv: 18
lle	adjektiv:komparativ: 18
görs	verb:presens, passiv form: 18
xt	substantiv:obestämd form singularis: 18
ut	substantiv:obestämd form pluralis: 18
orns	substantiv:obestämd form singularis, genitiv: 18
rtat	adjektiv:positiv neutrum: 18
bor	substantiv:obestämd form pluralis: 18
öks	substantiv:obestämd form singularis, genitiv: 18
ktat	verb:perfekt particip, neutrum: 18
cken	substantiv:obestämd form singularis: 18
jiga	adjektiv:bestämd form: 18
bbar	verb:presens: 18
gens	substantiv:obestämd form singularis, genitiv: 18
åden	substantiv:bestämd form singularis: 18
arm	substantiv:obestämd form singularis: 18
sten	substantiv:obestämd form singularis: 18
gra	verb:infinitiv: 18
ika	substantiv:obestämd form singularis: 18
ills	substantiv:obestämd form singularis, genitiv: 18
nn	verb:imperativ: 18
äcks	verb:presens, passiv form: 18
ks	egennamn: 18
agda	adjektiv:pluralis: 18
pes	substantiv:obestämd form singularis, genitiv: 18
ket	adjektiv:positiv neutrum: 18
lock	substantiv:obestämd form singularis: 18
ffas	verb:infinitiv, passiv form: 18
nbar	adjektiv:positiv utrum: 18
jig	adjektiv:positiv utrum: 18
ikas	substantiv:obestämd form singularis, genitiv: 18
aka	verb:infinitiv: 18
rtad	adjektiv:positiv utrum: 18
ikar	substantiv:obestämd form pluralis: 18
jigt	adjektiv:positiv neutrum: 18
grat	verb:supinum: 18
ton	substantiv:obestämd form singularis: 18
uts	verb:presens, passiv form: 18
kna	adjektiv:pluralis: 18
låns	substantiv:obestämd form singularis, genitiv: 18
agns	substantiv:obestämd form singularis, genitiv: 18
aka	verb:imperativ: 18
pris	substantiv:obestämd form singularis: 18
ank	substantiv:obestämd form singularis: 18
oder	substantiv:obestämd form singularis: 18
ltar	verb:presens: 18
ll	adverb: 18
ckat	adjektiv:positiv neutrum: 18
uvor	substantiv:obestämd form pluralis: 18
ådes	substantiv:obestämd form singularis, genitiv: 18
åken	substantiv:bestämd form pluralis: 18
eder	verb:presens: 18
tsar	verb:presens: 18
agda	adjektiv:bestämd form: 18
satt	verb:perfekt particip, utrum: 18
katt	substantiv:obestämd form singularis: 18
int	adjektiv:positiv neutrum: 18
rtar	substantiv:obestämd form pluralis: 18
satt	verb:perfekt particip, neutrum: 18
ida	substantiv:obestämd form singularis: 18
ffas	verb:presens, passiv form: 18
tåg	substantiv:obestämd form pluralis: 18
kna	adjektiv:bestämd form: 18
tsat	verb:supinum: 18
ida	verb:infinitiv: 18
bbat	verb:supinum: 18
att	verb:perfekt particip, neutrum: 18
ilms	substantiv:obestämd form singularis, genitiv: 18
bas	substantiv:obestämd form singularis, genitiv: 18
gra	verb:imperativ: 18
uden	substantiv:bestämd form singularis: 18
knet	substantiv:bestämd form singularis: 18
ydds	substantiv:obestämd form singularis, genitiv: 18
ckel	substantiv:obestämd form singularis: 18
is	substantiv:obestämd form pluralis, genitiv: 18
ara	substantiv:obestämd form singularis: 18
lj	verb:imperativ: 18
xel	substantiv:obestämd form singularis: 18
åde	substantiv:obestämd form singularis: 18
äck	verb:imperativ: 18
jiga	adjektiv:pluralis: 18
grar	verb:presens: 18
glös	adjektiv:positiv utrum: 18
rlös	adjektiv:positiv utrum: 18
tågs	substantiv:obestämd form pluralis, genitiv: 18
livs	substantiv:obestämd form singularis, genitiv: 18
ktad	verb:perfekt particip, utrum: 18
rsam	adjektiv:positiv utrum: 18
ve	adjektiv:komparativ: 18
bera	verb:infinitiv: 18
des	adverb: 18
mda	verb:perfekt particip, plural: 18
bera	verb:imperativ: 18
ryck	substantiv:obestämd form pluralis: 18
råks	substantiv:obestämd form pluralis, genitiv: 18
åden	substantiv:obestämd form pluralis: 18
bo	substantiv:obestämd form singularis: 18
nder	substantiv:obestämd form singularis: 18
ckad	adjektiv:positiv utrum: 18
nde	adjektiv:komparativ: 18
even	substantiv:bestämd form pluralis: 18
råde	substantiv:obestämd form singularis: 18
åks	substantiv:obestämd form pluralis, genitiv: 18
xen	substantiv:bestämd form pluralis: 18
se	adjektiv:komparativ: 18
pis	substantiv:obestämd form singularis, genitiv: 17
ön	substantiv:bestämd form singularis: 17
agd	adjektiv:positiv utrum: 17
ssas	verb:infinitiv, passiv form: 17
jera	verb:imperativ: 17
mmas	verb:presens, passiv form: 17
höll	verb:preteritum: 17
från	adverb: 17
lån	substantiv:obestämd form singularis: 17
els	egennamn: 17
itts	substantiv:obestämd form singularis, genitiv: 17
ukt	adjektiv:positiv neutrum: 17
raft	substantiv:obestämd form singularis: 17
när	substantiv:obestämd form singularis: 17
aror	substantiv:obestämd form pluralis: 17
lån	substantiv:obestämd form pluralis: 17
tten	substantiv:obestämd form singularis: 17
stra	verb:imperativ: 17
slor	substantiv:obestämd form pluralis: 17
dska	adjektiv:bestämd form: 17
mlar	verb:presens: 17
tons	substantiv:obestämd form singularis, genitiv: 17
lkat	verb:supinum: 17
icka	verb:imperativ: 17
nnar	substantiv:obestämd form pluralis: 17
rant	substantiv:obestämd form singularis: 17
m	verb:imperativ: 17
öda	adjektiv:pluralis: 17
rnan	substantiv:bestämd form singularis: 17
rias	substantiv:obestämd form singularis, genitiv: 17
pe	substantiv:obestämd form singularis: 17
äggs	substantiv:obestämd form pluralis, genitiv: 17
ial	substantiv:obestämd form singularis: 17
ilm	substantiv:obestämd form singularis: 17
rus	substantiv:obestämd form singularis, genitiv: 17
juka	adjektiv:bestämd form: 17
fsig	adjektiv:positiv utrum: 17
åk	substantiv:obestämd form pluralis: 17
tnet	substantiv:bestämd form singularis: 17
jukt	adjektiv:positiv neutrum: 17
ämna	verb:infinitiv: 17
mels	substantiv:obestämd form singularis, genitiv: 17
ocka	verb:imperativ: 17
öden	substantiv:bestämd form pluralis: 17
mel	substantiv:obestämd form singularis: 17
åds	substantiv:obestämd form pluralis, genitiv: 17
atta	adjektiv:pluralis: 17
rtat	verb:supinum: 17
oser	substantiv:obestämd form pluralis: 17
ädda	adjektiv:bestämd form: 17
rna	substantiv:obestämd form singularis: 17
ölls	verb:preteritum, passiv form: 17
op	substantiv:obestämd form pluralis: 17
stra	verb:infinitiv: 17
lka	verb:infinitiv: 17
evs	substantiv:obestämd form pluralis, genitiv: 17
dska	adjektiv:pluralis: 17
äst	verb:supinum: 17
äds	substantiv:obestämd form singularis, genitiv: 17
ddar	substantiv:obestämd form pluralis: 17
fts	substantiv:obestämd form pluralis, genitiv: 17
rån	adverb: 17
ask	substantiv:obestämd form singularis: 17
ften	substantiv:bestämd form pluralis: 17
tått	verb:supinum: 17
graf	substantiv:obestämd form singularis: 17
blar	verb:presens: 17
ron	substantiv:bestämd form singularis: 17
ras	egennamn: 17
bins	substantiv:obestämd form singularis, genitiv: 17
ära	verb:infinitiv: 17
dsk	adjektiv:positiv utrum: 17
uka	adjektiv:bestämd form: 17
omma	verb:infinitiv: 17
öm	substantiv:obestämd form singularis: 17
åps	substantiv:obestämd form singularis, genitiv: 17
ider	verb:presens: 17
atan	substantiv:bestämd form singularis: 17
mlat	verb:supinum: 17
liv	substantiv:obestämd form singularis: 17
mla	verb:imperativ: 17
rits	substantiv:obestämd form singularis, genitiv: 17
alas	verb:infinitiv, passiv form: 17
aren	substantiv:bestämd form pluralis: 17
akta	verb:imperativ: 17
skon	substantiv:bestämd form singularis: 17
låns	substantiv:obestämd form pluralis, genitiv: 17
axen	substantiv:bestämd form singularis: 17
båt	substantiv:obestämd form singularis: 17
juka	adjektiv:pluralis: 17
bba	verb:imperativ: 17
lkar	verb:presens: 17
rnor	substantiv:obestämd form pluralis: 17
ro	substantiv:obestämd form singularis: 17
duks	substantiv:obestämd form singularis, genitiv: 17
ött	verb:supinum: 17
acka	substantiv:obestämd form singularis: 17
räkt	substantiv:obestämd form singularis: 17
bla	verb:infinitiv: 17
elös	adjektiv:positiv utrum: 17
äls	substantiv:obestämd form singularis, genitiv: 17
närs	substantiv:obestämd form singularis, genitiv: 17
alas	substantiv:obestämd form singularis, genitiv: 17
ndsk	adjektiv:positiv utrum: 17
vis	substantiv:obestämd form singularis, genitiv: 17
bla	verb:imperativ: 17
bba	verb:infinitiv: 17
se	adjektiv:maskulin: 17
revs	substantiv:obestämd form singularis, genitiv: 17
tsa	verb:imperativ: 17
tsa	verb:infinitiv: 17
åd	substantiv:obestämd form pluralis: 17
ex	substantiv:obestämd form singularis: 17
öda	adjektiv:bestämd form: 17
skas	verb:presens, passiv form: 17
ber	substantiv:obestämd form singularis: 17
ocka	verb:infinitiv: 17
bin	substantiv:obestämd form singularis: 17
pris	substantiv:obestämd form singularis, genitiv: 17
atis	substantiv:obestämd form singularis, genitiv: 17
jera	verb:infinitiv: 17
ådor	substantiv:obestämd form pluralis: 17
ycke	substantiv:obestämd form singularis: 17
skas	verb:infinitiv, passiv form: 17
uell	adjektiv:positiv utrum: 17
duk	substantiv:obestämd form singularis: 17
öka	verb:infinitiv: 17
ale	adjektiv:komparativ: 17
tvis	adverb: 17
llet	verb:perfekt particip, neutrum: 17
ips	substantiv:obestämd form singularis, genitiv: 17
llen	verb:perfekt particip, utrum: 17
ex	substantiv:obestämd form singularis, genitiv: 17
ängt	verb:supinum: 17
lta	verb:imperativ: 17
akta	verb:infinitiv: 17
inna	verb:infinitiv: 17
film	substantiv:obestämd form singularis: 17
akar	substantiv:obestämd form pluralis: 17
r	preposition: 17
lka	verb:imperativ: 17
ån	adverb: 17
öds	substantiv:obestämd form pluralis, genitiv: 17
revs	substantiv:obestämd form pluralis, genitiv: 17
dskt	adjektiv:positiv neutrum: 17
ckla	verb:imperativ: 17
brig	adjektiv:positiv utrum: 17
lls	verb:preteritum, passiv form: 17
ärde	substantiv:obestämd form singularis: 17
ärg	substantiv:obestämd form singularis: 17
blat	verb:supinum: 17
yrer	substantiv:obestämd form pluralis: 17
ärke	substantiv:obestämd form singularis: 17
uka	adjektiv:pluralis: 17
ms	verb:presens, passiv form: 17
rnas	substantiv:obestämd form singularis, genitiv: 17
råk	substantiv:obestämd form pluralis: 17
ppas	verb:presens, passiv form: 17
ckla	verb:infinitiv: 17
ials	substantiv:obestämd form singularis, genitiv: 17
mla	verb:infinitiv: 17
änks	substantiv:obestämd form singularis, genitiv: 17
gna	verb:infinitiv: 16
tod	verb:preteritum: 16
omi	substantiv:obestämd form singularis: 16
giva	verb:infinitiv: 16
stod	verb:preteritum: 16
övat	verb:supinum: 16
kats	deponens:supinum: 16
usts	substantiv:obestämd form singularis, genitiv: 16
rds	egennamn: 16
stå	verb:infinitiv: 16
epps	substantiv:obestämd form pluralis, genitiv: 16
ådda	verb:perfekt particip, plural: 16
åpet	substantiv:bestämd form singularis: 16
aver	substantiv:obestämd form pluralis: 16
dds	substantiv:obestämd form pluralis, genitiv: 16
rvig	adjektiv:positiv utrum: 16
rkor	substantiv:obestämd form pluralis: 16
ttra	verb:imperativ: 16
epp	substantiv:obestämd form singularis: 16
rims	substantiv:obestämd form singularis, genitiv: 16
de	adjektiv:maskulin: 16
pit	verb:supinum: 16
bär	substantiv:obestämd form singularis: 16
ulls	substantiv:obestämd form singularis, genitiv: 16
knas	verb:infinitiv, passiv form: 16
olor	substantiv:obestämd form pluralis: 16
åren	substantiv:bestämd form singularis: 16
nns	verb:presens, passiv form: 16
pna	adjektiv:bestämd form: 16
cism	substantiv:obestämd form singularis: 16
tne	adjektiv:komparativ: 16
val	substantiv:obestämd form singularis: 16
rens	substantiv:obestämd form pluralis, genitiv: 16
öd	adjektiv:positiv utrum: 16
isen	substantiv:bestämd form pluralis: 16
keri	substantiv:obestämd form singularis: 16
ttra	verb:infinitiv: 16
visa	verb:infinitiv: 16
mna	adjektiv:bestämd form: 16
ocka	substantiv:obestämd form singularis: 16
räns	substantiv:obestämd form singularis, genitiv: 16
lgen	substantiv:bestämd form singularis: 16
äden	substantiv:bestämd form pluralis: 16
mit	verb:supinum: 16
igs	substantiv:obestämd form singularis, genitiv: 16
ippa	substantiv:obestämd form singularis: 16
ista	substantiv:obestämd form singularis: 16
agat	verb:supinum: 16
bers	substantiv:obestämd form singularis, genitiv: 16
ädd	adjektiv:positiv utrum: 16
omis	substantiv:obestämd form singularis, genitiv: 16
sivt	adjektiv:positiv neutrum: 16
dden	substantiv:bestämd form pluralis: 16
a	adjektiv:superlativ, bestämd form: 16
dd	substantiv:obestämd form pluralis: 16
orgs	substantiv:obestämd form singularis, genitiv: 16
atta	adjektiv:bestämd form: 16
aken	substantiv:bestämd form pluralis: 16
ästs	verb:supinum, passiv form: 16
knas	verb:presens, passiv form: 16
åda	substantiv:obestämd form singularis: 16
nd	verb:imperativ: 16
vagn	substantiv:obestämd form singularis: 16
idit	verb:supinum: 16
xera	verb:imperativ: 16
håll	verb:imperativ: 16
siva	adjektiv:bestämd form: 16
xade	verb:preteritum: 16
exet	substantiv:bestämd form singularis: 16
pta	verb:perfekt particip, plural: 16
ull	substantiv:obestämd form singularis: 16
tala	verb:infinitiv: 16
ågar	substantiv:obestämd form pluralis: 16
xera	verb:infinitiv: 16
togs	verb:preteritum, passiv form: 16
pet	adjektiv:positiv neutrum: 16
ätts	verb:supinum, passiv form: 16
mens	substantiv:obestämd form pluralis, genitiv: 16
sida	substantiv:obestämd form singularis: 16
rker	substantiv:obestämd form pluralis: 16
bär	substantiv:obestämd form pluralis: 16
mme	substantiv:obestämd form singularis: 16
bärs	substantiv:obestämd form singularis, genitiv: 16
pen	adjektiv:positiv utrum: 16
yls	substantiv:obestämd form singularis, genitiv: 16
bärs	substantiv:obestämd form pluralis, genitiv: 16
nga	adjektiv:bestämd form: 16
od	verb:preteritum: 16
aka	substantiv:obestämd form singularis: 16
kas	deponens:presens: 16
ytt	verb:supinum: 16
änka	verb:infinitiv: 16
ta	adjektiv:superlativ, bestämd form: 16
siva	adjektiv:pluralis: 16
dans	substantiv:obestämd form singularis, genitiv: 16
nds	verb:presens, passiv form: 16
skes	substantiv:obestämd form singularis, genitiv: 16
oren	substantiv:bestämd form pluralis: 16
jats	verb:supinum, passiv form: 16
gett	verb:supinum: 16
agn	substantiv:obestämd form singularis: 16
men	substantiv:obestämd form pluralis: 16
ive	adjektiv:komparativ: 16
ria	substantiv:obestämd form singularis: 16
gern	substantiv:bestämd form singularis: 16
gna	verb:imperativ: 16
alas	verb:presens, passiv form: 16
t	pronomen: 16
mmit	verb:supinum: 16
epps	substantiv:obestämd form singularis, genitiv: 16
dsam	adjektiv:positiv utrum: 16
står	verb:presens: 16
äckt	verb:perfekt particip, utrum: 16
åll	verb:imperativ: 16
ut	verb:imperativ: 16
änta	substantiv:obestämd form singularis: 16
gav	verb:preteritum: 16
lv	substantiv:obestämd form singularis: 16
les	egennamn: 16
orna	substantiv:bestämd form singularis: 16
alks	substantiv:obestämd form singularis, genitiv: 16
tala	verb:imperativ: 16
bord	substantiv:obestämd form singularis: 16
kott	substantiv:obestämd form pluralis: 16
sta	adjektiv:superlativ, bestämd form: 16
ffär	substantiv:obestämd form singularis: 16
dons	substantiv:obestämd form pluralis, genitiv: 16
lsam	adjektiv:positiv utrum: 16
pna	adjektiv:pluralis: 16
llna	verb:perfekt particip, plural: 16
yns	substantiv:obestämd form singularis, genitiv: 16
tå	verb:infinitiv: 16
tår	verb:presens: 16
mmes	substantiv:obestämd form singularis, genitiv: 16
rl	substantiv:obestämd form singularis: 16
epp	substantiv:obestämd form pluralis: 16
mna	adjektiv:pluralis: 16
visa	verb:imperativ: 16
ssas	verb:presens, passiv form: 16
ök	substantiv:obestämd form singularis: 16
ägg	substantiv:obestämd form pluralis: 16
ltat	verb:supinum: 16
mlös	adjektiv:positiv utrum: 16
äds	substantiv:obestämd form pluralis, genitiv: 16
av	verb:preteritum: 16
rden	substantiv:obestämd form pluralis: 16
atas	substantiv:obestämd form singularis, genitiv: 16
ager	substantiv:obestämd form pluralis: 16
övar	verb:presens: 16
kant	substantiv:obestämd form singularis: 16
inal	substantiv:obestämd form singularis: 16
gent	adjektiv:positiv neutrum: 16
atal	substantiv:obestämd form singularis: 16
amns	substantiv:obestämd form singularis, genitiv: 16
vda	verb:perfekt particip, plural: 16
omin	substantiv:bestämd form singularis: 16
knen	substantiv:bestämd form pluralis: 16
rätt	verb:supinum: 16
glet	substantiv:bestämd form singularis: 16
äckt	verb:perfekt particip, neutrum: 16
pråk	substantiv:obestämd form pluralis: 16
tsig	adjektiv:positiv utrum: 16
rs	substantiv:obestämd form pluralis: 16
rkas	verb:presens, passiv form: 16
gnad	substantiv:obestämd form singularis: 16
lass	substantiv:obestämd form singularis: 16
mret	substantiv:bestämd form singularis: 16
siv	adjektiv:positiv utrum: 16
rött	adjektiv:positiv neutrum: 15
isat	verb:perfekt particip, neutrum: 15
iala	adjektiv:bestämd form: 15
xigt	adjektiv:positiv neutrum: 15
änd	verb:perfekt particip, utrum: 15
att	adjektiv:positiv utrum: 15
efen	substantiv:bestämd form singularis: 15
xiga	adjektiv:pluralis: 15
kit	verb:supinum: 15
råns	substantiv:bestämd form singularis, genitiv: 15
isas	verb:presens, passiv form: 15
odde	verb:preteritum: 15
ang	substantiv:obestämd form pluralis: 15
fad	verb:perfekt particip, utrum: 15
inas	substantiv:bestämd form pluralis, genitiv: 15
uta	substantiv:obestämd form singularis: 15
nns	substantiv:obestämd form pluralis, genitiv: 15
den	verb:perfekt particip, utrum: 15
osig	adjektiv:positiv utrum: 15
örd	adjektiv:positiv utrum: 15
dren	substantiv:bestämd form pluralis: 15
mst	substantiv:obestämd form singularis: 15
åg	verb:preteritum: 15
örda	adjektiv:pluralis: 15
ives	verb:presens, passiv form: 15
örda	adjektiv:bestämd form: 15
asts	substantiv:obestämd form pluralis, genitiv: 15
nkas	verb:infinitiv, passiv form: 15
dan	substantiv:obestämd form singularis: 15
äns	substantiv:obestämd form singularis: 15
jus	substantiv:obestämd form pluralis, genitiv: 15
lsar	substantiv:obestämd form pluralis: 15
lass	substantiv:obestämd form singularis, genitiv: 15
msts	substantiv:obestämd form singularis, genitiv: 15
ämda	adjektiv:bestämd form: 15
ulor	substantiv:obestämd form pluralis: 15
kydd	substantiv:obestämd form pluralis: 15
det	verb:perfekt particip, neutrum: 15
ss	substantiv:obestämd form pluralis, genitiv: 15
ktur	substantiv:obestämd form singularis: 15
rit	verb:supinum: 15
olan	substantiv:bestämd form singularis: 15
ulan	substantiv:bestämd form singularis: 15
ulas	substantiv:obestämd form singularis, genitiv: 15
me	adjektiv:komparativ: 15
rva	verb:infinitiv: 15
isad	verb:perfekt particip, utrum: 15
gå	verb:infinitiv: 15
ialt	adjektiv:positiv neutrum: 15
xar	verb:presens: 15
åpen	substantiv:bestämd form pluralis: 15
son	substantiv:obestämd form singularis: 15
efer	substantiv:obestämd form pluralis: 15
mos	substantiv:obestämd form singularis, genitiv: 15
aras	verb:infinitiv, passiv form: 15
nker	verb:presens: 15
ator	substantiv:obestämd form pluralis: 15
ngds	substantiv:obestämd form singularis, genitiv: 15
aska	substantiv:obestämd form singularis: 15
ev	substantiv:obestämd form pluralis: 15
ndor	substantiv:obestämd form pluralis: 15
iver	substantiv:obestämd form pluralis: 15
dna	verb:perfekt particip, plural: 15
äng	verb:imperativ: 15
rev	substantiv:obestämd form singularis: 15
omst	substantiv:obestämd form singularis: 15
ocks	substantiv:obestämd form pluralis, genitiv: 15
ista	verb:infinitiv: 15
angs	substantiv:obestämd form pluralis, genitiv: 15
jus	substantiv:obestämd form pluralis: 15
edas	verb:infinitiv, passiv form: 15
ntar	substantiv:obestämd form pluralis: 15
rins	substantiv:obestämd form singularis, genitiv: 15
vård	substantiv:obestämd form singularis: 15
ämda	adjektiv:pluralis: 15
sett	verb:supinum: 15
ina	egennamn: 15
xat	verb:supinum: 15
el	egennamn: 15
inks	substantiv:obestämd form singularis, genitiv: 15
agar	verb:presens: 15
låda	substantiv:obestämd form singularis: 15
nit	verb:supinum: 15
ålls	verb:presens, passiv form: 15
shus	substantiv:obestämd form singularis, genitiv: 15
mena	substantiv:bestämd form pluralis: 15
lavs	substantiv:obestämd form singularis, genitiv: 15
rian	substantiv:bestämd form singularis: 15
glas	verb:presens, passiv form: 15
äets	substantiv:bestämd form singularis, genitiv: 15
nga	adjektiv:pluralis: 15
ötts	verb:supinum, passiv form: 15
lskt	adjektiv:positiv neutrum: 15
ss	substantiv:obestämd form pluralis: 15
juk	adjektiv:positiv utrum: 15
fade	verb:perfekt particip, plural: 15
onis	substantiv:obestämd form singularis, genitiv: 15
ata	substantiv:obestämd form singularis: 15
ela	verb:infinitiv: 15
xig	adjektiv:positiv utrum: 15
efs	substantiv:obestämd form singularis, genitiv: 15
uggs	substantiv:obestämd form singularis, genitiv: 15
cks	verb:preteritum, passiv form: 15
ydd	substantiv:obestämd form pluralis: 15
ints	substantiv:obestämd form singularis, genitiv: 15
ela	verb:imperativ: 15
ax	substantiv:obestämd form singularis: 15
ft	substantiv:obestämd form pluralis: 15
ljus	substantiv:obestämd form pluralis, genitiv: 15
älts	substantiv:obestämd form singularis, genitiv: 15
rva	verb:imperativ: 15
shus	substantiv:obestämd form singularis: 15
änt	verb:perfekt particip, neutrum: 15
yps	substantiv:obestämd form singularis, genitiv: 15
håll	substantiv:obestämd form singularis: 15
kes	verb:presens, passiv form: 15
vbar	adjektiv:positiv utrum: 15
rste	substantiv:obestämd form singularis: 15
rev	substantiv:obestämd form pluralis: 15
uk	adjektiv:positiv utrum: 15
isas	verb:infinitiv, passiv form: 15
gnet	substantiv:bestämd form singularis: 15
men	adjektiv:positiv utrum: 15
åps	substantiv:obestämd form pluralis, genitiv: 15
mn	substantiv:obestämd form singularis: 15
unge	substantiv:obestämd form singularis: 15
rvat	verb:supinum: 15
ämd	adjektiv:positiv utrum: 15
ana	substantiv:bestämd form pluralis: 15
fat	verb:perfekt particip, neutrum: 15
ax	substantiv:obestämd form singularis, genitiv: 15
das	deponens:infinitiv: 15
jas	verb:presens, passiv form: 15
eta	verb:infinitiv: 15
åll	substantiv:obestämd form singularis: 15
ngs	verb:presens, passiv form: 15
en	substantiv:obestämd form singularis, genitiv: 15
uva	substantiv:obestämd form singularis: 15
ata	adjektiv:pluralis: 15
ydds	substantiv:obestämd form pluralis, genitiv: 15
ske	substantiv:obestämd form singularis: 15
lsk	adjektiv:positiv utrum: 15
kets	substantiv:obestämd form singularis, genitiv: 15
olas	substantiv:obestämd form singularis, genitiv: 15
uns	substantiv:obestämd form singularis, genitiv: 15
alan	substantiv:bestämd form singularis: 15
lins	substantiv:obestämd form singularis, genitiv: 15
iala	adjektiv:pluralis: 15
xiga	adjektiv:bestämd form: 15
avar	substantiv:obestämd form pluralis: 15
lys	substantiv:obestämd form singularis, genitiv: 15
rvar	verb:presens: 15
anas	substantiv:bestämd form pluralis, genitiv: 15
edet	substantiv:bestämd form singularis: 15
don	substantiv:obestämd form pluralis: 15
k	egennamn: 15
rim	substantiv:obestämd form singularis: 15
ljus	substantiv:obestämd form pluralis: 15
eta	verb:imperativ: 15
ukt	substantiv:obestämd form singularis: 15
glas	verb:infinitiv, passiv form: 15
usig	adjektiv:positiv utrum: 15
ader	substantiv:obestämd form singularis: 15
ket	substantiv:obestämd form singularis: 15
ivs	verb:presens, passiv form: 15
orn	substantiv:obestämd form singularis: 15
ial	adjektiv:positiv utrum: 15
ata	adjektiv:bestämd form: 15
lska	adjektiv:bestämd form: 15
ren	substantiv:obestämd form pluralis: 15
lska	adjektiv:pluralis: 15
äva	verb:infinitiv: 14
ytet	substantiv:bestämd form singularis: 14
uket	substantiv:bestämd form singularis: 14
aks	substantiv:obestämd form pluralis, genitiv: 14
osor	substantiv:obestämd form pluralis: 14
färg	substantiv:obestämd form singularis: 14
ill	adverb: 14
rena	substantiv:bestämd form pluralis: 14
onor	substantiv:obestämd form pluralis: 14
mmet	adjektiv:positiv neutrum: 14
tch	substantiv:obestämd form singularis: 14
ftas	verb:infinitiv, passiv form: 14
jets	substantiv:bestämd form singularis, genitiv: 14
iv	verb:imperativ: 14
jet	substantiv:bestämd form singularis: 14
yter	verb:presens: 14
ånat	verb:supinum: 14
pt	verb:perfekt particip, utrum: 14
ngig	adjektiv:positiv utrum: 14
oni	substantiv:obestämd form singularis: 14
ra	adjektiv:positiv utrum: 14
rund	substantiv:obestämd form singularis: 14
avs	verb:preteritum, passiv form: 14
ina	substantiv:bestämd form pluralis: 14
rats	substantiv:obestämd form pluralis, genitiv: 14
mier	substantiv:obestämd form pluralis: 14
rdas	verb:infinitiv, passiv form: 14
tive	adjektiv:komparativ: 14
kåps	substantiv:obestämd form pluralis, genitiv: 14
kåps	substantiv:obestämd form singularis, genitiv: 14
sång	substantiv:obestämd form singularis: 14
ågs	verb:preteritum, passiv form: 14
rdas	verb:presens, passiv form: 14
kra	adjektiv:bestämd form: 14
ttes	verb:presens, passiv form: 14
ggt	adjektiv:positiv neutrum: 14
kert	adjektiv:positiv neutrum: 14
kra	adjektiv:pluralis: 14
umps	substantiv:obestämd form singularis, genitiv: 14
sat	adjektiv:positiv neutrum: 14
stå	verb:imperativ: 14
ulen	substantiv:bestämd form singularis: 14
malt	adjektiv:positiv neutrum: 14
ysen	substantiv:bestämd form singularis: 14
lts	substantiv:obestämd form pluralis, genitiv: 14
tis	substantiv:obestämd form singularis: 14
nkan	substantiv:bestämd form singularis: 14
ktiv	substantiv:obestämd form singularis: 14
hefs	substantiv:obestämd form singularis, genitiv: 14
nn	substantiv:obestämd form pluralis: 14
ock	substantiv:obestämd form pluralis: 14
bons	substantiv:bestämd form singularis, genitiv: 14
ges	verb:infinitiv, passiv form: 14
lems	substantiv:obestämd form singularis, genitiv: 14
ev	verb:preteritum: 14
arig	adjektiv:positiv utrum: 14
äras	substantiv:obestämd form singularis, genitiv: 14
tå	verb:imperativ: 14
mmen	adjektiv:positiv utrum: 14
rons	substantiv:obestämd form singularis, genitiv: 14
ngs	egennamn: 14
shus	substantiv:obestämd form pluralis: 14
avet	substantiv:bestämd form singularis: 14
nkor	substantiv:obestämd form pluralis: 14
illa	verb:infinitiv: 14
grar	substantiv:obestämd form pluralis: 14
nkas	substantiv:obestämd form singularis, genitiv: 14
xter	substantiv:obestämd form pluralis: 14
m	verb:preteritum: 14
räds	substantiv:obestämd form pluralis, genitiv: 14
sons	substantiv:obestämd form singularis, genitiv: 14
alor	substantiv:obestämd form pluralis: 14
sade	adjektiv:pluralis: 14
öken	substantiv:bestämd form singularis: 14
äd	substantiv:obestämd form pluralis: 14
lgs	substantiv:obestämd form singularis, genitiv: 14
ftes	substantiv:obestämd form singularis, genitiv: 14
äd	substantiv:obestämd form singularis: 14
xans	substantiv:bestämd form singularis, genitiv: 14
öse	adjektiv:komparativ: 14
ruk	substantiv:obestämd form singularis: 14
eda	verb:infinitiv: 14
orig	adjektiv:positiv utrum: 14
ubbs	substantiv:obestämd form singularis, genitiv: 14
osan	substantiv:bestämd form singularis: 14
inen	substantiv:bestämd form pluralis: 14
mmer	substantiv:obestämd form pluralis: 14
fall	verb:imperativ: 14
nkig	adjektiv:positiv utrum: 14
ålls	substantiv:obestämd form singularis, genitiv: 14
rat	substantiv:obestämd form pluralis: 14
ljt	verb:supinum: 14
tist	substantiv:obestämd form singularis: 14
rån	substantiv:bestämd form singularis: 14
öls	substantiv:obestämd form singularis, genitiv: 14
shus	substantiv:obestämd form pluralis, genitiv: 14
oben	substantiv:bestämd form singularis: 14
mien	substantiv:bestämd form singularis: 14
öd	substantiv:obestämd form pluralis: 14
ra	räkneord: 14
ålat	verb:supinum: 14
lten	substantiv:bestämd form pluralis: 14
rvet	substantiv:bestämd form singularis: 14
efri	adjektiv:positiv utrum: 14
ära	substantiv:obestämd form singularis: 14
änk	substantiv:obestämd form singularis: 14
ånar	verb:presens: 14
äras	verb:infinitiv, passiv form: 14
ljde	verb:preteritum: 14
njen	substantiv:bestämd form singularis: 14
das	egennamn: 14
drad	verb:perfekt particip, utrum: 14
åp	substantiv:obestämd form singularis: 14
ngd	substantiv:obestämd form singularis: 14
n	preposition: 14
till	adverb: 14
mt	verb:perfekt particip, neutrum: 14
dis	substantiv:obestämd form singularis, genitiv: 14
ast	substantiv:obestämd form pluralis: 14
gren	substantiv:bestämd form pluralis: 14
yers	substantiv:obestämd form pluralis, genitiv: 14
eret	substantiv:bestämd form singularis: 14
ale	adjektiv:maskulin: 14
åt	adverb: 14
ddig	adjektiv:positiv utrum: 14
md	verb:perfekt particip, utrum: 14
äet	substantiv:bestämd form singularis: 14
fon	substantiv:obestämd form singularis: 14
evs	verb:preteritum, passiv form: 14
lock	substantiv:obestämd form pluralis: 14
appa	verb:infinitiv: 14
nsig	adjektiv:positiv utrum: 14
mmel	substantiv:obestämd form singularis: 14
alms	substantiv:obestämd form singularis, genitiv: 14
gavs	verb:preteritum, passiv form: 14
ys	substantiv:obestämd form singularis: 14
sad	adjektiv:positiv utrum: 14
slar	substantiv:obestämd form pluralis: 14
jett	substantiv:obestämd form singularis: 14
ober	substantiv:obestämd form pluralis: 14
lads	substantiv:obestämd form pluralis, genitiv: 14
fte	substantiv:obestämd form singularis: 14
isas	substantiv:obestämd form singularis, genitiv: 14
fier	substantiv:obestämd form pluralis: 14
orns	substantiv:obestämd form pluralis, genitiv: 14
lder	substantiv:obestämd form singularis: 14
ecks	substantiv:obestämd form singularis, genitiv: 14
met	adjektiv:positiv neutrum: 14
såg	verb:preteritum: 14
appa	verb:imperativ: 14
tchs	substantiv:obestämd form singularis, genitiv: 14
fons	substantiv:obestämd form singularis, genitiv: 14
ses	verb:infinitiv, passiv form: 14
all	verb:imperativ: 14
ipig	adjektiv:positiv utrum: 14
mal	adjektiv:positiv utrum: 14
ikan	substantiv:obestämd form singularis: 14
ker	adjektiv:positiv utrum: 14
kast	substantiv:obestämd form singularis: 14
trad	verb:perfekt particip, utrum: 14
usar	substantiv:obestämd form pluralis: 14
ng	egennamn: 14
rit	substantiv:obestämd form singularis: 14
onin	substantiv:bestämd form singularis: 14
tte	substantiv:obestämd form singularis: 14
ende	verb:presens particip: 14
trat	verb:perfekt particip, neutrum: 14
rand	substantiv:obestämd form singularis: 14
kast	substantiv:obestämd form pluralis: 14
is	substantiv:obestämd form pluralis: 14
ben	substantiv:obestämd form singularis: 14
aras	verb:presens, passiv form: 14
ets	substantiv:obestämd form pluralis, genitiv: 14
osas	substantiv:obestämd form singularis, genitiv: 14
isan	substantiv:bestämd form singularis: 14
yl	substantiv:obestämd form singularis: 14
ala	substantiv:obestämd form singularis: 14
äran	substantiv:bestämd form singularis: 14
ves	substantiv:obestämd form singularis, genitiv: 14
anar	substantiv:obestämd form pluralis: 14
ruks	substantiv:obestämd form singularis, genitiv: 14
egs	substantiv:obestämd form singularis, genitiv: 14
föll	verb:preteritum: 14
räda	verb:infinitiv: 14
yns	substantiv:obestämd form pluralis, genitiv: 14
röms	substantiv:obestämd form singularis, genitiv: 14
sade	adjektiv:bestämd form: 14
bord	substantiv:obestämd form pluralis: 14
at	adjektiv:positiv utrum: 14
nker	substantiv:obestämd form pluralis: 14
gans	substantiv:obestämd form singularis, genitiv: 14
bbla	verb:imperativ: 14
öket	substantiv:bestämd form singularis: 14
dons	substantiv:obestämd form singularis, genitiv: 14
ffar	substantiv:obestämd form pluralis: 14
drat	verb:perfekt particip, neutrum: 14
öva	verb:infinitiv: 14
mpig	adjektiv:positiv utrum: 14
amma	verb:imperativ: 14
yn	substantiv:obestämd form singularis: 14
rmas	verb:infinitiv, passiv form: 14
ålar	verb:presens: 14
amma	verb:infinitiv: 14
ef	substantiv:obestämd form singularis: 14
lpen	substantiv:bestämd form singularis: 14
juta	verb:infinitiv: 14
räds	substantiv:obestämd form singularis, genitiv: 14
jes	verb:presens, passiv form: 14
sågs	verb:preteritum, passiv form: 14
ekar	substantiv:obestämd form pluralis: 14
pt	verb:perfekt particip, neutrum: 14
runs	substantiv:bestämd form singularis, genitiv: 14
bbla	verb:infinitiv: 14
ims	substantiv:obestämd form pluralis, genitiv: 14
xors	substantiv:obestämd form pluralis, genitiv: 14
tra	adjektiv:bestämd form: 13
rlen	substantiv:bestämd form singularis: 13
nk	verb:imperativ: 13
satt	adjektiv:positiv utrum: 13
ldat	verb:supinum: 13
sak	substantiv:obestämd form singularis: 13
jden	substantiv:bestämd form singularis: 13
rim	substantiv:obestämd form pluralis: 13
nnen	substantiv:obestämd form pluralis: 13
öva	verb:imperativ: 13
yer	substantiv:obestämd form pluralis: 13
sis	substantiv:obestämd form singularis, genitiv: 13
åa	adjektiv:pluralis: 13
ät	substantiv:obestämd form singularis: 13
siks	substantiv:obestämd form singularis, genitiv: 13
lad	substantiv:obestämd form pluralis: 13
ugas	substantiv:obestämd form singularis, genitiv: 13
lön	substantiv:obestämd form singularis: 13
ldar	verb:presens: 13
onan	substantiv:bestämd form singularis: 13
run	substantiv:bestämd form singularis: 13
yp	substantiv:obestämd form singularis: 13
ckna	verb:imperativ: 13
dska	substantiv:obestämd form singularis: 13
ugor	substantiv:obestämd form pluralis: 13
oppa	verb:infinitiv: 13
utar	verb:presens: 13
post	substantiv:obestämd form singularis: 13
gset	adjektiv:positiv neutrum: 13
ers	substantiv:obestämd form pluralis: 13
pbar	adjektiv:positiv utrum: 13
ssat	verb:perfekt particip, neutrum: 13
fils	substantiv:obestämd form singularis, genitiv: 13
amn	substantiv:obestämd form singularis: 13
min	substantiv:obestämd form singularis: 13
amns	substantiv:obestämd form pluralis, genitiv: 13
äten	substantiv:obestämd form pluralis: 13
räd	substantiv:obestämd form singularis: 13
änds	verb:presens, passiv form: 13
iösa	adjektiv:pluralis: 13
brev	substantiv:obestämd form pluralis: 13
glas	substantiv:obestämd form singularis, genitiv: 13
nats	substantiv:obestämd form singularis, genitiv: 13
mmad	verb:perfekt particip, utrum: 13
noms	substantiv:obestämd form singularis, genitiv: 13
ttes	substantiv:obestämd form singularis, genitiv: 13
rade	verb:supinum, passiv form: 13
rnar	substantiv:obestämd form pluralis: 13
rmas	verb:presens, passiv form: 13
kåp	substantiv:obestämd form pluralis: 13
löns	substantiv:obestämd form singularis, genitiv: 13
oxen	substantiv:bestämd form singularis: 13
yst	verb:supinum: 13
ppad	verb:perfekt particip, utrum: 13
rivs	verb:presens, passiv form: 13
ggas	verb:presens, passiv form: 13
chef	substantiv:obestämd form singularis: 13
hef	substantiv:obestämd form singularis: 13
blad	substantiv:obestämd form singularis: 13
ypen	substantiv:bestämd form singularis: 13
nke	substantiv:obestämd form singularis: 13
ropp	substantiv:obestämd form singularis: 13
rims	substantiv:obestämd form pluralis, genitiv: 13
skat	adjektiv:positiv neutrum: 13
rd	egennamn: 13
li	substantiv:obestämd form singularis: 13
adan	substantiv:bestämd form singularis: 13
onas	substantiv:obestämd form singularis, genitiv: 13
enat	verb:supinum: 13
da	egennamn: 13
le	egennamn: 13
ets	substantiv:obestämd form singularis: 13
mnen	substantiv:bestämd form pluralis: 13
rovs	substantiv:obestämd form singularis, genitiv: 13
isa	substantiv:obestämd form singularis: 13
o	räkneord: 13
tat	substantiv:obestämd form singularis: 13
ymen	substantiv:bestämd form singularis: 13
sik	substantiv:obestämd form singularis: 13
ckta	adjektiv:bestämd form: 13
teks	substantiv:obestämd form singularis, genitiv: 13
otor	substantiv:obestämd form singularis: 13
dlas	verb:infinitiv, passiv form: 13
grig	adjektiv:positiv utrum: 13
rja	verb:infinitiv: 13
mber	substantiv:obestämd form pluralis: 13
yms	substantiv:obestämd form singularis, genitiv: 13
öjer	verb:presens: 13
äget	substantiv:bestämd form singularis: 13
ämna	verb:imperativ: 13
ått	verb:perfekt particip, neutrum: 13
blad	substantiv:obestämd form pluralis: 13
revs	verb:preteritum, passiv form: 13
ppat	verb:perfekt particip, neutrum: 13
don	substantiv:obestämd form singularis: 13
urks	substantiv:obestämd form singularis, genitiv: 13
ängd	substantiv:obestämd form singularis: 13
ften	substantiv:obestämd form pluralis: 13
enar	verb:presens: 13
nnas	verb:presens, passiv form: 13
äts	substantiv:obestämd form singularis, genitiv: 13
öjde	verb:preteritum: 13
å	adjektiv:positiv utrum: 13
yggt	adjektiv:positiv neutrum: 13
nkes	substantiv:obestämd form singularis, genitiv: 13
njer	substantiv:obestämd form pluralis: 13
tils	substantiv:obestämd form singularis, genitiv: 13
ssad	verb:perfekt particip, utrum: 13
för	adverb: 13
riva	verb:infinitiv: 13
ckt	adjektiv:positiv utrum: 13
org	substantiv:obestämd form singularis: 13
xor	substantiv:obestämd form pluralis: 13
aset	substantiv:bestämd form singularis: 13
ffad	verb:perfekt particip, utrum: 13
lagd	adjektiv:positiv utrum: 13
ra	pronomen: 13
ns	substantiv:bestämd form singularis: 13
äd	verb:imperativ: 13
ida	adjektiv:pluralis: 13
nkt	verb:supinum: 13
skåp	substantiv:obestämd form singularis: 13
fekt	substantiv:obestämd form singularis: 13
likt	adjektiv:positiv neutrum: 13
lick	substantiv:obestämd form singularis: 13
eren	substantiv:bestämd form pluralis: 13
tra	adjektiv:pluralis: 13
mrar	substantiv:obestämd form pluralis: 13
repp	substantiv:obestämd form pluralis: 13
ckta	adjektiv:pluralis: 13
knad	verb:perfekt particip, utrum: 13
räns	substantiv:obestämd form singularis: 13
änkt	verb:supinum: 13
veri	substantiv:obestämd form singularis: 13
t	verb:infinitiv, passiv form: 13
iös	adjektiv:positiv utrum: 13
utat	verb:supinum: 13
nom	substantiv:obestämd form singularis: 13
lons	substantiv:obestämd form singularis, genitiv: 13
akes	substantiv:obestämd form singularis, genitiv: 13
röm	substantiv:obestämd form singularis: 13
ng	adjektiv:positiv utrum: 13
rad	verb:infinitiv, passiv form: 13
ckna	verb:infinitiv: 13
lin	substantiv:obestämd form singularis: 13
et	substantiv:obestämd form pluralis: 13
ikor	substantiv:obestämd form pluralis: 13
nat	substantiv:obestämd form singularis: 13
mang	substantiv:obestämd form singularis: 13
inns	substantiv:obestämd form singularis, genitiv: 13
gsna	adjektiv:pluralis: 13
dde	adjektiv:komparativ: 13
ysa	verb:infinitiv: 13
ätes	substantiv:obestämd form singularis, genitiv: 13
aggs	substantiv:obestämd form singularis, genitiv: 13
tnat	verb:supinum: 13
krat	verb:supinum: 13
xas	substantiv:obestämd form singularis, genitiv: 13
ott	verb:supinum: 13
lagt	adjektiv:positiv neutrum: 13
änt	adjektiv:positiv utrum: 13
brev	substantiv:obestämd form singularis: 13
iösa	adjektiv:bestämd form: 13
ron	substantiv:obestämd form singularis: 13
ffat	verb:perfekt particip, neutrum: 13
itt	substantiv:obestämd form singularis: 13
örig	adjektiv:positiv utrum: 13
skad	adjektiv:positiv utrum: 13
iöst	adjektiv:positiv neutrum: 13
gsna	adjektiv:bestämd form: 13
kåp	substantiv:obestämd form singularis: 13
bens	substantiv:obestämd form singularis, genitiv: 13
mns	substantiv:obestämd form pluralis, genitiv: 13
lägg	substantiv:obestämd form singularis: 13
adas	substantiv:obestämd form singularis, genitiv: 13
satt	adjektiv:positiv neutrum: 13
knat	verb:perfekt particip, neutrum: 13
atch	substantiv:obestämd form singularis: 13
mren	substantiv:bestämd form pluralis: 13
eg	substantiv:obestämd form singularis: 13
int	substantiv:obestämd form singularis: 13
mfri	adjektiv:positiv utrum: 13
mben	substantiv:bestämd form singularis: 13
åla	verb:infinitiv: 13
isor	substantiv:obestämd form pluralis: 13
los	substantiv:obestämd form singularis, genitiv: 13
ls	substantiv:obestämd form singularis: 13
fil	substantiv:obestämd form singularis: 13
träd	substantiv:obestämd form singularis: 13
jds	substantiv:obestämd form singularis, genitiv: 13
ydig	adjektiv:positiv utrum: 13
aga	verb:imperativ: 13
lys	substantiv:obestämd form singularis: 13
åp	substantiv:obestämd form pluralis: 13
tats	substantiv:obestämd form singularis, genitiv: 13
ådd	verb:perfekt particip, utrum: 13
rovs	substantiv:obestämd form pluralis, genitiv: 13
nnit	verb:supinum: 13
ola	substantiv:obestämd form singularis: 13
x	substantiv:obestämd form pluralis: 13
åla	verb:imperativ: 13
om	verb:preteritum: 13
illa	verb:imperativ: 13
tna	verb:infinitiv: 13
eors	substantiv:obestämd form pluralis, genitiv: 13
eten	substantiv:bestämd form pluralis: 13
bats	verb:supinum, passiv form: 13
ugan	substantiv:bestämd form singularis: 13
ör	adverb: 13
da	adverb: 13
xan	substantiv:bestämd form singularis: 13
gsen	adjektiv:positiv utrum: 13
rat	verb:preteritum, passiv form: 13
im	substantiv:obestämd form pluralis: 13
rven	substantiv:bestämd form pluralis: 13
lem	substantiv:obestämd form singularis: 13
arls	substantiv:obestämd form singularis, genitiv: 13
kors	substantiv:obestämd form singularis, genitiv: 13
oppa	verb:imperativ: 13
nkte	verb:preteritum: 13
x	substantiv:obestämd form pluralis, genitiv: 13
ltes	substantiv:obestämd form singularis, genitiv: 13
kom	verb:preteritum: 13
rgar	substantiv:obestämd form pluralis: 13
rlag	substantiv:obestämd form singularis: 13
mins	substantiv:obestämd form singularis, genitiv: 13
tnar	verb:presens: 13
ogar	substantiv:obestämd form pluralis: 13
bas	verb:infinitiv, passiv form: 13
tna	verb:imperativ: 13
dlas	verb:presens, passiv form: 13
räd	substantiv:obestämd form pluralis: 13
åset	substantiv:bestämd form singularis: 13
boll	substantiv:obestämd form singularis: 13
les	verb:presens, passiv form: 13
mbs	substantiv:obestämd form singularis, genitiv: 13
lätt	adjektiv:positiv neutrum: 13
kett	substantiv:obestämd form singularis: 13
skåp	substantiv:obestämd form pluralis: 13
mmat	verb:perfekt particip, neutrum: 13
äser	verb:presens: 13
repp	substantiv:obestämd form singularis: 13
rå	substantiv:obestämd form singularis: 13
ält	substantiv:obestämd form singularis: 13
träd	substantiv:obestämd form pluralis: 13
vans	substantiv:obestämd form singularis, genitiv: 13
kaka	substantiv:obestämd form singularis: 13
åa	adjektiv:bestämd form: 13
tods	substantiv:obestämd form singularis, genitiv: 13
oset	substantiv:bestämd form singularis: 13
onds	substantiv:obestämd form singularis, genitiv: 13
bas	verb:presens, passiv form: 13
til	substantiv:obestämd form singularis: 13
bes	substantiv:obestämd form singularis, genitiv: 13
lern	substantiv:bestämd form singularis: 13
älld	adjektiv:positiv utrum: 13
bruk	substantiv:obestämd form singularis: 13
slas	verb:infinitiv, passiv form: 12
tens	egennamn: 12
olka	verb:imperativ: 12
gå	verb:imperativ: 12
ster	verb:presens: 12
fats	substantiv:obestämd form singularis, genitiv: 12
ktör	substantiv:obestämd form singularis: 12
namn	substantiv:obestämd form singularis: 12
gga	substantiv:obestämd form singularis: 12
irer	substantiv:obestämd form pluralis: 12
ndad	adjektiv:positiv utrum: 12
an	adjektiv:positiv utrum: 12
oxar	substantiv:obestämd form pluralis: 12
rkt	verb:supinum: 12
mpas	verb:presens, passiv form: 12
ive	adjektiv:maskulin: 12
vt	verb:perfekt particip, neutrum: 12
lkig	adjektiv:positiv utrum: 12
vis	substantiv:obestämd form singularis: 12
namn	substantiv:obestämd form pluralis: 12
inds	substantiv:obestämd form singularis, genitiv: 12
öker	verb:presens: 12
nalt	adjektiv:positiv neutrum: 12
asen	substantiv:bestämd form pluralis: 12
kra	verb:imperativ: 12
tong	substantiv:obestämd form singularis: 12
ökte	verb:preteritum: 12
äre	adjektiv:komparativ: 12
äges	substantiv:obestämd form singularis, genitiv: 12
lika	adjektiv:bestämd form: 12
rmat	verb:perfekt particip, neutrum: 12
rons	substantiv:obestämd form pluralis, genitiv: 12
ets	egennamn: 12
ter	adjektiv:positiv utrum: 12
aven	substantiv:bestämd form pluralis: 12
jda	adjektiv:bestämd form: 12
anar	verb:presens: 12
ra	egennamn: 12
plas	verb:presens, passiv form: 12
omma	substantiv:obestämd form singularis: 12
lmar	substantiv:obestämd form pluralis: 12
mpas	verb:infinitiv, passiv form: 12
äkna	verb:infinitiv: 12
yper	substantiv:obestämd form pluralis: 12
knik	substantiv:obestämd form singularis: 12
ggan	substantiv:bestämd form singularis: 12
uren	adjektiv:positiv utrum: 12
rnat	verb:supinum: 12
ärms	substantiv:obestämd form singularis, genitiv: 12
rska	adjektiv:bestämd form: 12
änta	adjektiv:bestämd form: 12
dfri	adjektiv:positiv utrum: 12
lte	substantiv:obestämd form singularis: 12
gon	substantiv:obestämd form singularis: 12
hems	substantiv:obestämd form singularis, genitiv: 12
klös	adjektiv:positiv utrum: 12
änd	verb:imperativ: 12
nte	adjektiv:maskulin: 12
gan	substantiv:obestämd form singularis: 12
bon	substantiv:bestämd form singularis: 12
rev	verb:preteritum: 12
ings	egennamn: 12
alys	substantiv:obestämd form singularis: 12
ödde	verb:preteritum: 12
ngen	verb:perfekt particip, utrum: 12
amn	substantiv:obestämd form pluralis: 12
bis	substantiv:obestämd form singularis, genitiv: 12
tek	substantiv:obestämd form singularis: 12
kola	substantiv:obestämd form singularis: 12
atin	substantiv:bestämd form singularis: 12
lav	substantiv:obestämd form singularis: 12
bbe	substantiv:obestämd form singularis: 12
ltas	substantiv:obestämd form singularis, genitiv: 12
äckt	adjektiv:positiv neutrum: 12
vlat	verb:supinum: 12
onat	verb:supinum: 12
vism	substantiv:obestämd form singularis: 12
igas	verb:infinitiv, passiv form: 12
rkad	verb:perfekt particip, utrum: 12
orgs	egennamn: 12
s	pronomen: 12
pad	adjektiv:positiv utrum: 12
rres	substantiv:obestämd form singularis, genitiv: 12
ym	substantiv:obestämd form singularis: 12
oss	substantiv:obestämd form singularis, genitiv: 12
irig	adjektiv:positiv utrum: 12
rkat	verb:perfekt particip, neutrum: 12
da	adjektiv:positiv utrum: 12
io	räkneord: 12
gas	substantiv:obestämd form singularis: 12
urna	adjektiv:pluralis: 12
älts	substantiv:obestämd form pluralis, genitiv: 12
en	räkneord: 12
onar	verb:presens: 12
sins	substantiv:obestämd form singularis, genitiv: 12
ensk	adjektiv:positiv utrum: 12
luts	substantiv:obestämd form singularis, genitiv: 12
eds	verb:presens, passiv form: 12
röda	adjektiv:pluralis: 12
tant	substantiv:obestämd form singularis: 12
leri	substantiv:obestämd form singularis: 12
ösen	substantiv:bestämd form singularis: 12
uda	verb:infinitiv: 12
ager	substantiv:obestämd form singularis: 12
lta	substantiv:obestämd form singularis: 12
ulle	substantiv:obestämd form singularis: 12
ben	substantiv:obestämd form pluralis: 12
ombs	substantiv:obestämd form singularis, genitiv: 12
uret	adjektiv:positiv neutrum: 12
res	egennamn: 12
östs	substantiv:obestämd form singularis, genitiv: 12
äkna	verb:imperativ: 12
rin	substantiv:obestämd form singularis: 12
sett	verb:perfekt particip, neutrum: 12
eor	substantiv:obestämd form pluralis: 12
ymer	substantiv:obestämd form pluralis: 12
yrka	substantiv:obestämd form singularis: 12
krar	verb:presens: 12
ågar	verb:presens: 12
röd	adjektiv:positiv utrum: 12
oss	substantiv:obestämd form singularis: 12
inn	substantiv:obestämd form singularis: 12
tads	substantiv:obestämd form singularis, genitiv: 12
ivas	substantiv:obestämd form singularis, genitiv: 12
ärm	substantiv:obestämd form singularis: 12
vens	substantiv:obestämd form singularis, genitiv: 12
arrs	substantiv:obestämd form singularis, genitiv: 12
stik	substantiv:obestämd form singularis: 12
änta	adjektiv:pluralis: 12
rmad	verb:perfekt particip, utrum: 12
bern	substantiv:bestämd form singularis: 12
mme	adjektiv:komparativ: 12
unds	egennamn: 12
hem	substantiv:obestämd form singularis: 12
ärma	verb:infinitiv: 12
nkta	adjektiv:bestämd form: 12
rads	substantiv:obestämd form singularis, genitiv: 12
öets	substantiv:bestämd form singularis, genitiv: 12
erts	substantiv:obestämd form singularis, genitiv: 12
ravs	substantiv:obestämd form singularis, genitiv: 12
nala	adjektiv:bestämd form: 12
äta	verb:infinitiv: 12
rids	substantiv:obestämd form singularis, genitiv: 12
ålls	substantiv:obestämd form pluralis, genitiv: 12
urna	adjektiv:bestämd form: 12
ljts	verb:supinum, passiv form: 12
ojan	substantiv:bestämd form singularis: 12
olka	verb:infinitiv: 12
ru	substantiv:obestämd form singularis: 12
jda	adjektiv:pluralis: 12
alys	substantiv:obestämd form singularis, genitiv: 12
rops	substantiv:obestämd form singularis, genitiv: 12
rskt	adjektiv:positiv neutrum: 12
ios	substantiv:obestämd form singularis, genitiv: 12
ktat	adjektiv:positiv neutrum: 12
icks	verb:preteritum, passiv form: 12
tens	substantiv:obestämd form singularis: 12
ojas	substantiv:obestämd form singularis, genitiv: 12
anat	verb:supinum: 12
åda	verb:infinitiv: 12
ilja	substantiv:obestämd form singularis: 12
nkt	adjektiv:positiv utrum: 12
nala	adjektiv:pluralis: 12
udar	substantiv:obestämd form pluralis: 12
n	pronomen: 12
appa	substantiv:obestämd form singularis: 12
okig	adjektiv:positiv utrum: 12
dals	substantiv:obestämd form singularis, genitiv: 12
opat	verb:supinum: 12
ynen	substantiv:bestämd form singularis: 12
rad	substantiv:obestämd form singularis: 12
ott	adjektiv:positiv neutrum: 12
plas	verb:infinitiv, passiv form: 12
rock	substantiv:obestämd form singularis: 12
ka	egennamn: 12
itta	verb:infinitiv: 12
uga	substantiv:obestämd form singularis: 12
ugga	verb:infinitiv: 12
rska	adjektiv:pluralis: 12
lps	substantiv:obestämd form singularis, genitiv: 12
elle	adjektiv:komparativ: 12
ågel	substantiv:obestämd form singularis: 12
ne	egennamn: 12
ndla	verb:imperativ: 12
sör	substantiv:obestämd form singularis: 12
rvs	substantiv:obestämd form pluralis, genitiv: 12
sjuk	adjektiv:positiv utrum: 12
rens	substantiv:obestämd form singularis: 12
asar	substantiv:obestämd form pluralis: 12
ig	substantiv:obestämd form singularis: 12
ndla	verb:infinitiv: 12
lhet	substantiv:obestämd form singularis: 12
lda	verb:infinitiv: 12
kas	egennamn: 12
ggas	substantiv:obestämd form singularis, genitiv: 12
rots	substantiv:obestämd form singularis, genitiv: 12
lvet	substantiv:bestämd form singularis: 12
nkta	adjektiv:pluralis: 12
alk	substantiv:obestämd form singularis: 12
nget	adjektiv:positiv neutrum: 12
ngts	verb:supinum, passiv form: 12
ekt	adjektiv:positiv neutrum: 12
nna	adjektiv:bestämd form: 12
lon	substantiv:obestämd form singularis: 12
org	egennamn: 12
rgat	adjektiv:positiv neutrum: 12
mnas	verb:infinitiv, passiv form: 12
ivan	substantiv:bestämd form singularis: 12
rnar	verb:presens: 12
pade	adjektiv:pluralis: 12
ågat	verb:supinum: 12
sedd	verb:perfekt particip, utrum: 12
ktad	adjektiv:positiv utrum: 12
rde	adjektiv:komparativ: 12
pets	substantiv:obestämd form singularis, genitiv: 12
vlar	verb:presens: 12
otet	substantiv:bestämd form singularis: 12
nget	verb:perfekt particip, neutrum: 12
ytts	verb:supinum, passiv form: 12
mn	substantiv:obestämd form pluralis: 12
dnad	substantiv:obestämd form singularis: 12
rans	substantiv:obestämd form singularis: 12
lärt	adjektiv:positiv neutrum: 12
ndat	adjektiv:positiv neutrum: 12
pat	adjektiv:positiv neutrum: 12
ngen	adjektiv:positiv utrum: 12
ador	substantiv:obestämd form pluralis: 12
takt	substantiv:obestämd form singularis: 12
sier	substantiv:obestämd form pluralis: 12
opar	verb:presens: 12
ötet	substantiv:bestämd form singularis: 12
rgad	adjektiv:positiv utrum: 12
slet	substantiv:bestämd form singularis: 12
rker	verb:presens: 12
sin	substantiv:obestämd form singularis: 12
vakt	substantiv:obestämd form singularis: 12
gsam	adjektiv:positiv utrum: 12
råga	substantiv:obestämd form singularis: 12
ysts	verb:supinum, passiv form: 12
rsk	adjektiv:positiv utrum: 12
räng	substantiv:obestämd form singularis: 12
riv	verb:imperativ: 12
slas	verb:presens, passiv form: 12
pade	adjektiv:bestämd form: 12
ente	adjektiv:komparativ: 12
gge	substantiv:obestämd form singularis: 12
ngna	verb:perfekt particip, plural: 12
lier	substantiv:obestämd form pluralis: 12
geri	substantiv:obestämd form singularis: 12
nsam	adjektiv:positiv utrum: 12
vars	substantiv:obestämd form singularis, genitiv: 12
tod	substantiv:obestämd form singularis: 12
ivor	substantiv:obestämd form pluralis: 12
vins	substantiv:obestämd form singularis, genitiv: 12
lda	verb:imperativ: 12
gen	substantiv:obestämd form singularis: 12
sörs	substantiv:obestämd form singularis, genitiv: 12
ökas	verb:infinitiv, passiv form: 12
inas	substantiv:obestämd form singularis, genitiv: 12
ärna	substantiv:obestämd form singularis: 12
ati	substantiv:obestämd form singularis: 12
et	egennamn: 12
röda	adjektiv:bestämd form: 12
kra	verb:infinitiv: 12
eras	substantiv:obestämd form singularis, genitiv: 12
vd	verb:perfekt particip, utrum: 12
rlar	substantiv:obestämd form pluralis: 12
fat	substantiv:obestämd form singularis: 12
bens	substantiv:obestämd form pluralis, genitiv: 12
rkte	verb:preteritum: 12
acks	substantiv:obestämd form pluralis, genitiv: 12
ing	egennamn: 12
nna	adjektiv:pluralis: 12
yta	verb:infinitiv: 12
be	substantiv:obestämd form singularis: 12
ädda	adjektiv:pluralis: 12
eck	substantiv:obestämd form singularis: 12
inan	substantiv:bestämd form singularis: 12
rret	substantiv:bestämd form singularis: 12
fars	substantiv:obestämd form singularis, genitiv: 11
raga	verb:infinitiv: 11
tans	egennamn: 11
ust	substantiv:obestämd form singularis: 11
rörs	substantiv:obestämd form pluralis, genitiv: 11
typ	substantiv:obestämd form singularis: 11
å	adverb: 11
rör	substantiv:obestämd form singularis: 11
rts	egennamn: 11
ifta	verb:infinitiv: 11
bad	substantiv:obestämd form singularis: 11
nda	adverb: 11
ort	adjektiv:positiv neutrum: 11
plad	verb:perfekt particip, utrum: 11
ätas	verb:infinitiv, passiv form: 11
mats	substantiv:bestämd form singularis, genitiv: 11
figa	adjektiv:bestämd form: 11
önt	adjektiv:positiv neutrum: 11
alad	verb:perfekt particip, utrum: 11
bads	substantiv:obestämd form pluralis, genitiv: 11
öper	verb:presens: 11
asat	verb:supinum: 11
ävde	verb:preteritum: 11
ha	verb:imperativ: 11
yta	substantiv:obestämd form singularis: 11
mrar	verb:presens: 11
åsar	substantiv:obestämd form pluralis: 11
äkta	verb:imperativ: 11
kons	substantiv:obestämd form pluralis, genitiv: 11
mta	verb:infinitiv: 11
vara	substantiv:obestämd form singularis: 11
agas	substantiv:obestämd form singularis, genitiv: 11
åvor	substantiv:obestämd form pluralis: 11
asar	verb:presens: 11
ert	substantiv:obestämd form singularis: 11
gons	substantiv:obestämd form singularis, genitiv: 11
ädas	verb:infinitiv, passiv form: 11
äge	substantiv:obestämd form singularis: 11
kras	verb:presens, passiv form: 11
ölja	verb:infinitiv: 11
ngna	adjektiv:pluralis: 11
jd	adjektiv:positiv utrum: 11
edd	adjektiv:positiv utrum: 11
ätts	substantiv:obestämd form pluralis, genitiv: 11
lädd	adjektiv:positiv utrum: 11
ubb	substantiv:obestämd form singularis: 11
jat	verb:perfekt particip, neutrum: 11
typs	substantiv:obestämd form singularis, genitiv: 11
ista	verb:imperativ: 11
eden	substantiv:bestämd form pluralis: 11
rfri	adjektiv:positiv utrum: 11
ftan	substantiv:bestämd form singularis: 11
ta	räkneord: 11
ddas	verb:presens, passiv form: 11
elas	verb:infinitiv, passiv form: 11
aket	substantiv:obestämd form singularis: 11
fs	egennamn: 11
tad	substantiv:obestämd form singularis: 11
vla	verb:imperativ: 11
issa	verb:infinitiv: 11
jt	adjektiv:positiv neutrum: 11
änk	verb:imperativ: 11
apar	verb:presens: 11
egla	verb:imperativ: 11
obs	substantiv:obestämd form singularis, genitiv: 11
mtom	substantiv:obestämd form pluralis: 11
ygga	verb:infinitiv: 11
bans	substantiv:bestämd form singularis, genitiv: 11
frig	adjektiv:positiv utrum: 11
ytas	substantiv:obestämd form singularis, genitiv: 11
dran	substantiv:bestämd form singularis: 11
las	substantiv:obestämd form singularis: 11
uder	verb:presens: 11
äsas	verb:infinitiv, passiv form: 11
exen	substantiv:bestämd form pluralis: 11
ästa	verb:perfekt particip, plural: 11
ner	substantiv:obestämd form singularis: 11
erka	verb:infinitiv: 11
jade	verb:perfekt particip, plural: 11
ådar	verb:presens: 11
hör	substantiv:obestämd form singularis: 11
skat	verb:perfekt particip, neutrum: 11
ddas	verb:infinitiv, passiv form: 11
tnar	substantiv:obestämd form pluralis: 11
knad	substantiv:obestämd form singularis: 11
gnen	substantiv:bestämd form pluralis: 11
otta	verb:imperativ: 11
ämma	verb:infinitiv: 11
rbin	substantiv:obestämd form singularis: 11
s	adjektiv:positiv neutrum: 11
otar	verb:presens: 11
far	substantiv:obestämd form singularis: 11
pi	substantiv:obestämd form singularis: 11
ugns	substantiv:obestämd form singularis, genitiv: 11
änna	verb:infinitiv: 11
tals	adverb: 11
cess	substantiv:obestämd form singularis: 11
ljd	verb:perfekt particip, utrum: 11
etts	substantiv:obestämd form pluralis, genitiv: 11
figa	adjektiv:pluralis: 11
blar	substantiv:obestämd form pluralis: 11
ban	substantiv:bestämd form singularis: 11
rörs	substantiv:obestämd form singularis, genitiv: 11
un	substantiv:obestämd form singularis: 11
ilj	substantiv:obestämd form singularis: 11
anna	substantiv:obestämd form singularis: 11
närt	adjektiv:positiv neutrum: 11
kåls	substantiv:obestämd form singularis, genitiv: 11
åsen	substantiv:bestämd form pluralis: 11
ökar	substantiv:obestämd form pluralis: 11
pins	substantiv:bestämd form singularis, genitiv: 11
yses	verb:presens, passiv form: 11
inor	substantiv:obestämd form pluralis: 11
fet	substantiv:bestämd form singularis: 11
lven	substantiv:bestämd form singularis: 11
ante	adjektiv:komparativ: 11
olja	substantiv:obestämd form singularis: 11
träd	verb:imperativ: 11
omat	substantiv:obestämd form singularis: 11
udit	verb:supinum: 11
ljon	substantiv:obestämd form singularis: 11
oppa	substantiv:obestämd form singularis: 11
borg	egennamn: 11
usar	verb:presens: 11
ffel	substantiv:obestämd form singularis: 11
agor	substantiv:obestämd form pluralis: 11
bbas	verb:infinitiv, passiv form: 11
als	adverb: 11
oten	substantiv:bestämd form pluralis: 11
icks	substantiv:obestämd form pluralis, genitiv: 11
tan	egennamn: 11
fart	substantiv:obestämd form singularis: 11
otat	verb:supinum: 11
ljt	verb:perfekt particip, neutrum: 11
rot	substantiv:obestämd form singularis: 11
ha	verb:infinitiv: 11
juda	verb:infinitiv: 11
tert	adjektiv:positiv neutrum: 11
öjas	verb:infinitiv, passiv form: 11
opar	substantiv:obestämd form pluralis: 11
uss	substantiv:obestämd form singularis, genitiv: 11
erka	verb:imperativ: 11
rna	verb:imperativ: 11
lås	substantiv:obestämd form singularis, genitiv: 11
kat	substantiv:obestämd form singularis: 11
rov	substantiv:obestämd form singularis: 11
mtom	substantiv:obestämd form singularis: 11
var	substantiv:obestämd form singularis: 11
vals	substantiv:obestämd form pluralis, genitiv: 11
räd	verb:imperativ: 11
ödig	adjektiv:positiv utrum: 11
hörs	substantiv:obestämd form singularis, genitiv: 11
ada	substantiv:obestämd form singularis: 11
åvan	substantiv:bestämd form singularis: 11
agan	substantiv:bestämd form singularis: 11
ftas	verb:presens, passiv form: 11
usat	verb:supinum: 11
nka	substantiv:obestämd form singularis: 11
bads	substantiv:obestämd form singularis, genitiv: 11
ömde	verb:preteritum: 11
flig	adjektiv:positiv utrum: 11
eran	substantiv:bestämd form singularis: 11
vla	verb:infinitiv: 11
rta	adjektiv:pluralis: 11
da	verb:supinum, passiv form: 11
roms	substantiv:obestämd form singularis, genitiv: 11
jons	substantiv:obestämd form pluralis, genitiv: 11
yser	substantiv:obestämd form pluralis: 11
pin	substantiv:bestämd form singularis: 11
ult	adjektiv:positiv neutrum: 11
varv	substantiv:obestämd form singularis: 11
lles	verb:presens, passiv form: 11
ptom	substantiv:obestämd form pluralis: 11
rras	verb:presens, passiv form: 11
osa	substantiv:obestämd form singularis: 11
rne	adjektiv:komparativ: 11
äcks	substantiv:obestämd form pluralis, genitiv: 11
ngna	adjektiv:bestämd form: 11
utar	substantiv:obestämd form pluralis: 11
usks	substantiv:obestämd form singularis, genitiv: 11
eas	substantiv:obestämd form singularis, genitiv: 11
lapp	substantiv:obestämd form singularis: 11
uss	substantiv:obestämd form singularis: 11
äkta	verb:infinitiv: 11
mtat	verb:supinum: 11
ggor	substantiv:obestämd form pluralis: 11
ä	substantiv:obestämd form singularis: 11
ptom	substantiv:obestämd form singularis: 11
orn	substantiv:obestämd form pluralis: 11
ntas	verb:infinitiv, passiv form: 11
lt	substantiv:obestämd form pluralis: 11
figt	adjektiv:positiv neutrum: 11
mat	substantiv:bestämd form singularis: 11
ästa	verb:infinitiv: 11
xers	substantiv:obestämd form pluralis, genitiv: 11
gges	substantiv:obestämd form singularis, genitiv: 11
jad	verb:perfekt particip, utrum: 11
lt	adverb: 11
ycka	verb:infinitiv: 11
rlag	substantiv:obestämd form pluralis: 11
even	substantiv:bestämd form singularis: 11
mang	substantiv:obestämd form pluralis: 11
rre	substantiv:obestämd form singularis: 11
egla	verb:infinitiv: 11
juts	verb:presens, passiv form: 11
tin	substantiv:obestämd form singularis: 11
ulig	adjektiv:positiv utrum: 11
ysas	verb:infinitiv, passiv form: 11
mos	substantiv:obestämd form singularis: 11
rras	verb:infinitiv, passiv form: 11
rna	verb:infinitiv: 11
dium	substantiv:obestämd form singularis: 11
assa	verb:imperativ: 11
ävas	verb:infinitiv, passiv form: 11
fält	substantiv:obestämd form singularis: 11
issa	verb:imperativ: 11
dats	deponens:supinum: 11
ådar	substantiv:obestämd form pluralis: 11
und	egennamn: 11
ytan	substantiv:bestämd form singularis: 11
ulet	substantiv:bestämd form singularis: 11
råds	substantiv:obestämd form pluralis, genitiv: 11
årar	substantiv:obestämd form pluralis: 11
iljs	substantiv:obestämd form singularis, genitiv: 11
mta	verb:imperativ: 11
äver	verb:presens: 11
abel	substantiv:obestämd form singularis: 11
ungs	substantiv:obestämd form singularis, genitiv: 11
ava	verb:infinitiv: 11
öken	substantiv:bestämd form pluralis: 11
ards	substantiv:obestämd form singularis, genitiv: 11
mrat	verb:supinum: 11
lika	adjektiv:pluralis: 11
fets	substantiv:bestämd form singularis, genitiv: 11
slån	substantiv:obestämd form singularis: 11
xt	adjektiv:positiv neutrum: 11
plat	verb:perfekt particip, neutrum: 11
slån	substantiv:obestämd form pluralis: 11
edda	adjektiv:pluralis: 11
bad	substantiv:obestämd form pluralis: 11
åvas	substantiv:obestämd form singularis, genitiv: 11
har	verb:presens: 11
bbas	verb:presens, passiv form: 11
läge	substantiv:obestämd form singularis: 11
ners	substantiv:obestämd form singularis, genitiv: 11
ljda	verb:perfekt particip, plural: 11
rid	substantiv:obestämd form singularis: 11
assa	verb:infinitiv: 11
ona	substantiv:obestämd form singularis: 11
äses	verb:presens, passiv form: 11
älte	substantiv:obestämd form singularis: 11
ron	substantiv:obestämd form pluralis: 11
ågig	adjektiv:positiv utrum: 11
nos	substantiv:obestämd form singularis, genitiv: 11
gfri	adjektiv:positiv utrum: 11
eler	substantiv:obestämd form pluralis: 11
liks	substantiv:obestämd form singularis, genitiv: 11
mod	substantiv:obestämd form singularis: 11
råd	substantiv:obestämd form pluralis: 11
das	deponens:presens: 11
hade	verb:preteritum: 11
ajen	substantiv:bestämd form singularis: 11
ika	verb:infinitiv: 11
kras	verb:infinitiv, passiv form: 11
is	egennamn: 11
bbes	substantiv:obestämd form singularis, genitiv: 11
mtar	verb:presens: 11
mnes	substantiv:obestämd form singularis, genitiv: 11
ak	substantiv:obestämd form pluralis: 11
stad	substantiv:obestämd form singularis: 11
lkor	substantiv:obestämd form pluralis: 11
ndet	adjektiv:positiv neutrum: 11
rta	adjektiv:bestämd form: 11
mra	verb:imperativ: 11
atar	verb:presens: 11
ådat	verb:supinum: 11
mods	substantiv:obestämd form singularis, genitiv: 11
öpte	verb:preteritum: 11
dal	substantiv:obestämd form singularis: 11
mra	verb:infinitiv: 11
g	adverb: 11
nans	substantiv:obestämd form singularis, genitiv: 11
nsla	substantiv:obestämd form singularis: 11
öl	substantiv:obestämd form singularis: 11
elas	verb:presens, passiv form: 11
otta	verb:infinitiv: 11
eans	substantiv:bestämd form singularis, genitiv: 11
skad	verb:perfekt particip, utrum: 11
si	substantiv:obestämd form singularis: 11
edda	adjektiv:bestämd form: 11
rör	substantiv:obestämd form pluralis: 11
ängt	adjektiv:positiv neutrum: 11
ruta	substantiv:obestämd form singularis: 11
apat	verb:supinum: 11
ippa	verb:infinitiv: 11
tråd	substantiv:obestämd form singularis: 11
rov	substantiv:obestämd form pluralis: 11
tärt	adjektiv:positiv neutrum: 11
obbs	substantiv:obestämd form singularis, genitiv: 11
ölet	substantiv:bestämd form singularis: 11
diet	substantiv:bestämd form singularis: 11
ntas	verb:presens, passiv form: 11
kats	substantiv:obestämd form singularis, genitiv: 11
itar	substantiv:obestämd form pluralis: 11
fig	adjektiv:positiv utrum: 11
klet	substantiv:bestämd form singularis: 11
aga	substantiv:obestämd form singularis: 10
ge	verb:infinitiv: 10
otts	verb:supinum, passiv form: 10
idas	verb:infinitiv, passiv form: 10
öme	substantiv:obestämd form singularis: 10
ps	substantiv:obestämd form singularis: 10
sor	substantiv:obestämd form singularis: 10
ten	egennamn: 10
änkt	adjektiv:positiv neutrum: 10
ggat	verb:perfekt particip, neutrum: 10
cka	adjektiv:bestämd form: 10
llen	verb:infinitiv, passiv form: 10
mnen	substantiv:obestämd form pluralis: 10
trum	substantiv:obestämd form singularis: 10
ös	egennamn: 10
lta	adjektiv:bestämd form: 10
ö	egennamn: 10
ngd	verb:perfekt particip, utrum: 10
eket	substantiv:bestämd form singularis: 10
rdra	verb:imperativ: 10
rurs	substantiv:obestämd form pluralis, genitiv: 10
lon	substantiv:obestämd form pluralis: 10
nkta	verb:perfekt particip, plural: 10
oman	substantiv:obestämd form singularis: 10
håll	substantiv:obestämd form pluralis: 10
ogna	adjektiv:bestämd form: 10
rt	adverb: 10
sna	verb:infinitiv: 10
ytor	substantiv:obestämd form pluralis: 10
ätta	adjektiv:bestämd form: 10
tära	adjektiv:pluralis: 10
snat	verb:supinum: 10
tiga	verb:infinitiv: 10
ula	substantiv:obestämd form singularis: 10
ugn	substantiv:obestämd form singularis: 10
kits	verb:supinum, passiv form: 10
lrig	adjektiv:positiv utrum: 10
itt	substantiv:obestämd form pluralis: 10
yn	substantiv:obestämd form pluralis: 10
lits	substantiv:obestämd form singularis, genitiv: 10
ana	adjektiv:bestämd form: 10
lära	adjektiv:pluralis: 10
akas	verb:infinitiv, passiv form: 10
aska	verb:infinitiv: 10
nal	adjektiv:positiv utrum: 10
ött	verb:perfekt particip, neutrum: 10
ömes	substantiv:obestämd form singularis, genitiv: 10
öja	verb:infinitiv: 10
nger	substantiv:obestämd form singularis: 10
eers	substantiv:obestämd form pluralis, genitiv: 10
plar	substantiv:obestämd form pluralis: 10
jken	substantiv:bestämd form singularis: 10
stad	adjektiv:positiv utrum: 10
nks	verb:presens, passiv form: 10
eas	egennamn: 10
peln	substantiv:bestämd form singularis: 10
urna	substantiv:bestämd form pluralis: 10
visa	substantiv:obestämd form singularis: 10
nkts	verb:supinum, passiv form: 10
led	substantiv:obestämd form singularis: 10
gåva	substantiv:obestämd form singularis: 10
eds	substantiv:obestämd form pluralis, genitiv: 10
ions	substantiv:bestämd form singularis, genitiv: 10
ecks	substantiv:obestämd form pluralis, genitiv: 10
djas	substantiv:obestämd form singularis, genitiv: 10
tära	adjektiv:bestämd form: 10
lägg	substantiv:obestämd form pluralis: 10
sors	substantiv:obestämd form singularis, genitiv: 10
rkts	verb:supinum, passiv form: 10
ngt	verb:perfekt particip, neutrum: 10
ade	adjektiv:komparativ: 10
hems	substantiv:obestämd form pluralis, genitiv: 10
jars	substantiv:obestämd form pluralis, genitiv: 10
kärm	substantiv:obestämd form singularis: 10
tans	substantiv:obestämd form singularis: 10
land	substantiv:obestämd form singularis: 10
öna	adjektiv:bestämd form: 10
cell	substantiv:obestämd form singularis: 10
ärat	verb:supinum: 10
örrs	substantiv:obestämd form singularis, genitiv: 10
kinn	substantiv:obestämd form singularis: 10
kål	substantiv:obestämd form singularis: 10
ffet	substantiv:bestämd form singularis: 10
öna	adjektiv:pluralis: 10
mb	substantiv:obestämd form singularis: 10
nkt	verb:perfekt particip, neutrum: 10
nas	deponens:infinitiv: 10
ed	verb:imperativ: 10
dnat	verb:supinum: 10
ffig	adjektiv:positiv utrum: 10
okal	substantiv:obestämd form singularis: 10
ägen	substantiv:obestämd form pluralis: 10
iods	substantiv:obestämd form singularis, genitiv: 10
nnad	verb:perfekt particip, utrum: 10
stat	adjektiv:positiv neutrum: 10
åda	verb:imperativ: 10
tins	substantiv:obestämd form singularis, genitiv: 10
ett	substantiv:obestämd form pluralis: 10
rner	substantiv:obestämd form pluralis: 10
arl	substantiv:obestämd form singularis: 10
djor	substantiv:obestämd form pluralis: 10
nkt	verb:perfekt particip, utrum: 10
era	substantiv:obestämd form singularis: 10
ftas	substantiv:obestämd form singularis, genitiv: 10
lta	adjektiv:pluralis: 10
nden	adjektiv:positiv utrum: 10
okar	substantiv:obestämd form pluralis: 10
ntal	adjektiv:positiv utrum: 10
rt	adjektiv:positiv utrum: 10
vara	verb:imperativ: 10
nnat	adjektiv:positiv neutrum: 10
dna	verb:imperativ: 10
etag	substantiv:obestämd form pluralis: 10
llet	verb:preteritum, passiv form: 10
ökt	verb:supinum: 10
ävts	verb:supinum, passiv form: 10
rtas	verb:infinitiv, passiv form: 10
ärda	verb:imperativ: 10
per	substantiv:obestämd form singularis: 10
pa	adjektiv:pluralis: 10
mbar	adjektiv:positiv utrum: 10
sna	verb:imperativ: 10
kons	substantiv:obestämd form singularis, genitiv: 10
ylld	adjektiv:positiv utrum: 10
ad	egennamn: 10
ard	substantiv:obestämd form singularis: 10
dja	verb:infinitiv: 10
när	adjektiv:positiv utrum: 10
bits	substantiv:obestämd form singularis, genitiv: 10
fbar	adjektiv:positiv utrum: 10
otal	substantiv:obestämd form singularis: 10
ffer	substantiv:obestämd form pluralis: 10
ygds	substantiv:obestämd form singularis, genitiv: 10
dela	verb:infinitiv: 10
jut	verb:imperativ: 10
amin	substantiv:bestämd form singularis: 10
uls	substantiv:obestämd form pluralis, genitiv: 10
ärar	verb:presens: 10
arie	substantiv:obestämd form singularis: 10
ajs	substantiv:obestämd form singularis, genitiv: 10
itts	substantiv:obestämd form pluralis, genitiv: 10
älls	substantiv:obestämd form pluralis, genitiv: 10
gena	adjektiv:bestämd form: 10
pa	adjektiv:bestämd form: 10
uler	substantiv:obestämd form pluralis: 10
rets	substantiv:obestämd form singularis, genitiv: 10
äck	substantiv:obestämd form pluralis: 10
tte	adjektiv:komparativ: 10
lkas	verb:presens, passiv form: 10
elad	verb:perfekt particip, utrum: 10
öjda	verb:perfekt particip, plural: 10
nät	substantiv:obestämd form singularis: 10
diga	verb:infinitiv: 10
rgi	substantiv:obestämd form singularis: 10
lkas	verb:infinitiv, passiv form: 10
nära	adjektiv:bestämd form: 10
vara	verb:infinitiv: 10
äxts	substantiv:obestämd form singularis, genitiv: 10
öda	verb:infinitiv: 10
lik	adjektiv:positiv utrum: 10
ge	verb:imperativ: 10
eva	verb:infinitiv: 10
rjas	verb:infinitiv, passiv form: 10
rter	substantiv:obestämd form singularis: 10
inns	substantiv:obestämd form pluralis, genitiv: 10
jar	substantiv:obestämd form pluralis: 10
erad	verb:infinitiv, passiv form: 10
ömet	substantiv:bestämd form singularis: 10
ldet	substantiv:bestämd form singularis: 10
lm	egennamn: 10
cka	adjektiv:pluralis: 10
äte	substantiv:obestämd form singularis: 10
rks	verb:presens, passiv form: 10
lp	substantiv:obestämd form singularis: 10
era	pronomen: 10
amla	verb:imperativ: 10
lära	adjektiv:bestämd form: 10
råer	substantiv:obestämd form pluralis: 10
öse	adjektiv:maskulin: 10
jon	substantiv:obestämd form pluralis: 10
sin	substantiv:bestämd form singularis: 10
tsas	verb:infinitiv, passiv form: 10
tyr	substantiv:obestämd form singularis: 10
ök	substantiv:obestämd form pluralis: 10
olvs	substantiv:obestämd form singularis, genitiv: 10
sväv	substantiv:obestämd form singularis: 10
imma	substantiv:obestämd form singularis: 10
hem	substantiv:obestämd form pluralis: 10
omna	adjektiv:pluralis: 10
ggad	verb:perfekt particip, utrum: 10
ean	substantiv:bestämd form singularis: 10
äll	substantiv:obestämd form pluralis: 10
öder	verb:presens: 10
rkt	adjektiv:positiv neutrum: 10
ukat	verb:supinum: 10
ikar	verb:presens: 10
bet	substantiv:bestämd form singularis: 10
dits	substantiv:obestämd form singularis, genitiv: 10
ärma	verb:imperativ: 10
rdra	verb:infinitiv: 10
ånen	substantiv:bestämd form singularis: 10
ätt	substantiv:obestämd form pluralis: 10
ilat	verb:supinum: 10
lna	verb:supinum, passiv form: 10
rog	verb:preteritum: 10
luta	verb:infinitiv: 10
öjts	verb:supinum, passiv form: 10
elat	verb:perfekt particip, neutrum: 10
amis	substantiv:obestämd form singularis, genitiv: 10
mlar	substantiv:obestämd form pluralis: 10
ob	substantiv:obestämd form singularis: 10
yrån	substantiv:bestämd form singularis: 10
lven	substantiv:bestämd form pluralis: 10
ick	substantiv:obestämd form pluralis: 10
bade	verb:perfekt particip, plural: 10
ads	egennamn: 10
man	substantiv:obestämd form pluralis: 10
ngda	verb:perfekt particip, plural: 10
ulen	substantiv:bestämd form pluralis: 10
åll	substantiv:obestämd form pluralis: 10
äsen	substantiv:bestämd form singularis: 10
alat	verb:perfekt particip, neutrum: 10
gena	adjektiv:pluralis: 10
änkt	verb:perfekt particip, neutrum: 10
tto	substantiv:obestämd form singularis: 10
ras	substantiv:obestämd form pluralis, genitiv: 10
ami	substantiv:obestämd form singularis: 10
älen	substantiv:bestämd form singularis: 10
kte	adjektiv:komparativ: 10
omb	substantiv:obestämd form singularis: 10
sins	substantiv:bestämd form singularis, genitiv: 10
olag	substantiv:obestämd form pluralis: 10
dige	adjektiv:komparativ: 10
lås	substantiv:obestämd form singularis: 10
tär	adjektiv:positiv utrum: 10
gns	substantiv:obestämd form pluralis, genitiv: 10
ativ	substantiv:obestämd form pluralis: 10
ärda	verb:infinitiv: 10
lons	substantiv:bestämd form singularis, genitiv: 10
llna	verb:supinum, passiv form: 10
glat	verb:perfekt particip, neutrum: 10
fsa	verb:infinitiv: 10
bys	substantiv:obestämd form singularis, genitiv: 10
axar	substantiv:obestämd form pluralis: 10
gås	verb:infinitiv, passiv form: 10
olks	substantiv:obestämd form singularis, genitiv: 10
s	adjektiv:bestämd form: 10
ikes	substantiv:obestämd form singularis, genitiv: 10
aska	verb:imperativ: 10
amla	verb:infinitiv: 10
lut	substantiv:obestämd form singularis: 10
nnat	verb:perfekt particip, neutrum: 10
lvar	substantiv:obestämd form pluralis: 10
rk	verb:imperativ: 10
lik	substantiv:obestämd form singularis: 10
ens	substantiv:bestämd form singularis: 10
dent	substantiv:obestämd form singularis: 10
glad	verb:perfekt particip, utrum: 10
len	verb:infinitiv, passiv form: 10
iger	verb:presens: 10
åva	substantiv:obestämd form singularis: 10
måga	substantiv:obestämd form singularis: 10
lär	adjektiv:positiv utrum: 10
änkt	adjektiv:positiv utrum: 10
illa	adjektiv:bestämd form: 10
n	konjunktion: 10
syn	substantiv:obestämd form singularis: 10
lons	substantiv:obestämd form pluralis, genitiv: 10
yllt	adjektiv:positiv neutrum: 10
ötte	verb:preteritum: 10
tyrs	substantiv:obestämd form singularis, genitiv: 10
dja	substantiv:obestämd form singularis: 10
sår	substantiv:obestämd form singularis: 10
lls	egennamn: 10
ldas	verb:infinitiv, passiv form: 10
akas	verb:presens, passiv form: 10
yrås	substantiv:obestämd form singularis, genitiv: 10
karl	substantiv:obestämd form singularis: 10
ul	adjektiv:positiv utrum: 10
dnar	verb:presens: 10
ansa	verb:infinitiv: 10
lms	egennamn: 10
ssla	verb:infinitiv: 10
xer	substantiv:obestämd form pluralis: 10
ula	adjektiv:pluralis: 10
bat	verb:perfekt particip, neutrum: 10
dlad	verb:perfekt particip, utrum: 10
ters	egennamn: 10
tärs	substantiv:obestämd form singularis, genitiv: 10
as	substantiv:obestämd form pluralis: 10
ltan	substantiv:bestämd form singularis: 10
bets	substantiv:bestämd form singularis, genitiv: 10
tral	substantiv:obestämd form singularis: 10
mans	substantiv:obestämd form pluralis, genitiv: 10
äljs	verb:presens, passiv form: 10
res	verb:presens, passiv form: 10
onts	substantiv:obestämd form singularis, genitiv: 10
bad	verb:perfekt particip, utrum: 10
dna	verb:infinitiv: 10
nitt	substantiv:obestämd form singularis: 10
egen	substantiv:bestämd form singularis: 10
nnad	adjektiv:positiv utrum: 10
öst	substantiv:obestämd form singularis: 10
rop	substantiv:obestämd form singularis: 10
inga	substantiv:obestämd form singularis: 10
ömen	substantiv:obestämd form pluralis: 10
ikat	verb:supinum: 10
ana	adjektiv:pluralis: 10
ynt	adjektiv:positiv neutrum: 10
cess	substantiv:obestämd form singularis, genitiv: 10
ssla	verb:imperativ: 10
syns	substantiv:obestämd form singularis, genitiv: 10
kon	substantiv:obestämd form pluralis: 10
oget	adjektiv:positiv neutrum: 10
ula	adjektiv:bestämd form: 10
saks	substantiv:obestämd form singularis, genitiv: 10
ängs	verb:presens, passiv form: 10
djan	substantiv:bestämd form singularis: 10
juls	substantiv:obestämd form singularis, genitiv: 10
iva	substantiv:obestämd form singularis: 10
udas	verb:infinitiv, passiv form: 10
fta	substantiv:obestämd form singularis: 10
öks	substantiv:obestämd form pluralis, genitiv: 10
äsa	verb:infinitiv: 10
äpps	substantiv:obestämd form singularis, genitiv: 10
näts	substantiv:obestämd form singularis, genitiv: 10
ansa	verb:imperativ: 10
nomi	substantiv:obestämd form singularis: 10
krad	verb:perfekt particip, utrum: 10
ldas	verb:presens, passiv form: 10
tär	substantiv:obestämd form singularis: 10
jord	substantiv:obestämd form singularis: 10
sår	substantiv:obestämd form pluralis: 10
ond	substantiv:obestämd form singularis: 10
alm	substantiv:obestämd form singularis: 10
ktiv	substantiv:obestämd form pluralis: 10
atat	verb:supinum: 10
erat	verb:preteritum, passiv form: 10
ukar	verb:presens: 10
ump	substantiv:obestämd form singularis: 10
ilig	adjektiv:positiv utrum: 10
etag	substantiv:obestämd form singularis: 10
amer	substantiv:obestämd form pluralis: 10
änkt	verb:perfekt particip, utrum: 10
älja	verb:infinitiv: 10
snar	verb:presens: 10
röds	substantiv:obestämd form singularis, genitiv: 10
unt	adjektiv:positiv neutrum: 10
ilar	verb:presens: 10
ogna	adjektiv:pluralis: 10
ndna	adjektiv:bestämd form: 10
rtas	verb:presens, passiv form: 10
döme	substantiv:obestämd form singularis: 10
re	adverb: 10
nien	egennamn: 10
fält	substantiv:obestämd form pluralis: 10
lans	substantiv:obestämd form pluralis, genitiv: 10
ors	egennamn: 10
ys	verb:imperativ: 10
omna	adjektiv:bestämd form: 10
jder	substantiv:obestämd form pluralis: 10
avs	substantiv:obestämd form pluralis, genitiv: 10
änks	verb:presens, passiv form: 10
rur	substantiv:obestämd form pluralis: 10
r	verb:preteritum: 10
ifta	verb:imperativ: 10
vin	substantiv:obestämd form singularis: 10
dlat	verb:perfekt particip, neutrum: 10
beta	verb:imperativ: 10
yten	substantiv:obestämd form pluralis: 10
ugg	substantiv:obestämd form singularis: 10
diga	verb:imperativ: 10
ter	egennamn: 10
ytes	substantiv:obestämd form singularis, genitiv: 10
let	verb:preteritum, passiv form: 10
olag	substantiv:obestämd form singularis: 10
änst	substantiv:obestämd form singularis: 10
lans	substantiv:obestämd form singularis: 10
dela	verb:imperativ: 10
lvs	substantiv:obestämd form pluralis, genitiv: 10
hat	verb:supinum: 10
rior	substantiv:obestämd form pluralis: 10
ter	adverb: 10
drog	verb:preteritum: 10
krat	verb:perfekt particip, neutrum: 10
ält	substantiv:obestämd form pluralis: 10
umma	substantiv:obestämd form singularis: 10
nära	adjektiv:pluralis: 10
ssla	substantiv:obestämd form singularis: 10
ndna	adjektiv:pluralis: 10
val	substantiv:obestämd form pluralis: 10
tsas	verb:presens, passiv form: 10
kor	substantiv:obestämd form singularis: 10
juls	substantiv:obestämd form pluralis, genitiv: 10
nto	substantiv:obestämd form singularis: 10
dit	substantiv:obestämd form singularis: 10
ras	deponens:infinitiv: 10
igas	substantiv:obestämd form singularis, genitiv: 10
sårs	substantiv:obestämd form singularis, genitiv: 10
ulös	adjektiv:positiv utrum: 10
ätta	adjektiv:pluralis: 10
lt	adjektiv:positiv utrum: 10
sårs	substantiv:obestämd form pluralis, genitiv: 10
beta	verb:infinitiv: 10
atig	adjektiv:positiv utrum: 9
äxt	substantiv:obestämd form singularis: 9
äst	verb:perfekt particip, neutrum: 9
ile	adjektiv:komparativ: 9
äska	substantiv:obestämd form singularis: 9
ömts	verb:supinum, passiv form: 9
rida	verb:infinitiv: 9
rmad	adjektiv:positiv utrum: 9
ed	substantiv:obestämd form pluralis: 9
lg	substantiv:obestämd form singularis: 9
rigs	substantiv:obestämd form singularis, genitiv: 9
ökts	verb:supinum, passiv form: 9
vån	substantiv:bestämd form singularis: 9
lems	substantiv:obestämd form pluralis, genitiv: 9
avat	verb:supinum: 9
onom	substantiv:obestämd form singularis: 9
opas	verb:presens, passiv form: 9
äget	adjektiv:positiv neutrum: 9
om	preposition: 9
öet	substantiv:bestämd form singularis: 9
urk	substantiv:obestämd form singularis: 9
ilda	adjektiv:pluralis: 9
bänk	substantiv:obestämd form singularis: 9
irat	verb:supinum: 9
låa	adjektiv:pluralis: 9
dror	substantiv:obestämd form pluralis: 9
bröd	substantiv:obestämd form singularis: 9
chat	verb:supinum: 9
änn	verb:imperativ: 9
higa	adjektiv:bestämd form: 9
ldar	substantiv:obestämd form pluralis: 9
ankt	adjektiv:positiv neutrum: 9
löse	adjektiv:komparativ: 9
maks	substantiv:obestämd form singularis, genitiv: 9
tes	deponens:preteritum: 9
fats	substantiv:obestämd form pluralis, genitiv: 9
lnar	verb:presens: 9
yret	substantiv:bestämd form singularis: 9
ubbe	substantiv:obestämd form singularis: 9
vtal	substantiv:obestämd form singularis: 9
av	substantiv:obestämd form pluralis: 9
onst	substantiv:obestämd form singularis: 9
gås	verb:presens, passiv form: 9
ist	adjektiv:positiv neutrum: 9
feln	substantiv:bestämd form singularis: 9
lå	adjektiv:positiv utrum: 9
mne	substantiv:obestämd form singularis: 9
lnad	substantiv:obestämd form singularis: 9
ägen	adjektiv:positiv utrum: 9
ina	substantiv:obestämd form singularis: 9
meln	substantiv:bestämd form singularis: 9
ox	substantiv:obestämd form singularis: 9
kis	substantiv:obestämd form singularis, genitiv: 9
gul	adjektiv:positiv utrum: 9
age	substantiv:obestämd form pluralis: 9
gula	adjektiv:bestämd form: 9
pers	substantiv:obestämd form singularis, genitiv: 9
opas	verb:infinitiv, passiv form: 9
vne	adjektiv:komparativ: 9
mors	substantiv:obestämd form singularis, genitiv: 9
nn	verb:preteritum: 9
anas	verb:presens, passiv form: 9
blå	adjektiv:positiv utrum: 9
uxet	adjektiv:positiv neutrum: 9
lex	substantiv:obestämd form singularis: 9
urar	verb:presens: 9
umma	verb:imperativ: 9
blåa	adjektiv:pluralis: 9
kop	substantiv:obestämd form singularis: 9
arr	substantiv:obestämd form singularis: 9
ikta	verb:infinitiv: 9
eets	substantiv:bestämd form singularis, genitiv: 9
makt	substantiv:obestämd form singularis: 9
orka	verb:imperativ: 9
ivås	substantiv:obestämd form singularis, genitiv: 9
blas	verb:presens, passiv form: 9
ttos	substantiv:obestämd form singularis, genitiv: 9
lkor	substantiv:obestämd form singularis: 9
bi	substantiv:obestämd form singularis: 9
tris	substantiv:obestämd form singularis: 9
bbla	adjektiv:pluralis: 9
orka	verb:infinitiv: 9
réer	substantiv:obestämd form pluralis: 9
ots	substantiv:obestämd form pluralis, genitiv: 9
ena	verb:imperativ: 9
dra	räkneord: 9
gult	adjektiv:positiv neutrum: 9
ås	egennamn: 9
agne	adjektiv:komparativ: 9
oris	substantiv:obestämd form singularis, genitiv: 9
jul	substantiv:obestämd form singularis: 9
eken	substantiv:bestämd form pluralis: 9
las	deponens:presens: 9
sens	substantiv:obestämd form singularis, genitiv: 9
ré	substantiv:obestämd form singularis: 9
do	substantiv:obestämd form singularis: 9
lan	substantiv:obestämd form pluralis: 9
bbla	adjektiv:bestämd form: 9
ästa	adjektiv:pluralis: 9
bbel	adjektiv:positiv utrum: 9
ge	egennamn: 9
inka	verb:infinitiv: 9
otas	substantiv:obestämd form singularis, genitiv: 9
tent	substantiv:obestämd form singularis: 9
t	konjunktion: 9
rés	substantiv:obestämd form singularis, genitiv: 9
krev	verb:preteritum: 9
avar	verb:presens: 9
lära	substantiv:obestämd form singularis: 9
lått	adjektiv:positiv neutrum: 9
cent	substantiv:obestämd form singularis: 9
lang	substantiv:obestämd form singularis: 9
iod	substantiv:obestämd form singularis: 9
plet	substantiv:bestämd form singularis: 9
ient	substantiv:obestämd form singularis: 9
älas	verb:infinitiv, passiv form: 9
öten	substantiv:obestämd form pluralis: 9
ckas	deponens:infinitiv: 9
sist	substantiv:obestämd form singularis: 9
gula	adjektiv:pluralis: 9
liet	substantiv:bestämd form singularis: 9
er	preposition: 9
anas	verb:infinitiv, passiv form: 9
ivån	substantiv:bestämd form singularis: 9
ntal	substantiv:obestämd form singularis: 9
ikta	verb:imperativ: 9
rdna	verb:imperativ: 9
hig	adjektiv:positiv utrum: 9
tt	adverb: 9
ge	substantiv:obestämd form pluralis: 9
amme	adjektiv:komparativ: 9
ipen	substantiv:bestämd form singularis: 9
uven	substantiv:bestämd form singularis: 9
llra	verb:infinitiv: 9
knar	substantiv:obestämd form pluralis: 9
se	verb:infinitiv: 9
äst	verb:perfekt particip, utrum: 9
öd	verb:preteritum: 9
keds	substantiv:obestämd form singularis, genitiv: 9
ex	substantiv:obestämd form pluralis: 9
fsa	verb:imperativ: 9
ink	substantiv:obestämd form singularis: 9
lex	substantiv:obestämd form singularis, genitiv: 9
äxel	substantiv:obestämd form singularis: 9
gami	substantiv:obestämd form singularis: 9
evis	substantiv:obestämd form singularis, genitiv: 9
pta	adjektiv:pluralis: 9
arva	verb:infinitiv: 9
ults	substantiv:obestämd form singularis, genitiv: 9
okar	verb:presens: 9
ekta	adjektiv:bestämd form: 9
ann	verb:preteritum: 9
röst	substantiv:obestämd form singularis: 9
dan	adverb: 9
växt	substantiv:obestämd form singularis: 9
ärig	adjektiv:positiv utrum: 9
ikas	verb:infinitiv, passiv form: 9
unga	verb:infinitiv: 9
ötes	substantiv:obestämd form singularis, genitiv: 9
akt	adjektiv:positiv neutrum: 9
ämde	verb:preteritum: 9
inn	substantiv:obestämd form pluralis: 9
ilda	adjektiv:bestämd form: 9
ängt	verb:perfekt particip, neutrum: 9
ajer	substantiv:obestämd form pluralis: 9
arva	verb:imperativ: 9
uvar	substantiv:obestämd form pluralis: 9
yder	verb:presens: 9
talt	substantiv:obestämd form singularis: 9
ard	egennamn: 9
arat	verb:perfekt particip, neutrum: 9
enan	substantiv:bestämd form singularis: 9
itta	verb:imperativ: 9
cha	verb:imperativ: 9
ards	egennamn: 9
ukas	substantiv:obestämd form singularis, genitiv: 9
ötas	verb:infinitiv, passiv form: 9
ästa	adjektiv:bestämd form: 9
sikt	substantiv:obestämd form singularis: 9
kriv	verb:imperativ: 9
evar	substantiv:obestämd form pluralis: 9
m	preposition: 9
nom	adverb: 9
röva	verb:infinitiv: 9
eks	substantiv:obestämd form pluralis, genitiv: 9
halt	substantiv:obestämd form singularis: 9
läck	substantiv:obestämd form singularis: 9
uvat	verb:supinum: 9
tums	substantiv:obestämd form singularis, genitiv: 9
akan	substantiv:obestämd form singularis: 9
änar	verb:presens: 9
by	substantiv:obestämd form singularis: 9
lna	verb:imperativ: 9
lrat	verb:supinum: 9
ve	substantiv:obestämd form singularis: 9
nton	substantiv:obestämd form pluralis: 9
rgin	substantiv:bestämd form singularis: 9
ojor	substantiv:obestämd form pluralis: 9
jul	substantiv:obestämd form pluralis: 9
okt	adjektiv:positiv neutrum: 9
ori	substantiv:obestämd form singularis: 9
älet	substantiv:bestämd form singularis: 9
äker	adjektiv:positiv utrum: 9
låa	adjektiv:bestämd form: 9
ges	egennamn: 9
örr	substantiv:obestämd form singularis: 9
gur	substantiv:obestämd form singularis: 9
vtal	substantiv:obestämd form pluralis: 9
rdad	verb:perfekt particip, utrum: 9
äkra	adjektiv:bestämd form: 9
rkta	verb:perfekt particip, plural: 9
lnat	verb:supinum: 9
ofon	substantiv:obestämd form singularis: 9
rakt	substantiv:obestämd form singularis: 9
bin	substantiv:bestämd form singularis: 9
ekt	adjektiv:positiv utrum: 9
mms	substantiv:obestämd form singularis, genitiv: 9
ämne	substantiv:obestämd form singularis: 9
higa	adjektiv:pluralis: 9
pen	substantiv:obestämd form singularis: 9
leds	substantiv:obestämd form singularis, genitiv: 9
ipps	substantiv:obestämd form singularis, genitiv: 9
blem	substantiv:obestämd form pluralis: 9
xen	adjektiv:positiv utrum: 9
rv	substantiv:obestämd form pluralis: 9
cha	verb:infinitiv: 9
lrar	verb:presens: 9
iket	substantiv:bestämd form singularis: 9
uxna	adjektiv:bestämd form: 9
eck	substantiv:obestämd form pluralis: 9
jd	substantiv:obestämd form singularis: 9
ll	egennamn: 9
mska	adjektiv:pluralis: 9
rige	adjektiv:maskulin: 9
inar	verb:presens: 9
äna	verb:imperativ: 9
eror	substantiv:obestämd form pluralis: 9
lem	substantiv:obestämd form pluralis: 9
iret	substantiv:bestämd form singularis: 9
inn	verb:imperativ: 9
msk	adjektiv:positiv utrum: 9
ppla	verb:imperativ: 9
ngda	adjektiv:pluralis: 9
ex	substantiv:obestämd form pluralis, genitiv: 9
id	verb:imperativ: 9
lgar	substantiv:obestämd form pluralis: 9
dins	substantiv:bestämd form singularis, genitiv: 9
dens	substantiv:obestämd form singularis, genitiv: 9
glen	substantiv:bestämd form pluralis: 9
xna	adjektiv:bestämd form: 9
ömda	verb:perfekt particip, plural: 9
urat	verb:supinum: 9
get	substantiv:obestämd form singularis: 9
ox	substantiv:obestämd form singularis, genitiv: 9
se	verb:imperativ: 9
xna	adjektiv:pluralis: 9
ika	egennamn: 9
mskt	adjektiv:positiv neutrum: 9
plan	substantiv:obestämd form pluralis: 9
lek	substantiv:obestämd form singularis: 9
blem	substantiv:obestämd form singularis: 9
nka	adjektiv:pluralis: 9
lra	verb:imperativ: 9
nent	substantiv:obestämd form singularis: 9
ipas	substantiv:obestämd form singularis, genitiv: 9
affa	verb:infinitiv: 9
xet	adjektiv:positiv neutrum: 9
n	verb:preteritum: 9
arvs	substantiv:obestämd form pluralis, genitiv: 9
evis	substantiv:obestämd form singularis: 9
öds	verb:preteritum, passiv form: 9
i	egennamn: 9
blas	verb:infinitiv, passiv form: 9
affa	verb:imperativ: 9
umma	verb:infinitiv: 9
holm	egennamn: 9
än	substantiv:obestämd form singularis: 9
hänt	adjektiv:positiv utrum: 9
ont	adjektiv:positiv neutrum: 9
ul	substantiv:obestämd form pluralis: 9
dera	pronomen: 9
rsal	substantiv:obestämd form singularis: 9
mpel	substantiv:obestämd form singularis: 9
las	deponens:infinitiv: 9
ngda	adjektiv:bestämd form: 9
änat	verb:supinum: 9
ätt	verb:perfekt particip, neutrum: 9
ppla	verb:infinitiv: 9
ejen	substantiv:bestämd form singularis: 9
ukan	substantiv:bestämd form singularis: 9
fsat	verb:supinum: 9
imer	substantiv:obestämd form pluralis: 9
assa	substantiv:obestämd form singularis: 9
edja	substantiv:obestämd form singularis: 9
alde	verb:preteritum: 9
enas	substantiv:obestämd form singularis, genitiv: 9
iten	adjektiv:positiv utrum: 9
tarm	substantiv:obestämd form singularis: 9
ntos	substantiv:obestämd form singularis, genitiv: 9
blåa	adjektiv:bestämd form: 9
ägna	adjektiv:bestämd form: 9
rsel	substantiv:obestämd form singularis: 9
amms	substantiv:obestämd form singularis, genitiv: 9
fsar	verb:presens: 9
ast	adverb: 9
lna	verb:infinitiv: 9
tsal	substantiv:obestämd form singularis: 9
lra	verb:infinitiv: 9
ges	substantiv:obestämd form pluralis, genitiv: 9
össa	substantiv:obestämd form singularis: 9
inat	verb:supinum: 9
mska	adjektiv:bestämd form: 9
rkt	verb:perfekt particip, neutrum: 9
its	deponens:supinum: 9
öter	verb:presens: 9
äkra	adjektiv:pluralis: 9
skal	substantiv:obestämd form singularis: 9
ädde	adjektiv:komparativ: 9
kinn	substantiv:obestämd form pluralis: 9
äten	substantiv:bestämd form pluralis: 9
ydda	verb:perfekt particip, plural: 9
bins	substantiv:bestämd form singularis, genitiv: 9
anna	verb:imperativ: 9
ba	substantiv:obestämd form singularis: 9
svar	substantiv:obestämd form singularis: 9
igur	substantiv:obestämd form singularis: 9
uxen	adjektiv:positiv utrum: 9
våer	substantiv:obestämd form pluralis: 9
olm	egennamn: 9
axel	substantiv:obestämd form singularis: 9
ikel	substantiv:obestämd form singularis: 9
enor	substantiv:obestämd form pluralis: 9
ntot	substantiv:bestämd form singularis: 9
öpet	substantiv:bestämd form singularis: 9
olms	egennamn: 9
ägna	adjektiv:pluralis: 9
ages	substantiv:obestämd form pluralis, genitiv: 9
nett	substantiv:obestämd form singularis: 9
är	verb:presens: 9
amin	substantiv:obestämd form singularis: 9
kops	substantiv:obestämd form singularis, genitiv: 9
rdna	verb:infinitiv: 9
pta	adjektiv:bestämd form: 9
lium	substantiv:obestämd form singularis: 9
lods	substantiv:obestämd form singularis, genitiv: 9
tas	deponens:infinitiv: 9
tsat	verb:perfekt particip, neutrum: 9
re	egennamn: 9
tum	substantiv:obestämd form singularis: 9
llra	verb:imperativ: 9
rkt	verb:perfekt particip, utrum: 9
töds	substantiv:obestämd form singularis, genitiv: 9
äna	verb:infinitiv: 9
arad	verb:perfekt particip, utrum: 9
t	preposition: 9
umpa	substantiv:obestämd form singularis: 9
gurs	substantiv:obestämd form singularis, genitiv: 9
rant	adjektiv:positiv neutrum: 9
ipor	substantiv:obestämd form pluralis: 9
irar	verb:presens: 9
luts	substantiv:obestämd form pluralis, genitiv: 9
char	verb:presens: 9
byns	substantiv:bestämd form singularis, genitiv: 9
skop	substantiv:obestämd form singularis: 9
dörr	substantiv:obestämd form singularis: 9
enad	substantiv:obestämd form singularis: 9
gels	substantiv:obestämd form pluralis, genitiv: 9
uke	adjektiv:komparativ: 9
omig	adjektiv:positiv utrum: 9
byn	substantiv:bestämd form singularis: 9
lds	egennamn: 9
agg	substantiv:obestämd form singularis: 9
lats	deponens:supinum: 9
ena	verb:infinitiv: 9
rdat	verb:perfekt particip, neutrum: 9
kon	substantiv:obestämd form singularis: 9
ed	verb:preteritum: 9
yts	substantiv:obestämd form singularis, genitiv: 9
hänt	adjektiv:positiv neutrum: 9
våns	substantiv:bestämd form singularis, genitiv: 9
tsad	verb:perfekt particip, utrum: 9
urit	verb:supinum: 9
unds	substantiv:obestämd form pluralis, genitiv: 9
tegs	substantiv:obestämd form singularis, genitiv: 9
ängd	adjektiv:positiv utrum: 9
rmat	adjektiv:positiv neutrum: 9
juke	adjektiv:komparativ: 9
otan	substantiv:bestämd form singularis: 9
nitt	substantiv:obestämd form pluralis: 9
röva	verb:imperativ: 9
etar	substantiv:obestämd form pluralis: 9
unen	substantiv:bestämd form singularis: 9
lens	substantiv:obestämd form singularis, genitiv: 9
bank	substantiv:obestämd form singularis: 9
vens	substantiv:obestämd form singularis: 9
mor	substantiv:obestämd form singularis: 9
ion	substantiv:bestämd form singularis: 9
ulle	adjektiv:maskulin: 9
fat	substantiv:obestämd form pluralis: 9
rgis	substantiv:obestämd form singularis, genitiv: 9
ift	substantiv:obestämd form pluralis: 9
jöds	verb:preteritum, passiv form: 9
ngd	adjektiv:positiv utrum: 9
leks	substantiv:obestämd form singularis, genitiv: 9
vikt	substantiv:obestämd form singularis: 9
ipan	substantiv:bestämd form singularis: 9
vås	substantiv:obestämd form singularis, genitiv: 9
ipa	verb:infinitiv: 9
bit	substantiv:obestämd form singularis: 9
ndra	räkneord: 9
ävt	verb:supinum: 9
pt	adjektiv:positiv utrum: 9
ök	verb:imperativ: 9
lott	substantiv:obestämd form singularis: 9
tack	substantiv:obestämd form singularis: 9
ärns	substantiv:obestämd form singularis, genitiv: 9
ekta	adjektiv:pluralis: 9
ake	substantiv:obestämd form singularis: 9
din	substantiv:bestämd form singularis: 9
okat	verb:supinum: 9
higt	adjektiv:positiv neutrum: 9
tfot	substantiv:obestämd form singularis: 9
ifts	substantiv:obestämd form pluralis, genitiv: 9
net	verb:perfekt particip, neutrum: 9
anna	verb:infinitiv: 9
yra	verb:infinitiv: 9
imma	verb:infinitiv: 9
röd	substantiv:obestämd form singularis: 9
rs	adverb: 9
ra	adverb: 9
nka	adjektiv:bestämd form: 9
sorn	substantiv:bestämd form singularis: 9
uxna	adjektiv:pluralis: 9
es	deponens:presens: 9
ängd	verb:perfekt particip, utrum: 9
öljt	verb:supinum: 9
imen	substantiv:bestämd form singularis: 9
inst	substantiv:obestämd form singularis: 9
uben	substantiv:bestämd form singularis: 9
nans	substantiv:obestämd form singularis: 9
gel	substantiv:obestämd form pluralis: 9
ssiv	adjektiv:positiv utrum: 9
s	substantiv:bestämd form pluralis: 9
io	substantiv:obestämd form singularis: 9
ttot	substantiv:bestämd form singularis: 9
rtis	substantiv:obestämd form singularis, genitiv: 9
anns	verb:preteritum, passiv form: 8
dda	adjektiv:positiv neutrum: 8
ölj	substantiv:obestämd form singularis: 8
eer	substantiv:obestämd form pluralis: 8
ihet	substantiv:obestämd form singularis: 8
juds	verb:presens, passiv form: 8
ups	substantiv:obestämd form singularis, genitiv: 8
ga	adjektiv:positiv utrum: 8
uka	verb:infinitiv: 8
kals	substantiv:obestämd form pluralis, genitiv: 8
plös	adjektiv:positiv utrum: 8
inge	substantiv:obestämd form singularis: 8
öms	egennamn: 8
vuds	substantiv:obestämd form singularis, genitiv: 8
sås	substantiv:obestämd form singularis, genitiv: 8
lust	substantiv:obestämd form singularis: 8
rras	substantiv:obestämd form singularis, genitiv: 8
äpp	substantiv:obestämd form singularis: 8
ntes	substantiv:obestämd form singularis, genitiv: 8
tröm	egennamn: 8
ofs	substantiv:obestämd form singularis, genitiv: 8
ära	verb:imperativ: 8
ömt	verb:supinum: 8
ftor	substantiv:obestämd form pluralis: 8
ndas	verb:presens, passiv form: 8
gner	substantiv:obestämd form pluralis: 8
slut	substantiv:obestämd form singularis: 8
olat	verb:supinum: 8
rpas	substantiv:obestämd form singularis, genitiv: 8
öljs	substantiv:obestämd form singularis, genitiv: 8
ökar	verb:presens: 8
öljs	verb:presens, passiv form: 8
ivig	adjektiv:positiv utrum: 8
anka	adjektiv:pluralis: 8
ränt	adjektiv:positiv neutrum: 8
ba	adjektiv:bestämd form: 8
gra	adjektiv:bestämd form: 8
äl	substantiv:obestämd form singularis: 8
na	verb:preteritum, passiv form: 8
sten	adjektiv:positiv utrum: 8
klas	verb:presens, passiv form: 8
akat	adjektiv:positiv neutrum: 8
öjda	adjektiv:bestämd form: 8
åser	substantiv:obestämd form pluralis: 8
ung	substantiv:obestämd form singularis: 8
alts	verb:supinum, passiv form: 8
van	substantiv:obestämd form singularis: 8
örts	substantiv:obestämd form singularis, genitiv: 8
öars	substantiv:obestämd form pluralis, genitiv: 8
box	substantiv:obestämd form singularis, genitiv: 8
ätar	verb:presens: 8
ust	adjektiv:positiv neutrum: 8
lur	substantiv:obestämd form singularis: 8
tien	substantiv:bestämd form singularis: 8
oken	substantiv:bestämd form pluralis: 8
en	verb:imperativ: 8
unda	verb:infinitiv: 8
älar	substantiv:obestämd form pluralis: 8
yars	substantiv:obestämd form pluralis, genitiv: 8
otek	substantiv:obestämd form singularis: 8
atik	substantiv:obestämd form singularis: 8
aff	substantiv:obestämd form singularis: 8
mark	substantiv:obestämd form singularis: 8
chig	adjektiv:positiv utrum: 8
lén	substantiv:bestämd form singularis: 8
löts	verb:preteritum, passiv form: 8
ör	preposition: 8
mpat	verb:perfekt particip, neutrum: 8
ona	verb:infinitiv: 8
tive	adjektiv:maskulin: 8
ofil	substantiv:obestämd form singularis: 8
etas	verb:infinitiv, passiv form: 8
buss	substantiv:obestämd form singularis: 8
onas	verb:presens, passiv form: 8
rén	substantiv:bestämd form singularis: 8
yras	verb:infinitiv, passiv form: 8
alna	adjektiv:bestämd form: 8
tift	substantiv:obestämd form singularis: 8
ekts	substantiv:obestämd form pluralis, genitiv: 8
anda	verb:imperativ: 8
ölar	substantiv:obestämd form pluralis: 8
rra	substantiv:obestämd form singularis: 8
rmes	substantiv:obestämd form singularis, genitiv: 8
sökt	verb:supinum: 8
usta	verb:infinitiv: 8
di	substantiv:obestämd form singularis: 8
ras	substantiv:obestämd form singularis: 8
m	konjunktion: 8
glor	substantiv:obestämd form pluralis: 8
ärka	verb:infinitiv: 8
gnas	verb:presens, passiv form: 8
nivå	substantiv:obestämd form singularis: 8
has	verb:presens, passiv form: 8
int	adjektiv:positiv utrum: 8
skel	substantiv:obestämd form singularis: 8
ros	substantiv:obestämd form singularis: 8
nons	substantiv:obestämd form singularis, genitiv: 8
rver	substantiv:obestämd form pluralis: 8
mmat	adjektiv:positiv neutrum: 8
juds	substantiv:obestämd form singularis, genitiv: 8
mas	egennamn: 8
on	räkneord: 8
alle	substantiv:obestämd form singularis: 8
alda	verb:perfekt particip, plural: 8
orda	adjektiv:bestämd form: 8
ämt	verb:supinum: 8
itet	adjektiv:positiv neutrum: 8
unks	substantiv:obestämd form singularis, genitiv: 8
mnad	verb:perfekt particip, utrum: 8
last	substantiv:obestämd form singularis: 8
utas	verb:presens, passiv form: 8
mism	substantiv:obestämd form singularis: 8
byrå	substantiv:obestämd form singularis: 8
edit	substantiv:obestämd form singularis: 8
evis	substantiv:obestämd form pluralis: 8
eet	substantiv:bestämd form singularis: 8
änsa	verb:infinitiv: 8
lat	substantiv:obestämd form singularis: 8
ogar	verb:presens: 8
rna	egennamn: 8
nnen	verb:perfekt particip, utrum: 8
llad	substantiv:obestämd form singularis: 8
uffa	verb:infinitiv: 8
mpad	verb:perfekt particip, utrum: 8
unna	verb:perfekt particip, plural: 8
prov	substantiv:obestämd form pluralis: 8
hopp	substantiv:obestämd form singularis: 8
avig	adjektiv:positiv utrum: 8
gnal	substantiv:obestämd form singularis: 8
ek	substantiv:obestämd form pluralis: 8
psen	substantiv:bestämd form singularis: 8
ötar	substantiv:obestämd form pluralis: 8
long	substantiv:obestämd form singularis: 8
elle	adjektiv:maskulin: 8
rönt	adjektiv:positiv neutrum: 8
nät	substantiv:obestämd form pluralis: 8
cker	substantiv:obestämd form singularis: 8
vänt	adjektiv:positiv neutrum: 8
a	verb:preteritum, passiv form: 8
uka	verb:imperativ: 8
ping	egennamn: 8
ålas	verb:presens, passiv form: 8
et	verb:infinitiv, passiv form: 8
önar	verb:presens: 8
akad	adjektiv:positiv utrum: 8
yte	substantiv:obestämd form singularis: 8
rran	substantiv:bestämd form singularis: 8
änns	verb:presens, passiv form: 8
ivå	substantiv:obestämd form singularis: 8
nits	verb:supinum, passiv form: 8
teg	substantiv:obestämd form singularis: 8
msig	adjektiv:positiv utrum: 8
hjul	substantiv:obestämd form singularis: 8
anta	verb:infinitiv: 8
sked	substantiv:obestämd form singularis: 8
ogat	verb:supinum: 8
nes	substantiv:obestämd form singularis: 8
ea	substantiv:obestämd form singularis: 8
lika	substantiv:obestämd form singularis: 8
st	verb:imperativ: 8
lde	substantiv:obestämd form singularis: 8
una	adjektiv:pluralis: 8
xa	substantiv:obestämd form singularis: 8
bbat	verb:perfekt particip, neutrum: 8
anke	substantiv:obestämd form singularis: 8
klas	verb:infinitiv, passiv form: 8
ätat	verb:supinum: 8
ben	substantiv:bestämd form pluralis: 8
sen	substantiv:obestämd form singularis: 8
ord	adjektiv:positiv utrum: 8
illa	adjektiv:pluralis: 8
emin	substantiv:bestämd form singularis: 8
iget	substantiv:bestämd form singularis: 8
yst	verb:perfekt particip, utrum: 8
ga	adjektiv:positiv neutrum: 8
ömt	adjektiv:positiv neutrum: 8
ppe	substantiv:obestämd form singularis: 8
pret	substantiv:bestämd form singularis: 8
lés	substantiv:obestämd form singularis, genitiv: 8
yrå	substantiv:obestämd form singularis: 8
usk	substantiv:obestämd form singularis: 8
usta	verb:imperativ: 8
uske	substantiv:obestämd form singularis: 8
gata	substantiv:obestämd form singularis: 8
anta	verb:imperativ: 8
otas	verb:infinitiv, passiv form: 8
mnd	substantiv:obestämd form singularis: 8
kum	substantiv:obestämd form singularis: 8
mik	substantiv:obestämd form singularis: 8
pper	substantiv:obestämd form singularis: 8
lut	substantiv:obestämd form pluralis: 8
uner	substantiv:obestämd form pluralis: 8
dat	substantiv:obestämd form singularis: 8
vänd	adjektiv:positiv utrum: 8
ysta	verb:perfekt particip, plural: 8
vis	substantiv:obestämd form pluralis, genitiv: 8
lde	adjektiv:komparativ: 8
njes	substantiv:obestämd form singularis, genitiv: 8
iss	substantiv:obestämd form singularis, genitiv: 8
ökta	verb:perfekt particip, plural: 8
kler	substantiv:obestämd form pluralis: 8
stöd	substantiv:obestämd form singularis: 8
öers	substantiv:obestämd form pluralis, genitiv: 8
nska	verb:infinitiv: 8
alen	adjektiv:positiv utrum: 8
lås	substantiv:obestämd form pluralis, genitiv: 8
onas	verb:infinitiv, passiv form: 8
gäst	substantiv:obestämd form singularis: 8
imme	substantiv:obestämd form singularis: 8
rid	verb:imperativ: 8
otor	substantiv:obestämd form pluralis: 8
ttna	verb:infinitiv: 8
ålas	verb:infinitiv, passiv form: 8
egs	substantiv:obestämd form pluralis, genitiv: 8
emis	substantiv:obestämd form singularis, genitiv: 8
däck	substantiv:obestämd form singularis: 8
mts	substantiv:obestämd form singularis, genitiv: 8
kad	substantiv:obestämd form singularis: 8
ömma	verb:infinitiv: 8
léns	substantiv:bestämd form singularis, genitiv: 8
pårs	substantiv:obestämd form pluralis, genitiv: 8
ttna	verb:imperativ: 8
lots	substantiv:obestämd form singularis, genitiv: 8
ruva	substantiv:obestämd form singularis: 8
eral	adjektiv:positiv utrum: 8
mmad	adjektiv:positiv utrum: 8
uken	substantiv:bestämd form pluralis: 8
oket	substantiv:bestämd form singularis: 8
ärkt	verb:supinum: 8
olv	substantiv:obestämd form singularis: 8
tent	adjektiv:positiv utrum: 8
nket	substantiv:bestämd form singularis: 8
imma	verb:imperativ: 8
öpas	verb:infinitiv, passiv form: 8
inta	adjektiv:bestämd form: 8
mper	substantiv:obestämd form pluralis: 8
rjde	verb:preteritum: 8
iss	substantiv:obestämd form singularis: 8
ndes	verb:presens, passiv form: 8
es	substantiv:obestämd form pluralis: 8
ngla	verb:infinitiv: 8
ona	verb:imperativ: 8
las	substantiv:obestämd form pluralis: 8
öjda	adjektiv:pluralis: 8
to	adverb: 8
är	verb:imperativ: 8
töds	substantiv:obestämd form pluralis, genitiv: 8
las	substantiv:obestämd form pluralis, genitiv: 8
önat	verb:supinum: 8
ns	verb:preteritum, passiv form: 8
sint	adjektiv:positiv neutrum: 8
ås	substantiv:obestämd form pluralis: 8
vå	substantiv:obestämd form singularis: 8
löt	verb:preteritum: 8
ngla	verb:imperativ: 8
äla	verb:infinitiv: 8
eka	verb:infinitiv: 8
inje	substantiv:obestämd form singularis: 8
de	adverb: 8
ana	verb:imperativ: 8
töd	substantiv:obestämd form singularis: 8
gga	adjektiv:pluralis: 8
ikas	egennamn: 8
stna	adjektiv:pluralis: 8
uks	substantiv:obestämd form pluralis, genitiv: 8
åna	verb:infinitiv: 8
kat	substantiv:obestämd form pluralis: 8
edag	substantiv:obestämd form singularis: 8
ivar	verb:presens: 8
ft	adjektiv:positiv neutrum: 8
tas	deponens:presens: 8
ytas	verb:infinitiv, passiv form: 8
lins	substantiv:bestämd form singularis, genitiv: 8
olls	substantiv:obestämd form pluralis, genitiv: 8
tek	substantiv:obestämd form pluralis: 8
bs	substantiv:obestämd form pluralis, genitiv: 8
nd	adverb: 8
ilts	substantiv:obestämd form singularis, genitiv: 8
réns	substantiv:bestämd form singularis, genitiv: 8
der	adverb: 8
om	konjunktion: 8
cens	substantiv:bestämd form singularis, genitiv: 8
gra	adjektiv:pluralis: 8
yst	verb:perfekt particip, neutrum: 8
nska	verb:imperativ: 8
ön	adjektiv:positiv utrum: 8
ava	verb:imperativ: 8
otas	verb:presens, passiv form: 8
lurs	substantiv:obestämd form singularis, genitiv: 8
ölen	substantiv:bestämd form singularis: 8
kom	verb:imperativ: 8
ejs	substantiv:obestämd form singularis, genitiv: 8
bt	adjektiv:positiv neutrum: 8
ävs	verb:presens, passiv form: 8
öns	substantiv:obestämd form pluralis, genitiv: 8
öar	substantiv:obestämd form pluralis: 8
hopp	substantiv:obestämd form pluralis: 8
bell	substantiv:obestämd form singularis: 8
upen	substantiv:bestämd form singularis: 8
kats	substantiv:obestämd form pluralis, genitiv: 8
iska	verb:imperativ: 8
sst	adjektiv:positiv neutrum: 8
teks	substantiv:obestämd form pluralis, genitiv: 8
edes	verb:presens, passiv form: 8
nern	substantiv:bestämd form singularis: 8
ton	räkneord: 8
tift	substantiv:obestämd form pluralis: 8
ämnd	substantiv:obestämd form singularis: 8
jort	adjektiv:positiv neutrum: 8
klav	substantiv:obestämd form singularis: 8
rjs	verb:presens, passiv form: 8
kord	substantiv:obestämd form singularis: 8
kord	substantiv:obestämd form pluralis: 8
ät	substantiv:obestämd form pluralis: 8
isa	adjektiv:pluralis: 8
kost	substantiv:obestämd form singularis: 8
its	substantiv:obestämd form singularis: 8
nns	verb:preteritum, passiv form: 8
öpa	verb:infinitiv: 8
ut	adverb: 8
din	substantiv:obestämd form singularis: 8
ynt	adjektiv:positiv utrum: 8
hjul	substantiv:obestämd form pluralis: 8
rogs	verb:preteritum, passiv form: 8
dins	substantiv:obestämd form singularis, genitiv: 8
rian	substantiv:obestämd form singularis: 8
ger	adjektiv:positiv utrum: 8
isig	adjektiv:positiv utrum: 8
ked	substantiv:obestämd form singularis: 8
aisk	adjektiv:positiv utrum: 8
jöd	verb:preteritum: 8
lett	verb:supinum: 8
öm	egennamn: 8
anes	substantiv:obestämd form singularis, genitiv: 8
e	verb:konjunktiv: 8
ävda	verb:perfekt particip, plural: 8
sök	verb:imperativ: 8
st	egennamn: 8
äsig	adjektiv:positiv utrum: 8
uber	substantiv:obestämd form pluralis: 8
tegs	substantiv:obestämd form pluralis, genitiv: 8
ivat	verb:supinum: 8
mask	substantiv:obestämd form singularis: 8
hund	substantiv:obestämd form singularis: 8
jord	adjektiv:positiv utrum: 8
sätt	substantiv:obestämd form singularis: 8
miks	substantiv:obestämd form singularis, genitiv: 8
stna	adjektiv:bestämd form: 8
lket	substantiv:bestämd form singularis: 8
dset	substantiv:bestämd form singularis: 8
rjts	verb:supinum, passiv form: 8
vud	substantiv:obestämd form singularis: 8
ätte	verb:preteritum: 8
opa	verb:infinitiv: 8
ivne	adjektiv:komparativ: 8
ifte	substantiv:obestämd form singularis: 8
nant	substantiv:obestämd form singularis: 8
evat	verb:supinum: 8
om	verb:imperativ: 8
llas	egennamn: 8
men	substantiv:obestämd form singularis: 8
ver	adverb: 8
gga	adjektiv:bestämd form: 8
tes	egennamn: 8
tent	adjektiv:positiv neutrum: 8
ldes	substantiv:obestämd form singularis, genitiv: 8
ippa	verb:imperativ: 8
pet	substantiv:obestämd form singularis: 8
lås	substantiv:obestämd form pluralis: 8
rpa	substantiv:obestämd form singularis: 8
isa	adjektiv:bestämd form: 8
etig	adjektiv:positiv utrum: 8
mnas	verb:presens, passiv form: 8
alet	adjektiv:positiv neutrum: 8
rem	substantiv:obestämd form singularis: 8
etas	verb:presens, passiv form: 8
rjer	verb:presens: 8
tes	substantiv:obestämd form singularis: 8
egar	substantiv:obestämd form pluralis: 8
fien	substantiv:bestämd form singularis: 8
ugga	verb:imperativ: 8
gnas	verb:infinitiv, passiv form: 8
igan	substantiv:bestämd form singularis: 8
box	substantiv:obestämd form singularis: 8
lon	substantiv:bestämd form singularis: 8
xisk	adjektiv:positiv utrum: 8
sätt	substantiv:obestämd form pluralis: 8
cen	substantiv:bestämd form singularis: 8
illt	adjektiv:positiv neutrum: 8
äger	verb:presens: 8
opa	verb:imperativ: 8
itik	substantiv:obestämd form singularis: 8
iska	verb:infinitiv: 8
älla	substantiv:obestämd form singularis: 8
sten	substantiv:obestämd form pluralis: 8
söka	verb:infinitiv: 8
röds	substantiv:obestämd form pluralis, genitiv: 8
sint	adjektiv:positiv utrum: 8
över	adverb: 8
dras	substantiv:obestämd form singularis, genitiv: 8
näts	substantiv:obestämd form pluralis, genitiv: 8
ana	verb:infinitiv: 8
odda	verb:perfekt particip, plural: 8
ott	verb:perfekt particip, neutrum: 8
t	räkneord: 8
odd	verb:perfekt particip, utrum: 8
prov	substantiv:obestämd form singularis: 8
re	adjektiv:positiv utrum: 8
ygd	substantiv:obestämd form singularis: 8
mens	substantiv:obestämd form singularis, genitiv: 8
riod	substantiv:obestämd form singularis: 8
anda	substantiv:obestämd form singularis: 8
eget	substantiv:bestämd form singularis: 8
ångt	adjektiv:positiv neutrum: 8
inns	verb:presens, passiv form: 8
yler	substantiv:obestämd form pluralis: 8
alog	substantiv:obestämd form singularis: 8
ytt	adjektiv:positiv neutrum: 8
anka	adjektiv:bestämd form: 8
ämts	verb:supinum, passiv form: 8
bbad	verb:perfekt particip, utrum: 8
otek	substantiv:obestämd form pluralis: 8
onto	substantiv:obestämd form singularis: 8
gets	substantiv:obestämd form singularis, genitiv: 8
rlet	substantiv:bestämd form singularis: 8
uvud	substantiv:obestämd form singularis: 8
has	verb:infinitiv, passiv form: 8
kret	substantiv:bestämd form singularis: 8
åna	verb:imperativ: 8
v	adverb: 8
gas	deponens:infinitiv: 8
flar	substantiv:obestämd form pluralis: 8
ktar	substantiv:obestämd form pluralis: 8
orda	adjektiv:pluralis: 8
affs	substantiv:obestämd form singularis, genitiv: 8
oll	substantiv:obestämd form pluralis: 8
ekt	substantiv:obestämd form pluralis: 8
ids	verb:presens, passiv form: 8
bens	substantiv:bestämd form pluralis, genitiv: 8
ökat	verb:supinum: 8
öte	substantiv:obestämd form singularis: 8
uffa	verb:imperativ: 8
slad	verb:perfekt particip, utrum: 8
ikig	adjektiv:positiv utrum: 8
dske	adjektiv:komparativ: 8
exts	substantiv:obestämd form singularis, genitiv: 8
dats	substantiv:obestämd form singularis, genitiv: 8
buss	substantiv:obestämd form singularis, genitiv: 8
röms	egennamn: 8
rig	substantiv:obestämd form singularis: 8
dos	substantiv:obestämd form singularis, genitiv: 8
öpts	verb:supinum, passiv form: 8
stan	egennamn: 8
nna	verb:perfekt particip, plural: 8
mnds	substantiv:obestämd form singularis, genitiv: 8
slat	verb:perfekt particip, neutrum: 8
rnas	egennamn: 8
äs	substantiv:obestämd form singularis: 8
vrar	substantiv:obestämd form pluralis: 8
s	adjektiv:pluralis: 8
gats	substantiv:obestämd form singularis, genitiv: 8
nen	verb:perfekt particip, utrum: 8
öta	verb:infinitiv: 8
ont	substantiv:obestämd form singularis: 8
ärs	verb:presens, passiv form: 8
ås	substantiv:obestämd form pluralis, genitiv: 8
ånga	adjektiv:bestämd form: 8
öpt	verb:supinum: 8
ren	substantiv:obestämd form singularis: 8
stet	adjektiv:positiv neutrum: 8
uds	verb:presens, passiv form: 8
däck	substantiv:obestämd form pluralis: 8
kums	substantiv:obestämd form singularis, genitiv: 8
ynta	adjektiv:bestämd form: 8
uka	substantiv:obestämd form singularis: 8
sts	egennamn: 8
lv	substantiv:obestämd form pluralis: 8
rpan	substantiv:bestämd form singularis: 8
öjt	verb:supinum: 8
inta	adjektiv:pluralis: 8
rems	substantiv:obestämd form singularis, genitiv: 8
tats	deponens:supinum: 8
utts	substantiv:obestämd form singularis, genitiv: 8
ses	egennamn: 8
nels	substantiv:obestämd form singularis, genitiv: 8
una	adjektiv:bestämd form: 8
nter	substantiv:obestämd form singularis: 8
lo	substantiv:obestämd form singularis: 8
vist	substantiv:obestämd form singularis: 8
ip	substantiv:obestämd form singularis: 8
ams	egennamn: 8
äts	substantiv:obestämd form pluralis, genitiv: 8
hjon	substantiv:obestämd form pluralis: 8
lten	substantiv:obestämd form pluralis: 8
ld	egennamn: 8
pårs	substantiv:obestämd form singularis, genitiv: 8
ba	adjektiv:pluralis: 8
ind	substantiv:obestämd form singularis: 8
anda	verb:infinitiv: 8
ulär	adjektiv:positiv utrum: 8
red	verb:preteritum: 8
alvs	substantiv:obestämd form singularis, genitiv: 8
arta	substantiv:obestämd form singularis: 8
onär	substantiv:obestämd form singularis: 8
orin	substantiv:bestämd form singularis: 8
ntor	substantiv:obestämd form singularis: 8
alna	adjektiv:pluralis: 8
léer	substantiv:obestämd form pluralis: 8
nnet	verb:perfekt particip, neutrum: 8
egen	substantiv:bestämd form pluralis: 8
ände	adjektiv:komparativ: 8
örns	substantiv:obestämd form singularis, genitiv: 8
ynta	adjektiv:pluralis: 8
b	adjektiv:positiv utrum: 8
topp	substantiv:obestämd form singularis: 8
kads	substantiv:obestämd form singularis, genitiv: 8
uvar	verb:presens: 8
åka	verb:infinitiv: 8
för	preposition: 8
hjon	substantiv:obestämd form singularis: 8
evis	substantiv:obestämd form pluralis, genitiv: 8
vis	substantiv:obestämd form pluralis: 8
rjt	verb:supinum: 8
äcke	substantiv:obestämd form singularis: 8
ärks	substantiv:obestämd form singularis, genitiv: 8
röm	egennamn: 8
ärn	substantiv:obestämd form singularis: 8
av	adverb: 8
nje	substantiv:obestämd form singularis: 8
bbet	substantiv:bestämd form singularis: 8
mnat	verb:perfekt particip, neutrum: 8
nel	substantiv:obestämd form singularis: 8
alt	adverb: 7
äls	substantiv:obestämd form pluralis, genitiv: 7
nde	adverb: 7
aj	substantiv:obestämd form singularis: 7
som	konjunktion: 7
ödda	verb:perfekt particip, plural: 7
oars	substantiv:obestämd form pluralis, genitiv: 7
xa	verb:infinitiv: 7
steg	substantiv:obestämd form pluralis: 7
tida	adjektiv:positiv neutrum: 7
luts	verb:presens, passiv form: 7
fer	substantiv:obestämd form singularis: 7
bröd	substantiv:obestämd form pluralis: 7
ren	verb:perfekt particip, utrum: 7
äser	substantiv:obestämd form pluralis: 7
yckt	verb:supinum: 7
tut	substantiv:obestämd form singularis: 7
ämpa	verb:imperativ: 7
gers	egennamn: 7
lod	substantiv:obestämd form singularis: 7
åga	verb:infinitiv: 7
ipit	verb:supinum: 7
ndes	substantiv:obestämd form pluralis, genitiv: 7
féer	substantiv:obestämd form pluralis: 7
oka	verb:infinitiv: 7
asta	adjektiv:bestämd form: 7
ssa	adjektiv:bestämd form: 7
kal	substantiv:obestämd form pluralis: 7
bade	adjektiv:bestämd form: 7
sök	substantiv:obestämd form singularis: 7
yrde	verb:preteritum: 7
uren	verb:perfekt particip, utrum: 7
ra	adjektiv:positiv neutrum: 7
kop	substantiv:obestämd form pluralis: 7
lins	egennamn: 7
krar	substantiv:obestämd form pluralis: 7
ell	substantiv:obestämd form pluralis: 7
ntra	verb:infinitiv: 7
ulds	substantiv:obestämd form singularis, genitiv: 7
etyg	substantiv:obestämd form pluralis: 7
text	substantiv:obestämd form singularis: 7
ädd	verb:perfekt particip, utrum: 7
ntra	verb:imperativ: 7
öer	substantiv:obestämd form pluralis: 7
ings	substantiv:obestämd form pluralis, genitiv: 7
sugn	substantiv:obestämd form singularis: 7
otar	substantiv:obestämd form pluralis: 7
äxt	adjektiv:positiv utrum: 7
äms	verb:presens, passiv form: 7
ydd	verb:perfekt particip, utrum: 7
ult	substantiv:obestämd form singularis: 7
ådd	adjektiv:positiv utrum: 7
ever	verb:presens: 7
reda	verb:infinitiv: 7
rvas	substantiv:obestämd form singularis, genitiv: 7
äxta	adjektiv:pluralis: 7
ånga	adjektiv:pluralis: 7
an	pronomen: 7
ärls	substantiv:obestämd form pluralis, genitiv: 7
oisk	adjektiv:positiv utrum: 7
tröm	substantiv:obestämd form singularis: 7
åkar	substantiv:obestämd form pluralis: 7
tt	räkneord: 7
pol	substantiv:obestämd form singularis: 7
rona	substantiv:obestämd form singularis: 7
ngra	verb:imperativ: 7
oras	substantiv:obestämd form singularis, genitiv: 7
sås	substantiv:obestämd form singularis: 7
rata	adjektiv:bestämd form: 7
rme	substantiv:obestämd form singularis: 7
äckt	adjektiv:positiv utrum: 7
bys	egennamn: 7
avel	substantiv:obestämd form singularis: 7
åga	verb:imperativ: 7
ämpa	verb:infinitiv: 7
fäst	verb:supinum: 7
jakt	substantiv:obestämd form singularis: 7
levs	substantiv:obestämd form singularis, genitiv: 7
nåls	substantiv:obestämd form singularis, genitiv: 7
stöd	substantiv:obestämd form pluralis: 7
uvs	substantiv:obestämd form singularis, genitiv: 7
fisk	substantiv:obestämd form singularis: 7
aga	adjektiv:pluralis: 7
mmet	verb:preteritum, passiv form: 7
äter	verb:presens: 7
kels	substantiv:obestämd form pluralis, genitiv: 7
ross	substantiv:obestämd form singularis: 7
milj	substantiv:obestämd form singularis: 7
yda	verb:infinitiv: 7
ande	substantiv:obestämd form pluralis: 7
ävar	verb:presens: 7
räva	verb:infinitiv: 7
ddat	adjektiv:positiv neutrum: 7
aga	adjektiv:bestämd form: 7
sen	räkneord: 7
ngra	verb:infinitiv: 7
rvan	substantiv:bestämd form singularis: 7
enna	substantiv:obestämd form singularis: 7
glan	substantiv:bestämd form singularis: 7
det	verb:preteritum, passiv form: 7
fés	substantiv:obestämd form singularis, genitiv: 7
oga	verb:infinitiv: 7
aket	substantiv:obestämd form pluralis: 7
kogs	substantiv:obestämd form singularis, genitiv: 7
räck	verb:imperativ: 7
opad	verb:perfekt particip, utrum: 7
ytts	substantiv:obestämd form singularis, genitiv: 7
rits	verb:supinum, passiv form: 7
ding	substantiv:obestämd form singularis: 7
laga	substantiv:obestämd form singularis: 7
agat	verb:perfekt particip, neutrum: 7
vrar	verb:presens: 7
olis	substantiv:obestämd form singularis, genitiv: 7
ppat	adjektiv:positiv neutrum: 7
åtit	verb:supinum: 7
osta	verb:infinitiv: 7
et	adverb: 7
it	adjektiv:positiv utrum: 7
önan	substantiv:bestämd form singularis: 7
fers	substantiv:obestämd form singularis, genitiv: 7
öiga	adjektiv:bestämd form: 7
anna	adjektiv:pluralis: 7
ilen	substantiv:bestämd form pluralis: 7
råla	verb:infinitiv: 7
uden	verb:perfekt particip, utrum: 7
juds	substantiv:obestämd form pluralis, genitiv: 7
ina	verb:infinitiv: 7
växt	adjektiv:positiv neutrum: 7
rets	substantiv:obestämd form singularis: 7
no	substantiv:obestämd form singularis: 7
ggts	verb:supinum, passiv form: 7
erts	egennamn: 7
oar	substantiv:obestämd form singularis: 7
rätt	verb:perfekt particip, neutrum: 7
rean	substantiv:bestämd form singularis: 7
ävig	adjektiv:positiv utrum: 7
nöts	substantiv:obestämd form singularis, genitiv: 7
rors	substantiv:obestämd form singularis, genitiv: 7
edes	adverb: 7
eum	substantiv:obestämd form singularis: 7
amar	substantiv:obestämd form pluralis: 7
gler	substantiv:obestämd form pluralis: 7
ruks	substantiv:obestämd form pluralis, genitiv: 7
rils	substantiv:obestämd form singularis, genitiv: 7
ing	substantiv:obestämd form pluralis: 7
mnen	substantiv:bestämd form singularis: 7
rdin	substantiv:obestämd form singularis: 7
inik	substantiv:obestämd form singularis: 7
örja	verb:infinitiv: 7
ådda	adjektiv:bestämd form: 7
edom	substantiv:obestämd form singularis: 7
ross	substantiv:obestämd form singularis, genitiv: 7
ndas	deponens:infinitiv: 7
rpor	substantiv:obestämd form pluralis: 7
s	interjektion: 7
burk	substantiv:obestämd form singularis: 7
osta	verb:imperativ: 7
iats	substantiv:obestämd form singularis, genitiv: 7
röd	substantiv:obestämd form pluralis: 7
bjöd	verb:preteritum: 7
ggt	verb:supinum: 7
falt	adverb: 7
lant	substantiv:obestämd form singularis: 7
of	substantiv:obestämd form singularis: 7
ejer	substantiv:obestämd form pluralis: 7
past	adjektiv:superlativ: 7
jud	verb:imperativ: 7
rls	substantiv:obestämd form pluralis, genitiv: 7
rån	preposition: 7
känt	verb:supinum: 7
rav	substantiv:obestämd form singularis: 7
fset	substantiv:bestämd form singularis: 7
öjt	adjektiv:positiv neutrum: 7
itna	adjektiv:bestämd form: 7
uva	verb:infinitiv: 7
ynet	substantiv:bestämd form singularis: 7
äxt	adjektiv:positiv neutrum: 7
yskt	adjektiv:positiv neutrum: 7
ina	adjektiv:pluralis: 7
ervs	substantiv:obestämd form singularis, genitiv: 7
synt	adjektiv:positiv utrum: 7
ämma	substantiv:obestämd form singularis: 7
ygg	adjektiv:positiv utrum: 7
rmas	substantiv:obestämd form singularis, genitiv: 7
böns	substantiv:obestämd form singularis, genitiv: 7
xids	substantiv:obestämd form singularis, genitiv: 7
sas	egennamn: 7
ipas	verb:infinitiv, passiv form: 7
rva	substantiv:obestämd form singularis: 7
nota	substantiv:obestämd form singularis: 7
ykt	substantiv:obestämd form singularis: 7
ång	substantiv:obestämd form pluralis: 7
ita	verb:infinitiv: 7
vlös	adjektiv:positiv utrum: 7
ölj	verb:imperativ: 7
oars	substantiv:obestämd form singularis, genitiv: 7
ärls	substantiv:obestämd form singularis, genitiv: 7
orre	substantiv:obestämd form singularis: 7
ömda	adjektiv:bestämd form: 7
lin	substantiv:bestämd form singularis: 7
övas	verb:infinitiv, passiv form: 7
söks	substantiv:obestämd form singularis, genitiv: 7
rt	egennamn: 7
äs	verb:imperativ: 7
ävat	verb:supinum: 7
mes	verb:presens, passiv form: 7
xas	verb:infinitiv, passiv form: 7
sök	substantiv:obestämd form pluralis: 7
byte	substantiv:obestämd form singularis: 7
mten	substantiv:bestämd form singularis: 7
axar	verb:presens: 7
leva	verb:infinitiv: 7
eds	verb:preteritum, passiv form: 7
al	egennamn: 7
röna	adjektiv:pluralis: 7
ddat	verb:perfekt particip, neutrum: 7
vrat	verb:supinum: 7
äga	verb:infinitiv: 7
ofen	substantiv:bestämd form singularis: 7
älla	adjektiv:pluralis: 7
åles	substantiv:obestämd form singularis, genitiv: 7
jös	egennamn: 7
amla	adjektiv:pluralis: 7
kant	adjektiv:positiv utrum: 7
rrs	substantiv:obestämd form pluralis, genitiv: 7
rrad	verb:perfekt particip, utrum: 7
öiga	adjektiv:pluralis: 7
igit	verb:supinum: 7
spår	substantiv:obestämd form pluralis: 7
tras	substantiv:obestämd form pluralis, genitiv: 7
is	adjektiv:positiv utrum: 7
oral	substantiv:obestämd form singularis: 7
ytt	verb:perfekt particip, neutrum: 7
rren	substantiv:bestämd form pluralis: 7
ita	adjektiv:bestämd form: 7
önor	substantiv:obestämd form pluralis: 7
öigt	adjektiv:positiv neutrum: 7
bbad	adjektiv:positiv utrum: 7
apa	verb:imperativ: 7
ygga	adjektiv:pluralis: 7
rget	substantiv:bestämd form singularis: 7
ykts	substantiv:obestämd form singularis, genitiv: 7
ike	adjektiv:maskulin: 7
ial	substantiv:obestämd form pluralis: 7
asta	adjektiv:pluralis: 7
rska	verb:imperativ: 7
rna	verb:perfekt particip, plural: 7
ögt	adjektiv:positiv neutrum: 7
nopp	substantiv:obestämd form singularis: 7
råns	substantiv:obestämd form pluralis, genitiv: 7
usen	räkneord: 7
årna	substantiv:bestämd form pluralis: 7
akat	verb:perfekt particip, neutrum: 7
ra	substantiv:obestämd form pluralis: 7
bas	substantiv:obestämd form singularis: 7
rgat	verb:supinum: 7
ofts	substantiv:obestämd form singularis, genitiv: 7
örds	substantiv:obestämd form singularis, genitiv: 7
jong	substantiv:obestämd form singularis: 7
ns	adverb: 7
ds	substantiv:obestämd form singularis: 7
onig	adjektiv:positiv utrum: 7
ukta	verb:infinitiv: 7
den	verb:infinitiv, passiv form: 7
ögen	substantiv:bestämd form singularis: 7
mon	substantiv:obestämd form singularis: 7
igs	substantiv:obestämd form pluralis, genitiv: 7
pols	substantiv:obestämd form singularis, genitiv: 7
ndas	deponens:presens: 7
gre	adjektiv:komparativ: 7
amla	adjektiv:bestämd form: 7
plen	substantiv:bestämd form pluralis: 7
växt	adjektiv:positiv utrum: 7
ojen	substantiv:bestämd form singularis: 7
ynas	substantiv:bestämd form pluralis, genitiv: 7
alta	verb:infinitiv: 7
tra	substantiv:obestämd form pluralis: 7
rata	adjektiv:pluralis: 7
xt	adjektiv:positiv utrum: 7
etsa	verb:infinitiv: 7
sjö	egennamn: 7
erie	substantiv:obestämd form singularis: 7
skop	substantiv:obestämd form pluralis: 7
ekar	verb:presens: 7
klen	substantiv:bestämd form pluralis: 7
redd	verb:perfekt particip, utrum: 7
steg	substantiv:obestämd form singularis: 7
jlig	adjektiv:positiv utrum: 7
såg	substantiv:obestämd form singularis: 7
kör	substantiv:obestämd form singularis: 7
gras	verb:presens, passiv form: 7
ötta	adjektiv:pluralis: 7
äst	adjektiv:positiv utrum: 7
mmen	verb:infinitiv, passiv form: 7
rkel	substantiv:obestämd form singularis: 7
ket	substantiv:obestämd form pluralis: 7
söks	substantiv:obestämd form pluralis, genitiv: 7
håls	substantiv:obestämd form pluralis, genitiv: 7
mana	substantiv:bestämd form pluralis: 7
dens	substantiv:obestämd form singularis: 7
pts	substantiv:obestämd form singularis, genitiv: 7
läsa	verb:infinitiv: 7
tuts	substantiv:obestämd form singularis, genitiv: 7
kus	substantiv:obestämd form singularis, genitiv: 7
ste	adjektiv:komparativ: 7
t	substantiv:obestämd form singularis, genitiv: 7
rdag	substantiv:obestämd form singularis: 7
ämta	verb:infinitiv: 7
adda	verb:imperativ: 7
igen	substantiv:bestämd form singularis: 7
röna	adjektiv:bestämd form: 7
ytta	substantiv:obestämd form singularis: 7
kada	substantiv:obestämd form singularis: 7
ka	adverb: 7
reck	substantiv:obestämd form pluralis: 7
vdes	deponens:preteritum: 7
dien	substantiv:bestämd form singularis: 7
p	verb:preteritum: 7
äcka	verb:imperativ: 7
llet	adjektiv:positiv neutrum: 7
lla	egennamn: 7
ösa	verb:infinitiv: 7
ret	verb:perfekt particip, neutrum: 7
lsig	adjektiv:positiv utrum: 7
knen	substantiv:bestämd form singularis: 7
xas	verb:presens, passiv form: 7
oga	verb:imperativ: 7
exen	substantiv:bestämd form singularis: 7
urig	adjektiv:positiv utrum: 7
anna	adjektiv:bestämd form: 7
kört	adjektiv:positiv neutrum: 7
glad	adjektiv:positiv utrum: 7
äers	substantiv:obestämd form pluralis, genitiv: 7
log	verb:preteritum: 7
illa	substantiv:obestämd form singularis: 7
mist	substantiv:obestämd form singularis: 7
drat	adjektiv:positiv neutrum: 7
onad	verb:perfekt particip, utrum: 7
kamp	substantiv:obestämd form singularis: 7
ös	substantiv:obestämd form singularis: 7
ilda	verb:imperativ: 7
nör	substantiv:obestämd form singularis: 7
insk	adjektiv:positiv utrum: 7
öks	verb:presens, passiv form: 7
ukta	verb:imperativ: 7
ndat	verb:perfekt particip, neutrum: 7
tämd	adjektiv:positiv utrum: 7
råla	verb:imperativ: 7
valt	verb:supinum: 7
ylla	verb:infinitiv: 7
ynen	substantiv:bestämd form pluralis: 7
oras	egennamn: 7
rkig	adjektiv:positiv utrum: 7
östa	verb:infinitiv: 7
udna	verb:perfekt particip, plural: 7
dna	verb:supinum, passiv form: 7
als	egennamn: 7
öste	verb:preteritum: 7
onat	verb:perfekt particip, neutrum: 7
är	adverb: 7
vlan	substantiv:bestämd form singularis: 7
ndad	verb:perfekt particip, utrum: 7
alt	verb:supinum: 7
met	verb:preteritum, passiv form: 7
uret	verb:perfekt particip, neutrum: 7
kets	substantiv:obestämd form pluralis, genitiv: 7
inka	verb:imperativ: 7
ssa	adjektiv:pluralis: 7
röet	substantiv:bestämd form singularis: 7
sjös	egennamn: 7
äst	adjektiv:positiv neutrum: 7
bock	substantiv:obestämd form singularis: 7
tums	substantiv:obestämd form pluralis, genitiv: 7
etod	substantiv:obestämd form singularis: 7
egns	substantiv:obestämd form singularis, genitiv: 7
logs	verb:preteritum, passiv form: 7
tros	substantiv:obestämd form singularis, genitiv: 7
åta	verb:infinitiv: 7
ett	räkneord: 7
hörs	substantiv:obestämd form pluralis, genitiv: 7
rat	adjektiv:positiv utrum: 7
ann	substantiv:obestämd form singularis: 7
de	substantiv:obestämd form pluralis: 7
ojs	substantiv:obestämd form singularis, genitiv: 7
itna	adjektiv:pluralis: 7
apas	verb:infinitiv, passiv form: 7
äffa	verb:infinitiv: 7
äms	substantiv:obestämd form singularis, genitiv: 7
nys	egennamn: 7
rte	adjektiv:maskulin: 7
darn	substantiv:bestämd form singularis: 7
cens	substantiv:obestämd form singularis, genitiv: 7
uffs	substantiv:obestämd form singularis, genitiv: 7
oja	substantiv:obestämd form singularis: 7
slut	substantiv:obestämd form pluralis: 7
ken	verb:perfekt particip, utrum: 7
änen	substantiv:bestämd form singularis: 7
nda	egennamn: 7
aros	substantiv:obestämd form singularis, genitiv: 7
jö	egennamn: 7
tart	substantiv:obestämd form singularis: 7
nige	adjektiv:maskulin: 7
xors	substantiv:obestämd form singularis, genitiv: 7
tida	adjektiv:positiv utrum: 7
ött	adjektiv:positiv utrum: 7
rats	deponens:supinum: 7
etsa	verb:imperativ: 7
rma	substantiv:obestämd form singularis: 7
tton	substantiv:obestämd form pluralis: 7
töd	substantiv:obestämd form pluralis: 7
dörs	substantiv:obestämd form singularis, genitiv: 7
älig	adjektiv:positiv utrum: 7
men	verb:infinitiv, passiv form: 7
bat	adjektiv:positiv neutrum: 7
bomb	substantiv:obestämd form singularis: 7
ossa	verb:infinitiv: 7
rett	verb:perfekt particip, neutrum: 7
täkt	substantiv:obestämd form singularis: 7
välj	verb:imperativ: 7
läs	verb:imperativ: 7
anns	substantiv:obestämd form singularis, genitiv: 7
arat	adjektiv:positiv neutrum: 7
älen	substantiv:bestämd form pluralis: 7
äxta	adjektiv:bestämd form: 7
reas	substantiv:obestämd form singularis, genitiv: 7
igas	verb:presens, passiv form: 7
röts	substantiv:obestämd form singularis, genitiv: 7
ike	substantiv:obestämd form singularis: 7
surs	substantiv:obestämd form singularis, genitiv: 7
äds	verb:presens, passiv form: 7
e	pronomen: 7
atas	verb:infinitiv, passiv form: 7
edal	substantiv:obestämd form singularis: 7
itiv	adjektiv:positiv utrum: 7
håls	substantiv:obestämd form singularis, genitiv: 7
iade	verb:preteritum: 7
evde	verb:preteritum: 7
ilda	verb:infinitiv: 7
tum	substantiv:obestämd form pluralis: 7
ärra	verb:imperativ: 7
dell	substantiv:obestämd form singularis: 7
apet	substantiv:obestämd form singularis: 7
agad	verb:perfekt particip, utrum: 7
ggde	verb:preteritum: 7
rmt	adjektiv:positiv neutrum: 7
jud	substantiv:obestämd form singularis: 7
älla	adjektiv:bestämd form: 7
bad	adjektiv:positiv utrum: 7
hats	verb:supinum, passiv form: 7
kala	substantiv:obestämd form singularis: 7
rska	verb:infinitiv: 7
öser	substantiv:obestämd form pluralis: 7
öjd	adjektiv:positiv utrum: 7
ita	adjektiv:pluralis: 7
agas	verb:presens, passiv form: 7
läst	verb:supinum: 7
yt	substantiv:obestämd form singularis: 7
öka	verb:imperativ: 7
xor	substantiv:obestämd form singularis: 7
rgar	verb:presens: 7
ppad	adjektiv:positiv utrum: 7
umma	adjektiv:pluralis: 7
mats	substantiv:obestämd form pluralis, genitiv: 7
odat	verb:supinum: 7
ärra	verb:infinitiv: 7
ata	verb:infinitiv: 7
hör	substantiv:obestämd form pluralis: 7
adds	substantiv:obestämd form singularis, genitiv: 7
ört	substantiv:obestämd form singularis: 7
ras	deponens:presens: 7
ata	verb:imperativ: 7
udet	verb:perfekt particip, neutrum: 7
gn	substantiv:obestämd form pluralis: 7
usa	verb:infinitiv: 7
rått	adjektiv:positiv neutrum: 7
öp	substantiv:obestämd form singularis: 7
adda	verb:infinitiv: 7
ärme	substantiv:obestämd form singularis: 7
yska	adjektiv:pluralis: 7
igor	substantiv:obestämd form pluralis: 7
vas	deponens:infinitiv: 7
yts	substantiv:bestämd form singularis, genitiv: 7
oka	verb:imperativ: 7
nöt	substantiv:obestämd form singularis: 7
ers	substantiv:obestämd form singularis: 7
yar	substantiv:obestämd form pluralis: 7
östa	verb:imperativ: 7
ild	adjektiv:positiv utrum: 7
äer	substantiv:obestämd form pluralis: 7
yr	verb:presens: 7
älj	verb:imperativ: 7
älgs	substantiv:obestämd form singularis, genitiv: 7
pens	substantiv:obestämd form singularis, genitiv: 7
ag	verb:imperativ: 7
tämt	adjektiv:positiv neutrum: 7
åkar	verb:presens: 7
axat	verb:supinum: 7
lsa	substantiv:obestämd form singularis: 7
pår	substantiv:obestämd form pluralis: 7
ina	adjektiv:bestämd form: 7
mala	adjektiv:pluralis: 7
ce	substantiv:obestämd form singularis: 7
tida	adjektiv:bestämd form: 7
ångs	substantiv:obestämd form pluralis, genitiv: 7
ubba	verb:infinitiv: 7
slöt	verb:preteritum: 7
ömda	adjektiv:pluralis: 7
urna	verb:perfekt particip, plural: 7
sige	adjektiv:maskulin: 7
ådda	adjektiv:pluralis: 7
mat	substantiv:obestämd form pluralis: 7
äcka	substantiv:obestämd form singularis: 7
ende	verb:infinitiv, passiv form: 7
gat	substantiv:obestämd form singularis: 7
yxor	substantiv:obestämd form singularis: 7
rrat	verb:perfekt particip, neutrum: 7
sins	substantiv:obestämd form pluralis, genitiv: 7
gert	adjektiv:positiv neutrum: 7
xta	adjektiv:bestämd form: 7
ntis	substantiv:obestämd form singularis, genitiv: 7
ud	verb:imperativ: 7
orma	verb:infinitiv: 7
tra	adjektiv:positiv utrum: 7
itiv	substantiv:obestämd form singularis: 7
ials	substantiv:obestämd form pluralis, genitiv: 7
fsas	verb:infinitiv, passiv form: 7
ekat	verb:supinum: 7
bbat	adjektiv:positiv neutrum: 7
mak	substantiv:obestämd form singularis: 7
xats	verb:supinum, passiv form: 7
bön	substantiv:obestämd form singularis: 7
äste	substantiv:obestämd form singularis: 7
sin	substantiv:obestämd form pluralis: 7
risk	substantiv:obestämd form singularis: 7
omna	verb:supinum, passiv form: 7
alj	substantiv:obestämd form singularis: 7
emi	substantiv:obestämd form singularis: 7
kops	substantiv:obestämd form pluralis, genitiv: 7
ömer	verb:presens: 7
akad	verb:perfekt particip, utrum: 7
mna	verb:supinum, passiv form: 7
ida	adjektiv:positiv utrum: 7
ipa	substantiv:obestämd form singularis: 7
skal	substantiv:obestämd form pluralis: 7
åken	substantiv:bestämd form singularis: 7
yna	substantiv:bestämd form pluralis: 7
från	preposition: 7
ömd	adjektiv:positiv utrum: 7
ådas	verb:infinitiv, passiv form: 7
tiet	substantiv:bestämd form singularis: 7
ån	preposition: 7
mla	adjektiv:bestämd form: 7
kna	verb:perfekt particip, plural: 7
pare	adjektiv:komparativ: 7
chas	verb:presens, passiv form: 7
ärns	substantiv:obestämd form pluralis, genitiv: 7
pt	substantiv:obestämd form singularis: 7
köp	substantiv:obestämd form singularis: 7
ells	substantiv:obestämd form pluralis, genitiv: 7
känn	verb:imperativ: 7
tock	substantiv:obestämd form singularis: 7
evas	verb:infinitiv, passiv form: 7
ossa	verb:imperativ: 7
axig	adjektiv:positiv utrum: 7
ubba	verb:imperativ: 7
öljt	verb:perfekt particip, neutrum: 7
chas	verb:infinitiv, passiv form: 7
etyg	substantiv:obestämd form singularis: 7
lis	substantiv:obestämd form singularis: 7
ävt	adjektiv:positiv neutrum: 7
hål	substantiv:obestämd form pluralis: 7
fton	substantiv:obestämd form singularis: 7
ddan	substantiv:bestämd form singularis: 7
dsel	substantiv:obestämd form singularis: 7
ndas	egennamn: 7
ald	verb:perfekt particip, utrum: 7
eg	substantiv:obestämd form pluralis: 7
lsas	substantiv:obestämd form singularis, genitiv: 7
llna	adjektiv:bestämd form: 7
ddad	verb:perfekt particip, utrum: 7
rdon	substantiv:obestämd form singularis: 7
n	interjektion: 7
reor	substantiv:obestämd form pluralis: 7
atas	verb:presens, passiv form: 7
apas	verb:presens, passiv form: 7
kant	adjektiv:positiv neutrum: 7
sågs	substantiv:obestämd form singularis, genitiv: 7
äffa	verb:imperativ: 7
öser	verb:presens: 7
lsan	substantiv:bestämd form singularis: 7
nörs	substantiv:obestämd form singularis, genitiv: 7
ket	verb:perfekt particip, neutrum: 7
åter	verb:presens: 7
enom	adverb: 7
oid	substantiv:obestämd form singularis: 7
ddas	substantiv:obestämd form singularis, genitiv: 7
arv	substantiv:obestämd form pluralis: 7
enns	substantiv:obestämd form singularis, genitiv: 7
ill	adjektiv:positiv utrum: 7
f	egennamn: 7
un	adjektiv:positiv utrum: 7
xta	adjektiv:pluralis: 7
öder	substantiv:obestämd form pluralis: 7
bade	adjektiv:pluralis: 7
des	substantiv:obestämd form pluralis, genitiv: 7
rlen	substantiv:bestämd form pluralis: 7
kel	substantiv:obestämd form pluralis: 7
e	verb:supinum: 7
oids	substantiv:obestämd form singularis, genitiv: 7
tida	adjektiv:pluralis: 7
nål	substantiv:obestämd form singularis: 7
rån	substantiv:obestämd form pluralis: 7
ext	substantiv:obestämd form singularis: 7
olar	verb:presens: 7
iks	egennamn: 7
ril	substantiv:obestämd form singularis: 7
mala	adjektiv:bestämd form: 7
pår	substantiv:obestämd form singularis: 7
und	substantiv:obestämd form pluralis: 7
yets	substantiv:bestämd form singularis, genitiv: 7
ltas	verb:infinitiv, passiv form: 7
önas	substantiv:obestämd form singularis, genitiv: 7
ädda	verb:perfekt particip, plural: 7
pset	substantiv:bestämd form singularis: 7
yska	adjektiv:bestämd form: 7
ppes	substantiv:obestämd form singularis, genitiv: 7
uers	substantiv:obestämd form pluralis, genitiv: 7
ndag	substantiv:obestämd form singularis: 7
odar	verb:presens: 7
gg	adjektiv:positiv utrum: 7
på	adverb: 7
rman	substantiv:obestämd form singularis: 7
öljd	verb:perfekt particip, utrum: 7
orma	verb:imperativ: 7
spår	substantiv:obestämd form singularis: 7
tial	substantiv:obestämd form singularis: 7
umma	adjektiv:bestämd form: 7
usa	verb:imperativ: 7
nde	substantiv:obestämd form pluralis: 7
årta	substantiv:obestämd form singularis: 7
ltor	substantiv:obestämd form pluralis: 7
ljud	substantiv:obestämd form singularis: 7
orrs	substantiv:obestämd form singularis, genitiv: 7
or	verb:presens: 7
ötta	adjektiv:bestämd form: 7
nsch	substantiv:obestämd form singularis: 7
apps	substantiv:obestämd form pluralis, genitiv: 7
gien	substantiv:bestämd form singularis: 7
non	substantiv:obestämd form singularis: 7
åkat	verb:supinum: 7
ike	adjektiv:komparativ: 7
körs	substantiv:obestämd form singularis, genitiv: 7
drad	adjektiv:positiv utrum: 7
vret	substantiv:bestämd form singularis: 7
bjud	verb:imperativ: 7
mde	adjektiv:komparativ: 7
gens	substantiv:obestämd form singularis: 7
rman	substantiv:bestämd form singularis: 7
am	egennamn: 7
etik	substantiv:obestämd form singularis: 7
ivar	substantiv:obestämd form pluralis: 7
mmal	adjektiv:positiv utrum: 7
ck	adjektiv:positiv utrum: 7
hål	substantiv:obestämd form singularis: 7
eps	substantiv:obestämd form singularis, genitiv: 7
iat	substantiv:obestämd form singularis: 7
synt	adjektiv:positiv neutrum: 7
ofer	substantiv:obestämd form pluralis: 7
alt	verb:perfekt particip, neutrum: 7
opat	verb:perfekt particip, neutrum: 7
uer	substantiv:obestämd form pluralis: 7
ota	substantiv:obestämd form singularis: 7
rvor	substantiv:obestämd form pluralis: 7
oria	substantiv:obestämd form singularis: 7
lykt	substantiv:obestämd form singularis: 7
apa	verb:infinitiv: 7
liva	verb:infinitiv: 7
nset	substantiv:bestämd form singularis: 7
niet	substantiv:bestämd form singularis: 7
rti	substantiv:obestämd form singularis: 7
rett	verb:supinum: 7
ämta	verb:imperativ: 7
nsas	verb:infinitiv, passiv form: 7
lund	egennamn: 7
ögar	substantiv:obestämd form pluralis: 7
lack	substantiv:obestämd form singularis: 7
aljs	substantiv:obestämd form singularis, genitiv: 7
se	egennamn: 7
llna	adjektiv:pluralis: 7
hov	substantiv:obestämd form singularis: 7
gras	verb:infinitiv, passiv form: 7
gas	egennamn: 7
teg	substantiv:obestämd form pluralis: 7
ygga	adjektiv:bestämd form: 7
oven	substantiv:bestämd form singularis: 7
mla	adjektiv:pluralis: 7
ta	adverb: 7
dukt	substantiv:obestämd form singularis: 7
tio	räkneord: 7
reck	substantiv:obestämd form singularis: 7
alta	verb:imperativ: 7
llen	adjektiv:positiv utrum: 7
mt	substantiv:obestämd form singularis: 7
tats	substantiv:bestämd form singularis, genitiv: 6
bras	substantiv:obestämd form singularis, genitiv: 6
päls	substantiv:obestämd form singularis, genitiv: 6
b	substantiv:obestämd form pluralis: 6
ärl	substantiv:obestämd form pluralis: 6
glas	substantiv:obestämd form singularis: 6
rgig	adjektiv:positiv utrum: 6
e	adjektiv:superlativ: 6
lara	verb:infinitiv: 6
änas	substantiv:bestämd form pluralis, genitiv: 6
dra	substantiv:obestämd form singularis: 6
pis	substantiv:obestämd form singularis: 6
töts	substantiv:obestämd form singularis, genitiv: 6
ej	substantiv:obestämd form singularis: 6
rjas	substantiv:obestämd form singularis, genitiv: 6
näre	adjektiv:komparativ: 6
bila	adjektiv:pluralis: 6
öts	verb:presens, passiv form: 6
jud	substantiv:obestämd form pluralis: 6
köps	substantiv:obestämd form singularis, genitiv: 6
odda	adjektiv:bestämd form: 6
rtyg	substantiv:obestämd form singularis: 6
önet	substantiv:bestämd form singularis: 6
öj	verb:imperativ: 6
anat	verb:perfekt particip, neutrum: 6
tant	adjektiv:positiv neutrum: 6
lver	substantiv:obestämd form singularis: 6
ädar	verb:presens: 6
varo	substantiv:obestämd form singularis: 6
ldad	verb:perfekt particip, utrum: 6
uva	verb:imperativ: 6
et	substantiv:obestämd form singularis, genitiv: 6
iggs	substantiv:obestämd form singularis, genitiv: 6
dans	substantiv:obestämd form singularis: 6
stad	egennamn: 6
fter	adverb: 6
enn	substantiv:obestämd form singularis: 6
sett	substantiv:obestämd form singularis: 6
len	egennamn: 6
våg	substantiv:obestämd form singularis: 6
pper	verb:presens: 6
eman	substantiv:obestämd form singularis: 6
oxid	substantiv:obestämd form singularis: 6
kilt	adjektiv:positiv neutrum: 6
obb	substantiv:obestämd form singularis: 6
nus	substantiv:obestämd form singularis: 6
apat	verb:perfekt particip, neutrum: 6
ödda	adjektiv:pluralis: 6
kus	substantiv:obestämd form singularis: 6
ratt	substantiv:obestämd form singularis: 6
järn	substantiv:obestämd form singularis: 6
blat	verb:perfekt particip, neutrum: 6
lden	substantiv:obestämd form pluralis: 6
yres	substantiv:obestämd form singularis, genitiv: 6
serv	substantiv:obestämd form singularis: 6
öjs	verb:presens, passiv form: 6
ggd	verb:perfekt particip, utrum: 6
kdom	substantiv:obestämd form singularis: 6
agge	substantiv:obestämd form singularis: 6
jena	substantiv:bestämd form pluralis: 6
bent	adjektiv:positiv neutrum: 6
mrat	substantiv:obestämd form singularis: 6
iva	verb:imperativ: 6
nivs	substantiv:obestämd form singularis, genitiv: 6
örd	substantiv:obestämd form singularis: 6
öjd	verb:perfekt particip, utrum: 6
park	substantiv:obestämd form singularis: 6
vda	adjektiv:bestämd form: 6
cins	substantiv:obestämd form singularis, genitiv: 6
marn	substantiv:bestämd form singularis: 6
lias	egennamn: 6
rett	adjektiv:positiv neutrum: 6
åsor	substantiv:obestämd form pluralis: 6
ante	adjektiv:maskulin: 6
rja	substantiv:obestämd form singularis: 6
kiva	substantiv:obestämd form singularis: 6
liga	verb:imperativ: 6
okas	verb:infinitiv, passiv form: 6
ssor	substantiv:obestämd form singularis: 6
råka	verb:infinitiv: 6
jälp	substantiv:obestämd form singularis: 6
jekt	substantiv:obestämd form singularis: 6
öpen	substantiv:bestämd form pluralis: 6
vda	adjektiv:pluralis: 6
kalt	adjektiv:positiv neutrum: 6
pen	verb:perfekt particip, utrum: 6
åka	verb:imperativ: 6
ar	substantiv:bestämd form singularis: 6
tat	substantiv:obestämd form pluralis: 6
ebar	adjektiv:positiv utrum: 6
and	adverb: 6
arna	substantiv:bestämd form singularis: 6
eläs	substantiv:obestämd form singularis, genitiv: 6
bbas	substantiv:obestämd form singularis, genitiv: 6
mpel	substantiv:obestämd form pluralis: 6
lörs	substantiv:obestämd form singularis, genitiv: 6
ävt	verb:perfekt particip, neutrum: 6
gods	substantiv:obestämd form singularis, genitiv: 6
änta	verb:imperativ: 6
tan	adverb: 6
åsan	substantiv:bestämd form singularis: 6
läs	substantiv:obestämd form singularis, genitiv: 6
tral	adjektiv:positiv utrum: 6
lut	verb:imperativ: 6
klad	verb:perfekt particip, utrum: 6
tats	substantiv:obestämd form pluralis, genitiv: 6
rror	substantiv:obestämd form pluralis: 6
ogad	verb:perfekt particip, utrum: 6
uder	substantiv:obestämd form pluralis: 6
i	substantiv:obestämd form pluralis: 6
yner	substantiv:obestämd form pluralis: 6
äg	verb:imperativ: 6
levt	verb:supinum: 6
yggt	verb:perfekt particip, neutrum: 6
xlar	verb:presens: 6
ölat	verb:supinum: 6
yckt	adjektiv:positiv neutrum: 6
rjor	substantiv:obestämd form pluralis: 6
ädat	verb:supinum: 6
gde	adjektiv:komparativ: 6
ärde	adjektiv:komparativ: 6
pen	substantiv:obestämd form pluralis: 6
öra	adjektiv:pluralis: 6
stas	egennamn: 6
ukas	verb:presens, passiv form: 6
rvas	verb:infinitiv, passiv form: 6
åig	adjektiv:positiv utrum: 6
frun	substantiv:bestämd form singularis: 6
rång	substantiv:obestämd form singularis: 6
id	egennamn: 6
vts	deponens:supinum: 6
ärl	substantiv:obestämd form singularis: 6
bons	substantiv:obestämd form pluralis, genitiv: 6
änsa	verb:imperativ: 6
an	preposition: 6
äda	substantiv:obestämd form singularis: 6
gst	adjektiv:superlativ: 6
ejks	substantiv:obestämd form singularis, genitiv: 6
ikon	substantiv:obestämd form singularis: 6
ast	adjektiv:positiv utrum: 6
bent	adjektiv:positiv utrum: 6
yler	verb:presens: 6
bba	substantiv:obestämd form singularis: 6
läet	substantiv:bestämd form singularis: 6
msar	verb:presens: 6
unda	adjektiv:pluralis: 6
järt	adjektiv:positiv neutrum: 6
ggör	verb:imperativ: 6
nbär	substantiv:obestämd form pluralis: 6
anad	verb:perfekt particip, utrum: 6
elad	adjektiv:positiv utrum: 6
rång	substantiv:obestämd form pluralis: 6
emän	substantiv:obestämd form pluralis: 6
gons	substantiv:obestämd form pluralis, genitiv: 6
arit	verb:supinum: 6
vist	adjektiv:positiv neutrum: 6
öjet	substantiv:bestämd form singularis: 6
ylla	substantiv:obestämd form singularis: 6
pas	deponens:infinitiv: 6
lnen	substantiv:bestämd form pluralis: 6
kuld	substantiv:obestämd form singularis: 6
jen	substantiv:obestämd form pluralis: 6
mnt	adjektiv:positiv neutrum: 6
krat	substantiv:obestämd form singularis: 6
etta	verb:infinitiv: 6
vänd	verb:imperativ: 6
agig	adjektiv:positiv utrum: 6
hav	substantiv:obestämd form pluralis: 6
atum	substantiv:obestämd form singularis: 6
ösas	verb:infinitiv, passiv form: 6
lats	substantiv:obestämd form pluralis, genitiv: 6
pati	substantiv:obestämd form singularis: 6
opin	substantiv:bestämd form singularis: 6
kog	substantiv:obestämd form singularis: 6
ger	egennamn: 6
gods	substantiv:obestämd form singularis: 6
ggör	verb:presens: 6
ipp	substantiv:obestämd form singularis: 6
äta	verb:imperativ: 6
itel	substantiv:obestämd form singularis: 6
ärks	verb:presens, passiv form: 6
ggda	adjektiv:bestämd form: 6
kas	substantiv:obestämd form pluralis, genitiv: 6
rast	substantiv:obestämd form singularis: 6
ern	substantiv:obestämd form singularis: 6
pits	verb:supinum, passiv form: 6
itör	substantiv:obestämd form singularis: 6
rka	adjektiv:bestämd form: 6
ika	verb:imperativ: 6
epet	substantiv:bestämd form singularis: 6
kyl	substantiv:obestämd form singularis: 6
xade	verb:perfekt particip, plural: 6
olk	substantiv:obestämd form singularis: 6
räms	substantiv:obestämd form singularis, genitiv: 6
korg	substantiv:obestämd form singularis: 6
vitt	adjektiv:positiv neutrum: 6
lia	egennamn: 6
tmer	substantiv:obestämd form pluralis: 6
ärrs	substantiv:obestämd form singularis, genitiv: 6
unga	verb:imperativ: 6
gent	substantiv:obestämd form singularis: 6
dran	substantiv:obestämd form singularis: 6
gla	substantiv:obestämd form singularis: 6
nsas	verb:presens, passiv form: 6
iär	substantiv:obestämd form singularis: 6
inär	adjektiv:positiv utrum: 6
ödas	verb:infinitiv, passiv form: 6
amns	egennamn: 6
msat	verb:supinum: 6
zisk	adjektiv:positiv utrum: 6
pna	verb:infinitiv: 6
ämer	substantiv:obestämd form pluralis: 6
nk	adjektiv:positiv utrum: 6
lrum	substantiv:obestämd form pluralis: 6
xat	verb:perfekt particip, neutrum: 6
rma	adjektiv:pluralis: 6
rdel	substantiv:obestämd form singularis: 6
agga	verb:infinitiv: 6
rtyg	substantiv:obestämd form pluralis: 6
värs	substantiv:obestämd form singularis, genitiv: 6
nad	verb:infinitiv, passiv form: 6
itar	verb:presens: 6
fött	adjektiv:positiv neutrum: 6
ätt	adjektiv:positiv utrum: 6
ståg	substantiv:obestämd form singularis: 6
ilja	verb:infinitiv: 6
kte	adjektiv:maskulin: 6
xlat	verb:supinum: 6
ea	egennamn: 6
åiga	adjektiv:pluralis: 6
ärk	verb:imperativ: 6
gat	substantiv:obestämd form pluralis: 6
odd	adjektiv:positiv utrum: 6
ånes	substantiv:obestämd form singularis, genitiv: 6
nan	adverb: 6
ssna	verb:infinitiv: 6
ärja	verb:infinitiv: 6
asse	substantiv:obestämd form singularis: 6
lin	egennamn: 6
rkan	substantiv:obestämd form singularis: 6
låts	substantiv:obestämd form singularis, genitiv: 6
drat	substantiv:obestämd form singularis: 6
örn	substantiv:obestämd form singularis: 6
slut	verb:imperativ: 6
atum	substantiv:obestämd form pluralis: 6
syrs	substantiv:obestämd form singularis, genitiv: 6
alv	substantiv:obestämd form singularis: 6
abbs	substantiv:obestämd form singularis, genitiv: 6
njs	substantiv:obestämd form singularis, genitiv: 6
åsa	substantiv:obestämd form singularis: 6
iens	substantiv:bestämd form pluralis, genitiv: 6
ka	substantiv:obestämd form pluralis: 6
otad	verb:perfekt particip, utrum: 6
äner	substantiv:obestämd form pluralis: 6
tuds	substantiv:obestämd form singularis, genitiv: 6
unda	adjektiv:bestämd form: 6
yd	verb:imperativ: 6
jans	substantiv:obestämd form singularis, genitiv: 6
ng	verb:preteritum: 6
fs	substantiv:obestämd form singularis: 6
vins	substantiv:bestämd form singularis, genitiv: 6
uk	substantiv:obestämd form pluralis: 6
sles	substantiv:obestämd form singularis, genitiv: 6
ssna	verb:imperativ: 6
räck	substantiv:obestämd form singularis: 6
ryns	substantiv:obestämd form pluralis, genitiv: 6
vlas	verb:presens, passiv form: 6
rsta	räkneord: 6
öde	substantiv:obestämd form singularis: 6
etad	verb:perfekt particip, utrum: 6
bra	substantiv:obestämd form singularis: 6
kärl	substantiv:obestämd form singularis: 6
blet	substantiv:bestämd form singularis: 6
rl	substantiv:obestämd form pluralis: 6
hall	substantiv:obestämd form singularis: 6
xid	substantiv:obestämd form singularis: 6
grad	verb:perfekt particip, utrum: 6
odda	adjektiv:pluralis: 6
fond	substantiv:obestämd form singularis: 6
tus	substantiv:obestämd form singularis, genitiv: 6
lkad	verb:perfekt particip, utrum: 6
nuts	substantiv:obestämd form singularis, genitiv: 6
årat	verb:supinum: 6
bila	adjektiv:bestämd form: 6
té	substantiv:obestämd form singularis: 6
kild	adjektiv:positiv utrum: 6
aro	substantiv:obestämd form singularis: 6
äror	substantiv:obestämd form pluralis: 6
ivat	verb:perfekt particip, neutrum: 6
äts	substantiv:bestämd form singularis, genitiv: 6
srum	substantiv:obestämd form singularis: 6
ylde	verb:preteritum: 6
bruk	substantiv:obestämd form pluralis: 6
etid	substantiv:obestämd form singularis: 6
adat	verb:supinum: 6
lara	verb:imperativ: 6
rill	substantiv:obestämd form singularis: 6
yckt	adjektiv:positiv utrum: 6
uras	verb:infinitiv, passiv form: 6
jens	substantiv:obestämd form pluralis, genitiv: 6
stis	substantiv:obestämd form singularis, genitiv: 6
amar	verb:presens: 6
kten	substantiv:obestämd form pluralis: 6
smål	substantiv:obestämd form singularis: 6
tar	substantiv:obestämd form singularis: 6
ddor	substantiv:obestämd form pluralis: 6
åiga	adjektiv:bestämd form: 6
ass	substantiv:obestämd form pluralis, genitiv: 6
umpa	verb:imperativ: 6
ntal	substantiv:obestämd form pluralis: 6
öna	verb:infinitiv: 6
ysik	substantiv:obestämd form singularis: 6
osam	adjektiv:positiv utrum: 6
nder	adverb: 6
ädan	substantiv:bestämd form singularis: 6
yggd	adjektiv:positiv utrum: 6
ogas	verb:infinitiv, passiv form: 6
cin	substantiv:obestämd form singularis: 6
iärs	substantiv:obestämd form singularis, genitiv: 6
ålt	adjektiv:positiv neutrum: 6
user	substantiv:obestämd form pluralis: 6
tuga	substantiv:obestämd form singularis: 6
pens	substantiv:obestämd form pluralis, genitiv: 6
olns	substantiv:obestämd form pluralis, genitiv: 6
unda	verb:imperativ: 6
test	substantiv:obestämd form singularis: 6
sord	substantiv:obestämd form pluralis: 6
upit	verb:supinum: 6
nus	substantiv:obestämd form singularis, genitiv: 6
edar	substantiv:obestämd form pluralis: 6
söks	verb:presens, passiv form: 6
ägas	verb:infinitiv, passiv form: 6
vier	substantiv:obestämd form pluralis: 6
salt	substantiv:obestämd form singularis: 6
yt	verb:imperativ: 6
ång	adjektiv:positiv utrum: 6
ulla	substantiv:obestämd form singularis: 6
öden	substantiv:obestämd form pluralis: 6
iga	substantiv:obestämd form singularis: 6
opis	substantiv:obestämd form singularis, genitiv: 6
öp	verb:imperativ: 6
umpa	verb:infinitiv: 6
ckra	verb:infinitiv: 6
etat	verb:perfekt particip, neutrum: 6
öms	verb:presens, passiv form: 6
tads	egennamn: 6
lst	adverb: 6
äls	substantiv:obestämd form singularis: 6
dör	substantiv:obestämd form singularis: 6
rent	adjektiv:positiv neutrum: 6
årar	verb:presens: 6
rns	egennamn: 6
epen	substantiv:bestämd form pluralis: 6
durs	substantiv:obestämd form singularis, genitiv: 6
reds	verb:presens, passiv form: 6
ngat	adjektiv:positiv neutrum: 6
raks	substantiv:obestämd form singularis, genitiv: 6
njig	adjektiv:positiv utrum: 6
mns	egennamn: 6
pna	verb:perfekt particip, plural: 6
ig	substantiv:obestämd form pluralis: 6
vägg	substantiv:obestämd form singularis: 6
itär	adjektiv:positiv utrum: 6
raff	substantiv:obestämd form singularis: 6
nnan	adverb: 6
utik	substantiv:obestämd form singularis: 6
p	adjektiv:positiv utrum: 6
ljes	verb:presens, passiv form: 6
ldat	verb:perfekt particip, neutrum: 6
vlas	substantiv:obestämd form singularis, genitiv: 6
ga	adverb: 6
jekt	substantiv:obestämd form pluralis: 6
utta	verb:infinitiv: 6
rass	substantiv:obestämd form singularis, genitiv: 6
uvas	verb:presens, passiv form: 6
vind	substantiv:obestämd form singularis: 6
tés	substantiv:obestämd form singularis, genitiv: 6
lns	substantiv:obestämd form singularis, genitiv: 6
nj	substantiv:obestämd form singularis: 6
älp	substantiv:obestämd form singularis: 6
rn	egennamn: 6
otat	verb:perfekt particip, neutrum: 6
ädes	adverb: 6
dne	adjektiv:komparativ: 6
asan	substantiv:bestämd form singularis: 6
kes	egennamn: 6
ngad	adjektiv:positiv utrum: 6
die	substantiv:obestämd form singularis: 6
ämda	verb:perfekt particip, plural: 6
mina	substantiv:bestämd form pluralis: 6
valt	verb:perfekt particip, neutrum: 6
hovs	substantiv:obestämd form singularis, genitiv: 6
vänt	verb:supinum: 6
pet	verb:perfekt particip, neutrum: 6
ack	substantiv:obestämd form pluralis: 6
nsal	substantiv:obestämd form singularis: 6
rma	adjektiv:bestämd form: 6
rmän	substantiv:obestämd form pluralis: 6
asas	substantiv:obestämd form singularis, genitiv: 6
seri	substantiv:obestämd form singularis: 6
yggt	verb:supinum: 6
igen	substantiv:bestämd form pluralis: 6
rtid	substantiv:obestämd form singularis: 6
uv	substantiv:obestämd form singularis: 6
alös	adjektiv:positiv utrum: 6
röt	substantiv:obestämd form singularis: 6
anka	verb:imperativ: 6
ikat	substantiv:obestämd form pluralis: 6
adar	verb:presens: 6
vd	adjektiv:positiv utrum: 6
olns	substantiv:obestämd form singularis, genitiv: 6
ater	substantiv:obestämd form singularis: 6
född	adjektiv:positiv utrum: 6
téer	substantiv:obestämd form pluralis: 6
leda	verb:infinitiv: 6
lien	egennamn: 6
anka	verb:infinitiv: 6
uvud	substantiv:obestämd form pluralis: 6
inda	verb:infinitiv: 6
åsas	substantiv:obestämd form singularis, genitiv: 6
ukas	verb:infinitiv, passiv form: 6
ejat	verb:supinum: 6
ub	substantiv:obestämd form singularis: 6
ppt	adjektiv:positiv neutrum: 6
ykel	substantiv:obestämd form singularis: 6
rlds	substantiv:obestämd form singularis, genitiv: 6
anis	substantiv:obestämd form singularis, genitiv: 6
nat	verb:preteritum, passiv form: 6
uld	substantiv:obestämd form singularis: 6
itat	verb:supinum: 6
kös	substantiv:obestämd form singularis, genitiv: 6
yggd	verb:perfekt particip, utrum: 6
äv	verb:imperativ: 6
rön	adjektiv:positiv utrum: 6
ror	substantiv:obestämd form singularis: 6
ggda	adjektiv:pluralis: 6
rids	verb:presens, passiv form: 6
öres	substantiv:obestämd form singularis, genitiv: 6
erst	adjektiv:positiv neutrum: 6
lent	adjektiv:positiv neutrum: 6
lvas	substantiv:obestämd form singularis, genitiv: 6
igat	verb:perfekt particip, neutrum: 6
rop	substantiv:obestämd form pluralis: 6
ntin	substantiv:bestämd form singularis: 6
ljud	substantiv:obestämd form pluralis: 6
éet	substantiv:bestämd form singularis: 6
ärld	substantiv:obestämd form singularis: 6
issa	substantiv:obestämd form singularis: 6
tie	substantiv:obestämd form singularis: 6
kte	substantiv:obestämd form singularis: 6
tad	egennamn: 6
tall	substantiv:obestämd form singularis: 6
abba	verb:imperativ: 6
ädor	substantiv:obestämd form pluralis: 6
gas	deponens:presens: 6
nade	verb:supinum, passiv form: 6
iats	substantiv:obestämd form pluralis, genitiv: 6
ggd	adjektiv:positiv utrum: 6
lobs	substantiv:obestämd form singularis, genitiv: 6
smål	substantiv:obestämd form pluralis: 6
känt	adjektiv:positiv neutrum: 6
ods	substantiv:obestämd form singularis: 6
atis	substantiv:obestämd form singularis: 6
öden	substantiv:bestämd form singularis: 6
or	verb:preteritum: 6
äm	substantiv:obestämd form singularis: 6
unka	verb:infinitiv: 6
nus	egennamn: 6
vlor	substantiv:obestämd form pluralis: 6
ast	adjektiv:positiv neutrum: 6
rka	adjektiv:pluralis: 6
ödes	substantiv:obestämd form singularis, genitiv: 6
vud	substantiv:obestämd form pluralis: 6
sfel	substantiv:obestämd form singularis: 6
igga	verb:infinitiv: 6
ikat	substantiv:obestämd form singularis: 6
öjas	substantiv:obestämd form singularis, genitiv: 6
rots	substantiv:bestämd form singularis, genitiv: 6
ngne	adjektiv:komparativ: 6
hamn	egennamn: 6
bona	substantiv:bestämd form pluralis: 6
jset	substantiv:bestämd form singularis: 6
grat	verb:perfekt particip, neutrum: 6
räda	substantiv:obestämd form singularis: 6
t	adjektiv:komparativ: 6
rhus	substantiv:obestämd form singularis, genitiv: 6
ik	egennamn: 6
ädas	substantiv:obestämd form singularis, genitiv: 6
tårs	substantiv:obestämd form singularis, genitiv: 6
öjan	substantiv:bestämd form singularis: 6
känd	adjektiv:positiv utrum: 6
ripa	verb:infinitiv: 6
ergi	substantiv:obestämd form singularis: 6
lens	egennamn: 6
éets	substantiv:bestämd form singularis, genitiv: 6
öps	substantiv:obestämd form singularis, genitiv: 6
te	egennamn: 6
te	räkneord: 6
iker	verb:presens: 6
mtar	substantiv:obestämd form pluralis: 6
lns	substantiv:obestämd form pluralis, genitiv: 6
vär	substantiv:obestämd form singularis: 6
lagg	substantiv:obestämd form singularis: 6
asor	substantiv:obestämd form pluralis: 6
its	egennamn: 6
laga	verb:imperativ: 6
atts	substantiv:obestämd form pluralis, genitiv: 6
ckra	verb:imperativ: 6
bben	substantiv:bestämd form pluralis: 6
a	verb:perfekt particip, neutrum: 6
lkat	verb:perfekt particip, neutrum: 6
låsa	substantiv:obestämd form singularis: 6
päls	substantiv:obestämd form singularis: 6
glas	substantiv:obestämd form pluralis: 6
öter	substantiv:obestämd form pluralis: 6
eria	substantiv:obestämd form singularis: 6
lkes	substantiv:obestämd form singularis, genitiv: 6
rst	adjektiv:positiv neutrum: 6
mern	substantiv:bestämd form singularis: 6
ris	substantiv:obestämd form pluralis, genitiv: 6
sent	substantiv:obestämd form singularis: 6
xa	verb:imperativ: 6
rial	substantiv:obestämd form singularis: 6
odis	substantiv:obestämd form singularis, genitiv: 6
kala	adjektiv:pluralis: 6
havs	substantiv:obestämd form pluralis, genitiv: 6
pna	verb:imperativ: 6
blad	verb:perfekt particip, utrum: 6
ggt	verb:perfekt particip, neutrum: 6
gats	substantiv:obestämd form pluralis, genitiv: 6
pnet	substantiv:bestämd form singularis: 6
nsat	verb:perfekt particip, neutrum: 6
opi	substantiv:obestämd form singularis: 6
gent	adjektiv:positiv utrum: 6
lysa	verb:infinitiv: 6
tell	substantiv:obestämd form singularis: 6
ngit	verb:supinum: 6
rga	verb:infinitiv: 6
mars	egennamn: 6
llon	substantiv:obestämd form pluralis: 6
skog	substantiv:obestämd form singularis: 6
pren	substantiv:bestämd form pluralis: 6
ces	substantiv:obestämd form singularis, genitiv: 6
ubs	substantiv:obestämd form singularis, genitiv: 6
visa	adjektiv:bestämd form: 6
kal	adjektiv:positiv utrum: 6
jts	substantiv:obestämd form singularis, genitiv: 6
liga	verb:infinitiv: 6
tom	adverb: 6
fast	adjektiv:positiv neutrum: 6
ies	egennamn: 6
åsig	adjektiv:positiv utrum: 6
anjs	substantiv:obestämd form singularis, genitiv: 6
téns	substantiv:bestämd form singularis, genitiv: 6
åets	substantiv:bestämd form singularis, genitiv: 6
zons	substantiv:obestämd form singularis, genitiv: 6
evt	verb:supinum: 6
iat	substantiv:obestämd form pluralis: 6
ina	verb:imperativ: 6
evis	adverb: 6
trum	substantiv:obestämd form pluralis: 6
laga	verb:infinitiv: 6
abba	verb:infinitiv: 6
mun	substantiv:obestämd form singularis: 6
bil	adjektiv:positiv utrum: 6
rj	verb:imperativ: 6
r	substantiv:bestämd form singularis: 6
klat	verb:perfekt particip, neutrum: 6
vär	substantiv:obestämd form pluralis: 6
ldat	adjektiv:positiv neutrum: 6
piks	substantiv:obestämd form singularis, genitiv: 6
sta	räkneord: 6
eums	substantiv:obestämd form singularis, genitiv: 6
ödd	verb:perfekt particip, utrum: 6
nför	adverb: 6
ovar	substantiv:obestämd form pluralis: 6
apad	verb:perfekt particip, utrum: 6
mn	egennamn: 6
läer	substantiv:obestämd form pluralis: 6
tars	substantiv:obestämd form singularis, genitiv: 6
lpar	substantiv:obestämd form pluralis: 6
fsas	verb:presens, passiv form: 6
lnet	substantiv:bestämd form singularis: 6
sant	adjektiv:positiv neutrum: 6
ggda	verb:perfekt particip, plural: 6
vamp	substantiv:obestämd form singularis: 6
ämen	substantiv:bestämd form singularis: 6
ass	substantiv:obestämd form pluralis: 6
art	adverb: 6
nier	substantiv:obestämd form singularis: 6
rage	substantiv:obestämd form singularis: 6
rigs	substantiv:obestämd form pluralis, genitiv: 6
kens	egennamn: 6
ycka	substantiv:obestämd form singularis: 6
yts	verb:presens, passiv form: 6
äst	verb:imperativ: 6
gsta	adjektiv:superlativ, bestämd form: 6
öjt	verb:perfekt particip, neutrum: 6
ktes	substantiv:obestämd form singularis, genitiv: 6
vlas	verb:infinitiv, passiv form: 6
xad	verb:perfekt particip, utrum: 6
ått	substantiv:obestämd form singularis: 6
ämnt	adjektiv:positiv neutrum: 6
ktie	substantiv:obestämd form singularis: 6
bilt	adjektiv:positiv neutrum: 6
ikit	verb:supinum: 6
ena	substantiv:obestämd form singularis: 6
bbor	substantiv:obestämd form pluralis: 6
yet	substantiv:bestämd form singularis: 6
lke	substantiv:obestämd form singularis: 6
ktes	deponens:preteritum: 6
rott	verb:supinum: 6
ömd	verb:perfekt particip, utrum: 6
rass	substantiv:obestämd form singularis: 6
stra	adjektiv:positiv utrum: 6
sdel	substantiv:obestämd form singularis: 6
rs	verb:preteritum, passiv form: 6
läkt	substantiv:obestämd form singularis: 6
uras	verb:presens, passiv form: 6
ölds	substantiv:obestämd form singularis, genitiv: 6
ölar	verb:presens: 6
vits	substantiv:obestämd form singularis, genitiv: 6
uta	verb:imperativ: 6
vra	verb:imperativ: 6
löse	adjektiv:maskulin: 6
anj	substantiv:obestämd form singularis: 6
are	adverb: 6
mpla	verb:infinitiv: 6
juka	substantiv:obestämd form singularis: 6
yden	substantiv:bestämd form singularis: 6
avla	substantiv:obestämd form singularis: 6
rot	substantiv:bestämd form singularis: 6
kala	adjektiv:bestämd form: 6
ans	adverb: 6
rjan	substantiv:bestämd form singularis: 6
nsen	substantiv:bestämd form pluralis: 6
syr	substantiv:obestämd form singularis: 6
rops	substantiv:obestämd form pluralis, genitiv: 6
oper	substantiv:obestämd form pluralis: 6
orda	verb:infinitiv: 6
kts	deponens:supinum: 6
ävd	verb:perfekt particip, utrum: 6
nbär	substantiv:obestämd form singularis: 6
id	adverb: 6
åle	substantiv:obestämd form singularis: 6
i	adverb: 6
tron	substantiv:obestämd form singularis: 6
hav	substantiv:obestämd form singularis: 6
nsad	verb:perfekt particip, utrum: 6
ökt	verb:perfekt particip, neutrum: 6
oran	substantiv:bestämd form singularis: 6
ties	substantiv:obestämd form singularis, genitiv: 6
ken	egennamn: 6
ymer	substantiv:obestämd form singularis: 6
re	räkneord: 6
egat	verb:supinum: 6
kt	adverb: 6
uvas	verb:infinitiv, passiv form: 6
ivas	verb:presens, passiv form: 6
llon	substantiv:obestämd form singularis: 6
ytt	substantiv:obestämd form singularis: 6
ivad	verb:perfekt particip, utrum: 6
apen	substantiv:obestämd form singularis: 6
fest	substantiv:obestämd form singularis: 6
vla	substantiv:obestämd form singularis: 6
fäst	verb:imperativ: 6
grön	adjektiv:positiv utrum: 6
rdon	substantiv:obestämd form pluralis: 6
räs	substantiv:obestämd form singularis, genitiv: 6
ips	substantiv:obestämd form singularis: 6
psen	substantiv:bestämd form pluralis: 6
itas	verb:infinitiv, passiv form: 6
fast	adjektiv:positiv utrum: 6
tt	verb:preteritum, passiv form: 6
sle	substantiv:obestämd form singularis: 6
st	adjektiv:komparativ: 6
okas	verb:presens, passiv form: 6
lot	substantiv:obestämd form singularis: 6
unna	verb:infinitiv: 6
yter	substantiv:obestämd form pluralis: 6
bler	substantiv:obestämd form pluralis: 6
vuds	substantiv:obestämd form pluralis, genitiv: 6
bban	substantiv:bestämd form singularis: 6
värs	substantiv:obestämd form pluralis, genitiv: 6
isör	substantiv:obestämd form singularis: 6
ekas	verb:infinitiv, passiv form: 6
dies	substantiv:obestämd form singularis, genitiv: 6
ärde	verb:preteritum: 6
dda	substantiv:obestämd form singularis: 6
sfel	substantiv:obestämd form pluralis: 6
lvor	substantiv:obestämd form pluralis: 6
tmen	substantiv:bestämd form singularis: 6
orda	verb:imperativ: 6
ldad	adjektiv:positiv utrum: 6
als	substantiv:obestämd form singularis: 6
utta	verb:imperativ: 6
ot	substantiv:obestämd form pluralis: 6
åigt	adjektiv:positiv neutrum: 6
olt	adjektiv:positiv neutrum: 6
ält	adjektiv:positiv neutrum: 6
otta	substantiv:obestämd form singularis: 6
älde	substantiv:obestämd form singularis: 6
ids	egennamn: 6
spig	adjektiv:positiv utrum: 6
ms	substantiv:obestämd form singularis: 6
regn	substantiv:obestämd form singularis: 6
körd	adjektiv:positiv utrum: 6
bbs	substantiv:obestämd form pluralis, genitiv: 6
ckas	deponens:presens: 6
pnar	verb:presens: 6
bon	substantiv:obestämd form pluralis: 6
ltur	substantiv:obestämd form singularis: 6
ända	substantiv:obestämd form singularis: 6
erns	substantiv:obestämd form singularis, genitiv: 6
tår	substantiv:obestämd form singularis: 6
olts	substantiv:obestämd form singularis, genitiv: 6
a	interjektion: 6
ny	egennamn: 6
älps	substantiv:obestämd form singularis, genitiv: 6
erv	substantiv:obestämd form singularis: 6
ränd	adjektiv:positiv utrum: 6
ståg	substantiv:obestämd form pluralis: 6
lev	verb:imperativ: 6
ryns	substantiv:obestämd form singularis, genitiv: 6
ev	verb:imperativ: 6
tms	substantiv:obestämd form singularis, genitiv: 6
ödd	adjektiv:positiv utrum: 6
yggs	verb:presens, passiv form: 6
arti	substantiv:obestämd form singularis: 6
agga	verb:imperativ: 6
reds	verb:preteritum, passiv form: 6
vald	verb:perfekt particip, utrum: 6
aron	substantiv:bestämd form singularis: 6
ddes	deponens:preteritum: 6
öig	adjektiv:positiv utrum: 6
tset	substantiv:bestämd form singularis: 6
nack	substantiv:obestämd form singularis: 6
jks	substantiv:obestämd form singularis, genitiv: 6
säck	substantiv:obestämd form singularis: 6
kyls	substantiv:obestämd form singularis, genitiv: 6
yten	substantiv:bestämd form singularis: 6
rld	substantiv:obestämd form singularis: 6
rarn	substantiv:bestämd form singularis: 6
amn	egennamn: 6
igad	verb:perfekt particip, utrum: 6
gar	substantiv:obestämd form singularis: 6
gats	deponens:supinum: 6
öjor	substantiv:obestämd form pluralis: 6
ruk	substantiv:obestämd form pluralis: 6
ving	substantiv:obestämd form singularis: 6
ddad	adjektiv:positiv utrum: 6
usik	substantiv:obestämd form singularis: 6
vra	verb:infinitiv: 6
oppe	substantiv:obestämd form singularis: 6
byar	substantiv:obestämd form pluralis: 6
lrum	substantiv:obestämd form singularis: 6
egns	substantiv:obestämd form pluralis, genitiv: 6
ogas	verb:presens, passiv form: 6
ejar	verb:presens: 6
ruts	substantiv:obestämd form singularis, genitiv: 6
amat	verb:supinum: 6
glas	substantiv:obestämd form pluralis, genitiv: 6
elst	adverb: 6
möte	substantiv:obestämd form singularis: 6
egn	substantiv:obestämd form singularis: 6
dur	substantiv:obestämd form singularis: 6
acke	substantiv:obestämd form singularis: 6
rike	adjektiv:maskulin: 6
frus	substantiv:obestämd form singularis, genitiv: 6
ryta	verb:infinitiv: 6
olet	substantiv:bestämd form singularis: 6
fru	substantiv:obestämd form singularis: 6
änta	verb:infinitiv: 6
ödda	adjektiv:bestämd form: 6
yga	verb:infinitiv: 6
egat	substantiv:obestämd form singularis: 6
mar	egennamn: 6
pnat	verb:supinum: 6
akts	substantiv:obestämd form pluralis, genitiv: 6
akt	substantiv:obestämd form pluralis: 6
alla	substantiv:obestämd form singularis: 6
rga	verb:imperativ: 6
dder	substantiv:obestämd form pluralis: 6
juts	substantiv:obestämd form singularis, genitiv: 6
mpla	verb:imperativ: 6
kärl	substantiv:obestämd form pluralis: 6
fas	substantiv:obestämd form singularis, genitiv: 6
råka	verb:imperativ: 6
lör	substantiv:obestämd form singularis: 6
elat	adjektiv:positiv neutrum: 6
akel	substantiv:obestämd form singularis: 6
lys	verb:imperativ: 6
sord	substantiv:obestämd form singularis: 6
anda	egennamn: 6
havs	substantiv:obestämd form singularis, genitiv: 6
rhus	substantiv:obestämd form singularis: 6
lvan	substantiv:bestämd form singularis: 6
etna	adjektiv:bestämd form: 6
runt	adjektiv:positiv neutrum: 6
rut	adverb: 6
ömt	verb:perfekt particip, neutrum: 6
eten	adjektiv:positiv utrum: 6
ie	egennamn: 6
öra	adjektiv:bestämd form: 6
nti	substantiv:obestämd form singularis: 6
lyst	verb:supinum: 6
tén	substantiv:bestämd form singularis: 6
visa	adjektiv:pluralis: 6
amet	substantiv:bestämd form singularis: 6
ddes	substantiv:obestämd form singularis, genitiv: 6
öjes	substantiv:obestämd form singularis, genitiv: 6
ökt	verb:perfekt particip, utrum: 6
önas	substantiv:bestämd form pluralis, genitiv: 6
esks	substantiv:obestämd form singularis, genitiv: 5
dems	substantiv:obestämd form pluralis, genitiv: 5
khus	substantiv:obestämd form singularis: 5
itet	substantiv:bestämd form singularis: 5
kula	substantiv:obestämd form singularis: 5
sads	substantiv:obestämd form singularis, genitiv: 5
sliv	substantiv:obestämd form singularis: 5
trur	substantiv:obestämd form pluralis: 5
rske	adjektiv:komparativ: 5
amle	adjektiv:komparativ: 5
mits	substantiv:obestämd form singularis, genitiv: 5
röig	adjektiv:positiv utrum: 5
öpt	adjektiv:positiv neutrum: 5
dgar	verb:presens: 5
rtör	substantiv:obestämd form singularis: 5
na	pronomen: 5
thus	substantiv:obestämd form pluralis: 5
ton	egennamn: 5
öres	verb:presens, passiv form: 5
oks	substantiv:obestämd form pluralis, genitiv: 5
odan	substantiv:bestämd form singularis: 5
lår	verb:presens: 5
keds	substantiv:obestämd form pluralis, genitiv: 5
gans	substantiv:obestämd form pluralis, genitiv: 5
llan	adverb: 5
utt	substantiv:obestämd form singularis: 5
stru	substantiv:obestämd form singularis: 5
afsa	verb:imperativ: 5
hög	substantiv:obestämd form singularis: 5
isse	substantiv:obestämd form singularis: 5
alda	adjektiv:bestämd form: 5
krid	verb:imperativ: 5
lsa	verb:infinitiv: 5
äcka	adjektiv:bestämd form: 5
emot	adverb: 5
horn	substantiv:obestämd form pluralis: 5
ders	egennamn: 5
tans	substantiv:obestämd form pluralis, genitiv: 5
klor	substantiv:obestämd form pluralis: 5
ofem	räkneord: 5
öpt	adjektiv:positiv utrum: 5
odes	substantiv:obestämd form singularis, genitiv: 5
ovat	verb:supinum: 5
yker	verb:presens: 5
vett	substantiv:obestämd form singularis: 5
tods	verb:preteritum, passiv form: 5
axad	verb:perfekt particip, utrum: 5
lé	substantiv:obestämd form singularis: 5
enär	substantiv:obestämd form singularis: 5
örk	substantiv:obestämd form singularis: 5
keys	substantiv:obestämd form singularis, genitiv: 5
ojar	substantiv:obestämd form pluralis: 5
väll	substantiv:obestämd form singularis: 5
xin	substantiv:bestämd form singularis: 5
ålas	substantiv:obestämd form singularis, genitiv: 5
gill	adjektiv:positiv utrum: 5
dåd	substantiv:obestämd form singularis: 5
xfri	adjektiv:positiv utrum: 5
mot	adverb: 5
två	räkneord: 5
rpen	substantiv:bestämd form singularis: 5
stås	verb:presens, passiv form: 5
ann	adjektiv:positiv utrum: 5
isch	substantiv:obestämd form singularis: 5
h	egennamn: 5
by	egennamn: 5
tru	substantiv:obestämd form singularis: 5
regn	substantiv:obestämd form pluralis: 5
at	verb:preteritum: 5
slen	substantiv:obestämd form pluralis: 5
ikas	substantiv:obestämd form pluralis, genitiv: 5
lsor	substantiv:obestämd form pluralis: 5
itud	substantiv:obestämd form singularis: 5
säng	substantiv:obestämd form singularis: 5
arka	verb:imperativ: 5
ntör	substantiv:obestämd form singularis: 5
yxan	substantiv:bestämd form singularis: 5
ey	substantiv:obestämd form singularis: 5
ärts	substantiv:obestämd form singularis, genitiv: 5
rsta	adjektiv:bestämd form: 5
åtts	substantiv:obestämd form singularis, genitiv: 5
fla	verb:imperativ: 5
täck	verb:imperativ: 5
ila	verb:imperativ: 5
ylts	verb:supinum, passiv form: 5
ogat	verb:perfekt particip, neutrum: 5
lå	verb:imperativ: 5
trus	substantiv:obestämd form singularis, genitiv: 5
ti	adverb: 5
nväg	substantiv:obestämd form singularis: 5
edan	adverb: 5
rika	egennamn: 5
otat	adjektiv:positiv neutrum: 5
öre	substantiv:obestämd form singularis: 5
ämd	verb:perfekt particip, utrum: 5
oln	substantiv:obestämd form pluralis: 5
lins	substantiv:obestämd form pluralis, genitiv: 5
oda	verb:imperativ: 5
tre	adjektiv:maskulin: 5
lubb	substantiv:obestämd form singularis: 5
lger	substantiv:obestämd form pluralis: 5
etta	verb:imperativ: 5
ugit	verb:supinum: 5
dex	substantiv:obestämd form singularis: 5
ular	verb:presens: 5
fta	adjektiv:bestämd form: 5
å	preposition: 5
eta	adjektiv:pluralis: 5
oba	adjektiv:pluralis: 5
rakt	substantiv:obestämd form pluralis: 5
adel	substantiv:obestämd form singularis: 5
åges	substantiv:obestämd form singularis, genitiv: 5
åpor	substantiv:obestämd form pluralis: 5
äl	substantiv:obestämd form pluralis: 5
säte	substantiv:obestämd form singularis: 5
räng	verb:imperativ: 5
osse	substantiv:obestämd form singularis: 5
ivat	adjektiv:positiv neutrum: 5
trat	substantiv:obestämd form singularis: 5
ödan	substantiv:bestämd form singularis: 5
larn	substantiv:bestämd form singularis: 5
sänd	verb:perfekt particip, utrum: 5
tur	substantiv:obestämd form pluralis: 5
stöt	substantiv:obestämd form singularis: 5
rus	substantiv:obestämd form singularis: 5
tskt	adjektiv:positiv neutrum: 5
mm	substantiv:obestämd form singularis: 5
fack	substantiv:obestämd form pluralis: 5
tyra	verb:infinitiv: 5
taks	substantiv:obestämd form pluralis, genitiv: 5
udes	verb:presens, passiv form: 5
kis	substantiv:obestämd form singularis: 5
otre	räkneord: 5
elä	substantiv:obestämd form singularis: 5
ulat	verb:supinum: 5
eder	substantiv:obestämd form singularis: 5
unts	substantiv:obestämd form singularis, genitiv: 5
ygg	verb:imperativ: 5
låta	verb:infinitiv: 5
nrik	adjektiv:positiv utrum: 5
rkat	adjektiv:positiv neutrum: 5
ålla	verb:imperativ: 5
ttag	substantiv:obestämd form singularis: 5
ehov	substantiv:obestämd form singularis: 5
valt	adjektiv:positiv neutrum: 5
knad	adjektiv:positiv utrum: 5
umt	adjektiv:positiv neutrum: 5
bots	substantiv:bestämd form singularis, genitiv: 5
åtna	adjektiv:bestämd form: 5
muns	substantiv:obestämd form singularis, genitiv: 5
bra	adjektiv:pluralis: 5
rävt	verb:supinum: 5
unda	adverb: 5
ands	verb:preteritum, passiv form: 5
yra	räkneord: 5
foga	verb:imperativ: 5
iots	substantiv:obestämd form singularis, genitiv: 5
vita	adjektiv:pluralis: 5
spa	verb:infinitiv: 5
ösar	substantiv:obestämd form pluralis: 5
gan	substantiv:obestämd form pluralis: 5
asa	substantiv:obestämd form singularis: 5
upna	adjektiv:bestämd form: 5
ke	egennamn: 5
äxor	substantiv:obestämd form pluralis: 5
ept	substantiv:obestämd form singularis: 5
onat	adjektiv:positiv neutrum: 5
osar	verb:presens: 5
ådat	verb:perfekt particip, neutrum: 5
yrts	verb:supinum, passiv form: 5
ila	verb:infinitiv: 5
klad	adjektiv:positiv utrum: 5
lit	substantiv:obestämd form singularis: 5
arma	verb:imperativ: 5
go	substantiv:obestämd form singularis: 5
vis	adjektiv:positiv utrum: 5
oda	verb:infinitiv: 5
saka	verb:imperativ: 5
ob	adjektiv:positiv utrum: 5
oets	substantiv:bestämd form singularis, genitiv: 5
oka	adjektiv:bestämd form: 5
ånas	verb:infinitiv, passiv form: 5
afsa	verb:infinitiv: 5
ärjt	verb:supinum: 5
örks	substantiv:obestämd form singularis, genitiv: 5
par	substantiv:obestämd form singularis: 5
tra	adjektiv:positiv neutrum: 5
agat	adjektiv:positiv neutrum: 5
for	substantiv:obestämd form singularis: 5
horn	substantiv:obestämd form singularis: 5
ilan	substantiv:bestämd form singularis: 5
ster	egennamn: 5
lett	adjektiv:positiv neutrum: 5
sans	substantiv:obestämd form singularis, genitiv: 5
pump	substantiv:obestämd form singularis: 5
öpta	adjektiv:bestämd form: 5
mörs	substantiv:obestämd form singularis, genitiv: 5
dde	adjektiv:pluralis: 5
oett	räkneord: 5
lar	substantiv:obestämd form singularis: 5
iat	verb:supinum: 5
fem	räkneord: 5
spar	verb:presens: 5
ånas	verb:presens, passiv form: 5
lås	verb:infinitiv, passiv form: 5
alda	adjektiv:pluralis: 5
aft	substantiv:obestämd form pluralis: 5
sala	adjektiv:bestämd form: 5
xis	substantiv:obestämd form singularis, genitiv: 5
pass	substantiv:obestämd form singularis, genitiv: 5
stra	adjektiv:bestämd form: 5
sant	adjektiv:positiv utrum: 5
lpa	verb:infinitiv: 5
tage	substantiv:obestämd form singularis: 5
tian	substantiv:bestämd form singularis: 5
ex	räkneord: 5
lovs	substantiv:obestämd form singularis, genitiv: 5
ägra	verb:infinitiv: 5
elag	substantiv:obestämd form singularis: 5
salt	adjektiv:positiv neutrum: 5
eppa	verb:infinitiv: 5
ynna	verb:infinitiv: 5
gnat	verb:perfekt particip, neutrum: 5
onad	substantiv:obestämd form singularis: 5
nyn	substantiv:bestämd form singularis: 5
knat	adjektiv:positiv neutrum: 5
oid	adjektiv:positiv utrum: 5
nium	substantiv:obestämd form singularis: 5
gala	adjektiv:pluralis: 5
sänt	verb:supinum: 5
koll	substantiv:obestämd form singularis: 5
ålan	substantiv:bestämd form singularis: 5
alds	egennamn: 5
jan	substantiv:obestämd form singularis: 5
yfta	substantiv:obestämd form singularis: 5
ald	adjektiv:positiv utrum: 5
rati	substantiv:obestämd form singularis: 5
eger	substantiv:obestämd form singularis: 5
lekt	adjektiv:positiv neutrum: 5
nors	substantiv:obestämd form singularis, genitiv: 5
nte	verb:preteritum: 5
ien	substantiv:bestämd form pluralis: 5
tm	substantiv:obestämd form singularis: 5
or	egennamn: 5
tubs	substantiv:obestämd form singularis, genitiv: 5
mur	substantiv:obestämd form singularis: 5
ita	substantiv:obestämd form singularis: 5
des	verb:infinitiv, passiv form: 5
ttid	substantiv:obestämd form singularis: 5
bos	egennamn: 5
flat	verb:supinum: 5
dåd	substantiv:obestämd form pluralis: 5
iols	substantiv:obestämd form singularis, genitiv: 5
kö	substantiv:obestämd form singularis: 5
kåda	verb:imperativ: 5
rson	substantiv:obestämd form singularis: 5
häst	substantiv:obestämd form singularis: 5
jäna	verb:infinitiv: 5
mana	verb:imperativ: 5
rig	substantiv:obestämd form pluralis: 5
ikt	substantiv:obestämd form pluralis: 5
xins	substantiv:bestämd form singularis, genitiv: 5
salm	substantiv:obestämd form singularis: 5
nte	substantiv:obestämd form singularis: 5
öm	verb:imperativ: 5
tta	räkneord: 5
följ	substantiv:obestämd form singularis: 5
tre	adjektiv:komparativ: 5
rys	substantiv:obestämd form singularis, genitiv: 5
äves	verb:presens, passiv form: 5
ucka	verb:imperativ: 5
för	adjektiv:positiv utrum: 5
murs	substantiv:obestämd form singularis, genitiv: 5
usta	adjektiv:pluralis: 5
bbel	substantiv:obestämd form singularis: 5
ndet	verb:perfekt particip, neutrum: 5
it	egennamn: 5
lät	verb:preteritum: 5
ari	substantiv:obestämd form singularis: 5
ärva	verb:infinitiv: 5
panj	substantiv:obestämd form singularis: 5
slå	verb:infinitiv: 5
obt	adjektiv:positiv neutrum: 5
bots	substantiv:obestämd form singularis, genitiv: 5
jörk	substantiv:obestämd form singularis: 5
hals	substantiv:obestämd form singularis: 5
ies	substantiv:obestämd form pluralis: 5
ani	substantiv:obestämd form singularis: 5
mnig	adjektiv:positiv utrum: 5
rost	substantiv:obestämd form singularis: 5
ggen	substantiv:obestämd form pluralis: 5
rike	adjektiv:komparativ: 5
ramp	substantiv:obestämd form singularis: 5
koll	substantiv:obestämd form pluralis: 5
skas	deponens:presens: 5
rpar	substantiv:obestämd form pluralis: 5
okat	verb:perfekt particip, neutrum: 5
mons	substantiv:obestämd form singularis, genitiv: 5
vin	substantiv:bestämd form singularis: 5
tsk	adjektiv:positiv utrum: 5
inte	adjektiv:komparativ: 5
tat	substantiv:bestämd form singularis: 5
egat	substantiv:obestämd form pluralis: 5
pier	substantiv:obestämd form pluralis: 5
aren	substantiv:obestämd form pluralis: 5
stra	adjektiv:pluralis: 5
aka	adjektiv:pluralis: 5
klat	adjektiv:positiv neutrum: 5
lär	substantiv:obestämd form singularis: 5
åtet	adjektiv:positiv neutrum: 5
dex	substantiv:obestämd form singularis, genitiv: 5
lob	substantiv:obestämd form singularis: 5
rps	substantiv:obestämd form singularis, genitiv: 5
srum	substantiv:obestämd form pluralis: 5
galt	adjektiv:positiv neutrum: 5
yder	substantiv:obestämd form pluralis: 5
yska	substantiv:obestämd form singularis: 5
ärkt	verb:perfekt particip, neutrum: 5
just	adjektiv:positiv neutrum: 5
eori	substantiv:obestämd form singularis: 5
tit	substantiv:obestämd form singularis: 5
khus	substantiv:obestämd form singularis, genitiv: 5
dgat	verb:supinum: 5
sänt	verb:perfekt particip, neutrum: 5
rhus	substantiv:obestämd form pluralis: 5
oka	adjektiv:pluralis: 5
yxas	substantiv:obestämd form singularis, genitiv: 5
cips	substantiv:obestämd form singularis, genitiv: 5
tska	adjektiv:pluralis: 5
tten	substantiv:obestämd form pluralis: 5
lne	adjektiv:komparativ: 5
ert	egennamn: 5
oges	substantiv:obestämd form singularis, genitiv: 5
ästs	verb:presens, passiv form: 5
mes	substantiv:obestämd form singularis: 5
akta	adjektiv:bestämd form: 5
vi	substantiv:obestämd form singularis: 5
sökt	verb:perfekt particip, neutrum: 5
te	adjektiv:superlativ: 5
nges	verb:presens, passiv form: 5
aret	adjektiv:positiv neutrum: 5
evar	verb:presens: 5
tick	substantiv:obestämd form singularis: 5
arna	adjektiv:bestämd form: 5
kaft	substantiv:obestämd form pluralis: 5
as	substantiv:bestämd form pluralis: 5
ppa	adjektiv:pluralis: 5
khus	substantiv:obestämd form pluralis, genitiv: 5
ions	substantiv:obestämd form pluralis, genitiv: 5
orar	verb:presens: 5
runa	adjektiv:pluralis: 5
cket	adjektiv:positiv neutrum: 5
thus	substantiv:obestämd form pluralis, genitiv: 5
ådad	verb:perfekt particip, utrum: 5
yrar	verb:presens: 5
känt	verb:perfekt particip, neutrum: 5
dga	verb:infinitiv: 5
ked	substantiv:obestämd form pluralis: 5
eins	substantiv:obestämd form singularis, genitiv: 5
fack	substantiv:obestämd form singularis: 5
oden	substantiv:obestämd form pluralis: 5
gs	adverb: 5
ima	adjektiv:bestämd form: 5
riat	substantiv:obestämd form singularis: 5
åten	adjektiv:positiv utrum: 5
urgs	substantiv:obestämd form singularis, genitiv: 5
rkad	adjektiv:positiv utrum: 5
irs	substantiv:obestämd form pluralis, genitiv: 5
skål	substantiv:obestämd form singularis: 5
åsa	verb:infinitiv: 5
ög	substantiv:obestämd form singularis: 5
ng	adverb: 5
ynts	substantiv:obestämd form singularis, genitiv: 5
in	adjektiv:positiv utrum: 5
rstå	verb:imperativ: 5
jka	verb:infinitiv: 5
ejas	verb:infinitiv, passiv form: 5
eta	adjektiv:bestämd form: 5
itan	substantiv:bestämd form singularis: 5
dis	substantiv:obestämd form singularis: 5
esam	adjektiv:positiv utrum: 5
ykas	verb:infinitiv, passiv form: 5
tia	substantiv:obestämd form singularis: 5
fta	adjektiv:pluralis: 5
iter	verb:presens: 5
ägra	verb:imperativ: 5
tub	substantiv:obestämd form singularis: 5
et	adjektiv:positiv utrum: 5
sing	substantiv:obestämd form singularis: 5
tska	adjektiv:bestämd form: 5
osat	verb:supinum: 5
lärs	substantiv:obestämd form singularis, genitiv: 5
ns	deponens:presens: 5
lyst	verb:perfekt particip, neutrum: 5
tess	substantiv:obestämd form singularis, genitiv: 5
föra	adjektiv:pluralis: 5
jas	egennamn: 5
ste	adjektiv:maskulin: 5
tväv	substantiv:obestämd form singularis: 5
dion	substantiv:bestämd form singularis: 5
jäna	verb:imperativ: 5
jka	verb:imperativ: 5
rös	adjektiv:positiv utrum: 5
rhus	substantiv:obestämd form pluralis, genitiv: 5
egn	substantiv:obestämd form pluralis: 5
mlas	verb:infinitiv, passiv form: 5
kots	substantiv:bestämd form singularis, genitiv: 5
krig	substantiv:obestämd form singularis: 5
urne	adjektiv:komparativ: 5
ucka	verb:infinitiv: 5
tag	verb:imperativ: 5
jas	deponens:infinitiv: 5
yrat	verb:supinum: 5
töt	substantiv:obestämd form singularis: 5
anon	substantiv:obestämd form singularis: 5
ädda	adjektiv:positiv neutrum: 5
bra	adjektiv:bestämd form: 5
vita	adjektiv:bestämd form: 5
meri	substantiv:obestämd form singularis: 5
dism	substantiv:obestämd form singularis: 5
zen	substantiv:bestämd form singularis: 5
läta	verb:infinitiv: 5
östa	verb:perfekt particip, plural: 5
eys	substantiv:obestämd form singularis, genitiv: 5
ålla	substantiv:obestämd form singularis: 5
iar	verb:presens: 5
sit	substantiv:obestämd form singularis: 5
anik	substantiv:obestämd form singularis: 5
vå	räkneord: 5
ntyg	substantiv:obestämd form pluralis: 5
sars	substantiv:obestämd form singularis, genitiv: 5
täll	substantiv:obestämd form singularis: 5
on	adjektiv:positiv utrum: 5
erna	egennamn: 5
äger	substantiv:obestämd form singularis: 5
äll	adjektiv:positiv utrum: 5
rial	substantiv:obestämd form pluralis: 5
ta	adjektiv:positiv neutrum: 5
äxla	verb:infinitiv: 5
uvat	verb:perfekt particip, neutrum: 5
mit	substantiv:obestämd form singularis: 5
onio	räkneord: 5
kära	verb:infinitiv: 5
ärt	substantiv:obestämd form singularis: 5
keyn	substantiv:bestämd form singularis: 5
äcka	adjektiv:pluralis: 5
jära	adjektiv:bestämd form: 5
lart	adjektiv:positiv neutrum: 5
äka	verb:infinitiv: 5
gren	substantiv:obestämd form singularis: 5
otig	adjektiv:positiv utrum: 5
ända	adverb: 5
ruar	substantiv:obestämd form pluralis: 5
rnas	verb:infinitiv, passiv form: 5
ovar	verb:presens: 5
mans	egennamn: 5
änen	substantiv:bestämd form pluralis: 5
fé	substantiv:obestämd form singularis: 5
thus	substantiv:obestämd form singularis: 5
kur	substantiv:obestämd form singularis: 5
ein	substantiv:obestämd form singularis: 5
upna	adjektiv:pluralis: 5
iot	substantiv:obestämd form singularis: 5
saft	substantiv:obestämd form singularis: 5
tak	substantiv:obestämd form singularis: 5
vren	substantiv:bestämd form pluralis: 5
ntyg	substantiv:obestämd form singularis: 5
jkar	verb:presens: 5
lls	adverb: 5
ilor	substantiv:obestämd form pluralis: 5
dars	substantiv:obestämd form singularis, genitiv: 5
hisk	adjektiv:positiv utrum: 5
but	substantiv:obestämd form singularis: 5
nge	egennamn: 5
eyns	substantiv:bestämd form singularis, genitiv: 5
ns	substantiv:obestämd form pluralis: 5
onde	substantiv:obestämd form singularis: 5
oli	substantiv:obestämd form singularis: 5
yrka	verb:infinitiv: 5
led	verb:imperativ: 5
eda	adjektiv:bestämd form: 5
ils	egennamn: 5
ifte	adjektiv:komparativ: 5
äna	substantiv:bestämd form pluralis: 5
enis	substantiv:obestämd form singularis, genitiv: 5
rgan	substantiv:obestämd form pluralis: 5
ivad	adjektiv:positiv utrum: 5
up	substantiv:obestämd form singularis: 5
upet	adjektiv:positiv neutrum: 5
gris	substantiv:obestämd form singularis, genitiv: 5
anin	substantiv:bestämd form singularis: 5
ett	adjektiv:positiv utrum: 5
tias	substantiv:obestämd form singularis, genitiv: 5
glat	adjektiv:positiv neutrum: 5
o	verb:imperativ: 5
ulla	verb:imperativ: 5
ped	substantiv:obestämd form singularis: 5
ods	verb:preteritum, passiv form: 5
högs	substantiv:obestämd form singularis, genitiv: 5
eppa	verb:imperativ: 5
apen	substantiv:obestämd form pluralis: 5
zon	substantiv:obestämd form singularis: 5
fte	adjektiv:komparativ: 5
fara	verb:infinitiv: 5
lles	egennamn: 5
öja	substantiv:obestämd form singularis: 5
tess	substantiv:obestämd form singularis: 5
övas	verb:presens, passiv form: 5
rasa	substantiv:obestämd form singularis: 5
tark	adjektiv:positiv utrum: 5
otvå	räkneord: 5
psa	verb:infinitiv: 5
odds	substantiv:obestämd form singularis, genitiv: 5
rör	verb:presens: 5
lens	substantiv:obestämd form singularis: 5
äl	verb:imperativ: 5
uars	substantiv:obestämd form pluralis, genitiv: 5
äxan	substantiv:bestämd form singularis: 5
sert	substantiv:obestämd form singularis: 5
tina	egennamn: 5
kin	substantiv:bestämd form singularis: 5
läst	adjektiv:positiv utrum: 5
d	preposition: 5
obis	substantiv:obestämd form singularis, genitiv: 5
bygd	substantiv:obestämd form singularis: 5
riös	adjektiv:positiv utrum: 5
ova	verb:infinitiv: 5
mfs	substantiv:obestämd form singularis, genitiv: 5
tiös	adjektiv:positiv utrum: 5
kol	substantiv:obestämd form singularis: 5
röns	substantiv:obestämd form pluralis, genitiv: 5
rkis	substantiv:obestämd form singularis, genitiv: 5
ötta	verb:perfekt particip, plural: 5
moln	substantiv:obestämd form singularis: 5
iffs	substantiv:obestämd form singularis, genitiv: 5
etna	adjektiv:pluralis: 5
egel	substantiv:obestämd form pluralis: 5
räm	substantiv:obestämd form singularis: 5
dröm	substantiv:obestämd form singularis: 5
rens	egennamn: 5
ping	substantiv:obestämd form singularis: 5
uar	substantiv:obestämd form pluralis: 5
åses	substantiv:obestämd form singularis, genitiv: 5
vas	egennamn: 5
ils	substantiv:obestämd form pluralis, genitiv: 5
cke	adjektiv:maskulin: 5
jär	adjektiv:positiv utrum: 5
smos	substantiv:obestämd form singularis: 5
sked	substantiv:obestämd form pluralis: 5
bot	substantiv:obestämd form singularis: 5
pars	substantiv:obestämd form singularis, genitiv: 5
ion	substantiv:obestämd form pluralis: 5
tås	verb:infinitiv, passiv form: 5
yrt	verb:supinum: 5
usa	adjektiv:bestämd form: 5
olvs	substantiv:obestämd form pluralis, genitiv: 5
so	substantiv:obestämd form singularis: 5
reas	egennamn: 5
fors	substantiv:obestämd form singularis, genitiv: 5
alps	substantiv:obestämd form singularis, genitiv: 5
ldra	verb:imperativ: 5
ande	adverb: 5
ygga	verb:imperativ: 5
onad	adjektiv:positiv utrum: 5
bror	substantiv:obestämd form singularis: 5
löks	substantiv:obestämd form singularis, genitiv: 5
ir	substantiv:obestämd form pluralis: 5
em	räkneord: 5
llan	substantiv:obestämd form singularis: 5
tre	räkneord: 5
gala	adjektiv:bestämd form: 5
ilas	substantiv:obestämd form singularis, genitiv: 5
aka	adjektiv:bestämd form: 5
slog	verb:preteritum: 5
lars	substantiv:obestämd form singularis, genitiv: 5
spar	substantiv:obestämd form pluralis: 5
ärta	substantiv:obestämd form singularis: 5
das	deponens:imperativ: 5
nnes	egennamn: 5
mbo	substantiv:obestämd form singularis: 5
rrer	substantiv:obestämd form pluralis: 5
tran	substantiv:bestämd form singularis: 5
hs	egennamn: 5
unna	verb:imperativ: 5
ldra	verb:infinitiv: 5
nser	verb:presens: 5
sks	substantiv:obestämd form pluralis, genitiv: 5
m	räkneord: 5
saka	verb:infinitiv: 5
eås	egennamn: 5
ömas	verb:infinitiv, passiv form: 5
tts	deponens:supinum: 5
nts	deponens:supinum: 5
iper	verb:presens: 5
räds	verb:presens, passiv form: 5
å	räkneord: 5
ävd	adjektiv:positiv utrum: 5
ppa	adjektiv:bestämd form: 5
jkat	verb:supinum: 5
ämt	verb:perfekt particip, neutrum: 5
batt	substantiv:obestämd form singularis: 5
änt	substantiv:obestämd form singularis: 5
hat	verb:perfekt particip, neutrum: 5
ffla	verb:imperativ: 5
ndom	substantiv:obestämd form singularis: 5
pas	deponens:presens: 5
lås	verb:presens, passiv form: 5
tyms	substantiv:obestämd form singularis, genitiv: 5
ifta	adjektiv:bestämd form: 5
löda	verb:infinitiv: 5
ået	substantiv:bestämd form singularis: 5
reds	substantiv:obestämd form singularis, genitiv: 5
lask	substantiv:obestämd form singularis: 5
deg	substantiv:obestämd form singularis: 5
sis	substantiv:obestämd form singularis: 5
rvas	verb:presens, passiv form: 5
orks	substantiv:obestämd form singularis, genitiv: 5
låt	verb:imperativ: 5
ntel	substantiv:obestämd form singularis: 5
an	konjunktion: 5
js	substantiv:obestämd form singularis: 5
nns	deponens:presens: 5
era	adverb: 5
epts	substantiv:obestämd form singularis, genitiv: 5
aris	substantiv:obestämd form singularis, genitiv: 5
pnen	substantiv:bestämd form pluralis: 5
ukat	verb:perfekt particip, neutrum: 5
ljd	substantiv:obestämd form singularis: 5
ånad	substantiv:obestämd form singularis: 5
dje	substantiv:obestämd form singularis: 5
vågs	substantiv:obestämd form singularis, genitiv: 5
lä	substantiv:obestämd form singularis: 5
gran	substantiv:obestämd form singularis: 5
öps	verb:presens, passiv form: 5
ögs	substantiv:obestämd form singularis, genitiv: 5
gion	substantiv:obestämd form singularis: 5
rstå	verb:infinitiv: 5
ta	adjektiv:positiv utrum: 5
åpig	adjektiv:positiv utrum: 5
burs	substantiv:obestämd form singularis, genitiv: 5
mlas	verb:presens, passiv form: 5
mmen	substantiv:obestämd form pluralis: 5
axas	verb:presens, passiv form: 5
unga	substantiv:obestämd form singularis: 5
fras	substantiv:obestämd form singularis, genitiv: 5
känd	verb:perfekt particip, utrum: 5
åsas	verb:infinitiv, passiv form: 5
ona	adjektiv:pluralis: 5
slå	verb:imperativ: 5
ätas	verb:presens, passiv form: 5
äsks	substantiv:obestämd form singularis, genitiv: 5
djen	substantiv:bestämd form singularis: 5
osex	räkneord: 5
as	pronomen: 5
gest	substantiv:obestämd form singularis: 5
ör	adjektiv:positiv utrum: 5
ika	substantiv:obestämd form pluralis: 5
ps	verb:preteritum, passiv form: 5
äls	verb:presens, passiv form: 5
axat	verb:perfekt particip, neutrum: 5
ssel	substantiv:obestämd form singularis: 5
äda	verb:imperativ: 5
ffla	verb:infinitiv: 5
afts	substantiv:obestämd form pluralis, genitiv: 5
prar	verb:presens: 5
täll	substantiv:obestämd form pluralis: 5
ygge	substantiv:obestämd form singularis: 5
ogen	substantiv:obestämd form singularis: 5
gnad	verb:perfekt particip, utrum: 5
akt	adjektiv:positiv utrum: 5
tan	substantiv:obestämd form pluralis: 5
gna	verb:supinum, passiv form: 5
ster	adjektiv:positiv utrum: 5
ncip	substantiv:obestämd form singularis: 5
aren	adjektiv:positiv utrum: 5
os	verb:presens, passiv form: 5
kols	substantiv:obestämd form singularis, genitiv: 5
sex	räkneord: 5
rver	substantiv:obestämd form singularis: 5
gud	substantiv:obestämd form singularis: 5
lök	substantiv:obestämd form singularis: 5
gon	substantiv:obestämd form pluralis: 5
kön	substantiv:bestämd form singularis: 5
nnys	egennamn: 5
yla	verb:infinitiv: 5
jter	substantiv:obestämd form pluralis: 5
ärn	substantiv:obestämd form pluralis: 5
vers	substantiv:obestämd form singularis: 5
oba	adjektiv:bestämd form: 5
rnas	verb:presens, passiv form: 5
arkt	adjektiv:positiv neutrum: 5
arka	verb:infinitiv: 5
mana	verb:infinitiv: 5
kred	verb:preteritum: 5
peds	substantiv:obestämd form singularis, genitiv: 5
mlet	substantiv:bestämd form singularis: 5
sett	adjektiv:positiv neutrum: 5
tås	verb:presens, passiv form: 5
nkat	verb:perfekt particip, neutrum: 5
öna	substantiv:obestämd form singularis: 5
edes	substantiv:obestämd form singularis, genitiv: 5
axet	substantiv:bestämd form singularis: 5
fla	verb:infinitiv: 5
tud	substantiv:obestämd form singularis: 5
ss	adjektiv:positiv utrum: 5
pra	verb:imperativ: 5
ylda	verb:perfekt particip, plural: 5
äma	adjektiv:bestämd form: 5
okad	verb:perfekt particip, utrum: 5
ytta	verb:infinitiv: 5
jten	substantiv:bestämd form singularis: 5
ärva	verb:imperativ: 5
agad	adjektiv:positiv utrum: 5
onal	adjektiv:positiv utrum: 5
ig	verb:imperativ: 5
iren	substantiv:bestämd form pluralis: 5
cken	adjektiv:positiv utrum: 5
ira	verb:imperativ: 5
ods	substantiv:obestämd form pluralis, genitiv: 5
re	adjektiv:pluralis: 5
had	verb:perfekt particip, utrum: 5
bal	substantiv:obestämd form singularis: 5
rst	substantiv:obestämd form singularis: 5
mord	substantiv:obestämd form pluralis: 5
fyra	räkneord: 5
gris	substantiv:obestämd form singularis: 5
rts	substantiv:obestämd form singularis: 5
oida	adjektiv:bestämd form: 5
kyns	substantiv:bestämd form singularis, genitiv: 5
akta	adjektiv:pluralis: 5
öpta	adjektiv:pluralis: 5
taks	substantiv:obestämd form singularis, genitiv: 5
ersk	adjektiv:positiv utrum: 5
åtas	verb:infinitiv, passiv form: 5
nt	adverb: 5
rukt	substantiv:obestämd form singularis: 5
slås	verb:presens, passiv form: 5
leds	verb:presens, passiv form: 5
tus	substantiv:obestämd form singularis: 5
tym	substantiv:obestämd form singularis: 5
rgan	substantiv:obestämd form singularis: 5
rmor	substantiv:obestämd form pluralis: 5
tits	substantiv:obestämd form singularis, genitiv: 5
jk	substantiv:obestämd form singularis: 5
köns	substantiv:bestämd form singularis, genitiv: 5
upen	adjektiv:positiv utrum: 5
ndna	verb:perfekt particip, plural: 5
smos	substantiv:obestämd form singularis, genitiv: 5
yxor	substantiv:obestämd form pluralis: 5
yt	substantiv:bestämd form singularis: 5
msa	verb:infinitiv: 5
ltid	substantiv:obestämd form singularis: 5
uvad	verb:perfekt particip, utrum: 5
hals	substantiv:obestämd form singularis, genitiv: 5
js	deponens:presens: 5
pra	verb:infinitiv: 5
pass	substantiv:obestämd form singularis: 5
kne	adjektiv:maskulin: 5
änga	substantiv:obestämd form singularis: 5
ävda	adjektiv:bestämd form: 5
otad	adjektiv:positiv utrum: 5
ne	adverb: 5
tak	substantiv:obestämd form pluralis: 5
slås	verb:infinitiv, passiv form: 5
vsam	adjektiv:positiv utrum: 5
alva	substantiv:obestämd form singularis: 5
öna	verb:imperativ: 5
dar	substantiv:obestämd form singularis: 5
ät	verb:preteritum: 5
alvs	substantiv:obestämd form pluralis, genitiv: 5
jöns	substantiv:bestämd form singularis, genitiv: 5
turs	substantiv:obestämd form pluralis, genitiv: 5
ales	substantiv:obestämd form singularis, genitiv: 5
asi	substantiv:obestämd form singularis: 5
lfen	substantiv:bestämd form singularis: 5
kylt	verb:supinum: 5
obin	substantiv:bestämd form singularis: 5
nn	adjektiv:positiv utrum: 5
ola	verb:infinitiv: 5
ärkt	verb:perfekt particip, utrum: 5
os	verb:infinitiv, passiv form: 5
åt	verb:imperativ: 5
asis	substantiv:obestämd form singularis, genitiv: 5
sedd	adjektiv:positiv utrum: 5
gne	adjektiv:maskulin: 5
dget	substantiv:obestämd form singularis: 5
ddag	substantiv:obestämd form singularis: 5
nnas	deponens:infinitiv: 5
pats	deponens:supinum: 5
spat	verb:supinum: 5
ålor	substantiv:obestämd form pluralis: 5
öses	verb:presens, passiv form: 5
zens	substantiv:bestämd form singularis, genitiv: 5
jära	adjektiv:pluralis: 5
ropa	verb:infinitiv: 5
ckna	adjektiv:pluralis: 5
grat	adjektiv:positiv neutrum: 5
etta	adjektiv:pluralis: 5
ta	substantiv:obestämd form pluralis: 5
mord	substantiv:obestämd form singularis: 5
nys	substantiv:obestämd form singularis, genitiv: 5
öna	substantiv:bestämd form pluralis: 5
tons	egennamn: 5
ltas	verb:presens, passiv form: 5
äker	verb:presens: 5
lan	adverb: 5
lyet	substantiv:bestämd form singularis: 5
iken	substantiv:obestämd form pluralis: 5
ark	adjektiv:positiv utrum: 5
lött	adjektiv:positiv neutrum: 5
ln	substantiv:obestämd form pluralis: 5
sänd	verb:imperativ: 5
arma	verb:infinitiv: 5
ists	egennamn: 5
kins	substantiv:bestämd form singularis, genitiv: 5
etet	adjektiv:positiv neutrum: 5
itas	substantiv:obestämd form singularis, genitiv: 5
gt	adverb: 5
ylas	verb:infinitiv, passiv form: 5
irma	substantiv:obestämd form singularis: 5
kapa	verb:imperativ: 5
äl	adverb: 5
sts	verb:presens, passiv form: 5
spa	verb:imperativ: 5
äsen	substantiv:obestämd form singularis: 5
ln	substantiv:obestämd form singularis: 5
prat	verb:supinum: 5
rier	substantiv:obestämd form singularis: 5
slår	verb:presens: 5
lå	verb:infinitiv: 5
lång	adjektiv:positiv utrum: 5
tika	substantiv:obestämd form singularis: 5
röst	adjektiv:positiv neutrum: 5
läst	adjektiv:positiv neutrum: 5
orat	verb:supinum: 5
alja	substantiv:obestämd form singularis: 5
red	verb:imperativ: 5
olös	adjektiv:positiv utrum: 5
ndit	verb:supinum: 5
buts	substantiv:obestämd form singularis, genitiv: 5
ist	egennamn: 5
ylsa	substantiv:obestämd form singularis: 5
ukad	verb:perfekt particip, utrum: 5
losa	substantiv:obestämd form singularis: 5
lske	adjektiv:komparativ: 5
uggs	substantiv:obestämd form pluralis, genitiv: 5
nkas	verb:presens, passiv form: 5
ras	deponens:imperativ: 5
xla	verb:infinitiv: 5
ille	substantiv:obestämd form singularis: 5
änte	adjektiv:komparativ: 5
arna	adjektiv:pluralis: 5
loss	substantiv:obestämd form singularis: 5
sk	substantiv:obestämd form pluralis: 5
lva	substantiv:obestämd form singularis: 5
ifta	adjektiv:pluralis: 5
uts	substantiv:obestämd form singularis: 5
eles	egennamn: 5
sal	adjektiv:positiv utrum: 5
chat	verb:perfekt particip, neutrum: 5
rom	substantiv:obestämd form singularis: 5
lage	substantiv:obestämd form singularis: 5
vit	adjektiv:positiv utrum: 5
fört	adjektiv:positiv neutrum: 5
ödas	substantiv:obestämd form singularis, genitiv: 5
ktan	substantiv:bestämd form singularis: 5
nkad	verb:perfekt particip, utrum: 5
rant	adjektiv:positiv utrum: 5
eyn	substantiv:bestämd form singularis: 5
foga	verb:infinitiv: 5
mfen	substantiv:bestämd form singularis: 5
ässa	substantiv:obestämd form singularis: 5
ånge	substantiv:obestämd form singularis: 5
lösa	verb:infinitiv: 5
oen	räkneord: 5
äxla	verb:imperativ: 5
pell	substantiv:obestämd form singularis: 5
dems	substantiv:obestämd form singularis, genitiv: 5
ile	adjektiv:maskulin: 5
axas	verb:infinitiv, passiv form: 5
kräm	substantiv:obestämd form singularis: 5
llo	substantiv:obestämd form singularis: 5
sökt	verb:perfekt particip, utrum: 5
yds	substantiv:obestämd form singularis, genitiv: 5
relä	substantiv:obestämd form singularis: 5
yggs	substantiv:obestämd form singularis, genitiv: 5
kfot	substantiv:obestämd form singularis: 5
sken	substantiv:bestämd form pluralis: 5
fs	substantiv:obestämd form pluralis, genitiv: 5
ks	deponens:presens: 5
lyst	verb:perfekt particip, utrum: 5
tsel	substantiv:obestämd form singularis: 5
dga	verb:imperativ: 5
elgs	substantiv:obestämd form singularis, genitiv: 5
nio	räkneord: 5
sad	substantiv:obestämd form singularis: 5
bb	substantiv:obestämd form pluralis: 5
öade	verb:preteritum: 5
räet	substantiv:bestämd form singularis: 5
ugen	substantiv:bestämd form singularis: 5
östs	verb:supinum, passiv form: 5
kåda	verb:infinitiv: 5
äma	adjektiv:pluralis: 5
obbs	substantiv:obestämd form pluralis, genitiv: 5
tdag	substantiv:obestämd form singularis: 5
avas	verb:infinitiv, passiv form: 5
chad	verb:perfekt particip, utrum: 5
ylt	verb:supinum: 5
nden	verb:perfekt particip, utrum: 5
räts	substantiv:bestämd form singularis, genitiv: 5
äm	adjektiv:positiv utrum: 5
ikas	verb:presens, passiv form: 5
rins	substantiv:obestämd form pluralis, genitiv: 5
epas	verb:infinitiv, passiv form: 5
usa	adjektiv:pluralis: 5
kapa	verb:infinitiv: 5
lov	substantiv:obestämd form singularis: 5
ren	egennamn: 5
key	substantiv:obestämd form singularis: 5
ergs	substantiv:obestämd form singularis, genitiv: 5
bals	substantiv:obestämd form singularis, genitiv: 5
tos	substantiv:obestämd form singularis: 5
urg	substantiv:obestämd form singularis: 5
nds	verb:preteritum, passiv form: 5
föra	adjektiv:bestämd form: 5
ank	adjektiv:positiv utrum: 5
asin	substantiv:bestämd form singularis: 5
över	substantiv:obestämd form singularis: 5
mrig	adjektiv:positiv utrum: 5
ylts	substantiv:obestämd form singularis, genitiv: 5
rk	adjektiv:positiv utrum: 5
sta	egennamn: 5
edas	substantiv:obestämd form singularis, genitiv: 5
rmet	substantiv:bestämd form singularis: 5
nyns	substantiv:bestämd form singularis, genitiv: 5
äril	substantiv:obestämd form singularis: 5
rädd	verb:perfekt particip, utrum: 5
torn	substantiv:obestämd form singularis: 5
evts	verb:supinum, passiv form: 5
msa	verb:imperativ: 5
sväg	substantiv:obestämd form singularis: 5
ådas	verb:presens, passiv form: 5
kige	adjektiv:maskulin: 5
runa	adjektiv:bestämd form: 5
grad	adjektiv:positiv utrum: 5
rösa	adjektiv:bestämd form: 5
kyla	verb:infinitiv: 5
åtna	adjektiv:pluralis: 5
tana	substantiv:bestämd form pluralis: 5
ärvs	substantiv:obestämd form singularis, genitiv: 5
bot	substantiv:bestämd form singularis: 5
arin	substantiv:obestämd form singularis: 5
ävda	adjektiv:pluralis: 5
ljds	substantiv:obestämd form singularis, genitiv: 5
mle	adjektiv:komparativ: 5
pans	substantiv:obestämd form singularis, genitiv: 5
dde	substantiv:obestämd form singularis: 5
nny	egennamn: 5
xla	verb:imperativ: 5
oln	substantiv:obestämd form singularis: 5
rea	substantiv:obestämd form singularis: 5
kniv	substantiv:obestämd form singularis: 5
kaft	substantiv:obestämd form singularis: 5
moln	substantiv:obestämd form pluralis: 5
å	egennamn: 5
äkte	verb:preteritum: 5
flar	verb:presens: 5
äxas	substantiv:obestämd form singularis, genitiv: 5
eps	substantiv:obestämd form pluralis, genitiv: 5
rsts	substantiv:obestämd form singularis, genitiv: 5
ädje	substantiv:obestämd form singularis: 5
riat	substantiv:obestämd form pluralis: 5
stås	verb:infinitiv, passiv form: 5
lots	substantiv:obestämd form pluralis, genitiv: 5
oror	substantiv:obestämd form pluralis: 5
åtta	räkneord: 5
balk	substantiv:obestämd form singularis: 5
läta	verb:imperativ: 5
usta	adjektiv:bestämd form: 5
älts	verb:supinum, passiv form: 5
älta	substantiv:obestämd form singularis: 5
dåds	substantiv:obestämd form pluralis, genitiv: 5
khus	substantiv:obestämd form pluralis: 5
trun	substantiv:bestämd form singularis: 5
lara	adjektiv:bestämd form: 5
bran	substantiv:bestämd form singularis: 5
les	adverb: 5
kona	substantiv:bestämd form pluralis: 5
cip	substantiv:obestämd form singularis: 5
ira	verb:infinitiv: 5
öljd	substantiv:obestämd form singularis: 5
djes	substantiv:obestämd form singularis, genitiv: 5
på	preposition: 5
oida	adjektiv:positiv neutrum: 5
mmes	verb:presens, passiv form: 5
dåds	substantiv:obestämd form singularis, genitiv: 5
rdan	substantiv:bestämd form singularis: 5
est	adjektiv:positiv neutrum: 5
gen	verb:infinitiv, passiv form: 5
jker	substantiv:obestämd form pluralis: 5
rösa	adjektiv:pluralis: 5
sala	adjektiv:pluralis: 5
ymme	substantiv:obestämd form singularis: 5
x	räkneord: 5
tapp	substantiv:obestämd form singularis: 5
iber	substantiv:obestämd form singularis: 5
ckna	adjektiv:bestämd form: 5
ulla	verb:infinitiv: 5
örjs	verb:presens, passiv form: 5
eans	substantiv:obestämd form singularis, genitiv: 5
ikon	substantiv:obestämd form pluralis: 5
lev	substantiv:obestämd form singularis: 5
jöls	substantiv:obestämd form singularis, genitiv: 5
öpta	verb:perfekt particip, plural: 5
lara	adjektiv:pluralis: 5
önen	substantiv:bestämd form pluralis: 5
arka	adjektiv:pluralis: 5
amm	substantiv:obestämd form singularis: 5
thus	substantiv:obestämd form singularis, genitiv: 5
arka	adjektiv:bestämd form: 5
ossa	substantiv:obestämd form singularis: 5
etta	adjektiv:bestämd form: 5
tiga	verb:imperativ: 5
ropa	verb:imperativ: 5
ksal	substantiv:obestämd form singularis: 5
krig	substantiv:obestämd form pluralis: 5
spen	substantiv:bestämd form singularis: 5
varv	substantiv:obestämd form pluralis: 5
läpp	substantiv:obestämd form singularis: 5
rm	adjektiv:positiv utrum: 5
ekte	verb:preteritum: 5
ttag	substantiv:obestämd form pluralis: 5
niv	substantiv:obestämd form singularis: 5
åbar	adjektiv:positiv utrum: 5
ejk	substantiv:obestämd form singularis: 5
tomi	substantiv:obestämd form singularis: 5
guds	substantiv:obestämd form singularis, genitiv: 5
vs	deponens:presens: 5
hade	verb:perfekt particip, plural: 5
ona	adjektiv:bestämd form: 5
rona	substantiv:bestämd form pluralis: 5
vans	substantiv:obestämd form singularis: 5
degs	substantiv:obestämd form singularis, genitiv: 5
ot	adverb: 5
ören	substantiv:obestämd form pluralis: 5
lams	substantiv:obestämd form singularis, genitiv: 5
åpan	substantiv:bestämd form singularis: 5
ylar	substantiv:obestämd form pluralis: 5
gars	substantiv:obestämd form singularis, genitiv: 5
get	verb:preteritum, passiv form: 5
loss	substantiv:obestämd form singularis, genitiv: 5
non	substantiv:bestämd form singularis: 5
edja	verb:infinitiv: 5
edan	substantiv:bestämd form singularis: 5
skas	deponens:infinitiv: 5
mbos	substantiv:obestämd form singularis, genitiv: 5
uff	substantiv:obestämd form singularis: 5
ikts	substantiv:obestämd form pluralis, genitiv: 5
o	verb:infinitiv: 5
nons	substantiv:bestämd form singularis, genitiv: 5
eker	verb:presens: 5
yfta	verb:infinitiv: 5
tron	substantiv:bestämd form singularis: 5
ärts	verb:supinum, passiv form: 5
ting	substantiv:obestämd form pluralis: 5
åpas	substantiv:obestämd form singularis, genitiv: 5
area	substantiv:obestämd form singularis: 4
röst	substantiv:obestämd form pluralis: 4
ckit	verb:supinum: 4
sots	substantiv:obestämd form singularis, genitiv: 4
upar	substantiv:obestämd form pluralis: 4
yngs	substantiv:obestämd form singularis, genitiv: 4
bat	substantiv:obestämd form singularis: 4
åna	substantiv:bestämd form pluralis: 4
féet	substantiv:bestämd form singularis: 4
sir	substantiv:obestämd form singularis: 4
ält	adjektiv:positiv utrum: 4
jade	adjektiv:pluralis: 4
a	substantiv:obestämd form pluralis, genitiv: 4
back	substantiv:obestämd form singularis: 4
mne	adjektiv:komparativ: 4
jt	substantiv:obestämd form singularis: 4
tat	verb:preteritum, passiv form: 4
rdas	substantiv:obestämd form singularis, genitiv: 4
dio	substantiv:obestämd form singularis: 4
påse	substantiv:obestämd form singularis: 4
lsa	verb:imperativ: 4
unt	substantiv:obestämd form singularis: 4
rak	substantiv:obestämd form singularis: 4
kier	substantiv:obestämd form pluralis: 4
rkla	verb:infinitiv: 4
ode	substantiv:obestämd form singularis: 4
ppas	deponens:infinitiv: 4
esök	substantiv:obestämd form singularis: 4
ylls	substantiv:obestämd form singularis, genitiv: 4
låsa	verb:infinitiv: 4
onat	substantiv:obestämd form singularis: 4
ägel	substantiv:obestämd form singularis: 4
emål	substantiv:obestämd form singularis: 4
rint	substantiv:obestämd form singularis: 4
älas	verb:presens, passiv form: 4
ond	adjektiv:positiv utrum: 4
ipen	verb:perfekt particip, utrum: 4
trat	adjektiv:positiv neutrum: 4
jsam	adjektiv:positiv utrum: 4
dens	egennamn: 4
rmat	substantiv:obestämd form singularis: 4
bert	adjektiv:positiv neutrum: 4
tårs	substantiv:obestämd form pluralis, genitiv: 4
mnda	verb:perfekt particip, plural: 4
rbud	substantiv:obestämd form singularis: 4
til	adjektiv:positiv utrum: 4
råa	adjektiv:pluralis: 4
lida	adjektiv:bestämd form: 4
rett	substantiv:obestämd form singularis: 4
idet	adjektiv:positiv neutrum: 4
cept	substantiv:obestämd form singularis: 4
dhus	substantiv:obestämd form pluralis: 4
skna	verb:infinitiv: 4
lmig	adjektiv:positiv utrum: 4
igt	adverb: 4
ills	adverb: 4
rtog	verb:preteritum: 4
ura	verb:imperativ: 4
bent	substantiv:obestämd form singularis: 4
ylta	substantiv:obestämd form singularis: 4
skäl	substantiv:obestämd form singularis: 4
egis	substantiv:obestämd form singularis, genitiv: 4
orik	substantiv:obestämd form singularis: 4
ndex	substantiv:obestämd form singularis, genitiv: 4
ojet	substantiv:bestämd form singularis: 4
ser	substantiv:obestämd form singularis: 4
rdad	adjektiv:positiv utrum: 4
ygat	verb:supinum: 4
ppt	verb:perfekt particip, neutrum: 4
lom	substantiv:obestämd form singularis: 4
bar	substantiv:obestämd form singularis: 4
rgas	verb:infinitiv, passiv form: 4
lia	substantiv:obestämd form singularis: 4
gröt	substantiv:obestämd form singularis: 4
aver	verb:presens: 4
rtad	verb:perfekt particip, utrum: 4
ntog	verb:preteritum: 4
afik	substantiv:obestämd form singularis: 4
a	verb:presens: 4
tnes	substantiv:obestämd form singularis, genitiv: 4
arta	adjektiv:bestämd form: 4
il	substantiv:obestämd form pluralis: 4
nnel	substantiv:obestämd form singularis: 4
oden	substantiv:bestämd form pluralis: 4
iske	substantiv:obestämd form singularis: 4
land	adverb: 4
yrkt	verb:perfekt particip, neutrum: 4
äla	verb:imperativ: 4
drom	substantiv:obestämd form singularis: 4
allt	adjektiv:positiv neutrum: 4
akna	adjektiv:pluralis: 4
rråd	substantiv:obestämd form singularis: 4
ptet	substantiv:bestämd form singularis: 4
rejk	substantiv:obestämd form singularis: 4
igna	verb:infinitiv: 4
eals	substantiv:obestämd form singularis, genitiv: 4
ntad	verb:perfekt particip, utrum: 4
ärja	substantiv:obestämd form singularis: 4
ledd	verb:perfekt particip, utrum: 4
ädda	verb:imperativ: 4
ngst	adjektiv:superlativ: 4
ynte	adjektiv:komparativ: 4
aben	substantiv:bestämd form singularis: 4
njan	substantiv:bestämd form singularis: 4
eins	egennamn: 4
amas	substantiv:obestämd form singularis, genitiv: 4
yrs	verb:presens, passiv form: 4
åsat	verb:supinum: 4
are	adjektiv:pluralis: 4
ämns	verb:presens, passiv form: 4
äst	adverb: 4
ipar	substantiv:obestämd form pluralis: 4
ägde	verb:preteritum: 4
arda	verb:infinitiv: 4
iden	adjektiv:positiv utrum: 4
äkes	substantiv:obestämd form singularis, genitiv: 4
mmet	verb:infinitiv, passiv form: 4
ugt	adjektiv:positiv neutrum: 4
enas	verb:infinitiv, passiv form: 4
rtat	verb:perfekt particip, neutrum: 4
rbud	substantiv:obestämd form pluralis: 4
pa	adverb: 4
tuts	substantiv:obestämd form pluralis, genitiv: 4
ötas	substantiv:obestämd form singularis, genitiv: 4
ova	verb:imperativ: 4
ades	substantiv:obestämd form singularis, genitiv: 4
ägna	verb:infinitiv: 4
irra	verb:infinitiv: 4
ekts	verb:supinum, passiv form: 4
seer	substantiv:obestämd form pluralis: 4
äva	verb:imperativ: 4
ten	verb:infinitiv, passiv form: 4
arra	verb:infinitiv: 4
flex	substantiv:obestämd form singularis, genitiv: 4
döms	verb:presens, passiv form: 4
okan	substantiv:bestämd form singularis: 4
ep	substantiv:obestämd form singularis: 4
msa	substantiv:obestämd form singularis: 4
åtta	substantiv:obestämd form singularis: 4
ndan	substantiv:obestämd form singularis: 4
asin	substantiv:obestämd form singularis: 4
gant	adjektiv:positiv utrum: 4
elsk	adjektiv:positiv utrum: 4
ikta	adjektiv:bestämd form: 4
lle	egennamn: 4
itit	verb:supinum: 4
adda	adjektiv:bestämd form: 4
ny	substantiv:obestämd form singularis: 4
kilt	verb:supinum: 4
iras	verb:infinitiv, passiv form: 4
örj	verb:imperativ: 4
rena	verb:infinitiv: 4
ögda	adjektiv:pluralis: 4
gge	adjektiv:maskulin: 4
iras	verb:presens, passiv form: 4
lfs	substantiv:obestämd form singularis, genitiv: 4
älat	verb:supinum: 4
rats	substantiv:bestämd form singularis, genitiv: 4
ygar	verb:presens: 4
lpig	adjektiv:positiv utrum: 4
t	interjektion: 4
sund	egennamn: 4
sirs	substantiv:obestämd form singularis, genitiv: 4
ckey	substantiv:obestämd form singularis: 4
mtas	verb:presens, passiv form: 4
las	deponens:imperativ: 4
men	verb:imperativ: 4
tyrk	verb:imperativ: 4
den	egennamn: 4
riat	verb:supinum: 4
bo	egennamn: 4
ggna	verb:perfekt particip, plural: 4
orra	verb:infinitiv: 4
idna	adjektiv:pluralis: 4
äpna	verb:imperativ: 4
lsar	verb:presens: 4
gis	substantiv:obestämd form singularis: 4
sses	egennamn: 4
yck	verb:imperativ: 4
asa	verb:infinitiv: 4
sju	räkneord: 4
sad	verb:infinitiv, passiv form: 4
dist	substantiv:obestämd form singularis: 4
unor	substantiv:obestämd form pluralis: 4
jörn	substantiv:obestämd form singularis: 4
ycka	verb:imperativ: 4
mage	substantiv:obestämd form singularis: 4
ilts	verb:supinum, passiv form: 4
olla	verb:infinitiv: 4
rks	egennamn: 4
arna	substantiv:bestämd form singularis, genitiv: 4
lske	adjektiv:maskulin: 4
band	verb:preteritum: 4
eism	substantiv:obestämd form singularis: 4
yr	verb:imperativ: 4
älta	adjektiv:pluralis: 4
tas	deponens:imperativ: 4
ixen	substantiv:bestämd form pluralis: 4
bror	substantiv:obestämd form pluralis: 4
ama	verb:imperativ: 4
eja	substantiv:obestämd form singularis: 4
ärr	substantiv:obestämd form singularis: 4
ix	substantiv:obestämd form pluralis: 4
lkyl	substantiv:obestämd form singularis: 4
asa	verb:imperativ: 4
lint	substantiv:obestämd form singularis: 4
rink	substantiv:obestämd form singularis: 4
rika	verb:infinitiv: 4
fe	substantiv:obestämd form singularis: 4
köpt	adjektiv:positiv neutrum: 4
yllt	verb:supinum: 4
öje	substantiv:obestämd form singularis: 4
golv	substantiv:obestämd form pluralis: 4
anas	egennamn: 4
trof	substantiv:obestämd form singularis: 4
yna	verb:infinitiv: 4
gör	substantiv:obestämd form singularis: 4
out	substantiv:obestämd form singularis: 4
edra	verb:imperativ: 4
träs	substantiv:obestämd form singularis, genitiv: 4
fét	substantiv:bestämd form singularis: 4
åst	adjektiv:positiv neutrum: 4
fror	substantiv:obestämd form pluralis: 4
köp	substantiv:obestämd form pluralis: 4
orra	verb:imperativ: 4
ärad	adjektiv:positiv utrum: 4
sken	substantiv:obestämd form singularis: 4
hovs	substantiv:obestämd form pluralis, genitiv: 4
alla	adjektiv:bestämd form: 4
fa	adjektiv:bestämd form: 4
jös	substantiv:obestämd form singularis, genitiv: 4
ymt	adjektiv:positiv neutrum: 4
stig	verb:imperativ: 4
apis	substantiv:obestämd form singularis, genitiv: 4
rids	egennamn: 4
r	verb:supinum: 4
natt	substantiv:obestämd form singularis: 4
umla	verb:infinitiv: 4
ålat	adjektiv:positiv neutrum: 4
riks	egennamn: 4
ngre	adjektiv:komparativ: 4
nats	substantiv:obestämd form pluralis, genitiv: 4
ädde	adjektiv:pluralis: 4
euts	substantiv:obestämd form singularis, genitiv: 4
rysa	verb:infinitiv: 4
atad	verb:perfekt particip, utrum: 4
tav	adverb: 4
end	substantiv:obestämd form singularis: 4
eda	adjektiv:pluralis: 4
så	adverb: 4
eva	verb:imperativ: 4
ril	adjektiv:positiv utrum: 4
ulna	adjektiv:pluralis: 4
åse	substantiv:obestämd form singularis: 4
xa	adjektiv:bestämd form: 4
art	adjektiv:positiv utrum: 4
ix	substantiv:obestämd form singularis, genitiv: 4
lväv	substantiv:obestämd form singularis: 4
ppte	verb:preteritum: 4
itor	substantiv:obestämd form pluralis: 4
ydas	verb:infinitiv, passiv form: 4
ip	verb:imperativ: 4
l	verb:presens: 4
nas	substantiv:obestämd form pluralis, genitiv: 4
löjt	substantiv:obestämd form singularis: 4
ucka	substantiv:obestämd form singularis: 4
onas	egennamn: 4
nda	adjektiv:positiv utrum: 4
kos	substantiv:obestämd form singularis: 4
hane	substantiv:obestämd form singularis: 4
ror	verb:presens: 4
mör	substantiv:obestämd form pluralis: 4
e	substantiv:bestämd form singularis: 4
mmis	substantiv:obestämd form singularis, genitiv: 4
psat	verb:supinum: 4
dan	konjunktion: 4
ffes	substantiv:obestämd form singularis, genitiv: 4
gift	adjektiv:positiv neutrum: 4
na	substantiv:obestämd form pluralis, genitiv: 4
ekt	verb:supinum: 4
fism	substantiv:obestämd form singularis: 4
vode	substantiv:obestämd form singularis: 4
nas	substantiv:bestämd form pluralis: 4
slev	substantiv:obestämd form singularis: 4
amma	substantiv:obestämd form singularis: 4
ylls	verb:presens, passiv form: 4
stne	adjektiv:komparativ: 4
tne	substantiv:obestämd form singularis: 4
ymma	verb:infinitiv: 4
edin	substantiv:bestämd form singularis: 4
idat	verb:supinum: 4
övel	substantiv:obestämd form singularis: 4
nder	egennamn: 4
tad	verb:infinitiv, passiv form: 4
hand	substantiv:obestämd form singularis: 4
unka	verb:imperativ: 4
mske	adjektiv:komparativ: 4
ats	verb:preteritum, passiv form: 4
lov	substantiv:obestämd form pluralis: 4
th	egennamn: 4
årer	substantiv:obestämd form pluralis: 4
yngs	substantiv:obestämd form pluralis, genitiv: 4
mns	verb:presens, passiv form: 4
edra	verb:infinitiv: 4
ånig	adjektiv:positiv utrum: 4
ilés	substantiv:obestämd form singularis, genitiv: 4
ägs	verb:presens, passiv form: 4
utad	verb:perfekt particip, utrum: 4
utsa	verb:infinitiv: 4
ulad	substantiv:obestämd form singularis: 4
ylt	substantiv:obestämd form singularis: 4
dhus	substantiv:obestämd form singularis, genitiv: 4
äkra	verb:infinitiv: 4
oar	substantiv:obestämd form pluralis: 4
pt	substantiv:obestämd form pluralis: 4
tade	verb:supinum, passiv form: 4
unas	substantiv:obestämd form singularis, genitiv: 4
rä	substantiv:obestämd form singularis: 4
mfer	substantiv:obestämd form pluralis: 4
rtel	substantiv:obestämd form singularis: 4
odas	verb:infinitiv, passiv form: 4
läst	verb:perfekt particip, utrum: 4
idda	adjektiv:pluralis: 4
ix	substantiv:obestämd form pluralis, genitiv: 4
alka	verb:imperativ: 4
orta	verb:imperativ: 4
ep	verb:preteritum: 4
sens	substantiv:obestämd form pluralis, genitiv: 4
rilt	adjektiv:positiv neutrum: 4
ikat	verb:perfekt particip, neutrum: 4
eka	verb:imperativ: 4
arta	adjektiv:pluralis: 4
råle	substantiv:obestämd form singularis: 4
n	adjektiv:positiv neutrum: 4
lex	substantiv:obestämd form pluralis, genitiv: 4
sös	substantiv:obestämd form singularis, genitiv: 4
aber	substantiv:obestämd form pluralis: 4
rårs	substantiv:obestämd form pluralis, genitiv: 4
ryn	substantiv:bestämd form singularis: 4
ämnt	verb:supinum: 4
ift	adjektiv:positiv neutrum: 4
märk	verb:imperativ: 4
seet	substantiv:bestämd form singularis: 4
upar	verb:presens: 4
tgas	substantiv:obestämd form singularis, genitiv: 4
mnda	adjektiv:pluralis: 4
nk	substantiv:obestämd form pluralis: 4
jsat	verb:supinum: 4
tlar	verb:presens: 4
ilt	substantiv:obestämd form singularis: 4
aket	adjektiv:positiv neutrum: 4
idna	adjektiv:bestämd form: 4
il	egennamn: 4
okta	adjektiv:pluralis: 4
ynds	substantiv:obestämd form singularis, genitiv: 4
ylta	verb:imperativ: 4
dlad	adjektiv:positiv utrum: 4
kés	substantiv:obestämd form singularis, genitiv: 4
arta	verb:infinitiv: 4
cas	egennamn: 4
ick	verb:imperativ: 4
lårs	substantiv:obestämd form pluralis, genitiv: 4
lin	substantiv:obestämd form pluralis: 4
san	substantiv:obestämd form singularis: 4
ämde	adjektiv:komparativ: 4
ejas	verb:presens, passiv form: 4
korn	substantiv:obestämd form singularis: 4
akel	substantiv:obestämd form pluralis: 4
yds	egennamn: 4
slav	substantiv:obestämd form singularis: 4
bios	substantiv:obestämd form singularis, genitiv: 4
löpt	verb:supinum: 4
mtet	substantiv:bestämd form singularis: 4
oss	substantiv:obestämd form pluralis: 4
ppts	verb:supinum, passiv form: 4
ärra	substantiv:obestämd form singularis: 4
dios	substantiv:obestämd form singularis, genitiv: 4
evs	verb:presens, passiv form: 4
nne	egennamn: 4
tts	verb:preteritum, passiv form: 4
lsat	verb:supinum: 4
lett	verb:perfekt particip, neutrum: 4
amat	adjektiv:positiv neutrum: 4
lämt	adjektiv:positiv neutrum: 4
kokt	adjektiv:positiv neutrum: 4
äden	substantiv:bestämd form singularis: 4
onär	adjektiv:positiv utrum: 4
gon	substantiv:bestämd form singularis: 4
jade	adjektiv:bestämd form: 4
lär	substantiv:obestämd form pluralis: 4
der	egennamn: 4
ét	substantiv:bestämd form singularis: 4
lett	adjektiv:positiv utrum: 4
dhus	substantiv:obestämd form pluralis, genitiv: 4
kale	adjektiv:komparativ: 4
lkan	substantiv:bestämd form singularis: 4
rjt	verb:perfekt particip, neutrum: 4
te	adverb: 4
öken	substantiv:obestämd form singularis: 4
dömt	verb:perfekt particip, neutrum: 4
lår	substantiv:obestämd form pluralis: 4
ridd	adjektiv:positiv utrum: 4
måla	verb:infinitiv: 4
käl	substantiv:obestämd form singularis: 4
levs	verb:presens, passiv form: 4
liva	verb:imperativ: 4
lena	adjektiv:bestämd form: 4
sps	substantiv:obestämd form singularis, genitiv: 4
eles	adverb: 4
epas	verb:presens, passiv form: 4
dian	substantiv:obestämd form singularis: 4
rila	adjektiv:bestämd form: 4
tyng	substantiv:obestämd form pluralis: 4
rkta	adjektiv:pluralis: 4
övad	verb:perfekt particip, utrum: 4
mnd	adjektiv:positiv utrum: 4
ixet	substantiv:bestämd form singularis: 4
mlen	substantiv:bestämd form singularis: 4
lena	adjektiv:pluralis: 4
amra	verb:infinitiv: 4
ön	substantiv:obestämd form pluralis: 4
odas	verb:presens, passiv form: 4
ekos	substantiv:obestämd form singularis, genitiv: 4
asch	substantiv:obestämd form singularis: 4
gos	egennamn: 4
tna	verb:supinum, passiv form: 4
rsen	substantiv:bestämd form pluralis: 4
onda	adjektiv:bestämd form: 4
yfta	verb:imperativ: 4
gant	adjektiv:positiv neutrum: 4
tig	verb:imperativ: 4
enas	egennamn: 4
ind	verb:imperativ: 4
yckt	verb:perfekt particip, utrum: 4
dnat	adjektiv:positiv neutrum: 4
kne	adjektiv:komparativ: 4
likt	substantiv:obestämd form singularis: 4
rhör	substantiv:obestämd form pluralis: 4
ntik	substantiv:obestämd form singularis: 4
apin	substantiv:bestämd form singularis: 4
älta	verb:infinitiv: 4
uror	substantiv:obestämd form pluralis: 4
åts	verb:presens, passiv form: 4
åses	verb:presens, passiv form: 4
sar	substantiv:obestämd form singularis: 4
omne	adjektiv:komparativ: 4
ungt	adjektiv:positiv neutrum: 4
sits	substantiv:obestämd form singularis, genitiv: 4
abb	substantiv:obestämd form singularis: 4
nyts	verb:presens, passiv form: 4
k	adverb: 4
lkas	substantiv:obestämd form singularis, genitiv: 4
bats	substantiv:obestämd form singularis, genitiv: 4
ålda	adjektiv:pluralis: 4
d	verb:infinitiv: 4
aism	substantiv:obestämd form singularis: 4
uska	verb:imperativ: 4
ande	verb:imperativ: 4
ydda	verb:imperativ: 4
rgon	substantiv:obestämd form singularis: 4
etri	substantiv:obestämd form singularis: 4
ktyg	substantiv:obestämd form singularis: 4
a	konjunktion: 4
add	substantiv:obestämd form singularis: 4
öst	verb:supinum: 4
stra	adjektiv:positiv neutrum: 4
nats	deponens:supinum: 4
xare	substantiv:obestämd form pluralis: 4
idda	adjektiv:bestämd form: 4
fret	substantiv:bestämd form singularis: 4
råga	verb:imperativ: 4
ftad	verb:perfekt particip, utrum: 4
ovas	substantiv:obestämd form singularis, genitiv: 4
ejan	substantiv:bestämd form singularis: 4
tas	substantiv:obestämd form singularis: 4
olos	substantiv:obestämd form singularis, genitiv: 4
palt	substantiv:obestämd form singularis: 4
öma	verb:infinitiv: 4
ånat	verb:perfekt particip, neutrum: 4
ysta	verb:infinitiv: 4
yre	substantiv:obestämd form singularis: 4
ypet	substantiv:bestämd form singularis: 4
nona	substantiv:bestämd form pluralis: 4
axer	substantiv:obestämd form pluralis: 4
söms	substantiv:obestämd form singularis, genitiv: 4
rann	adjektiv:positiv utrum: 4
mant	adjektiv:positiv neutrum: 4
rof	substantiv:obestämd form singularis: 4
m	substantiv:bestämd form singularis: 4
ends	substantiv:obestämd form singularis, genitiv: 4
kén	substantiv:bestämd form singularis: 4
amad	adjektiv:positiv utrum: 4
åsta	adjektiv:pluralis: 4
ryds	egennamn: 4
kot	substantiv:bestämd form singularis: 4
bas	egennamn: 4
ppt	verb:perfekt particip, utrum: 4
pärr	substantiv:obestämd form singularis: 4
rep	verb:preteritum: 4
rika	substantiv:obestämd form singularis: 4
tyrt	verb:supinum: 4
låst	adjektiv:positiv utrum: 4
bias	egennamn: 4
ödat	verb:supinum: 4
ora	egennamn: 4
outs	substantiv:obestämd form singularis, genitiv: 4
ktyg	substantiv:obestämd form pluralis: 4
igna	verb:imperativ: 4
uras	substantiv:obestämd form singularis, genitiv: 4
yng	substantiv:obestämd form pluralis: 4
fran	substantiv:bestämd form singularis: 4
ttas	deponens:infinitiv: 4
iljs	verb:presens, passiv form: 4
öjen	substantiv:obestämd form pluralis: 4
alls	egennamn: 4
ama	verb:infinitiv: 4
ält	verb:supinum: 4
lat	substantiv:obestämd form pluralis: 4
ttne	substantiv:obestämd form singularis: 4
tant	adjektiv:positiv utrum: 4
tro	substantiv:obestämd form singularis: 4
fra	substantiv:obestämd form singularis: 4
plex	substantiv:obestämd form singularis: 4
ik	verb:imperativ: 4
abil	adjektiv:positiv utrum: 4
mmon	substantiv:obestämd form singularis: 4
jsa	verb:imperativ: 4
has	substantiv:obestämd form singularis, genitiv: 4
rk	egennamn: 4
ok	substantiv:obestämd form pluralis: 4
äppa	substantiv:obestämd form singularis: 4
elg	substantiv:obestämd form singularis: 4
önat	adjektiv:positiv neutrum: 4
tier	substantiv:obestämd form singularis: 4
fes	substantiv:obestämd form singularis, genitiv: 4
ren	verb:infinitiv, passiv form: 4
idd	adjektiv:positiv utrum: 4
la	adjektiv:positiv utrum: 4
ts	substantiv:bestämd form singularis: 4
kbil	substantiv:obestämd form singularis: 4
uran	substantiv:bestämd form singularis: 4
ipar	verb:presens: 4
åsta	adjektiv:bestämd form: 4
tet	verb:preteritum, passiv form: 4
uden	substantiv:obestämd form pluralis: 4
gråa	adjektiv:pluralis: 4
ppt	verb:supinum: 4
msan	substantiv:bestämd form singularis: 4
orta	verb:infinitiv: 4
nges	egennamn: 4
rös	substantiv:obestämd form singularis, genitiv: 4
sivs	substantiv:obestämd form singularis, genitiv: 4
käls	substantiv:obestämd form singularis, genitiv: 4
vars	egennamn: 4
ötts	substantiv:obestämd form singularis, genitiv: 4
bare	substantiv:obestämd form pluralis: 4
usas	substantiv:obestämd form singularis, genitiv: 4
ande	adjektiv:komparativ: 4
ttio	räkneord: 4
iels	substantiv:obestämd form singularis, genitiv: 4
lop	substantiv:obestämd form singularis: 4
ende	verb:presens, passiv form: 4
kokt	adjektiv:positiv utrum: 4
smak	substantiv:obestämd form singularis: 4
rö	substantiv:obestämd form singularis: 4
ffra	substantiv:obestämd form singularis: 4
rki	substantiv:obestämd form singularis: 4
rået	substantiv:bestämd form singularis: 4
nten	substantiv:obestämd form pluralis: 4
tams	substantiv:obestämd form singularis, genitiv: 4
ota	verb:imperativ: 4
skum	substantiv:obestämd form singularis: 4
idet	substantiv:bestämd form singularis: 4
ulna	adjektiv:bestämd form: 4
nlar	substantiv:obestämd form pluralis: 4
kéns	substantiv:bestämd form singularis, genitiv: 4
nken	substantiv:bestämd form pluralis: 4
örna	substantiv:bestämd form pluralis: 4
la	adjektiv:positiv neutrum: 4
ags	verb:presens, passiv form: 4
eber	substantiv:obestämd form singularis: 4
ämnd	verb:perfekt particip, utrum: 4
låna	verb:imperativ: 4
mmat	substantiv:bestämd form singularis: 4
tött	verb:supinum: 4
udet	adjektiv:positiv neutrum: 4
lska	substantiv:obestämd form singularis: 4
yhet	substantiv:obestämd form singularis: 4
ps	egennamn: 4
iats	verb:supinum, passiv form: 4
epar	verb:presens: 4
edan	konjunktion: 4
kéer	substantiv:obestämd form pluralis: 4
ålda	adjektiv:bestämd form: 4
vall	substantiv:obestämd form singularis: 4
fter	preposition: 4
damm	substantiv:obestämd form singularis: 4
tell	substantiv:obestämd form pluralis: 4
rjda	verb:perfekt particip, plural: 4
brer	substantiv:obestämd form pluralis: 4
gal	adjektiv:positiv utrum: 4
golv	substantiv:obestämd form singularis: 4
rapi	substantiv:obestämd form singularis: 4
asst	adjektiv:positiv neutrum: 4
aken	adjektiv:positiv utrum: 4
aga	adjektiv:positiv neutrum: 4
rjd	verb:perfekt particip, utrum: 4
ypen	substantiv:bestämd form pluralis: 4
ides	substantiv:obestämd form singularis, genitiv: 4
skna	verb:imperativ: 4
vana	substantiv:obestämd form singularis: 4
pjäs	substantiv:obestämd form singularis: 4
yka	verb:infinitiv: 4
dant	substantiv:obestämd form singularis: 4
orid	substantiv:obestämd form singularis: 4
afés	substantiv:obestämd form singularis, genitiv: 4
sbox	substantiv:obestämd form singularis: 4
ampa	verb:infinitiv: 4
njor	substantiv:obestämd form pluralis: 4
vent	adjektiv:positiv utrum: 4
rött	adjektiv:positiv utrum: 4
atit	substantiv:obestämd form singularis: 4
uga	adjektiv:bestämd form: 4
lovs	substantiv:obestämd form pluralis, genitiv: 4
rnt	adjektiv:positiv neutrum: 4
dots	substantiv:bestämd form singularis, genitiv: 4
msen	substantiv:bestämd form singularis: 4
ge	verb:konjunktiv: 4
mnda	adjektiv:bestämd form: 4
and	verb:preteritum: 4
gget	verb:perfekt particip, neutrum: 4
råna	substantiv:bestämd form pluralis: 4
ravs	substantiv:obestämd form pluralis, genitiv: 4
bult	substantiv:obestämd form singularis: 4
tige	adjektiv:komparativ: 4
ejds	substantiv:obestämd form singularis, genitiv: 4
scha	verb:infinitiv: 4
mnde	verb:preteritum: 4
esta	verb:imperativ: 4
ikal	adjektiv:positiv utrum: 4
rid	egennamn: 4
dot	substantiv:bestämd form singularis: 4
ktas	substantiv:obestämd form singularis, genitiv: 4
illa	egennamn: 4
ölk	substantiv:obestämd form singularis: 4
asm	substantiv:obestämd form singularis: 4
kits	substantiv:obestämd form singularis, genitiv: 4
råt	adverb: 4
jölk	substantiv:obestämd form singularis: 4
höra	verb:infinitiv: 4
jäll	substantiv:obestämd form singularis: 4
kans	substantiv:obestämd form pluralis, genitiv: 4
gste	adjektiv:superlativ, bestämd form: 4
åder	verb:presens: 4
pser	substantiv:obestämd form pluralis: 4
järn	substantiv:obestämd form pluralis: 4
tåig	adjektiv:positiv utrum: 4
öds	verb:presens, passiv form: 4
rd	adverb: 4
bord	adverb: 4
eå	egennamn: 4
öd	verb:imperativ: 4
lårs	substantiv:obestämd form singularis, genitiv: 4
mtal	substantiv:obestämd form singularis: 4
gdom	substantiv:obestämd form singularis: 4
loks	substantiv:obestämd form singularis, genitiv: 4
siv	substantiv:obestämd form singularis: 4
ckra	adjektiv:bestämd form: 4
psa	verb:imperativ: 4
blig	adjektiv:positiv utrum: 4
ydda	verb:infinitiv: 4
kla	substantiv:obestämd form singularis: 4
äts	verb:preteritum, passiv form: 4
tilt	adjektiv:positiv neutrum: 4
pela	verb:infinitiv: 4
rund	substantiv:obestämd form pluralis: 4
ljar	verb:presens: 4
oism	substantiv:obestämd form singularis: 4
lsal	substantiv:obestämd form singularis: 4
ne	adjektiv:pluralis: 4
äler	verb:presens: 4
ola	verb:imperativ: 4
atat	verb:perfekt particip, neutrum: 4
vise	adjektiv:maskulin: 4
ryn	substantiv:obestämd form singularis: 4
ärna	verb:imperativ: 4
ejka	verb:infinitiv: 4
stym	substantiv:obestämd form singularis: 4
hags	substantiv:obestämd form singularis, genitiv: 4
härd	substantiv:obestämd form singularis: 4
tror	substantiv:obestämd form pluralis: 4
vit	substantiv:obestämd form singularis: 4
sul	substantiv:obestämd form singularis: 4
ura	verb:infinitiv: 4
kros	substantiv:obestämd form singularis, genitiv: 4
rofs	substantiv:obestämd form singularis, genitiv: 4
umla	verb:imperativ: 4
mält	verb:supinum: 4
mnt	verb:supinum: 4
etta	substantiv:obestämd form singularis: 4
cisk	adjektiv:positiv utrum: 4
öjes	verb:presens, passiv form: 4
ber	adjektiv:positiv utrum: 4
pten	substantiv:bestämd form pluralis: 4
äsen	substantiv:bestämd form pluralis: 4
hag	substantiv:obestämd form singularis: 4
ager	adjektiv:positiv utrum: 4
hörd	adjektiv:positiv utrum: 4
rull	substantiv:obestämd form singularis: 4
demi	substantiv:obestämd form singularis: 4
ek	verb:preteritum: 4
anel	substantiv:obestämd form singularis: 4
håla	substantiv:obestämd form singularis: 4
ps	substantiv:obestämd form pluralis: 4
räff	substantiv:obestämd form singularis: 4
sen	substantiv:obestämd form pluralis: 4
orvs	substantiv:obestämd form singularis, genitiv: 4
rna	substantiv:bestämd form singularis, genitiv: 4
jsar	verb:presens: 4
ffer	substantiv:obestämd form singularis: 4
ugga	substantiv:obestämd form singularis: 4
lond	adjektiv:positiv utrum: 4
rip	verb:imperativ: 4
vid	adjektiv:positiv utrum: 4
ktor	substantiv:obestämd form pluralis: 4
njas	substantiv:obestämd form singularis, genitiv: 4
grå	adjektiv:positiv utrum: 4
iken	egennamn: 4
ugg	substantiv:obestämd form pluralis: 4
vist	egennamn: 4
stel	substantiv:obestämd form singularis: 4
bind	verb:imperativ: 4
irra	verb:imperativ: 4
dvis	adverb: 4
olas	verb:infinitiv, passiv form: 4
erut	adverb: 4
ise	adjektiv:maskulin: 4
mält	adjektiv:positiv neutrum: 4
ca	egennamn: 4
ånad	verb:perfekt particip, utrum: 4
us	adjektiv:positiv utrum: 4
ade	substantiv:obestämd form singularis: 4
dem	substantiv:obestämd form pluralis: 4
ames	substantiv:obestämd form singularis, genitiv: 4
öp	substantiv:obestämd form pluralis: 4
ndes	deponens:preteritum: 4
äpp	substantiv:obestämd form pluralis: 4
tavs	substantiv:obestämd form singularis, genitiv: 4
suls	substantiv:obestämd form singularis, genitiv: 4
arra	verb:imperativ: 4
vätt	substantiv:obestämd form singularis: 4
pts	substantiv:obestämd form pluralis, genitiv: 4
god	adjektiv:positiv utrum: 4
onda	adjektiv:pluralis: 4
ta	verb:supinum, passiv form: 4
yra	verb:imperativ: 4
rans	egennamn: 4
nid	substantiv:obestämd form singularis: 4
pps	verb:presens, passiv form: 4
tla	verb:infinitiv: 4
råga	verb:infinitiv: 4
upat	verb:supinum: 4
icen	substantiv:bestämd form singularis: 4
mörs	substantiv:obestämd form pluralis, genitiv: 4
sade	verb:supinum, passiv form: 4
agra	adjektiv:bestämd form: 4
öps	substantiv:obestämd form pluralis, genitiv: 4
yga	verb:imperativ: 4
anti	substantiv:obestämd form singularis: 4
ggit	verb:supinum: 4
rlek	substantiv:obestämd form singularis: 4
nids	substantiv:obestämd form singularis, genitiv: 4
rena	verb:imperativ: 4
olin	substantiv:bestämd form singularis: 4
a	substantiv:bestämd form singularis, genitiv: 4
påns	substantiv:obestämd form singularis, genitiv: 4
pänt	adjektiv:positiv neutrum: 4
rnad	verb:perfekt particip, utrum: 4
öggs	verb:preteritum, passiv form: 4
nsk	substantiv:obestämd form singularis: 4
ikad	verb:perfekt particip, utrum: 4
udna	adjektiv:pluralis: 4
ad	verb:infinitiv: 4
gift	adjektiv:positiv utrum: 4
lyns	substantiv:obestämd form pluralis, genitiv: 4
iet	egennamn: 4
jäs	substantiv:obestämd form singularis, genitiv: 4
latt	adjektiv:positiv neutrum: 4
len	substantiv:obestämd form singularis: 4
trad	adjektiv:positiv utrum: 4
sta	adjektiv:positiv neutrum: 4
sos	substantiv:obestämd form singularis, genitiv: 4
lada	adjektiv:pluralis: 4
dlat	adjektiv:positiv neutrum: 4
de	verb:supinum: 4
nat	substantiv:obestämd form pluralis: 4
unet	substantiv:bestämd form singularis: 4
ikta	adjektiv:pluralis: 4
esta	adjektiv:bestämd form: 4
vsal	substantiv:obestämd form singularis: 4
låst	adjektiv:positiv neutrum: 4
dnad	adjektiv:positiv utrum: 4
övat	verb:perfekt particip, neutrum: 4
ktan	substantiv:obestämd form singularis: 4
yss	substantiv:obestämd form singularis: 4
gråa	adjektiv:bestämd form: 4
lips	substantiv:obestämd form singularis, genitiv: 4
ar	verb:preteritum: 4
mman	substantiv:obestämd form pluralis: 4
mnt	verb:perfekt particip, neutrum: 4
rätt	adjektiv:positiv neutrum: 4
kolv	substantiv:obestämd form singularis: 4
iel	substantiv:obestämd form singularis: 4
yrks	verb:presens, passiv form: 4
teg	verb:preteritum: 4
lops	substantiv:obestämd form singularis, genitiv: 4
fts	verb:supinum, passiv form: 4
mått	substantiv:obestämd form singularis: 4
prig	adjektiv:positiv utrum: 4
uvat	adjektiv:positiv neutrum: 4
kund	substantiv:obestämd form singularis: 4
jörs	substantiv:obestämd form singularis, genitiv: 4
boka	verb:imperativ: 4
ikat	adjektiv:positiv neutrum: 4
itut	substantiv:obestämd form singularis: 4
ucks	substantiv:obestämd form singularis, genitiv: 4
tis	egennamn: 4
dem	substantiv:obestämd form singularis: 4
köts	verb:preteritum, passiv form: 4
esar	substantiv:obestämd form pluralis: 4
aga	adjektiv:positiv utrum: 4
äkra	verb:imperativ: 4
steg	verb:preteritum: 4
ana	egennamn: 4
urgi	substantiv:obestämd form singularis: 4
ilas	verb:infinitiv, passiv form: 4
bett	substantiv:obestämd form singularis: 4
neri	substantiv:obestämd form singularis: 4
api	substantiv:obestämd form singularis: 4
ädda	verb:infinitiv: 4
fert	substantiv:obestämd form singularis: 4
köps	substantiv:obestämd form pluralis, genitiv: 4
ggs	verb:preteritum, passiv form: 4
uti	adverb: 4
idat	substantiv:obestämd form singularis: 4
im	adjektiv:positiv utrum: 4
ntra	substantiv:obestämd form pluralis: 4
ämnd	adjektiv:positiv utrum: 4
orr	substantiv:obestämd form singularis: 4
nför	verb:imperativ: 4
yga	adjektiv:bestämd form: 4
arat	substantiv:obestämd form pluralis: 4
tnen	substantiv:obestämd form pluralis: 4
icas	egennamn: 4
utsa	verb:imperativ: 4
rnat	verb:perfekt particip, neutrum: 4
rädd	adjektiv:positiv utrum: 4
egig	adjektiv:positiv utrum: 4
yper	verb:presens: 4
osju	räkneord: 4
amra	verb:imperativ: 4
ryns	substantiv:bestämd form singularis, genitiv: 4
are	adjektiv:maskulin: 4
an	interjektion: 4
ratt	substantiv:obestämd form pluralis: 4
sel	substantiv:obestämd form pluralis: 4
lont	adjektiv:positiv neutrum: 4
igat	adjektiv:positiv neutrum: 4
sti	substantiv:obestämd form singularis: 4
arpa	substantiv:obestämd form singularis: 4
itig	adjektiv:positiv utrum: 4
klan	substantiv:bestämd form singularis: 4
f	substantiv:obestämd form pluralis: 4
jke	substantiv:obestämd form singularis: 4
öst	adjektiv:positiv utrum: 4
gos	substantiv:obestämd form singularis, genitiv: 4
tlat	verb:supinum: 4
roks	substantiv:obestämd form singularis, genitiv: 4
cers	substantiv:obestämd form pluralis, genitiv: 4
unga	adjektiv:pluralis: 4
ica	egennamn: 4
hört	adjektiv:positiv neutrum: 4
sat	verb:preteritum, passiv form: 4
ente	adjektiv:maskulin: 4
ärda	verb:perfekt particip, plural: 4
arad	adjektiv:positiv utrum: 4
luga	adjektiv:bestämd form: 4
xne	adjektiv:komparativ: 4
boka	verb:infinitiv: 4
följ	verb:imperativ: 4
kikt	substantiv:obestämd form singularis: 4
ejka	verb:imperativ: 4
pjäs	substantiv:obestämd form singularis, genitiv: 4
ndne	adjektiv:komparativ: 4
ilet	substantiv:bestämd form singularis: 4
örda	verb:infinitiv: 4
anal	substantiv:obestämd form singularis: 4
pik	substantiv:obestämd form singularis: 4
dött	adjektiv:positiv neutrum: 4
nja	verb:infinitiv: 4
äfta	verb:infinitiv: 4
sbox	substantiv:obestämd form singularis, genitiv: 4
rdat	adjektiv:positiv neutrum: 4
ices	substantiv:obestämd form singularis, genitiv: 4
ygge	adjektiv:maskulin: 4
sse	egennamn: 4
yske	adjektiv:maskulin: 4
mpet	substantiv:bestämd form singularis: 4
flex	substantiv:obestämd form singularis: 4
afét	substantiv:bestämd form singularis: 4
eral	substantiv:obestämd form singularis: 4
jobb	substantiv:obestämd form singularis: 4
löp	verb:imperativ: 4
odat	verb:perfekt particip, neutrum: 4
rgå	verb:infinitiv: 4
edis	substantiv:obestämd form singularis, genitiv: 4
ips	verb:presens, passiv form: 4
ämnt	verb:perfekt particip, neutrum: 4
mjöl	substantiv:obestämd form singularis: 4
ngav	verb:preteritum: 4
exer	substantiv:obestämd form pluralis: 4
vs	egennamn: 4
urra	verb:infinitiv: 4
låga	substantiv:obestämd form singularis: 4
lada	adjektiv:bestämd form: 4
parn	substantiv:bestämd form singularis: 4
äras	verb:presens, passiv form: 4
déer	substantiv:obestämd form pluralis: 4
pelt	adjektiv:positiv neutrum: 4
man	egennamn: 4
mtas	verb:infinitiv, passiv form: 4
ynar	verb:presens: 4
pänd	adjektiv:positiv utrum: 4
tänk	verb:imperativ: 4
yld	verb:perfekt particip, utrum: 4
amna	verb:infinitiv: 4
sfot	substantiv:obestämd form singularis: 4
nyta	verb:infinitiv: 4
alp	substantiv:obestämd form singularis: 4
ars	verb:preteritum, passiv form: 4
döma	verb:infinitiv: 4
borg	substantiv:obestämd form singularis: 4
imal	adjektiv:positiv utrum: 4
vlad	verb:perfekt particip, utrum: 4
låt	substantiv:obestämd form singularis: 4
söm	substantiv:obestämd form singularis: 4
lår	substantiv:obestämd form singularis: 4
os	substantiv:bestämd form singularis, genitiv: 4
ts	substantiv:obestämd form pluralis: 4
itut	substantiv:obestämd form pluralis: 4
hars	substantiv:obestämd form pluralis, genitiv: 4
ärta	verb:infinitiv: 4
kylt	verb:perfekt particip, neutrum: 4
ga	egennamn: 4
udds	substantiv:obestämd form singularis, genitiv: 4
imt	adjektiv:positiv neutrum: 4
ntil	substantiv:obestämd form singularis: 4
njer	verb:presens: 4
ours	substantiv:obestämd form singularis, genitiv: 4
ålad	verb:perfekt particip, utrum: 4
ips	substantiv:obestämd form pluralis, genitiv: 4
ims	egennamn: 4
dsen	substantiv:bestämd form pluralis: 4
öjts	substantiv:obestämd form singularis, genitiv: 4
all	egennamn: 4
hov	substantiv:obestämd form pluralis: 4
vlat	verb:perfekt particip, neutrum: 4
urra	verb:imperativ: 4
tra	substantiv:obestämd form singularis: 4
nja	substantiv:obestämd form singularis: 4
yls	verb:presens, passiv form: 4
omål	substantiv:obestämd form pluralis: 4
yrkt	verb:supinum: 4
ryn	substantiv:obestämd form pluralis: 4
ilas	verb:presens, passiv form: 4
ths	egennamn: 4
engs	substantiv:obestämd form singularis, genitiv: 4
åne	substantiv:obestämd form singularis: 4
take	substantiv:obestämd form singularis: 4
åsar	verb:presens: 4
sas	deponens:infinitiv: 4
ada	adjektiv:bestämd form: 4
ula	verb:infinitiv: 4
yd	egennamn: 4
es	adjektiv:positiv utrum: 4
rusa	verb:infinitiv: 4
erat	adjektiv:positiv utrum: 4
ejas	substantiv:obestämd form singularis, genitiv: 4
om	adjektiv:positiv utrum: 4
um	substantiv:bestämd form singularis: 4
äten	substantiv:bestämd form singularis: 4
lman	substantiv:obestämd form singularis: 4
rmat	substantiv:obestämd form pluralis: 4
urrs	substantiv:obestämd form singularis, genitiv: 4
dömt	verb:supinum: 4
tför	verb:imperativ: 4
tops	substantiv:obestämd form singularis, genitiv: 4
rvis	adverb: 4
rda	substantiv:obestämd form singularis: 4
ice	substantiv:obestämd form singularis: 4
yrkt	verb:perfekt particip, utrum: 4
ilde	verb:preteritum: 4
jö	substantiv:obestämd form singularis: 4
vid	adverb: 4
n	adjektiv:bestämd form: 4
död	adjektiv:positiv utrum: 4
u	räkneord: 4
rang	substantiv:obestämd form singularis: 4
grad	substantiv:obestämd form singularis: 4
scha	verb:imperativ: 4
tut	substantiv:obestämd form pluralis: 4
redd	adjektiv:positiv utrum: 4
ärk	substantiv:obestämd form singularis: 4
vida	adjektiv:bestämd form: 4
kas	deponens:imperativ: 4
ret	verb:preteritum, passiv form: 4
uska	verb:infinitiv: 4
brun	adjektiv:positiv utrum: 4
åst	adjektiv:positiv utrum: 4
ift	adjektiv:positiv utrum: 4
ris	substantiv:obestämd form pluralis: 4
ulat	substantiv:obestämd form singularis: 4
met	verb:infinitiv, passiv form: 4
ymta	verb:infinitiv: 4
eos	substantiv:obestämd form singularis, genitiv: 4
emma	substantiv:obestämd form singularis: 4
ynna	verb:imperativ: 4
ynat	verb:supinum: 4
jat	adjektiv:positiv neutrum: 4
okt	adjektiv:positiv utrum: 4
öst	substantiv:obestämd form pluralis: 4
böjd	adjektiv:positiv utrum: 4
per	adjektiv:positiv utrum: 4
ritm	substantiv:obestämd form singularis: 4
sium	substantiv:obestämd form singularis: 4
lärs	substantiv:obestämd form pluralis, genitiv: 4
nks	substantiv:obestämd form pluralis, genitiv: 4
msor	substantiv:obestämd form pluralis: 4
bett	substantiv:obestämd form pluralis: 4
uade	verb:preteritum: 4
des	egennamn: 4
grep	verb:preteritum: 4
iken	substantiv:bestämd form pluralis: 4
ulet	adjektiv:positiv neutrum: 4
ria	egennamn: 4
esök	substantiv:obestämd form pluralis: 4
ula	verb:imperativ: 4
se	adjektiv:positiv utrum: 4
xa	adjektiv:pluralis: 4
iets	egennamn: 4
ddra	verb:imperativ: 4
ndex	substantiv:obestämd form singularis: 4
rå	adjektiv:positiv utrum: 4
ane	substantiv:obestämd form singularis: 4
rusa	verb:imperativ: 4
rea	egennamn: 4
er	verb:supinum: 4
unga	adjektiv:bestämd form: 4
ntat	verb:perfekt particip, neutrum: 4
ehör	substantiv:obestämd form singularis: 4
obb	substantiv:obestämd form pluralis: 4
tte	egennamn: 4
kjut	verb:imperativ: 4
bars	substantiv:obestämd form singularis, genitiv: 4
run	adjektiv:positiv utrum: 4
kan	substantiv:obestämd form pluralis: 4
sols	substantiv:obestämd form singularis, genitiv: 4
ners	substantiv:obestämd form pluralis: 4
rila	adjektiv:pluralis: 4
öjds	substantiv:obestämd form singularis, genitiv: 4
ågad	adjektiv:positiv utrum: 4
agra	adjektiv:pluralis: 4
anig	adjektiv:positiv utrum: 4
tår	substantiv:obestämd form pluralis: 4
aste	adjektiv:superlativ: 4
obi	substantiv:obestämd form singularis: 4
rkin	substantiv:bestämd form singularis: 4
omål	substantiv:obestämd form singularis: 4
nför	verb:presens: 4
itm	substantiv:obestämd form singularis: 4
råa	adjektiv:bestämd form: 4
ögd	adjektiv:positiv utrum: 4
rogs	substantiv:obestämd form singularis, genitiv: 4
mets	substantiv:obestämd form singularis, genitiv: 4
ålat	verb:perfekt particip, neutrum: 4
ymta	verb:imperativ: 4
mner	verb:presens: 4
nsks	substantiv:obestämd form singularis, genitiv: 4
ein	egennamn: 4
äpna	verb:infinitiv: 4
äff	substantiv:obestämd form singularis: 4
garn	substantiv:obestämd form singularis: 4
rkt	adjektiv:positiv utrum: 4
eden	substantiv:obestämd form pluralis: 4
måla	verb:imperativ: 4
tras	substantiv:obestämd form singularis, genitiv: 4
mnd	verb:perfekt particip, utrum: 4
övad	adjektiv:positiv utrum: 4
ögda	adjektiv:bestämd form: 4
sol	substantiv:obestämd form singularis: 4
köer	substantiv:obestämd form pluralis: 4
ände	substantiv:obestämd form singularis: 4
gons	substantiv:bestämd form singularis, genitiv: 4
stag	substantiv:obestämd form singularis: 4
kyld	verb:perfekt particip, utrum: 4
sur	substantiv:obestämd form singularis: 4
ed	adverb: 4
uxne	adjektiv:komparativ: 4
äfta	verb:imperativ: 4
grav	substantiv:obestämd form singularis: 4
pets	substantiv:obestämd form singularis: 4
ipet	verb:perfekt particip, neutrum: 4
tför	verb:presens: 4
for	verb:preteritum: 4
lver	substantiv:obestämd form pluralis: 4
dömd	verb:perfekt particip, utrum: 4
fsen	substantiv:bestämd form singularis: 4
ygt	adjektiv:positiv neutrum: 4
inda	substantiv:obestämd form singularis: 4
nas	deponens:presens: 4
tgas	substantiv:obestämd form singularis: 4
nut	substantiv:obestämd form singularis: 4
finn	verb:imperativ: 4
idar	verb:presens: 4
sels	substantiv:obestämd form pluralis, genitiv: 4
etto	substantiv:obestämd form singularis: 4
yss	substantiv:obestämd form singularis, genitiv: 4
oet	substantiv:bestämd form singularis: 4
yl	verb:imperativ: 4
oft	substantiv:obestämd form singularis: 4
cen	substantiv:obestämd form singularis: 4
lyna	substantiv:bestämd form pluralis: 4
stil	substantiv:obestämd form singularis: 4
parv	substantiv:obestämd form singularis: 4
önad	adjektiv:positiv utrum: 4
plex	substantiv:obestämd form singularis, genitiv: 4
äger	substantiv:obestämd form pluralis: 4
x	adjektiv:positiv utrum: 4
kalk	substantiv:obestämd form singularis: 4
ada	adjektiv:pluralis: 4
rytt	verb:supinum: 4
enas	verb:presens, passiv form: 4
rmor	substantiv:obestämd form singularis: 4
ovan	substantiv:bestämd form singularis: 4
nd	verb:preteritum: 4
hism	substantiv:obestämd form singularis: 4
väva	verb:infinitiv: 4
psar	verb:presens: 4
låna	verb:infinitiv: 4
uvad	adjektiv:positiv utrum: 4
lugt	adjektiv:positiv neutrum: 4
ärta	verb:imperativ: 4
hört	verb:supinum: 4
ide	adjektiv:pluralis: 4
döda	adjektiv:pluralis: 4
onal	substantiv:obestämd form singularis: 4
stag	substantiv:obestämd form pluralis: 4
jad	adjektiv:positiv utrum: 4
xi	substantiv:obestämd form singularis: 4
käls	substantiv:obestämd form pluralis, genitiv: 4
ppas	deponens:presens: 4
ppta	verb:perfekt particip, plural: 4
jöts	verb:preteritum, passiv form: 4
tnen	substantiv:bestämd form pluralis: 4
rin	substantiv:obestämd form pluralis: 4
ates	substantiv:obestämd form singularis, genitiv: 4
rodd	verb:perfekt particip, utrum: 4
nöts	verb:preteritum, passiv form: 4
uggs	verb:presens, passiv form: 4
uger	verb:presens: 4
de	verb:imperativ: 4
sot	substantiv:obestämd form singularis: 4
örda	verb:imperativ: 4
rna	substantiv:obestämd form pluralis, genitiv: 4
okor	substantiv:obestämd form pluralis: 4
att	substantiv:obestämd form pluralis: 4
rhör	substantiv:obestämd form singularis: 4
ble	adjektiv:maskulin: 4
d	verb:presens, passiv form: 4
görs	substantiv:obestämd form singularis, genitiv: 4
ödar	verb:presens: 4
rien	egennamn: 4
kta	substantiv:obestämd form singularis: 4
vävd	adjektiv:positiv utrum: 4
rset	substantiv:bestämd form singularis: 4
lar	adjektiv:positiv utrum: 4
ddra	verb:infinitiv: 4
rjig	adjektiv:positiv utrum: 4
gits	deponens:supinum: 4
dona	substantiv:bestämd form pluralis: 4
atte	adjektiv:komparativ: 4
ävan	substantiv:bestämd form singularis: 4
esse	substantiv:obestämd form singularis: 4
ix	substantiv:obestämd form singularis: 4
ckra	adjektiv:pluralis: 4
öld	substantiv:obestämd form singularis: 4
alla	adjektiv:pluralis: 4
ever	substantiv:obestämd form singularis: 4
r	lexikonord: 4
hang	substantiv:obestämd form singularis: 4
åsts	verb:supinum, passiv form: 4
agel	substantiv:obestämd form singularis: 4
ydda	adjektiv:bestämd form: 4
djas	verb:infinitiv, passiv form: 4
ogad	adjektiv:positiv utrum: 4
olv	substantiv:obestämd form pluralis: 4
yng	substantiv:obestämd form singularis: 4
ånga	verb:infinitiv: 4
amna	verb:imperativ: 4
kyl	verb:imperativ: 4
åsta	verb:perfekt particip, plural: 4
tmas	substantiv:obestämd form singularis, genitiv: 4
vala	substantiv:obestämd form singularis: 4
ånga	verb:imperativ: 4
böjt	adjektiv:positiv neutrum: 4
ttes	egennamn: 4
ry	substantiv:obestämd form singularis: 4
rsta	adjektiv:positiv neutrum: 4
ade	verb:supinum: 4
öjt	substantiv:obestämd form singularis: 4
nos	substantiv:obestämd form singularis: 4
drat	substantiv:obestämd form pluralis: 4
odar	substantiv:obestämd form pluralis: 4
köpt	adjektiv:positiv utrum: 4
tla	verb:imperativ: 4
unna	substantiv:obestämd form singularis: 4
pe	adjektiv:maskulin: 4
ggen	verb:perfekt particip, utrum: 4
ok	adjektiv:positiv utrum: 4
abs	substantiv:obestämd form singularis, genitiv: 4
övat	adjektiv:positiv neutrum: 4
nför	preposition: 4
tigs	substantiv:obestämd form singularis, genitiv: 4
ejor	substantiv:obestämd form pluralis: 4
åste	verb:preteritum: 4
rvel	substantiv:obestämd form singularis: 4
loms	substantiv:obestämd form singularis, genitiv: 4
tick	substantiv:obestämd form pluralis: 4
inig	adjektiv:positiv utrum: 4
jkes	substantiv:obestämd form singularis, genitiv: 4
börd	substantiv:obestämd form singularis: 4
ärna	verb:infinitiv: 4
usan	substantiv:bestämd form singularis: 4
neln	substantiv:bestämd form singularis: 4
älar	verb:presens: 4
oss	substantiv:obestämd form pluralis, genitiv: 4
eps	verb:preteritum, passiv form: 4
inge	egennamn: 4
rade	adjektiv:komparativ: 4
yxa	substantiv:obestämd form singularis: 4
kilj	verb:imperativ: 4
trä	substantiv:obestämd form singularis: 4
ulär	substantiv:obestämd form pluralis: 4
olla	verb:imperativ: 4
ft	adjektiv:positiv utrum: 4
yrk	verb:imperativ: 4
öla	verb:infinitiv: 4
alas	egennamn: 4
örta	verb:infinitiv: 4
den	adverb: 4
luga	adjektiv:pluralis: 4
ord	adverb: 4
oggs	substantiv:obestämd form singularis, genitiv: 4
rst	adverb: 4
tila	adjektiv:pluralis: 4
s	verb:presens: 4
esta	verb:infinitiv: 4
urts	substantiv:obestämd form singularis, genitiv: 4
da	verb:perfekt particip, neutrum: 4
pett	substantiv:obestämd form singularis: 4
upt	adjektiv:positiv neutrum: 4
féts	substantiv:bestämd form singularis, genitiv: 4
fann	verb:preteritum: 4
oda	adjektiv:bestämd form: 4
oers	substantiv:obestämd form pluralis, genitiv: 4
akan	substantiv:obestämd form pluralis: 4
unan	substantiv:bestämd form singularis: 4
ytta	verb:imperativ: 4
ells	egennamn: 4
ald	egennamn: 4
kyls	verb:presens, passiv form: 4
räll	substantiv:obestämd form singularis: 4
brar	substantiv:obestämd form pluralis: 4
srör	substantiv:obestämd form singularis: 4
goda	adjektiv:bestämd form: 4
örta	verb:imperativ: 4
årt	adjektiv:positiv neutrum: 4
älg	substantiv:obestämd form singularis: 4
fa	adjektiv:pluralis: 4
varn	substantiv:bestämd form singularis: 4
jör	substantiv:obestämd form singularis: 4
itms	substantiv:obestämd form singularis, genitiv: 4
förs	substantiv:obestämd form singularis, genitiv: 4
nops	substantiv:obestämd form singularis, genitiv: 4
rott	verb:perfekt particip, neutrum: 4
agla	verb:imperativ: 4
löpa	verb:infinitiv: 4
älta	adjektiv:bestämd form: 4
erg	substantiv:obestämd form singularis: 4
mas	deponens:infinitiv: 4
okta	adjektiv:bestämd form: 4
nde	verb:imperativ: 4
ända	verb:imperativ: 4
napp	substantiv:obestämd form singularis: 4
klar	adjektiv:positiv utrum: 4
ede	substantiv:obestämd form singularis: 4
ött	verb:perfekt particip, utrum: 4
rna	verb:supinum, passiv form: 4
riot	substantiv:obestämd form singularis: 4
ånas	substantiv:bestämd form pluralis, genitiv: 4
jäs	substantiv:obestämd form singularis: 4
esk	substantiv:obestämd form singularis: 4
östs	substantiv:obestämd form pluralis, genitiv: 4
jts	deponens:supinum: 4
ymde	verb:preteritum: 4
slen	substantiv:bestämd form pluralis: 4
uga	adjektiv:pluralis: 4
xare	substantiv:obestämd form singularis: 4
bare	substantiv:obestämd form singularis: 4
ykta	substantiv:obestämd form singularis: 4
fors	egennamn: 4
fiks	substantiv:obestämd form singularis, genitiv: 4
assa	adjektiv:bestämd form: 4
vävt	adjektiv:positiv neutrum: 4
rias	egennamn: 4
ät	verb:imperativ: 4
mnts	verb:supinum, passiv form: 4
ysta	verb:imperativ: 4
uden	adjektiv:positiv utrum: 4
ärat	adjektiv:positiv neutrum: 4
ölen	substantiv:bestämd form pluralis: 4
mna	verb:preteritum, passiv form: 4
arta	verb:imperativ: 4
usch	substantiv:obestämd form singularis: 4
amik	substantiv:obestämd form singularis: 4
oda	adjektiv:pluralis: 4
ikt	adjektiv:positiv utrum: 4
råls	substantiv:obestämd form singularis, genitiv: 4
ölks	substantiv:obestämd form singularis, genitiv: 4
od	adjektiv:positiv utrum: 4
yckt	verb:perfekt particip, neutrum: 4
igad	adjektiv:positiv utrum: 4
lugg	substantiv:obestämd form singularis: 4
berg	substantiv:obestämd form singularis: 4
ryta	substantiv:obestämd form singularis: 4
rgas	verb:presens, passiv form: 4
åtes	substantiv:obestämd form singularis, genitiv: 4
döda	adjektiv:bestämd form: 4
bygg	verb:imperativ: 4
arki	substantiv:obestämd form singularis: 4
ter	preposition: 4
ns	adjektiv:positiv utrum: 4
mmen	verb:imperativ: 4
llt	adverb: 4
tett	substantiv:obestämd form singularis: 4
pera	substantiv:obestämd form singularis: 4
ånar	substantiv:obestämd form pluralis: 4
ki	substantiv:obestämd form singularis: 4
eut	substantiv:obestämd form singularis: 4
ste	adjektiv:superlativ: 4
utat	verb:perfekt particip, neutrum: 4
cer	substantiv:obestämd form pluralis: 4
st	pronomen: 4
ips	substantiv:obestämd form pluralis: 4
ons	substantiv:obestämd form singularis: 4
aves	substantiv:obestämd form singularis, genitiv: 4
ju	räkneord: 4
na	substantiv:bestämd form singularis, genitiv: 4
glob	substantiv:obestämd form singularis: 4
alka	verb:infinitiv: 4
ysk	adjektiv:positiv utrum: 4
jobb	substantiv:obestämd form pluralis: 4
åser	verb:presens: 4
éts	substantiv:bestämd form singularis, genitiv: 4
olas	verb:presens, passiv form: 4
ufts	substantiv:obestämd form singularis, genitiv: 4
nkte	adjektiv:komparativ: 4
läng	verb:imperativ: 4
jdes	deponens:preteritum: 4
ulär	substantiv:obestämd form singularis: 4
ojke	substantiv:obestämd form singularis: 4
bet	substantiv:obestämd form singularis: 4
lämd	adjektiv:positiv utrum: 4
jkar	substantiv:obestämd form pluralis: 4
klas	substantiv:obestämd form singularis, genitiv: 4
sarn	substantiv:bestämd form singularis: 4
omt	adjektiv:positiv neutrum: 4
tarr	substantiv:obestämd form singularis: 4
im	egennamn: 4
iff	substantiv:obestämd form singularis: 4
alv	substantiv:obestämd form pluralis: 4
ljat	verb:supinum: 4
tyng	substantiv:obestämd form singularis: 4
mas	substantiv:obestämd form singularis: 4
gott	adjektiv:positiv neutrum: 4
pott	substantiv:obestämd form singularis: 4
agla	verb:infinitiv: 4
äffs	substantiv:obestämd form singularis, genitiv: 4
fik	substantiv:obestämd form singularis: 4
epat	verb:supinum: 4
ilt	verb:supinum: 4
rkta	adjektiv:bestämd form: 4
rdom	substantiv:obestämd form singularis: 4
ftat	verb:perfekt particip, neutrum: 4
yvel	substantiv:obestämd form singularis: 4
ttas	deponens:presens: 4
app	substantiv:obestämd form pluralis: 4
äset	substantiv:bestämd form singularis: 4
odad	verb:perfekt particip, utrum: 4
ktik	substantiv:obestämd form singularis: 4
svar	substantiv:obestämd form pluralis: 4
olla	substantiv:obestämd form singularis: 4
udie	substantiv:obestämd form singularis: 4
de	egennamn: 4
grip	verb:imperativ: 4
ipat	verb:supinum: 4
nge	adjektiv:maskulin: 4
so	adverb: 4
fför	substantiv:obestämd form singularis: 4
ima	adjektiv:pluralis: 4
ogat	adjektiv:positiv neutrum: 4
tans	adverb: 4
lump	substantiv:obestämd form singularis: 4
duls	substantiv:obestämd form singularis, genitiv: 4
ivas	deponens:infinitiv: 4
msas	substantiv:obestämd form singularis, genitiv: 4
rnas	substantiv:bestämd form pluralis: 4
eg	verb:preteritum: 4
ast	adjektiv:komparativ: 4
pp	verb:imperativ: 4
ylt	verb:perfekt particip, neutrum: 4
yrda	verb:perfekt particip, plural: 4
rävs	verb:presens, passiv form: 4
lva	verb:infinitiv: 4
etår	substantiv:obestämd form singularis: 4
okas	substantiv:obestämd form singularis, genitiv: 4
mör	substantiv:obestämd form singularis: 4
ampa	verb:imperativ: 4
tila	adjektiv:bestämd form: 4
läst	verb:perfekt particip, neutrum: 4
jäll	substantiv:obestämd form pluralis: 4
srör	substantiv:obestämd form pluralis: 4
ryd	egennamn: 4
disk	substantiv:obestämd form singularis: 4
fren	substantiv:bestämd form pluralis: 4
helg	substantiv:obestämd form singularis: 4
jön	substantiv:bestämd form singularis: 4
tior	substantiv:obestämd form pluralis: 4
hang	substantiv:obestämd form pluralis: 4
dul	substantiv:obestämd form singularis: 4
es	substantiv:bestämd form singularis, genitiv: 4
rkla	verb:imperativ: 4
älan	substantiv:bestämd form singularis: 4
ylta	verb:infinitiv: 4
yga	adjektiv:pluralis: 4
ack	verb:preteritum: 4
ipna	verb:perfekt particip, plural: 4
cker	adjektiv:positiv utrum: 4
enör	substantiv:obestämd form singularis: 4
äres	verb:presens, passiv form: 4
déns	substantiv:bestämd form singularis, genitiv: 4
ygel	substantiv:obestämd form singularis: 4
ötan	substantiv:bestämd form singularis: 4
yd	substantiv:obestämd form singularis: 4
akna	adjektiv:bestämd form: 4
fobi	substantiv:obestämd form singularis: 4
asin	substantiv:obestämd form pluralis: 4
lex	substantiv:obestämd form pluralis: 4
ecka	substantiv:obestämd form singularis: 4
rgår	verb:presens: 4
äkt	verb:supinum: 4
ota	verb:infinitiv: 4
seum	substantiv:obestämd form singularis: 4
östa	adjektiv:bestämd form: 4
för	substantiv:obestämd form singularis: 4
trås	substantiv:obestämd form singularis, genitiv: 4
ålad	adjektiv:positiv utrum: 4
ilén	substantiv:bestämd form singularis: 4
vent	adjektiv:positiv neutrum: 4
assa	adjektiv:pluralis: 4
jöl	substantiv:obestämd form singularis: 4
asms	substantiv:obestämd form singularis, genitiv: 4
dhus	substantiv:obestämd form singularis: 4
östa	adjektiv:pluralis: 4
ägna	verb:imperativ: 4
udna	adjektiv:bestämd form: 4
ti	egennamn: 4
jsa	verb:infinitiv: 4
nses	verb:presens, passiv form: 4
ydd	adjektiv:positiv utrum: 4
lduk	substantiv:obestämd form singularis: 4
uins	substantiv:obestämd form singularis, genitiv: 4
väl	adverb: 4
edi	substantiv:obestämd form singularis: 4
sen	substantiv:obestämd form singularis, genitiv: 4
sers	substantiv:obestämd form singularis, genitiv: 4
påns	substantiv:obestämd form pluralis, genitiv: 4
nnas	egennamn: 4
åla	substantiv:obestämd form singularis: 4
lött	verb:supinum: 4
pela	verb:imperativ: 4
olsk	adjektiv:positiv utrum: 4
lvis	adverb: 4
pann	substantiv:obestämd form singularis: 4
ja	egennamn: 4
ioen	räkneord: 4
ulen	adjektiv:positiv utrum: 4
goda	adjektiv:pluralis: 4
ente	substantiv:obestämd form singularis: 4
stat	substantiv:obestämd form singularis: 4
riar	verb:presens: 4
röt	verb:preteritum: 4
na	substantiv:obestämd form pluralis: 4
ilj	verb:imperativ: 4
mf	substantiv:obestämd form singularis: 4
ffe	substantiv:obestämd form singularis: 4
upa	verb:infinitiv: 3
olon	substantiv:obestämd form pluralis: 3
nast	adverb: 3
timt	adjektiv:positiv neutrum: 3
ukor	substantiv:obestämd form pluralis: 3
köta	verb:infinitiv: 3
maks	substantiv:obestämd form pluralis, genitiv: 3
dan	preposition: 3
vära	verb:infinitiv: 3
rta	egennamn: 3
jes	egennamn: 3
fen	substantiv:bestämd form pluralis: 3
nämn	verb:imperativ: 3
tros	verb:presens, passiv form: 3
edat	verb:supinum: 3
älda	verb:infinitiv: 3
uals	substantiv:obestämd form singularis, genitiv: 3
nk	verb:preteritum: 3
mps	substantiv:obestämd form pluralis, genitiv: 3
opan	substantiv:bestämd form singularis: 3
mfa	verb:imperativ: 3
otta	adjektiv:pluralis: 3
åst	verb:perfekt particip, utrum: 3
ntag	substantiv:obestämd form pluralis: 3
ämn	verb:imperativ: 3
ernt	adjektiv:positiv neutrum: 3
ljs	deponens:presens: 3
juts	substantiv:obestämd form singularis: 3
livs	substantiv:obestämd form pluralis, genitiv: 3
ur	adverb: 3
käl	substantiv:obestämd form pluralis: 3
eris	substantiv:obestämd form pluralis, genitiv: 3
ädad	verb:perfekt particip, utrum: 3
klot	substantiv:obestämd form singularis: 3
hist	substantiv:obestämd form singularis: 3
mon	substantiv:obestämd form pluralis: 3
mäla	verb:infinitiv: 3
rsök	substantiv:obestämd form pluralis: 3
cen	substantiv:bestämd form pluralis: 3
sas	deponens:imperativ: 3
te	verb:supinum: 3
odin	substantiv:bestämd form singularis: 3
umme	adjektiv:maskulin: 3
kört	verb:supinum: 3
olks	substantiv:obestämd form pluralis, genitiv: 3
mten	substantiv:bestämd form pluralis: 3
itas	egennamn: 3
mera	adverb: 3
sax	substantiv:obestämd form singularis, genitiv: 3
ubba	substantiv:obestämd form singularis: 3
gre	adjektiv:maskulin: 3
ena	egennamn: 3
vårs	substantiv:obestämd form singularis, genitiv: 3
uket	verb:perfekt particip, neutrum: 3
nots	substantiv:obestämd form singularis, genitiv: 3
et	verb:perfekt particip, utrum: 3
ynas	substantiv:obestämd form singularis, genitiv: 3
its	verb:presens, passiv form: 3
lter	verb:presens: 3
osas	verb:infinitiv, passiv form: 3
ulat	substantiv:obestämd form pluralis: 3
viks	egennamn: 3
fern	substantiv:bestämd form singularis: 3
jda	verb:imperativ: 3
sén	substantiv:bestämd form singularis: 3
plat	adjektiv:positiv neutrum: 3
låst	verb:supinum: 3
tort	adjektiv:positiv neutrum: 3
enat	verb:perfekt particip, neutrum: 3
orös	adjektiv:positiv utrum: 3
ägts	verb:supinum, passiv form: 3
tim	adjektiv:positiv utrum: 3
hls	egennamn: 3
spån	substantiv:obestämd form singularis: 3
rins	egennamn: 3
att	verb:infinitiv, passiv form: 3
yll	verb:imperativ: 3
stna	verb:infinitiv: 3
pell	substantiv:obestämd form pluralis: 3
åare	adjektiv:komparativ: 3
igel	substantiv:obestämd form singularis: 3
lot	substantiv:bestämd form singularis: 3
ogs	substantiv:obestämd form pluralis, genitiv: 3
rför	adverb: 3
uper	substantiv:obestämd form pluralis: 3
åtat	verb:supinum: 3
l	konjunktion: 3
umör	substantiv:obestämd form singularis: 3
anns	substantiv:obestämd form pluralis, genitiv: 3
säga	verb:infinitiv: 3
båge	substantiv:obestämd form singularis: 3
röks	verb:preteritum, passiv form: 3
bier	substantiv:obestämd form pluralis: 3
ros	verb:infinitiv, passiv form: 3
iget	adjektiv:positiv neutrum: 3
aja	interjektion: 3
ades	verb:infinitiv, passiv form: 3
ene	adjektiv:komparativ: 3
ama	adjektiv:bestämd form: 3
kick	substantiv:obestämd form singularis: 3
åast	adjektiv:superlativ: 3
ns	adjektiv:positiv neutrum: 3
atos	substantiv:obestämd form singularis, genitiv: 3
ele	egennamn: 3
mts	deponens:supinum: 3
sats	deponens:supinum: 3
rall	substantiv:obestämd form singularis: 3
rake	substantiv:obestämd form singularis: 3
aff	substantiv:obestämd form pluralis: 3
korn	substantiv:obestämd form pluralis: 3
mie	substantiv:obestämd form singularis: 3
ruta	verb:infinitiv: 3
kong	substantiv:obestämd form singularis: 3
ffat	adjektiv:positiv neutrum: 3
vår	substantiv:obestämd form singularis: 3
anks	substantiv:obestämd form pluralis, genitiv: 3
rätt	adjektiv:positiv utrum: 3
kris	substantiv:obestämd form singularis, genitiv: 3
rur	adverb: 3
lmas	substantiv:obestämd form singularis, genitiv: 3
ögs	verb:preteritum, passiv form: 3
de	verb:preteritum, passiv form: 3
luta	verb:imperativ: 3
åge	substantiv:obestämd form singularis: 3
blas	substantiv:obestämd form singularis, genitiv: 3
itet	verb:perfekt particip, neutrum: 3
tav	substantiv:obestämd form singularis: 3
bods	substantiv:obestämd form singularis, genitiv: 3
stna	verb:imperativ: 3
ndex	substantiv:obestämd form pluralis, genitiv: 3
tyda	verb:infinitiv: 3
arma	adjektiv:bestämd form: 3
ides	adverb: 3
gnos	substantiv:obestämd form singularis, genitiv: 3
savi	substantiv:obestämd form singularis: 3
kys	substantiv:obestämd form singularis, genitiv: 3
mkat	verb:supinum: 3
kör	verb:imperativ: 3
paus	substantiv:obestämd form singularis: 3
ck	egennamn: 3
avas	substantiv:obestämd form singularis, genitiv: 3
dor	substantiv:obestämd form singularis: 3
arad	substantiv:obestämd form singularis: 3
jdar	verb:presens: 3
njas	verb:infinitiv, passiv form: 3
ht	substantiv:obestämd form singularis: 3
ärkt	adjektiv:positiv neutrum: 3
ejat	verb:perfekt particip, neutrum: 3
anat	substantiv:obestämd form singularis: 3
affs	substantiv:obestämd form pluralis, genitiv: 3
naut	substantiv:obestämd form singularis: 3
tt	konjunktion: 3
lans	egennamn: 3
dnad	verb:perfekt particip, utrum: 3
nym	substantiv:obestämd form singularis: 3
pian	substantiv:bestämd form singularis: 3
mani	substantiv:obestämd form singularis: 3
ttla	verb:infinitiv: 3
rört	adjektiv:positiv neutrum: 3
re	adjektiv:positiv neutrum: 3
ljda	adjektiv:pluralis: 3
eons	substantiv:bestämd form singularis, genitiv: 3
urad	adjektiv:positiv utrum: 3
foba	adjektiv:pluralis: 3
sken	substantiv:obestämd form pluralis: 3
adas	verb:infinitiv, passiv form: 3
ylla	verb:imperativ: 3
eser	verb:presens: 3
opas	substantiv:obestämd form singularis, genitiv: 3
mons	substantiv:obestämd form pluralis, genitiv: 3
ppra	verb:infinitiv: 3
våra	adjektiv:bestämd form: 3
boja	substantiv:obestämd form singularis: 3
tsåg	verb:preteritum: 3
tjad	verb:perfekt particip, utrum: 3
nsel	substantiv:obestämd form singularis: 3
jdat	verb:supinum: 3
lam	substantiv:obestämd form singularis: 3
raff	substantiv:obestämd form pluralis: 3
unk	substantiv:obestämd form singularis: 3
sålt	adjektiv:positiv neutrum: 3
lpt	verb:perfekt particip, neutrum: 3
ryts	substantiv:obestämd form singularis, genitiv: 3
avt	adjektiv:positiv neutrum: 3
emat	substantiv:bestämd form singularis: 3
evor	substantiv:obestämd form pluralis: 3
näma	adjektiv:bestämd form: 3
xes	substantiv:obestämd form singularis, genitiv: 3
örde	adjektiv:komparativ: 3
tses	verb:presens, passiv form: 3
erna	adjektiv:bestämd form: 3
dnas	verb:presens, passiv form: 3
ivts	deponens:supinum: 3
mos	substantiv:bestämd form singularis: 3
älpt	verb:perfekt particip, neutrum: 3
ide	substantiv:obestämd form singularis: 3
vfel	substantiv:obestämd form pluralis: 3
utt	adjektiv:positiv neutrum: 3
ägt	verb:supinum: 3
ofin	substantiv:bestämd form singularis: 3
xlig	adjektiv:positiv utrum: 3
yr	substantiv:obestämd form pluralis: 3
otiv	substantiv:obestämd form pluralis: 3
årda	verb:imperativ: 3
aus	substantiv:obestämd form singularis: 3
jor	substantiv:obestämd form singularis: 3
utat	adjektiv:positiv neutrum: 3
nods	substantiv:obestämd form singularis, genitiv: 3
tja	verb:imperativ: 3
dlem	substantiv:obestämd form singularis: 3
krot	substantiv:obestämd form singularis: 3
örs	substantiv:obestämd form singularis: 3
tels	substantiv:obestämd form pluralis, genitiv: 3
iom	substantiv:obestämd form pluralis: 3
vinn	verb:imperativ: 3
lipp	substantiv:obestämd form singularis: 3
öks	verb:preteritum, passiv form: 3
nsiv	substantiv:obestämd form singularis: 3
pte	adjektiv:komparativ: 3
szon	substantiv:obestämd form singularis: 3
nit	substantiv:obestämd form singularis: 3
ädas	verb:presens, passiv form: 3
urat	adjektiv:positiv neutrum: 3
njt	verb:supinum: 3
nålt	adjektiv:positiv neutrum: 3
ans	pronomen: 3
eo	substantiv:obestämd form singularis: 3
rses	verb:presens, passiv form: 3
nyer	substantiv:obestämd form pluralis: 3
rkes	verb:presens, passiv form: 3
dyn	substantiv:bestämd form singularis: 3
ärga	verb:infinitiv: 3
osks	substantiv:obestämd form singularis, genitiv: 3
dled	substantiv:obestämd form singularis: 3
om	pronomen: 3
pfot	substantiv:obestämd form singularis: 3
åtet	verb:perfekt particip, neutrum: 3
ann	substantiv:obestämd form pluralis: 3
agg	substantiv:obestämd form pluralis: 3
öta	substantiv:obestämd form singularis: 3
ogga	verb:infinitiv: 3
tel	substantiv:obestämd form pluralis: 3
åra	adjektiv:bestämd form: 3
gogs	substantiv:obestämd form singularis, genitiv: 3
ky	substantiv:obestämd form singularis: 3
tja	verb:infinitiv: 3
ntes	substantiv:obestämd form singularis: 3
isir	substantiv:obestämd form singularis: 3
rbos	substantiv:obestämd form singularis, genitiv: 3
den	substantiv:obestämd form singularis: 3
ökes	verb:presens, passiv form: 3
åade	verb:preteritum: 3
at	pronomen: 3
ehov	substantiv:obestämd form pluralis: 3
ynda	verb:imperativ: 3
lmos	substantiv:obestämd form singularis, genitiv: 3
gal	substantiv:obestämd form singularis: 3
rän	substantiv:obestämd form singularis: 3
rton	räkneord: 3
ligt	adverb: 3
kola	verb:infinitiv: 3
mön	substantiv:bestämd form singularis: 3
ajar	verb:presens: 3
n	substantiv:obestämd form pluralis, genitiv: 3
top	substantiv:obestämd form singularis: 3
uös	adjektiv:positiv utrum: 3
änns	deponens:presens: 3
tled	substantiv:obestämd form singularis: 3
gär	substantiv:obestämd form singularis: 3
ets	substantiv:bestämd form singularis: 3
juts	substantiv:obestämd form pluralis, genitiv: 3
os	substantiv:bestämd form singularis: 3
e	preposition: 3
olad	verb:perfekt particip, utrum: 3
ting	pronomen: 3
ina	substantiv:obestämd form pluralis: 3
ola	adjektiv:pluralis: 3
yors	substantiv:obestämd form pluralis, genitiv: 3
mlor	substantiv:obestämd form pluralis: 3
läts	verb:preteritum, passiv form: 3
ket	verb:preteritum, passiv form: 3
gjut	verb:imperativ: 3
mad	verb:infinitiv, passiv form: 3
filé	substantiv:obestämd form singularis: 3
lias	substantiv:obestämd form singularis, genitiv: 3
tern	substantiv:obestämd form singularis: 3
efon	substantiv:obestämd form singularis: 3
örn	egennamn: 3
syta	substantiv:obestämd form singularis: 3
hud	substantiv:obestämd form singularis: 3
okus	interjektion: 3
orpa	substantiv:obestämd form singularis: 3
eld	substantiv:obestämd form singularis: 3
sele	egennamn: 3
dons	substantiv:bestämd form singularis, genitiv: 3
pel	adjektiv:positiv utrum: 3
mils	substantiv:obestämd form singularis, genitiv: 3
ber	verb:presens: 3
ngår	verb:presens: 3
ros	verb:presens, passiv form: 3
rlar	verb:presens: 3
exig	adjektiv:positiv utrum: 3
köks	substantiv:obestämd form pluralis, genitiv: 3
sill	substantiv:obestämd form singularis: 3
y	adjektiv:positiv utrum: 3
jöng	verb:preteritum: 3
ana	pronomen: 3
iger	substantiv:obestämd form pluralis: 3
iper	substantiv:obestämd form pluralis: 3
bion	substantiv:bestämd form singularis: 3
z	substantiv:obestämd form singularis: 3
yk	verb:imperativ: 3
olen	substantiv:bestämd form pluralis: 3
rör	verb:imperativ: 3
alin	substantiv:obestämd form singularis: 3
odad	adjektiv:positiv utrum: 3
surs	substantiv:obestämd form singularis: 3
ysta	adjektiv:pluralis: 3
giks	substantiv:obestämd form singularis, genitiv: 3
ldos	substantiv:obestämd form singularis, genitiv: 3
uska	substantiv:obestämd form singularis: 3
rkiv	substantiv:obestämd form pluralis: 3
ärkt	adjektiv:positiv utrum: 3
anka	substantiv:obestämd form singularis: 3
tima	adjektiv:bestämd form: 3
rin	egennamn: 3
scen	substantiv:obestämd form singularis: 3
po	substantiv:obestämd form singularis: 3
kben	substantiv:obestämd form pluralis: 3
sism	substantiv:obestämd form singularis: 3
upen	substantiv:bestämd form pluralis: 3
rkiv	substantiv:obestämd form singularis: 3
nkla	verb:infinitiv: 3
lyts	substantiv:bestämd form singularis, genitiv: 3
ömsk	adjektiv:positiv utrum: 3
y	verb:infinitiv: 3
ämja	verb:infinitiv: 3
mpen	adjektiv:positiv utrum: 3
lera	substantiv:obestämd form singularis: 3
vat	adjektiv:positiv utrum: 3
més	substantiv:obestämd form singularis, genitiv: 3
dors	substantiv:obestämd form singularis, genitiv: 3
er	adjektiv:positiv neutrum: 3
men	egennamn: 3
rra	adjektiv:bestämd form: 3
ösat	verb:supinum: 3
pann	substantiv:obestämd form pluralis: 3
tjat	verb:perfekt particip, neutrum: 3
man	adjektiv:positiv utrum: 3
igs	verb:presens, passiv form: 3
erna	adjektiv:pluralis: 3
jda	verb:infinitiv: 3
ivla	verb:imperativ: 3
dosa	substantiv:obestämd form singularis: 3
mits	substantiv:bestämd form singularis, genitiv: 3
afri	adjektiv:positiv utrum: 3
agna	verb:infinitiv: 3
nöls	substantiv:obestämd form singularis, genitiv: 3
ipp	substantiv:obestämd form pluralis: 3
ces	egennamn: 3
kvis	adverb: 3
mmas	deponens:infinitiv: 3
amma	pronomen: 3
uten	verb:infinitiv, passiv form: 3
älda	verb:imperativ: 3
pås	substantiv:obestämd form singularis, genitiv: 3
åvad	adjektiv:positiv utrum: 3
mp	substantiv:obestämd form pluralis: 3
ns	pronomen: 3
oxe	substantiv:obestämd form singularis: 3
fix	substantiv:obestämd form singularis, genitiv: 3
lida	adjektiv:pluralis: 3
iol	substantiv:obestämd form singularis: 3
rata	verb:imperativ: 3
nden	verb:infinitiv, passiv form: 3
mlad	adjektiv:positiv utrum: 3
laks	substantiv:obestämd form singularis, genitiv: 3
ffs	substantiv:obestämd form pluralis, genitiv: 3
unns	substantiv:obestämd form singularis, genitiv: 3
amps	substantiv:obestämd form pluralis, genitiv: 3
rår	substantiv:obestämd form pluralis: 3
ngna	verb:supinum, passiv form: 3
ehag	substantiv:obestämd form singularis: 3
åkas	substantiv:obestämd form singularis, genitiv: 3
öda	substantiv:obestämd form singularis: 3
inka	substantiv:obestämd form singularis: 3
väg	verb:imperativ: 3
oga	adjektiv:pluralis: 3
yrt	verb:perfekt particip, neutrum: 3
styr	verb:presens: 3
vien	egennamn: 3
nom	preposition: 3
ippt	adjektiv:positiv neutrum: 3
öljt	adjektiv:positiv neutrum: 3
skon	substantiv:obestämd form pluralis: 3
älm	substantiv:obestämd form singularis: 3
rygg	substantiv:obestämd form singularis: 3
äppt	verb:perfekt particip, utrum: 3
änna	substantiv:obestämd form singularis: 3
tryk	verb:imperativ: 3
fina	adjektiv:bestämd form: 3
kivs	substantiv:obestämd form pluralis, genitiv: 3
odis	substantiv:obestämd form singularis: 3
iade	verb:perfekt particip, plural: 3
stin	substantiv:bestämd form singularis: 3
bige	adjektiv:maskulin: 3
lje	substantiv:obestämd form singularis: 3
tört	adjektiv:positiv neutrum: 3
rök	verb:preteritum: 3
råns	substantiv:obestämd form singularis, genitiv: 3
idés	substantiv:obestämd form singularis, genitiv: 3
g	pronomen: 3
unst	substantiv:obestämd form singularis: 3
alag	substantiv:obestämd form singularis: 3
pot	substantiv:bestämd form singularis: 3
aras	egennamn: 3
rrad	adjektiv:positiv utrum: 3
erna	substantiv:obestämd form pluralis, genitiv: 3
obba	verb:infinitiv: 3
jour	substantiv:obestämd form singularis: 3
ökt	adjektiv:positiv neutrum: 3
rära	adjektiv:bestämd form: 3
tyd	verb:imperativ: 3
mrad	adjektiv:positiv utrum: 3
eri	substantiv:obestämd form pluralis: 3
ion	lexikonord: 3
eker	substantiv:obestämd form pluralis: 3
te	adjektiv:positiv neutrum: 3
js	deponens:imperativ: 3
äxa	substantiv:obestämd form singularis: 3
pnad	adjektiv:positiv utrum: 3
såld	adjektiv:positiv utrum: 3
osas	verb:presens, passiv form: 3
usas	verb:infinitiv, passiv form: 3
vägt	verb:supinum: 3
skur	substantiv:obestämd form singularis: 3
åtna	verb:perfekt particip, plural: 3
ensk	substantiv:obestämd form singularis: 3
xers	substantiv:obestämd form singularis, genitiv: 3
ipas	verb:presens, passiv form: 3
pra	adjektiv:bestämd form: 3
gnig	adjektiv:positiv utrum: 3
trät	substantiv:bestämd form singularis: 3
krav	substantiv:obestämd form singularis: 3
gant	substantiv:obestämd form singularis: 3
fobt	adjektiv:positiv neutrum: 3
kepp	substantiv:obestämd form pluralis: 3
issa	adjektiv:bestämd form: 3
exa	adjektiv:pluralis: 3
sdåd	substantiv:obestämd form singularis: 3
ttas	egennamn: 3
saga	substantiv:obestämd form singularis: 3
ytta	adjektiv:bestämd form: 3
rde	adjektiv:maskulin: 3
ino	substantiv:obestämd form singularis: 3
sagt	verb:supinum: 3
skäl	substantiv:obestämd form pluralis: 3
fte	räkneord: 3
ipps	substantiv:obestämd form pluralis, genitiv: 3
ront	substantiv:obestämd form singularis: 3
ppra	verb:imperativ: 3
mot	preposition: 3
ttla	verb:imperativ: 3
kikt	substantiv:obestämd form pluralis: 3
gige	adjektiv:maskulin: 3
idén	substantiv:bestämd form singularis: 3
gs	deponens:preteritum: 3
dtag	substantiv:obestämd form pluralis: 3
mpna	adjektiv:bestämd form: 3
idd	verb:perfekt particip, utrum: 3
rra	adjektiv:pluralis: 3
valp	substantiv:obestämd form singularis: 3
ulad	verb:perfekt particip, utrum: 3
kylt	adjektiv:positiv neutrum: 3
mner	substantiv:obestämd form pluralis: 3
mids	substantiv:obestämd form singularis, genitiv: 3
vlet	substantiv:bestämd form singularis: 3
ehör	substantiv:obestämd form pluralis: 3
mins	substantiv:obestämd form pluralis, genitiv: 3
mlik	adjektiv:positiv utrum: 3
ro	verb:infinitiv: 3
lods	substantiv:obestämd form pluralis, genitiv: 3
åten	verb:perfekt particip, utrum: 3
fob	adjektiv:positiv utrum: 3
nige	adjektiv:komparativ: 3
aels	egennamn: 3
hag	substantiv:obestämd form pluralis: 3
ngst	substantiv:obestämd form singularis: 3
rest	substantiv:obestämd form singularis: 3
eta	egennamn: 3
kod	substantiv:obestämd form singularis: 3
ygns	substantiv:obestämd form singularis, genitiv: 3
ing	adverb: 3
agog	substantiv:obestämd form singularis: 3
uösa	adjektiv:bestämd form: 3
ada	verb:imperativ: 3
ilos	substantiv:obestämd form singularis, genitiv: 3
egra	verb:infinitiv: 3
lvde	verb:preteritum: 3
lakt	substantiv:obestämd form singularis: 3
ävet	substantiv:bestämd form singularis: 3
fade	adjektiv:pluralis: 3
ing	preposition: 3
olön	substantiv:obestämd form singularis: 3
ussa	verb:infinitiv: 3
aren	verb:infinitiv, passiv form: 3
uke	adjektiv:maskulin: 3
frö	substantiv:obestämd form singularis: 3
ahls	egennamn: 3
ärjs	verb:presens, passiv form: 3
utna	verb:supinum, passiv form: 3
but	substantiv:obestämd form pluralis: 3
jäla	verb:infinitiv: 3
ebra	substantiv:obestämd form singularis: 3
eks	verb:presens, passiv form: 3
pan	substantiv:obestämd form singularis: 3
ljd	adjektiv:positiv utrum: 3
mbor	substantiv:obestämd form pluralis: 3
rbo	substantiv:obestämd form singularis: 3
mpis	substantiv:obestämd form singularis: 3
slug	adjektiv:positiv utrum: 3
rhem	substantiv:obestämd form pluralis: 3
tjan	substantiv:bestämd form singularis: 3
add	adjektiv:positiv utrum: 3
it	adjektiv:positiv neutrum: 3
tun	substantiv:bestämd form singularis: 3
rått	verb:supinum: 3
läda	verb:infinitiv: 3
med	adverb: 3
eja	verb:imperativ: 3
uses	substantiv:obestämd form singularis, genitiv: 3
pass	substantiv:obestämd form pluralis: 3
lört	substantiv:obestämd form singularis: 3
öt	verb:imperativ: 3
ia	verb:imperativ: 3
kalv	substantiv:obestämd form singularis: 3
rre	adjektiv:komparativ: 3
ekat	verb:perfekt particip, neutrum: 3
udda	verb:imperativ: 3
jär	substantiv:obestämd form singularis: 3
ngs	verb:preteritum, passiv form: 3
inas	substantiv:obestämd form pluralis, genitiv: 3
ipna	adjektiv:pluralis: 3
ktra	adjektiv:pluralis: 3
ring	preposition: 3
driv	verb:imperativ: 3
kruv	substantiv:obestämd form singularis: 3
iots	substantiv:bestämd form singularis, genitiv: 3
ysta	adjektiv:bestämd form: 3
ava	adjektiv:pluralis: 3
dex	substantiv:obestämd form pluralis, genitiv: 3
ärga	verb:imperativ: 3
ryk	verb:imperativ: 3
reta	adjektiv:bestämd form: 3
idde	verb:preteritum: 3
leka	adjektiv:bestämd form: 3
jta	verb:imperativ: 3
mmar	substantiv:obestämd form singularis: 3
mäl	verb:imperativ: 3
gam	substantiv:obestämd form singularis: 3
mén	substantiv:bestämd form singularis: 3
ydda	substantiv:obestämd form singularis: 3
bans	substantiv:obestämd form singularis, genitiv: 3
ep	substantiv:obestämd form pluralis: 3
affe	substantiv:obestämd form singularis: 3
nöre	substantiv:obestämd form singularis: 3
ia	verb:infinitiv: 3
lska	verb:infinitiv: 3
chör	substantiv:obestämd form singularis: 3
sena	substantiv:bestämd form pluralis: 3
iljt	verb:perfekt particip, neutrum: 3
rres	egennamn: 3
ldon	substantiv:obestämd form pluralis: 3
mbon	substantiv:bestämd form singularis: 3
esta	adjektiv:pluralis: 3
héns	substantiv:bestämd form singularis, genitiv: 3
vaga	adjektiv:bestämd form: 3
dt	egennamn: 3
rla	verb:infinitiv: 3
bar	verb:preteritum: 3
kben	substantiv:obestämd form singularis: 3
ttra	adjektiv:pluralis: 3
ava	adjektiv:bestämd form: 3
tyr	substantiv:obestämd form pluralis: 3
tgör	verb:presens: 3
måns	substantiv:obestämd form singularis, genitiv: 3
lhus	substantiv:obestämd form singularis, genitiv: 3
mmi	substantiv:obestämd form singularis: 3
sus	substantiv:obestämd form singularis: 3
kusk	substantiv:obestämd form singularis: 3
ärva	substantiv:obestämd form singularis: 3
ubin	substantiv:obestämd form singularis: 3
rämt	verb:supinum: 3
lytt	verb:supinum: 3
ynor	substantiv:obestämd form pluralis: 3
imt	substantiv:obestämd form singularis: 3
bus	substantiv:obestämd form singularis, genitiv: 3
hans	substantiv:bestämd form singularis, genitiv: 3
kår	substantiv:obestämd form singularis: 3
lfte	räkneord: 3
börs	substantiv:obestämd form singularis, genitiv: 3
anga	verb:imperativ: 3
ival	substantiv:obestämd form singularis: 3
pior	substantiv:obestämd form pluralis: 3
ora	adjektiv:bestämd form: 3
lks	substantiv:obestämd form pluralis, genitiv: 3
stor	substantiv:obestämd form singularis: 3
yren	substantiv:bestämd form pluralis: 3
otiv	substantiv:obestämd form singularis: 3
hén	substantiv:bestämd form singularis: 3
mar	substantiv:obestämd form singularis: 3
peut	substantiv:obestämd form singularis: 3
mils	substantiv:obestämd form pluralis, genitiv: 3
mos	substantiv:bestämd form singularis, genitiv: 3
ömde	adjektiv:komparativ: 3
amål	substantiv:obestämd form singularis: 3
mars	substantiv:obestämd form singularis, genitiv: 3
nson	substantiv:obestämd form singularis: 3
ssna	adjektiv:bestämd form: 3
vors	substantiv:obestämd form singularis, genitiv: 3
lbok	substantiv:obestämd form singularis: 3
ines	substantiv:obestämd form singularis, genitiv: 3
tma	substantiv:obestämd form singularis: 3
vrer	substantiv:obestämd form pluralis: 3
ntin	substantiv:obestämd form singularis: 3
örns	egennamn: 3
ntat	adjektiv:positiv neutrum: 3
nan	substantiv:obestämd form singularis: 3
rn	adjektiv:positiv utrum: 3
tämd	verb:perfekt particip, utrum: 3
vata	adjektiv:pluralis: 3
chés	substantiv:obestämd form singularis, genitiv: 3
gren	egennamn: 3
ngar	substantiv:obestämd form singularis: 3
moni	substantiv:obestämd form singularis: 3
tnen	substantiv:bestämd form singularis: 3
ilis	substantiv:obestämd form singularis, genitiv: 3
hips	substantiv:obestämd form pluralis, genitiv: 3
juka	verb:infinitiv: 3
ukit	verb:supinum: 3
ryss	substantiv:obestämd form singularis, genitiv: 3
öng	verb:preteritum: 3
ssin	substantiv:obestämd form pluralis: 3
nge	verb:konjunktiv: 3
äkas	verb:infinitiv, passiv form: 3
hter	substantiv:obestämd form pluralis: 3
lver	verb:presens: 3
dnat	verb:perfekt particip, neutrum: 3
rörd	adjektiv:positiv utrum: 3
vard	substantiv:obestämd form singularis: 3
risa	verb:infinitiv: 3
ulle	adjektiv:komparativ: 3
löst	adjektiv:positiv utrum: 3
hör	verb:imperativ: 3
ymfs	substantiv:obestämd form singularis, genitiv: 3
elas	egennamn: 3
da	konjunktion: 3
röna	substantiv:bestämd form pluralis: 3
bära	verb:infinitiv: 3
öat	verb:supinum: 3
fan	substantiv:bestämd form singularis: 3
séer	substantiv:obestämd form pluralis: 3
omma	adjektiv:bestämd form: 3
ögde	adjektiv:komparativ: 3
laga	adjektiv:positiv neutrum: 3
our	substantiv:obestämd form singularis: 3
lsko	substantiv:obestämd form singularis: 3
ugna	adjektiv:bestämd form: 3
avis	substantiv:obestämd form singularis, genitiv: 3
sso	substantiv:obestämd form singularis: 3
fix	substantiv:obestämd form pluralis: 3
jörn	egennamn: 3
erta	verb:infinitiv: 3
ver	preposition: 3
ulas	verb:infinitiv, passiv form: 3
ason	substantiv:obestämd form singularis: 3
akna	verb:infinitiv: 3
igra	adjektiv:bestämd form: 3
ätna	adjektiv:bestämd form: 3
gdag	substantiv:obestämd form singularis: 3
ita	egennamn: 3
dlas	substantiv:obestämd form singularis, genitiv: 3
ruka	verb:infinitiv: 3
juke	adjektiv:maskulin: 3
ro	verb:imperativ: 3
ajas	substantiv:obestämd form singularis, genitiv: 3
tvin	substantiv:obestämd form singularis: 3
iare	substantiv:obestämd form pluralis: 3
aler	substantiv:obestämd form singularis: 3
arda	verb:imperativ: 3
chén	substantiv:bestämd form singularis: 3
tora	adjektiv:pluralis: 3
pra	adjektiv:pluralis: 3
itt	verb:supinum: 3
köra	verb:infinitiv: 3
åra	adjektiv:pluralis: 3
älpt	verb:supinum: 3
lank	substantiv:obestämd form singularis: 3
nnet	adjektiv:positiv neutrum: 3
uft	substantiv:obestämd form singularis: 3
äpa	verb:infinitiv: 3
reda	adjektiv:bestämd form: 3
itne	adjektiv:komparativ: 3
ngar	substantiv:bestämd form singularis: 3
lrik	substantiv:obestämd form singularis: 3
uors	substantiv:obestämd form pluralis, genitiv: 3
oge	substantiv:obestämd form singularis: 3
vaga	adjektiv:pluralis: 3
tron	substantiv:obestämd form pluralis: 3
mås	substantiv:obestämd form singularis, genitiv: 3
vant	adjektiv:positiv neutrum: 3
smos	substantiv:bestämd form singularis, genitiv: 3
spis	substantiv:obestämd form singularis: 3
bros	egennamn: 3
klot	substantiv:obestämd form pluralis: 3
agra	verb:infinitiv: 3
ruvs	substantiv:obestämd form singularis, genitiv: 3
dals	egennamn: 3
mmit	substantiv:bestämd form singularis: 3
nin	egennamn: 3
yen	substantiv:bestämd form singularis: 3
fag	substantiv:obestämd form singularis: 3
ael	egennamn: 3
ipna	adjektiv:bestämd form: 3
fat	adjektiv:positiv neutrum: 3
tämt	verb:perfekt particip, neutrum: 3
wens	substantiv:bestämd form singularis, genitiv: 3
lona	substantiv:bestämd form pluralis: 3
ntad	adjektiv:positiv utrum: 3
oms	substantiv:obestämd form singularis: 3
aton	egennamn: 3
ndör	substantiv:obestämd form singularis: 3
narr	substantiv:obestämd form singularis: 3
sökt	adjektiv:positiv utrum: 3
eans	substantiv:obestämd form singularis: 3
vann	verb:preteritum: 3
måne	substantiv:obestämd form singularis: 3
orit	substantiv:obestämd form singularis: 3
vika	verb:infinitiv: 3
jung	verb:imperativ: 3
sdåd	substantiv:obestämd form pluralis: 3
ttja	substantiv:obestämd form singularis: 3
nen	adjektiv:positiv utrum: 3
nien	substantiv:bestämd form singularis: 3
lits	substantiv:bestämd form singularis, genitiv: 3
ttén	substantiv:bestämd form singularis: 3
meds	substantiv:obestämd form singularis, genitiv: 3
met	substantiv:obestämd form singularis: 3
un	egennamn: 3
laga	adjektiv:bestämd form: 3
iten	verb:perfekt particip, utrum: 3
nges	adverb: 3
tenn	substantiv:obestämd form singularis: 3
vida	konjunktion: 3
v	egennamn: 3
liga	adverb: 3
låts	verb:presens, passiv form: 3
åkan	substantiv:bestämd form singularis: 3
ågas	verb:infinitiv, passiv form: 3
epig	adjektiv:positiv utrum: 3
fax	substantiv:obestämd form singularis, genitiv: 3
ryss	substantiv:obestämd form singularis: 3
yket	substantiv:bestämd form singularis: 3
ärad	verb:perfekt particip, utrum: 3
pong	substantiv:obestämd form singularis: 3
ex	adjektiv:positiv utrum: 3
kes	substantiv:obestämd form singularis: 3
va	egennamn: 3
rypa	verb:infinitiv: 3
tava	verb:imperativ: 3
tto	adverb: 3
täms	verb:presens, passiv form: 3
ria	verb:infinitiv: 3
lug	adjektiv:positiv utrum: 3
kyn	substantiv:bestämd form singularis: 3
tuns	substantiv:bestämd form singularis, genitiv: 3
eska	adjektiv:pluralis: 3
odag	substantiv:obestämd form singularis: 3
uns	egennamn: 3
nöje	substantiv:obestämd form singularis: 3
ioms	substantiv:obestämd form singularis, genitiv: 3
jals	substantiv:obestämd form singularis, genitiv: 3
nkes	verb:presens, passiv form: 3
essa	verb:infinitiv: 3
emål	substantiv:obestämd form pluralis: 3
ns	substantiv:bestämd form pluralis: 3
sons	substantiv:bestämd form singularis, genitiv: 3
tima	adjektiv:pluralis: 3
ädat	verb:perfekt particip, neutrum: 3
aria	substantiv:obestämd form singularis: 3
nens	substantiv:obestämd form singularis, genitiv: 3
rgen	substantiv:bestämd form pluralis: 3
njs	verb:presens, passiv form: 3
rse	verb:imperativ: 3
ökas	verb:presens, passiv form: 3
ämma	verb:imperativ: 3
sas	deponens:presens: 3
garn	substantiv:obestämd form pluralis: 3
gst	substantiv:obestämd form singularis: 3
dés	substantiv:obestämd form singularis, genitiv: 3
rord	substantiv:obestämd form singularis: 3
järs	substantiv:obestämd form singularis, genitiv: 3
akna	verb:imperativ: 3
lps	verb:presens, passiv form: 3
när	adverb: 3
öda	verb:imperativ: 3
åkor	substantiv:obestämd form pluralis: 3
obba	verb:imperativ: 3
ält	verb:perfekt particip, neutrum: 3
ens	substantiv:bestämd form pluralis: 3
rgad	verb:perfekt particip, utrum: 3
ycks	verb:presens, passiv form: 3
ök	verb:preteritum: 3
ko	egennamn: 3
n	lexikonord: 3
kus	interjektion: 3
sofs	substantiv:obestämd form singularis, genitiv: 3
leum	substantiv:obestämd form singularis: 3
mjuk	adjektiv:positiv utrum: 3
ste	adjektiv:positiv neutrum: 3
hör	verb:presens: 3
pons	substantiv:obestämd form pluralis, genitiv: 3
red	substantiv:obestämd form singularis: 3
blor	substantiv:obestämd form pluralis: 3
räta	verb:infinitiv: 3
lhus	substantiv:obestämd form singularis: 3
döm	verb:imperativ: 3
änat	verb:perfekt particip, neutrum: 3
älan	substantiv:obestämd form singularis: 3
tts	egennamn: 3
bur	substantiv:obestämd form singularis: 3
kter	adjektiv:positiv utrum: 3
ilös	adjektiv:positiv utrum: 3
anne	adjektiv:maskulin: 3
opia	substantiv:obestämd form singularis: 3
mö	substantiv:obestämd form singularis: 3
öta	adjektiv:bestämd form: 3
otte	substantiv:obestämd form singularis: 3
eskt	adjektiv:positiv neutrum: 3
åtts	deponens:supinum: 3
öta	adjektiv:pluralis: 3
hips	substantiv:obestämd form singularis, genitiv: 3
lka	substantiv:obestämd form singularis: 3
ibut	substantiv:obestämd form singularis: 3
lkad	adjektiv:positiv utrum: 3
over	substantiv:obestämd form pluralis: 3
ljda	adjektiv:bestämd form: 3
kopp	substantiv:obestämd form singularis: 3
låst	verb:perfekt particip, neutrum: 3
rgå	verb:imperativ: 3
tta	egennamn: 3
mfat	verb:supinum: 3
eman	substantiv:obestämd form pluralis: 3
arma	adjektiv:pluralis: 3
ehav	substantiv:obestämd form singularis: 3
tyre	substantiv:obestämd form singularis: 3
tarn	substantiv:bestämd form singularis: 3
tin	egennamn: 3
äcke	adjektiv:maskulin: 3
slås	substantiv:obestämd form singularis, genitiv: 3
idda	verb:perfekt particip, plural: 3
pett	substantiv:obestämd form pluralis: 3
sbad	substantiv:obestämd form pluralis: 3
inda	adjektiv:pluralis: 3
onny	egennamn: 3
kans	substantiv:obestämd form singularis: 3
nsös	substantiv:obestämd form singularis, genitiv: 3
ygg	substantiv:obestämd form singularis: 3
evda	verb:perfekt particip, plural: 3
sröd	adjektiv:positiv utrum: 3
oxes	substantiv:obestämd form singularis, genitiv: 3
utin	substantiv:obestämd form singularis: 3
appa	adjektiv:pluralis: 3
yigt	adjektiv:positiv neutrum: 3
var	egennamn: 3
nant	adjektiv:positiv neutrum: 3
ryst	verb:supinum: 3
miss	substantiv:obestämd form singularis: 3
än	adverb: 3
ors	substantiv:obestämd form singularis: 3
ynas	verb:infinitiv, passiv form: 3
se	adjektiv:positiv neutrum: 3
ffad	adjektiv:positiv utrum: 3
äna	adjektiv:pluralis: 3
iljt	verb:supinum: 3
st	konjunktion: 3
ias	verb:presens, passiv form: 3
nbok	substantiv:obestämd form singularis: 3
lrar	substantiv:obestämd form pluralis: 3
tags	verb:presens, passiv form: 3
åld	adjektiv:positiv utrum: 3
ärt	verb:supinum: 3
rvid	adverb: 3
tupp	substantiv:obestämd form singularis: 3
kna	verb:supinum, passiv form: 3
juka	verb:imperativ: 3
oj	substantiv:obestämd form singularis: 3
ädja	verb:infinitiv: 3
lbas	substantiv:obestämd form singularis, genitiv: 3
dam	substantiv:obestämd form singularis: 3
byer	substantiv:obestämd form pluralis: 3
ung	adjektiv:positiv utrum: 3
alna	verb:imperativ: 3
mn	verb:imperativ: 3
sbo	substantiv:obestämd form singularis: 3
inos	substantiv:obestämd form singularis, genitiv: 3
iron	substantiv:obestämd form pluralis: 3
et	pronomen: 3
eska	adjektiv:bestämd form: 3
arne	adjektiv:komparativ: 3
mber	substantiv:obestämd form singularis: 3
l	interjektion: 3
ypa	verb:infinitiv: 3
väga	verb:infinitiv: 3
san	interjektion: 3
vida	adjektiv:positiv neutrum: 3
nämt	adjektiv:positiv neutrum: 3
ätad	verb:perfekt particip, utrum: 3
gats	substantiv:bestämd form singularis, genitiv: 3
dom	adverb: 3
gås	substantiv:obestämd form singularis: 3
lekt	substantiv:obestämd form singularis: 3
ldat	substantiv:obestämd form singularis: 3
are	egennamn: 3
levt	verb:perfekt particip, neutrum: 3
orma	adjektiv:pluralis: 3
not	substantiv:bestämd form singularis: 3
hets	substantiv:bestämd form singularis, genitiv: 3
ds	adverb: 3
pats	substantiv:obestämd form singularis, genitiv: 3
icin	substantiv:obestämd form singularis: 3
båda	verb:imperativ: 3
riär	substantiv:obestämd form singularis: 3
dda	verb:supinum, passiv form: 3
r	substantiv:bestämd form singularis, genitiv: 3
tjas	substantiv:obestämd form singularis, genitiv: 3
tyls	substantiv:obestämd form singularis, genitiv: 3
änge	substantiv:obestämd form singularis: 3
vhet	substantiv:obestämd form singularis: 3
olfs	egennamn: 3
änka	substantiv:obestämd form singularis: 3
mmin	substantiv:obestämd form pluralis: 3
rrat	adjektiv:positiv neutrum: 3
ynte	verb:preteritum: 3
vard	egennamn: 3
lod	substantiv:obestämd form pluralis: 3
ekad	verb:perfekt particip, utrum: 3
sax	substantiv:obestämd form singularis: 3
kien	egennamn: 3
lina	substantiv:obestämd form singularis: 3
full	substantiv:obestämd form singularis: 3
dan	adjektiv:positiv utrum: 3
äter	substantiv:obestämd form pluralis: 3
tyr	verb:presens: 3
räna	verb:infinitiv: 3
xern	substantiv:bestämd form singularis: 3
ukig	adjektiv:positiv utrum: 3
iat	verb:perfekt particip, neutrum: 3
alls	verb:presens, passiv form: 3
kivs	substantiv:obestämd form singularis, genitiv: 3
rsåg	verb:preteritum: 3
rama	verb:infinitiv: 3
pos	substantiv:obestämd form singularis, genitiv: 3
trid	substantiv:obestämd form singularis: 3
epad	verb:perfekt particip, utrum: 3
etas	egennamn: 3
dys	substantiv:obestämd form singularis, genitiv: 3
inds	verb:presens, passiv form: 3
ma	egennamn: 3
upan	substantiv:bestämd form singularis: 3
egra	verb:imperativ: 3
ay	egennamn: 3
änts	deponens:supinum: 3
rike	substantiv:obestämd form singularis: 3
ines	egennamn: 3
plex	substantiv:obestämd form pluralis, genitiv: 3
ntär	substantiv:obestämd form singularis: 3
lit	substantiv:bestämd form singularis: 3
rärt	adjektiv:positiv neutrum: 3
huds	substantiv:obestämd form singularis, genitiv: 3
ngen	verb:infinitiv, passiv form: 3
rtot	substantiv:bestämd form singularis: 3
nsor	substantiv:obestämd form singularis: 3
tytt	verb:supinum: 3
täng	verb:imperativ: 3
äxat	verb:supinum: 3
utan	adverb: 3
yiga	adjektiv:bestämd form: 3
lent	adjektiv:positiv utrum: 3
sökt	adjektiv:positiv neutrum: 3
rien	substantiv:bestämd form pluralis: 3
våls	substantiv:obestämd form singularis, genitiv: 3
mtal	substantiv:obestämd form pluralis: 3
dams	substantiv:obestämd form singularis, genitiv: 3
idet	verb:perfekt particip, neutrum: 3
ang	verb:preteritum: 3
gtar	verb:presens: 3
avin	substantiv:bestämd form singularis: 3
rla	verb:imperativ: 3
töka	verb:imperativ: 3
rto	substantiv:obestämd form singularis: 3
trop	substantiv:obestämd form singularis: 3
ital	adjektiv:positiv utrum: 3
röjt	verb:supinum: 3
ttja	verb:infinitiv: 3
ttés	substantiv:obestämd form singularis, genitiv: 3
ndna	verb:supinum, passiv form: 3
eka	adjektiv:bestämd form: 3
rvad	adjektiv:positiv utrum: 3
tand	substantiv:obestämd form singularis: 3
äta	adjektiv:bestämd form: 3
nins	substantiv:obestämd form singularis, genitiv: 3
ntag	substantiv:obestämd form singularis: 3
méns	substantiv:bestämd form singularis, genitiv: 3
ce	egennamn: 3
lots	substantiv:bestämd form singularis, genitiv: 3
bröt	verb:preteritum: 3
asas	verb:presens, passiv form: 3
ttis	substantiv:obestämd form singularis, genitiv: 3
ös	verb:imperativ: 3
tros	verb:infinitiv, passiv form: 3
tnas	verb:presens, passiv form: 3
hors	substantiv:obestämd form pluralis, genitiv: 3
usor	substantiv:obestämd form pluralis: 3
mot	substantiv:obestämd form singularis: 3
mrat	adjektiv:positiv neutrum: 3
eds	egennamn: 3
ätna	adjektiv:pluralis: 3
nvis	adverb: 3
ofi	substantiv:obestämd form singularis: 3
boet	substantiv:bestämd form singularis: 3
lag	adverb: 3
sive	adjektiv:maskulin: 3
as	verb:imperativ: 3
könt	adjektiv:positiv neutrum: 3
ynan	substantiv:bestämd form singularis: 3
ormt	adjektiv:positiv neutrum: 3
lja	verb:imperativ: 3
ålds	substantiv:obestämd form singularis, genitiv: 3
unda	substantiv:obestämd form singularis: 3
uels	egennamn: 3
topp	substantiv:obestämd form pluralis: 3
pt	adverb: 3
umas	substantiv:obestämd form singularis, genitiv: 3
vid	substantiv:obestämd form singularis: 3
ilé	substantiv:obestämd form singularis: 3
lkat	adjektiv:positiv neutrum: 3
älvt	verb:supinum: 3
ur	lexikonord: 3
fälg	substantiv:obestämd form singularis: 3
ndex	substantiv:obestämd form pluralis: 3
ne	adjektiv:positiv utrum: 3
lsas	verb:infinitiv, passiv form: 3
mdes	deponens:preteritum: 3
kors	substantiv:obestämd form pluralis: 3
asad	substantiv:obestämd form singularis: 3
pass	substantiv:obestämd form pluralis, genitiv: 3
es	adjektiv:bestämd form: 3
ymt	verb:supinum: 3
upas	verb:infinitiv, passiv form: 3
srar	substantiv:obestämd form pluralis: 3
kämt	adjektiv:positiv neutrum: 3
tåt	adverb: 3
edts	egennamn: 3
raks	substantiv:obestämd form pluralis, genitiv: 3
se	adjektiv:bestämd form: 3
knig	adjektiv:positiv utrum: 3
lp	verb:imperativ: 3
tses	verb:infinitiv, passiv form: 3
rråd	substantiv:obestämd form pluralis: 3
isst	adjektiv:positiv neutrum: 3
arms	substantiv:obestämd form pluralis, genitiv: 3
llna	verb:infinitiv: 3
if	substantiv:obestämd form singularis: 3
sset	adjektiv:positiv neutrum: 3
ogen	substantiv:bestämd form pluralis: 3
änja	verb:infinitiv: 3
ofag	substantiv:obestämd form singularis: 3
ium	substantiv:obestämd form pluralis: 3
para	verb:infinitiv: 3
ågad	verb:perfekt particip, utrum: 3
kärs	verb:presens, passiv form: 3
jort	substantiv:obestämd form singularis: 3
lhus	substantiv:obestämd form pluralis: 3
oget	substantiv:bestämd form singularis: 3
ggad	adjektiv:positiv utrum: 3
rekt	adjektiv:positiv neutrum: 3
nkla	verb:imperativ: 3
utav	adverb: 3
klad	substantiv:obestämd form singularis: 3
ajat	verb:supinum: 3
efot	substantiv:obestämd form singularis: 3
otis	substantiv:obestämd form singularis, genitiv: 3
utet	verb:preteritum, passiv form: 3
olin	substantiv:obestämd form singularis: 3
les	substantiv:obestämd form singularis: 3
ött	substantiv:obestämd form singularis: 3
er	verb:imperativ: 3
hé	substantiv:obestämd form singularis: 3
ät	substantiv:bestämd form singularis: 3
ette	egennamn: 3
je	egennamn: 3
rlor	substantiv:obestämd form pluralis: 3
hatt	substantiv:obestämd form singularis: 3
rms	substantiv:obestämd form pluralis, genitiv: 3
ar	verb:imperativ: 3
ötta	verb:infinitiv: 3
owen	substantiv:bestämd form singularis: 3
bare	adjektiv:maskulin: 3
tsen	substantiv:bestämd form pluralis: 3
ätig	adjektiv:positiv utrum: 3
gnos	substantiv:obestämd form singularis: 3
ruti	adverb: 3
tins	egennamn: 3
srik	adjektiv:positiv utrum: 3
morn	substantiv:bestämd form singularis: 3
vots	substantiv:obestämd form singularis, genitiv: 3
hår	substantiv:obestämd form singularis: 3
ktal	adjektiv:positiv utrum: 3
nåla	adjektiv:bestämd form: 3
dast	adjektiv:komparativ: 3
tam	substantiv:obestämd form singularis: 3
kepp	substantiv:obestämd form singularis: 3
mat	verb:preteritum, passiv form: 3
pajs	substantiv:obestämd form singularis, genitiv: 3
ätet	adjektiv:positiv neutrum: 3
rik	egennamn: 3
män	substantiv:obestämd form singularis: 3
iom	substantiv:obestämd form singularis: 3
orma	adjektiv:bestämd form: 3
udda	verb:infinitiv: 3
löst	verb:supinum: 3
psar	substantiv:obestämd form pluralis: 3
fsar	substantiv:obestämd form pluralis: 3
åla	adjektiv:bestämd form: 3
llad	adjektiv:positiv utrum: 3
räv	verb:imperativ: 3
bia	egennamn: 3
ivla	verb:infinitiv: 3
etne	adjektiv:komparativ: 3
ffen	substantiv:bestämd form pluralis: 3
iljd	verb:perfekt particip, utrum: 3
emas	substantiv:obestämd form singularis, genitiv: 3
mån	substantiv:obestämd form singularis: 3
armt	adjektiv:positiv neutrum: 3
löde	substantiv:obestämd form singularis: 3
äpig	adjektiv:positiv utrum: 3
bert	egennamn: 3
sgul	adjektiv:positiv utrum: 3
rina	egennamn: 3
ljes	substantiv:obestämd form singularis, genitiv: 3
mäns	substantiv:obestämd form singularis, genitiv: 3
utiv	adjektiv:positiv utrum: 3
rsök	verb:imperativ: 3
ind	adjektiv:positiv utrum: 3
mana	adjektiv:pluralis: 3
ela	egennamn: 3
go	egennamn: 3
ne	adjektiv:bestämd form: 3
ckts	deponens:supinum: 3
bets	substantiv:obestämd form singularis, genitiv: 3
kret	adjektiv:positiv neutrum: 3
rtyr	substantiv:obestämd form singularis: 3
ug	adjektiv:positiv utrum: 3
p	egennamn: 3
öst	adverb: 3
tjas	verb:infinitiv, passiv form: 3
loka	adjektiv:pluralis: 3
nyms	substantiv:obestämd form singularis, genitiv: 3
mfar	verb:presens: 3
krin	substantiv:obestämd form pluralis: 3
näm	adjektiv:positiv utrum: 3
njör	substantiv:obestämd form singularis: 3
sbok	substantiv:obestämd form singularis: 3
jälp	verb:imperativ: 3
sens	substantiv:bestämd form singularis: 3
sat	substantiv:obestämd form singularis: 3
rduk	substantiv:obestämd form singularis: 3
olme	substantiv:obestämd form singularis: 3
gik	substantiv:obestämd form singularis: 3
rapa	substantiv:obestämd form singularis: 3
åpa	substantiv:obestämd form singularis: 3
ygns	substantiv:obestämd form pluralis, genitiv: 3
dnas	verb:infinitiv, passiv form: 3
löja	verb:infinitiv: 3
järt	substantiv:obestämd form singularis: 3
svär	substantiv:obestämd form singularis: 3
fix	substantiv:obestämd form pluralis, genitiv: 3
rank	substantiv:obestämd form singularis: 3
gsts	substantiv:obestämd form singularis, genitiv: 3
ken	verb:infinitiv, passiv form: 3
upig	adjektiv:positiv utrum: 3
robs	substantiv:obestämd form singularis, genitiv: 3
äken	substantiv:bestämd form singularis: 3
able	adjektiv:maskulin: 3
öjd	substantiv:obestämd form singularis: 3
ktra	adjektiv:bestämd form: 3
iare	substantiv:obestämd form singularis: 3
våra	adjektiv:pluralis: 3
inna	verb:imperativ: 3
ada	egennamn: 3
kes	adverb: 3
nnen	adjektiv:positiv utrum: 3
rfot	substantiv:obestämd form singularis: 3
jors	substantiv:obestämd form singularis, genitiv: 3
yllt	verb:perfekt particip, neutrum: 3
pia	substantiv:obestämd form singularis: 3
lank	adjektiv:positiv utrum: 3
akig	adjektiv:positiv utrum: 3
odat	adjektiv:positiv neutrum: 3
iden	substantiv:obestämd form pluralis: 3
ma	pronomen: 3
mält	adjektiv:positiv utrum: 3
tora	adjektiv:bestämd form: 3
apa	substantiv:obestämd form singularis: 3
kla	adjektiv:bestämd form: 3
låst	verb:perfekt particip, utrum: 3
adar	substantiv:obestämd form singularis: 3
lst	pronomen: 3
vald	adjektiv:positiv utrum: 3
nent	adjektiv:positiv neutrum: 3
emot	preposition: 3
ahs	substantiv:obestämd form singularis, genitiv: 3
otta	adjektiv:bestämd form: 3
örjt	verb:supinum: 3
irat	substantiv:obestämd form singularis: 3
eko	substantiv:obestämd form singularis: 3
ban	substantiv:obestämd form singularis: 3
ende	räkneord: 3
ff	substantiv:obestämd form pluralis: 3
lava	verb:imperativ: 3
g	preposition: 3
ed	egennamn: 3
arks	egennamn: 3
ada	verb:infinitiv: 3
ynig	adjektiv:positiv utrum: 3
nent	adjektiv:positiv utrum: 3
väst	substantiv:obestämd form singularis: 3
utne	adjektiv:komparativ: 3
lott	substantiv:obestämd form pluralis: 3
mlas	substantiv:obestämd form singularis, genitiv: 3
ida	konjunktion: 3
varn	substantiv:obestämd form singularis: 3
odul	substantiv:obestämd form singularis: 3
mit	substantiv:bestämd form singularis: 3
ryks	verb:presens, passiv form: 3
ot	preposition: 3
ne	adjektiv:positiv neutrum: 3
an	substantiv:obestämd form singularis, genitiv: 3
ukna	verb:perfekt particip, plural: 3
fens	substantiv:bestämd form pluralis, genitiv: 3
lfs	egennamn: 3
igna	adjektiv:pluralis: 3
båda	verb:infinitiv: 3
fax	substantiv:obestämd form singularis: 3
alne	adjektiv:komparativ: 3
trim	substantiv:obestämd form singularis: 3
orea	egennamn: 3
oade	verb:preteritum: 3
ndo	substantiv:obestämd form singularis: 3
pekt	substantiv:obestämd form singularis: 3
ysts	substantiv:obestämd form singularis, genitiv: 3
itts	verb:supinum, passiv form: 3
ecka	verb:imperativ: 3
mla	substantiv:obestämd form singularis: 3
liv	substantiv:obestämd form pluralis: 3
pes	verb:presens, passiv form: 3
vala	verb:imperativ: 3
son	substantiv:bestämd form singularis: 3
kiv	substantiv:obestämd form pluralis: 3
n	adjektiv:pluralis: 3
iona	substantiv:bestämd form pluralis: 3
lmes	substantiv:obestämd form singularis, genitiv: 3
mlad	verb:perfekt particip, utrum: 3
pter	substantiv:obestämd form pluralis: 3
rest	adjektiv:positiv utrum: 3
ökt	adjektiv:positiv utrum: 3
slat	adjektiv:positiv neutrum: 3
ärvs	substantiv:obestämd form pluralis, genitiv: 3
sont	substantiv:obestämd form singularis: 3
ret	adjektiv:positiv utrum: 3
lors	substantiv:obestämd form singularis, genitiv: 3
kårs	substantiv:obestämd form singularis, genitiv: 3
ika	adverb: 3
rför	verb:presens: 3
åtes	verb:presens, passiv form: 3
rhem	substantiv:obestämd form singularis: 3
limt	substantiv:obestämd form singularis: 3
itt	adverb: 3
evd	verb:perfekt particip, utrum: 3
ipsa	verb:imperativ: 3
nget	verb:preteritum, passiv form: 3
ogne	adjektiv:komparativ: 3
ssna	adjektiv:pluralis: 3
juvs	substantiv:obestämd form singularis, genitiv: 3
kad	verb:infinitiv, passiv form: 3
ärv	substantiv:obestämd form singularis: 3
otes	substantiv:obestämd form singularis, genitiv: 3
rses	verb:infinitiv, passiv form: 3
vårt	adjektiv:positiv neutrum: 3
kött	verb:supinum: 3
on	lexikonord: 3
sorg	substantiv:obestämd form singularis: 3
valv	substantiv:obestämd form singularis: 3
rent	adjektiv:positiv utrum: 3
k	lexikonord: 3
hags	substantiv:obestämd form pluralis, genitiv: 3
eka	adjektiv:pluralis: 3
ltal	substantiv:obestämd form singularis: 3
tjat	verb:supinum: 3
lusk	substantiv:obestämd form singularis: 3
värk	substantiv:obestämd form singularis: 3
öls	substantiv:obestämd form pluralis, genitiv: 3
rdor	substantiv:obestämd form pluralis: 3
eter	verb:presens: 3
edar	verb:presens: 3
yans	substantiv:bestämd form singularis, genitiv: 3
arna	verb:infinitiv: 3
rurg	substantiv:obestämd form singularis: 3
ytta	adjektiv:pluralis: 3
osof	substantiv:obestämd form singularis: 3
skys	substantiv:obestämd form singularis, genitiv: 3
ryka	verb:infinitiv: 3
stre	adjektiv:maskulin: 3
folk	substantiv:obestämd form singularis: 3
uice	substantiv:obestämd form singularis: 3
nits	substantiv:obestämd form singularis, genitiv: 3
ikna	verb:infinitiv: 3
rliv	substantiv:obestämd form singularis: 3
lmän	substantiv:obestämd form pluralis: 3
uan	substantiv:obestämd form singularis: 3
pisa	verb:infinitiv: 3
fäst	verb:perfekt particip, neutrum: 3
para	verb:imperativ: 3
jöar	substantiv:obestämd form pluralis: 3
ioms	substantiv:obestämd form pluralis, genitiv: 3
ase	substantiv:obestämd form singularis: 3
ita	verb:imperativ: 3
åars	substantiv:obestämd form pluralis, genitiv: 3
tta	verb:supinum, passiv form: 3
uism	substantiv:obestämd form singularis: 3
tyds	substantiv:obestämd form singularis, genitiv: 3
fans	substantiv:bestämd form singularis, genitiv: 3
ruta	verb:imperativ: 3
tys	substantiv:obestämd form singularis, genitiv: 3
dväv	substantiv:obestämd form singularis: 3
åkas	verb:presens, passiv form: 3
gta	verb:imperativ: 3
tein	egennamn: 3
ipsa	verb:infinitiv: 3
fint	adjektiv:positiv neutrum: 3
uds	egennamn: 3
asas	verb:infinitiv, passiv form: 3
mina	substantiv:obestämd form pluralis: 3
r	adjektiv:positiv neutrum: 3
exa	adjektiv:bestämd form: 3
dyns	substantiv:bestämd form singularis, genitiv: 3
iads	substantiv:obestämd form singularis, genitiv: 3
llna	verb:imperativ: 3
méer	substantiv:obestämd form pluralis: 3
yras	verb:presens, passiv form: 3
rord	substantiv:obestämd form pluralis: 3
evär	substantiv:obestämd form singularis: 3
trök	verb:preteritum: 3
eljs	substantiv:obestämd form singularis, genitiv: 3
dda	verb:perfekt particip, neutrum: 3
öfte	substantiv:obestämd form singularis: 3
ggat	adjektiv:positiv neutrum: 3
nar	egennamn: 3
fix	substantiv:obestämd form singularis: 3
anga	verb:infinitiv: 3
äkig	adjektiv:positiv utrum: 3
kors	substantiv:obestämd form singularis: 3
lme	substantiv:obestämd form singularis: 3
eves	substantiv:obestämd form singularis, genitiv: 3
åra	verb:imperativ: 3
king	substantiv:obestämd form singularis: 3
åra	verb:infinitiv: 3
tlag	substantiv:obestämd form singularis: 3
ave	substantiv:obestämd form singularis: 3
ng	preposition: 3
rja	verb:imperativ: 3
öla	verb:imperativ: 3
mell	substantiv:obestämd form singularis: 3
axa	verb:imperativ: 3
göt	verb:preteritum: 3
rana	substantiv:bestämd form pluralis: 3
eda	substantiv:obestämd form singularis: 3
yrs	substantiv:obestämd form pluralis, genitiv: 3
sky	substantiv:obestämd form singularis: 3
pon	substantiv:obestämd form pluralis: 3
nöd	substantiv:obestämd form singularis: 3
ngör	verb:imperativ: 3
cks	deponens:presens: 3
aus	substantiv:obestämd form singularis, genitiv: 3
drim	substantiv:obestämd form singularis: 3
doft	substantiv:obestämd form singularis: 3
ext	adjektiv:positiv neutrum: 3
amot	substantiv:obestämd form singularis: 3
udde	substantiv:obestämd form singularis: 3
tion	lexikonord: 3
åkas	verb:infinitiv, passiv form: 3
tt	verb:infinitiv, passiv form: 3
ikes	adverb: 3
ckas	deponens:imperativ: 3
oer	substantiv:obestämd form pluralis: 3
nada	egennamn: 3
buts	substantiv:obestämd form pluralis, genitiv: 3
mpis	substantiv:obestämd form singularis, genitiv: 3
idag	substantiv:obestämd form singularis: 3
drim	substantiv:obestämd form pluralis: 3
vete	substantiv:obestämd form singularis: 3
mpet	adjektiv:positiv neutrum: 3
ötte	adjektiv:komparativ: 3
olas	egennamn: 3
åst	verb:perfekt particip, neutrum: 3
rick	substantiv:obestämd form singularis: 3
omna	verb:preteritum, passiv form: 3
ndal	substantiv:obestämd form singularis: 3
fa	substantiv:obestämd form singularis: 3
ptiv	adjektiv:positiv utrum: 3
läre	adjektiv:komparativ: 3
utad	adjektiv:positiv utrum: 3
iks	verb:presens, passiv form: 3
åla	adjektiv:pluralis: 3
mlat	adjektiv:positiv neutrum: 3
tas	substantiv:obestämd form pluralis, genitiv: 3
äppa	verb:infinitiv: 3
ors	substantiv:obestämd form pluralis: 3
tter	adjektiv:positiv utrum: 3
värd	substantiv:obestämd form singularis: 3
yner	verb:presens: 3
sum	substantiv:obestämd form singularis: 3
fsat	adjektiv:positiv neutrum: 3
erit	substantiv:obestämd form singularis: 3
ssat	substantiv:obestämd form singularis: 3
loka	adjektiv:bestämd form: 3
pla	adjektiv:bestämd form: 3
spån	substantiv:obestämd form pluralis: 3
afor	substantiv:obestämd form singularis: 3
ofis	substantiv:obestämd form singularis, genitiv: 3
ivs	deponens:presens: 3
åst	verb:supinum: 3
öar	verb:presens: 3
rips	verb:presens, passiv form: 3
tser	verb:presens: 3
mo	substantiv:obestämd form singularis: 3
känk	verb:imperativ: 3
odas	substantiv:obestämd form singularis, genitiv: 3
köna	adjektiv:bestämd form: 3
rits	substantiv:obestämd form singularis: 3
rvat	adjektiv:positiv neutrum: 3
unke	substantiv:obestämd form singularis: 3
yrd	verb:perfekt particip, utrum: 3
féns	substantiv:bestämd form singularis, genitiv: 3
tnas	verb:infinitiv, passiv form: 3
llos	substantiv:obestämd form singularis, genitiv: 3
lagg	substantiv:obestämd form pluralis: 3
us	interjektion: 3
orm	adjektiv:positiv utrum: 3
us	adverb: 3
öga	adjektiv:pluralis: 3
eni	substantiv:obestämd form singularis: 3
paj	substantiv:obestämd form singularis: 3
evär	substantiv:obestämd form pluralis: 3
åvat	adjektiv:positiv neutrum: 3
eråd	substantiv:obestämd form singularis: 3
njde	verb:preteritum: 3
upor	substantiv:obestämd form pluralis: 3
amen	substantiv:bestämd form pluralis: 3
ogga	verb:imperativ: 3
ola	adjektiv:bestämd form: 3
péer	substantiv:obestämd form pluralis: 3
mlat	verb:perfekt particip, neutrum: 3
älva	verb:infinitiv: 3
sus	substantiv:obestämd form singularis, genitiv: 3
bins	egennamn: 3
r	interjektion: 3
lok	substantiv:obestämd form singularis: 3
näma	adjektiv:pluralis: 3
sös	substantiv:obestämd form singularis: 3
epat	verb:perfekt particip, neutrum: 3
yrig	adjektiv:positiv utrum: 3
igar	substantiv:obestämd form pluralis: 3
fsad	adjektiv:positiv utrum: 3
pés	substantiv:obestämd form singularis, genitiv: 3
tro	verb:imperativ: 3
iot	substantiv:bestämd form singularis: 3
ler	adverb: 3
läte	substantiv:obestämd form singularis: 3
ummi	substantiv:obestämd form singularis: 3
ora	verb:infinitiv: 3
tte	adjektiv:maskulin: 3
lina	substantiv:bestämd form pluralis: 3
okus	substantiv:obestämd form singularis, genitiv: 3
äves	substantiv:obestämd form singularis, genitiv: 3
ylld	verb:perfekt particip, utrum: 3
köna	adjektiv:pluralis: 3
drev	verb:preteritum: 3
okus	substantiv:obestämd form singularis: 3
änad	verb:perfekt particip, utrum: 3
m	pronomen: 3
mma	adverb: 3
eton	substantiv:obestämd form singularis: 3
ökta	adjektiv:bestämd form: 3
flod	substantiv:obestämd form singularis: 3
net	adjektiv:positiv neutrum: 3
öst	verb:perfekt particip, neutrum: 3
ljt	adjektiv:positiv neutrum: 3
ilis	substantiv:obestämd form singularis: 3
äre	adjektiv:maskulin: 3
alsa	verb:imperativ: 3
ofs	egennamn: 3
nke	adjektiv:komparativ: 3
noms	substantiv:obestämd form pluralis, genitiv: 3
ug	substantiv:obestämd form singularis: 3
pån	substantiv:obestämd form pluralis: 3
dbok	substantiv:obestämd form singularis: 3
mpen	substantiv:bestämd form pluralis: 3
acks	verb:preteritum, passiv form: 3
styp	substantiv:obestämd form singularis: 3
ipen	adjektiv:positiv utrum: 3
bett	verb:supinum: 3
ppar	substantiv:obestämd form singularis: 3
nne	adjektiv:maskulin: 3
änds	substantiv:obestämd form singularis, genitiv: 3
mana	adjektiv:bestämd form: 3
ve	verb:konjunktiv: 3
ads	verb:preteritum, passiv form: 3
ikna	adjektiv:pluralis: 3
lätt	verb:supinum: 3
rre	egennamn: 3
nsös	substantiv:obestämd form singularis: 3
rige	adjektiv:komparativ: 3
odi	substantiv:obestämd form singularis: 3
mige	adjektiv:maskulin: 3
laga	adjektiv:pluralis: 3
sbad	substantiv:obestämd form singularis: 3
sagd	adjektiv:positiv utrum: 3
issa	adjektiv:pluralis: 3
kök	substantiv:obestämd form pluralis: 3
tjas	verb:presens, passiv form: 3
ssad	adjektiv:positiv utrum: 3
äpps	substantiv:obestämd form pluralis, genitiv: 3
iens	substantiv:obestämd form singularis: 3
ebud	substantiv:obestämd form pluralis: 3
ays	egennamn: 3
ssat	adjektiv:positiv neutrum: 3
tådd	adjektiv:positiv utrum: 3
uga	verb:infinitiv: 3
bod	substantiv:obestämd form singularis: 3
kyld	adjektiv:positiv utrum: 3
lot	substantiv:obestämd form pluralis: 3
trån	substantiv:obestämd form pluralis: 3
dtag	substantiv:obestämd form singularis: 3
evt	verb:perfekt particip, neutrum: 3
pert	adjektiv:positiv neutrum: 3
lpte	verb:preteritum: 3
ull	adverb: 3
mark	egennamn: 3
jta	verb:infinitiv: 3
lyms	substantiv:obestämd form singularis, genitiv: 3
sa	egennamn: 3
ökig	adjektiv:positiv utrum: 3
kre	adjektiv:maskulin: 3
ida	verb:imperativ: 3
lier	substantiv:obestämd form singularis: 3
rvad	verb:perfekt particip, utrum: 3
igg	substantiv:obestämd form singularis: 3
cks	egennamn: 3
ulas	verb:presens, passiv form: 3
adio	substantiv:obestämd form singularis: 3
hugg	substantiv:obestämd form singularis: 3
ynt	verb:supinum: 3
äles	substantiv:obestämd form singularis, genitiv: 3
gams	substantiv:obestämd form singularis, genitiv: 3
tror	verb:presens: 3
lita	verb:infinitiv: 3
luns	substantiv:obestämd form singularis, genitiv: 3
rus	substantiv:obestämd form pluralis, genitiv: 3
nale	adjektiv:komparativ: 3
ylda	adjektiv:pluralis: 3
hän	adverb: 3
séns	substantiv:bestämd form singularis, genitiv: 3
rsök	substantiv:obestämd form singularis: 3
ider	substantiv:obestämd form singularis: 3
ykes	verb:presens, passiv form: 3
hårs	substantiv:obestämd form singularis, genitiv: 3
vent	substantiv:obestämd form singularis: 3
knes	substantiv:obestämd form singularis, genitiv: 3
s	lexikonord: 3
oens	substantiv:bestämd form pluralis, genitiv: 3
hans	substantiv:obestämd form singularis, genitiv: 3
es	adjektiv:positiv neutrum: 3
dder	substantiv:obestämd form singularis: 3
mlan	substantiv:bestämd form singularis: 3
land	substantiv:obestämd form pluralis: 3
bin	egennamn: 3
fags	substantiv:obestämd form singularis, genitiv: 3
ågas	verb:presens, passiv form: 3
ng	pronomen: 3
reds	substantiv:obestämd form pluralis, genitiv: 3
hten	substantiv:bestämd form singularis: 3
rmed	adverb: 3
köts	verb:presens, passiv form: 3
uta	adjektiv:pluralis: 3
min	substantiv:obestämd form pluralis: 3
ruka	verb:imperativ: 3
nmäl	verb:imperativ: 3
älps	verb:presens, passiv form: 3
egna	verb:infinitiv: 3
lid	adjektiv:positiv utrum: 3
yld	adjektiv:positiv utrum: 3
bes	verb:infinitiv, passiv form: 3
tner	substantiv:obestämd form singularis: 3
ipet	adjektiv:positiv neutrum: 3
rgat	verb:perfekt particip, neutrum: 3
ama	adjektiv:pluralis: 3
dts	egennamn: 3
ergå	verb:imperativ: 3
kämd	adjektiv:positiv utrum: 3
sern	substantiv:bestämd form singularis: 3
ares	egennamn: 3
yll	substantiv:obestämd form singularis: 3
kos	egennamn: 3
olik	substantiv:obestämd form singularis: 3
lets	substantiv:obestämd form singularis, genitiv: 3
ejad	verb:perfekt particip, utrum: 3
orst	substantiv:obestämd form singularis: 3
uens	substantiv:obestämd form singularis: 3
rtal	substantiv:obestämd form pluralis: 3
lper	verb:presens: 3
sben	substantiv:obestämd form singularis: 3
äna	adjektiv:bestämd form: 3
sens	substantiv:obestämd form singularis: 3
erre	egennamn: 3
ts	verb:supinum: 3
fäst	verb:perfekt particip, utrum: 3
ark	egennamn: 3
dd	verb:presens, passiv form: 3
rön	substantiv:obestämd form pluralis: 3
kret	adjektiv:positiv utrum: 3
usin	substantiv:obestämd form singularis: 3
appt	adjektiv:positiv neutrum: 3
irus	substantiv:obestämd form singularis: 3
ums	egennamn: 3
vrig	adjektiv:positiv utrum: 3
kils	verb:presens, passiv form: 3
arat	adjektiv:positiv utrum: 3
eal	substantiv:obestämd form singularis: 3
ktra	substantiv:obestämd form pluralis: 3
atar	substantiv:obestämd form pluralis: 3
reps	substantiv:obestämd form singularis, genitiv: 3
iden	verb:infinitiv, passiv form: 3
vias	egennamn: 3
pien	substantiv:bestämd form singularis: 3
ynne	substantiv:obestämd form singularis: 3
luga	substantiv:obestämd form singularis: 3
rok	substantiv:obestämd form singularis: 3
ine	substantiv:obestämd form singularis: 3
hard	egennamn: 3
rbon	substantiv:bestämd form singularis: 3
tom	preposition: 3
ags	adverb: 3
räns	substantiv:obestämd form pluralis, genitiv: 3
bbla	substantiv:obestämd form singularis: 3
usas	verb:presens, passiv form: 3
vik	egennamn: 3
nbud	substantiv:obestämd form singularis: 3
rtas	egennamn: 3
uin	substantiv:obestämd form singularis: 3
oped	substantiv:obestämd form singularis: 3
sés	substantiv:obestämd form singularis, genitiv: 3
atta	verb:supinum, passiv form: 3
erbs	substantiv:obestämd form singularis, genitiv: 3
skyn	substantiv:bestämd form singularis: 3
enad	verb:perfekt particip, utrum: 3
imts	substantiv:obestämd form singularis, genitiv: 3
äle	substantiv:obestämd form singularis: 3
pnat	adjektiv:positiv neutrum: 3
psam	adjektiv:positiv utrum: 3
öpt	verb:perfekt particip, neutrum: 3
mmna	adjektiv:pluralis: 3
rort	substantiv:obestämd form singularis: 3
kade	verb:supinum, passiv form: 3
ases	substantiv:obestämd form singularis, genitiv: 3
bad	verb:preteritum: 3
just	adjektiv:positiv utrum: 3
llde	adjektiv:komparativ: 3
sils	substantiv:obestämd form singularis, genitiv: 3
kägg	substantiv:obestämd form pluralis: 3
nsåg	verb:preteritum: 3
körs	verb:presens, passiv form: 3
rest	adjektiv:positiv neutrum: 3
irus	substantiv:obestämd form singularis, genitiv: 3
ölig	adjektiv:positiv utrum: 3
nons	substantiv:obestämd form pluralis, genitiv: 3
ryt	verb:imperativ: 3
ofob	adjektiv:positiv utrum: 3
shem	substantiv:obestämd form singularis: 3
iros	substantiv:obestämd form singularis, genitiv: 3
sfat	substantiv:obestämd form singularis: 3
olat	verb:perfekt particip, neutrum: 3
nens	substantiv:obestämd form singularis: 3
dior	substantiv:obestämd form pluralis: 3
ital	substantiv:obestämd form pluralis: 3
ldo	substantiv:obestämd form singularis: 3
apan	substantiv:bestämd form singularis: 3
hés	substantiv:obestämd form singularis, genitiv: 3
tté	substantiv:obestämd form singularis: 3
eja	verb:infinitiv: 3
aggs	substantiv:obestämd form pluralis, genitiv: 3
kung	substantiv:obestämd form singularis: 3
iad	verb:perfekt particip, utrum: 3
idna	verb:supinum, passiv form: 3
amen	substantiv:obestämd form singularis: 3
ri	substantiv:obestämd form pluralis: 3
via	egennamn: 3
uel	egennamn: 3
roms	substantiv:obestämd form singularis: 3
litt	adjektiv:positiv neutrum: 3
erre	substantiv:obestämd form singularis: 3
mers	egennamn: 3
orps	substantiv:obestämd form singularis, genitiv: 3
ussa	verb:imperativ: 3
egar	verb:presens: 3
ågat	verb:perfekt particip, neutrum: 3
nbud	substantiv:obestämd form pluralis: 3
rata	verb:infinitiv: 3
apor	substantiv:obestämd form pluralis: 3
aner	substantiv:obestämd form singularis: 3
ala	egennamn: 3
usul	substantiv:obestämd form singularis: 3
foba	adjektiv:bestämd form: 3
krav	substantiv:obestämd form pluralis: 3
ubel	substantiv:obestämd form singularis: 3
made	verb:supinum, passiv form: 3
rbär	substantiv:obestämd form pluralis: 3
iges	verb:presens, passiv form: 3
rena	adjektiv:bestämd form: 3
non	substantiv:obestämd form pluralis: 3
gärd	substantiv:obestämd form singularis: 3
itiv	substantiv:obestämd form pluralis: 3
slad	adjektiv:positiv utrum: 3
iran	substantiv:bestämd form singularis: 3
eell	adjektiv:positiv utrum: 3
älke	substantiv:obestämd form singularis: 3
ette	substantiv:obestämd form singularis: 3
epa	verb:infinitiv: 3
omma	verb:imperativ: 3
pisa	verb:imperativ: 3
vata	adjektiv:bestämd form: 3
ttra	substantiv:obestämd form singularis: 3
dern	adjektiv:positiv utrum: 3
ogan	substantiv:bestämd form singularis: 3
erst	adjektiv:positiv utrum: 3
na	adverb: 3
kör	verb:presens: 3
rät	substantiv:bestämd form singularis: 3
hor	substantiv:obestämd form pluralis: 3
alna	verb:infinitiv: 3
dex	substantiv:obestämd form pluralis: 3
plad	adjektiv:positiv utrum: 3
xika	substantiv:obestämd form pluralis: 3
ikör	substantiv:obestämd form singularis: 3
teås	egennamn: 3
ehav	substantiv:obestämd form pluralis: 3
pför	verb:presens: 3
lvt	verb:supinum: 3
ärat	verb:perfekt particip, neutrum: 3
pne	adjektiv:maskulin: 3
itna	verb:perfekt particip, plural: 3
ott	adjektiv:positiv utrum: 3
fade	adjektiv:bestämd form: 3
foni	substantiv:obestämd form singularis: 3
atyr	substantiv:obestämd form singularis: 3
osar	substantiv:obestämd form pluralis: 3
elds	substantiv:obestämd form singularis, genitiv: 3
e	verb:preteritum, passiv form: 3
ncer	substantiv:obestämd form singularis: 3
rmen	substantiv:bestämd form pluralis: 3
igna	adjektiv:bestämd form: 3
ché	substantiv:obestämd form singularis: 3
blan	substantiv:bestämd form singularis: 3
pots	substantiv:bestämd form singularis, genitiv: 3
älpt	verb:perfekt particip, utrum: 3
mnar	substantiv:obestämd form pluralis: 3
ugna	adjektiv:pluralis: 3
älde	verb:preteritum: 3
de	adjektiv:superlativ, bestämd form: 3
ora	substantiv:obestämd form singularis: 3
sduk	substantiv:obestämd form singularis: 3
bla	substantiv:obestämd form singularis: 3
kök	substantiv:obestämd form singularis: 3
nåla	adjektiv:pluralis: 3
don	substantiv:bestämd form singularis: 3
iale	adjektiv:komparativ: 3
mbia	egennamn: 3
pänn	substantiv:obestämd form singularis: 3
héer	substantiv:obestämd form pluralis: 3
lpts	verb:supinum, passiv form: 3
kytt	substantiv:obestämd form singularis: 3
nkla	adjektiv:bestämd form: 3
ly	substantiv:obestämd form singularis: 3
äkta	adjektiv:pluralis: 3
upet	substantiv:bestämd form singularis: 3
nor	substantiv:obestämd form singularis: 3
anne	egennamn: 3
sköt	verb:preteritum: 3
plex	substantiv:obestämd form pluralis: 3
amp	substantiv:obestämd form pluralis: 3
styr	verb:imperativ: 3
äkta	adjektiv:bestämd form: 3
egin	substantiv:bestämd form singularis: 3
ung	verb:imperativ: 3
emen	substantiv:bestämd form singularis: 3
kiv	substantiv:obestämd form singularis: 3
y	verb:imperativ: 3
elj	substantiv:obestämd form singularis: 3
imps	substantiv:obestämd form singularis, genitiv: 3
args	substantiv:obestämd form singularis, genitiv: 3
gta	verb:infinitiv: 3
isås	substantiv:obestämd form singularis, genitiv: 3
stan	substantiv:obestämd form singularis: 3
tedt	egennamn: 3
ja	interjektion: 3
irot	substantiv:bestämd form singularis: 3
etas	substantiv:obestämd form singularis, genitiv: 3
ha	substantiv:obestämd form singularis: 3
bads	verb:preteritum, passiv form: 3
idna	verb:perfekt particip, plural: 3
äten	adjektiv:positiv utrum: 3
yens	substantiv:bestämd form singularis, genitiv: 3
hts	substantiv:obestämd form singularis, genitiv: 3
fina	adjektiv:pluralis: 3
slis	substantiv:obestämd form singularis, genitiv: 3
vala	verb:infinitiv: 3
est	adverb: 3
nkla	adjektiv:pluralis: 3
ria	verb:imperativ: 3
ynda	verb:infinitiv: 3
sli	substantiv:obestämd form singularis: 3
röja	verb:infinitiv: 3
hugg	substantiv:obestämd form pluralis: 3
pén	substantiv:bestämd form singularis: 3
tska	substantiv:obestämd form singularis: 3
uken	verb:perfekt particip, utrum: 3
evas	substantiv:obestämd form singularis, genitiv: 3
rär	adjektiv:positiv utrum: 3
rodd	adjektiv:positiv utrum: 3
itor	substantiv:obestämd form singularis: 3
tyga	verb:imperativ: 3
vfel	substantiv:obestämd form singularis: 3
ttja	verb:imperativ: 3
kit	substantiv:obestämd form singularis: 3
adas	egennamn: 3
mera	substantiv:obestämd form singularis: 3
péns	substantiv:bestämd form singularis, genitiv: 3
vänd	verb:perfekt particip, utrum: 3
nis	substantiv:obestämd form singularis: 3
rys	egennamn: 3
tos	egennamn: 3
spis	substantiv:obestämd form singularis, genitiv: 3
tyrs	verb:presens, passiv form: 3
öbel	substantiv:obestämd form singularis: 3
satt	verb:preteritum, passiv form: 3
sfär	substantiv:obestämd form singularis: 3
nots	substantiv:bestämd form singularis, genitiv: 3
cens	substantiv:bestämd form pluralis, genitiv: 3
ges	adverb: 3
iden	verb:perfekt particip, utrum: 3
utes	verb:presens, passiv form: 3
vids	substantiv:obestämd form singularis, genitiv: 3
pvis	adverb: 3
äpps	verb:presens, passiv form: 3
dare	adjektiv:pluralis: 3
leka	adjektiv:pluralis: 3
blik	substantiv:obestämd form singularis: 3
ikte	substantiv:obestämd form singularis: 3
appa	adjektiv:bestämd form: 3
laga	adjektiv:positiv utrum: 3
rs	adjektiv:positiv utrum: 3
årda	verb:infinitiv: 3
krok	substantiv:obestämd form singularis: 3
ilsk	adjektiv:positiv utrum: 3
lipp	substantiv:obestämd form pluralis: 3
enes	substantiv:obestämd form singularis, genitiv: 3
era	adjektiv:pluralis: 3
adas	verb:presens, passiv form: 3
dlor	substantiv:obestämd form pluralis: 3
rra	adjektiv:positiv utrum: 3
nkel	adjektiv:positiv utrum: 3
nses	verb:infinitiv, passiv form: 3
ösa	verb:imperativ: 3
tyr	verb:imperativ: 3
nton	substantiv:obestämd form singularis: 3
ils	verb:presens, passiv form: 3
rbs	substantiv:obestämd form singularis, genitiv: 3
ant	pronomen: 3
ugg	verb:imperativ: 3
yks	verb:presens, passiv form: 3
åtar	verb:presens: 3
rpå	adverb: 3
vor	substantiv:obestämd form singularis: 3
ern	adjektiv:positiv utrum: 3
avan	substantiv:bestämd form singularis: 3
cist	substantiv:obestämd form singularis: 3
jols	substantiv:obestämd form singularis, genitiv: 3
lska	verb:imperativ: 3
rkna	verb:imperativ: 3
rbär	substantiv:obestämd form singularis: 3
äket	substantiv:bestämd form singularis: 3
kick	substantiv:obestämd form pluralis: 3
pipa	substantiv:obestämd form singularis: 3
xe	substantiv:obestämd form singularis: 3
atom	substantiv:obestämd form singularis: 3
neas	egennamn: 3
hyra	substantiv:obestämd form singularis: 3
ups	substantiv:obestämd form pluralis, genitiv: 3
läpp	substantiv:obestämd form pluralis: 3
tämt	verb:supinum: 3
lpas	verb:infinitiv, passiv form: 3
köks	substantiv:obestämd form singularis, genitiv: 3
eks	verb:preteritum, passiv form: 3
lhus	substantiv:obestämd form pluralis, genitiv: 3
sien	egennamn: 3
mkar	verb:presens: 3
äppt	verb:supinum: 3
rjar	verb:presens: 3
od	substantiv:obestämd form pluralis: 3
ötta	verb:imperativ: 3
idet	verb:preteritum, passiv form: 3
kla	adjektiv:pluralis: 3
satt	verb:infinitiv, passiv form: 3
mula	substantiv:obestämd form singularis: 3
lers	substantiv:obestämd form pluralis: 3
kat	verb:preteritum, passiv form: 3
duva	substantiv:obestämd form singularis: 3
tått	adjektiv:positiv neutrum: 3
rfar	verb:presens: 3
lts	egennamn: 3
bio	substantiv:obestämd form singularis: 3
ljas	deponens:infinitiv: 3
mja	verb:infinitiv: 3
dral	substantiv:obestämd form singularis: 3
reta	adjektiv:pluralis: 3
nt	pronomen: 3
lonn	substantiv:obestämd form singularis: 3
rems	substantiv:obestämd form pluralis, genitiv: 3
opor	substantiv:obestämd form pluralis: 3
bile	adjektiv:maskulin: 3
gbok	substantiv:obestämd form singularis: 3
oide	adjektiv:pluralis: 3
gg	verb:preteritum: 3
äta	adjektiv:pluralis: 3
p	adverb: 3
svär	substantiv:obestämd form pluralis: 3
erta	verb:imperativ: 3
iad	substantiv:obestämd form singularis: 3
ovor	substantiv:obestämd form pluralis: 3
tölj	substantiv:obestämd form singularis: 3
stod	substantiv:obestämd form singularis: 3
siet	substantiv:bestämd form singularis: 3
sten	egennamn: 3
rivs	deponens:presens: 3
ttra	adjektiv:bestämd form: 3
yps	substantiv:obestämd form pluralis, genitiv: 3
mer	adverb: 3
äts	verb:presens, passiv form: 3
pla	adjektiv:pluralis: 3
urt	substantiv:obestämd form singularis: 3
arna	verb:supinum, passiv form: 3
rjat	verb:supinum: 3
ibut	substantiv:obestämd form pluralis: 3
apas	substantiv:obestämd form singularis, genitiv: 3
nin	substantiv:obestämd form singularis: 3
ätas	substantiv:obestämd form singularis, genitiv: 3
svåg	substantiv:obestämd form singularis: 3
lokt	adjektiv:positiv neutrum: 3
tus	egennamn: 3
mös	substantiv:obestämd form singularis, genitiv: 3
åte	substantiv:obestämd form singularis: 3
römt	verb:supinum: 3
ovis	adverb: 3
kägg	substantiv:obestämd form singularis: 3
hugg	verb:imperativ: 3
äkar	substantiv:obestämd form pluralis: 3
rtal	substantiv:obestämd form singularis: 3
iens	substantiv:obestämd form singularis, genitiv: 3
iken	adjektiv:positiv utrum: 3
ätan	substantiv:bestämd form singularis: 3
ruv	substantiv:obestämd form singularis: 3
ké	substantiv:obestämd form singularis: 3
eon	substantiv:bestämd form singularis: 3
tro	verb:infinitiv: 3
het	substantiv:bestämd form singularis: 3
rott	adjektiv:positiv neutrum: 3
röra	verb:infinitiv: 3
ecka	verb:infinitiv: 3
iga	adverb: 3
mfa	verb:infinitiv: 3
uans	substantiv:obestämd form singularis, genitiv: 3
ryna	verb:infinitiv: 3
ank	substantiv:obestämd form pluralis: 3
öpt	verb:perfekt particip, utrum: 3
avi	substantiv:obestämd form singularis: 3
rst	adjektiv:positiv utrum: 3
stub	substantiv:obestämd form singularis: 3
aut	substantiv:obestämd form singularis: 3
rekt	adjektiv:positiv utrum: 3
röka	verb:infinitiv: 3
gtan	substantiv:obestämd form singularis: 3
tona	verb:imperativ: 3
rke	adjektiv:maskulin: 3
paus	substantiv:obestämd form singularis, genitiv: 3
rlan	substantiv:bestämd form singularis: 3
sagt	adjektiv:positiv neutrum: 3
att	verb:preteritum, passiv form: 3
alsa	verb:infinitiv: 3
räna	verb:imperativ: 3
arna	verb:imperativ: 3
uisk	adjektiv:positiv utrum: 3
oga	adjektiv:bestämd form: 3
ikna	verb:imperativ: 3
rlat	verb:supinum: 3
pför	verb:imperativ: 3
rört	verb:supinum: 3
lken	substantiv:bestämd form pluralis: 3
änka	verb:imperativ: 3
ital	substantiv:obestämd form singularis: 3
icer	substantiv:obestämd form pluralis: 3
rbåt	substantiv:obestämd form singularis: 3
ntär	adjektiv:positiv utrum: 3
rfel	substantiv:obestämd form singularis: 3
rlåt	verb:imperativ: 3
dal	egennamn: 3
mots	substantiv:obestämd form singularis, genitiv: 3
lde	adjektiv:maskulin: 3
bro	egennamn: 3
fén	substantiv:bestämd form singularis: 3
ltal	substantiv:obestämd form pluralis: 3
äm	verb:imperativ: 3
älms	substantiv:obestämd form singularis, genitiv: 3
ots	egennamn: 3
ögg	verb:preteritum: 3
pån	substantiv:obestämd form singularis: 3
rav	substantiv:obestämd form pluralis: 3
nske	adjektiv:maskulin: 3
ljs	deponens:imperativ: 3
ekel	substantiv:obestämd form singularis: 3
bär	verb:presens: 3
onns	substantiv:obestämd form singularis, genitiv: 3
ösar	verb:presens: 3
jöt	verb:preteritum: 3
bian	substantiv:obestämd form singularis: 3
sit	verb:supinum: 3
röja	substantiv:obestämd form singularis: 3
frös	substantiv:obestämd form singularis, genitiv: 3
ro	egennamn: 3
ens	substantiv:obestämd form pluralis: 3
ius	egennamn: 3
rlas	substantiv:obestämd form singularis, genitiv: 3
mak	substantiv:obestämd form pluralis: 3
orto	substantiv:obestämd form singularis: 3
änas	verb:presens, passiv form: 3
itto	substantiv:obestämd form singularis: 3
rtos	substantiv:obestämd form singularis, genitiv: 3
rse	verb:infinitiv: 3
ugs	substantiv:obestämd form singularis, genitiv: 3
jtat	verb:supinum: 3
reps	verb:preteritum, passiv form: 3
ma	adverb: 3
rob	substantiv:obestämd form singularis: 3
tton	räkneord: 3
nges	verb:infinitiv, passiv form: 3
ogas	substantiv:obestämd form singularis, genitiv: 3
ikum	substantiv:obestämd form singularis: 3
dan	pronomen: 3
nia	egennamn: 3
älp	verb:imperativ: 3
mmna	adjektiv:bestämd form: 3
köt	verb:preteritum: 3
vagt	adjektiv:positiv neutrum: 3
sbön	substantiv:obestämd form singularis: 3
ad	verb:preteritum: 3
psas	verb:infinitiv, passiv form: 3
åres	substantiv:obestämd form singularis, genitiv: 3
erat	substantiv:obestämd form singularis: 3
rväg	substantiv:obestämd form singularis: 3
urva	substantiv:obestämd form singularis: 3
ylt	adjektiv:positiv neutrum: 3
pten	substantiv:bestämd form singularis: 3
råls	substantiv:obestämd form pluralis, genitiv: 3
isal	substantiv:obestämd form singularis: 3
slön	substantiv:obestämd form singularis: 3
rkna	verb:infinitiv: 3
mält	verb:perfekt particip, neutrum: 3
pona	substantiv:bestämd form pluralis: 3
ords	egennamn: 3
åtts	substantiv:obestämd form pluralis, genitiv: 3
upa	verb:imperativ: 3
ins	substantiv:obestämd form singularis: 3
ora	verb:imperativ: 3
sil	substantiv:obestämd form singularis: 3
gar	substantiv:bestämd form singularis: 3
säg	verb:imperativ: 3
agra	verb:imperativ: 3
wen	substantiv:bestämd form singularis: 3
ätat	verb:perfekt particip, neutrum: 3
olik	adjektiv:positiv utrum: 3
shem	substantiv:obestämd form pluralis: 3
böna	substantiv:obestämd form singularis: 3
ine	egennamn: 3
lian	substantiv:bestämd form singularis: 3
vfri	adjektiv:positiv utrum: 3
gne	substantiv:obestämd form singularis: 3
sé	substantiv:obestämd form singularis: 3
t	verb:supinum, passiv form: 3
äxar	verb:presens: 3
iral	substantiv:obestämd form singularis: 3
stal	substantiv:obestämd form pluralis: 3
än	adjektiv:positiv utrum: 3
prat	substantiv:obestämd form singularis: 3
ädds	substantiv:obestämd form singularis, genitiv: 3
mmun	substantiv:obestämd form singularis: 3
dant	pronomen: 3
miss	substantiv:obestämd form singularis, genitiv: 3
tja	substantiv:obestämd form singularis: 3
åder	substantiv:obestämd form pluralis: 3
feri	substantiv:obestämd form singularis: 3
gsel	substantiv:obestämd form singularis: 3
ulls	substantiv:obestämd form pluralis, genitiv: 3
lpta	verb:perfekt particip, plural: 3
rvat	verb:perfekt particip, neutrum: 3
ndas	deponens:imperativ: 3
kel	adjektiv:positiv utrum: 3
äppt	verb:perfekt particip, neutrum: 3
änn	substantiv:obestämd form singularis: 3
elst	pronomen: 3
ust	adjektiv:positiv utrum: 3
iket	adjektiv:positiv neutrum: 3
dags	adverb: 3
körd	verb:perfekt particip, utrum: 3
ygas	verb:infinitiv, passiv form: 3
lpt	verb:perfekt particip, utrum: 3
gås	substantiv:obestämd form singularis, genitiv: 3
högg	verb:preteritum: 3
hona	substantiv:obestämd form singularis: 3
nge	adjektiv:komparativ: 3
imra	verb:infinitiv: 3
onym	substantiv:obestämd form singularis: 3
egal	adjektiv:positiv utrum: 3
chet	substantiv:bestämd form singularis: 3
ora	adjektiv:pluralis: 3
dömd	adjektiv:positiv utrum: 3
läde	substantiv:obestämd form singularis: 3
nars	egennamn: 3
vänt	verb:perfekt particip, neutrum: 3
pion	substantiv:obestämd form singularis: 3
sel	egennamn: 3
uder	substantiv:obestämd form singularis: 3
rför	verb:imperativ: 3
ätte	substantiv:obestämd form singularis: 3
upas	substantiv:obestämd form singularis, genitiv: 3
nast	substantiv:obestämd form singularis: 3
tyga	verb:infinitiv: 3
över	preposition: 3
yiga	adjektiv:pluralis: 3
ynts	substantiv:obestämd form pluralis, genitiv: 3
dlan	substantiv:bestämd form singularis: 3
axa	verb:infinitiv: 3
auts	substantiv:obestämd form singularis, genitiv: 3
lpt	verb:supinum: 3
ag	adverb: 3
rån	substantiv:obestämd form singularis: 3
stek	substantiv:obestämd form singularis: 3
gog	substantiv:obestämd form singularis: 3
jtar	verb:presens: 3
iger	adjektiv:positiv utrum: 3
möns	substantiv:bestämd form singularis, genitiv: 3
stal	substantiv:obestämd form singularis: 3
äsk	substantiv:obestämd form singularis: 3
sbos	substantiv:obestämd form singularis, genitiv: 3
risa	verb:imperativ: 3
nom	substantiv:obestämd form pluralis: 3
llat	adjektiv:positiv neutrum: 3
riff	substantiv:obestämd form singularis: 3
odd	substantiv:obestämd form singularis: 3
öst	verb:perfekt particip, utrum: 3
ros	egennamn: 3
tång	substantiv:obestämd form singularis: 3
unta	substantiv:obestämd form singularis: 3
änas	verb:infinitiv, passiv form: 3
ppel	substantiv:obestämd form singularis: 3
ows	substantiv:obestämd form singularis, genitiv: 3
avor	substantiv:obestämd form pluralis: 3
lset	substantiv:bestämd form singularis: 3
rena	adjektiv:pluralis: 3
räst	substantiv:obestämd form singularis: 3
kört	verb:perfekt particip, neutrum: 3
iras	substantiv:obestämd form singularis, genitiv: 3
teå	egennamn: 3
ygga	substantiv:obestämd form singularis: 3
uats	verb:supinum, passiv form: 3
egna	verb:imperativ: 3
nias	egennamn: 3
x	egennamn: 3
nins	egennamn: 3
imra	verb:imperativ: 3
ebud	substantiv:obestämd form singularis: 3
vata	substantiv:obestämd form singularis: 3
ltyp	substantiv:obestämd form singularis: 3
nial	adjektiv:positiv utrum: 3
kull	adverb: 3
irus	substantiv:obestämd form pluralis: 3
kods	substantiv:obestämd form singularis, genitiv: 3
rjes	verb:presens, passiv form: 3
nöds	substantiv:obestämd form singularis, genitiv: 3
levd	verb:perfekt particip, utrum: 3
uösa	adjektiv:pluralis: 3
tona	verb:infinitiv: 3
urra	substantiv:obestämd form singularis: 3
öljd	adjektiv:positiv utrum: 3
töka	verb:infinitiv: 3
oso	adverb: 3
han	substantiv:bestämd form singularis: 3
ökta	adjektiv:pluralis: 3
rära	adjektiv:pluralis: 3
onn	substantiv:obestämd form singularis: 3
ty	substantiv:obestämd form singularis: 3
uens	substantiv:obestämd form singularis, genitiv: 3
alen	egennamn: 3
ngen	substantiv:obestämd form pluralis: 3
nna	egennamn: 3
lan	egennamn: 3
rama	verb:imperativ: 3
ell	egennamn: 3
uöst	adjektiv:positiv neutrum: 3
iums	substantiv:obestämd form pluralis, genitiv: 3
påer	substantiv:obestämd form pluralis: 3
sels	egennamn: 3
mpna	adjektiv:pluralis: 3
agna	verb:imperativ: 3
ias	verb:infinitiv, passiv form: 3
tyrs	substantiv:obestämd form pluralis, genitiv: 3
tale	adjektiv:maskulin: 3
fad	adjektiv:positiv utrum: 3
edt	egennamn: 3
ydda	adjektiv:pluralis: 3
rat	substantiv:bestämd form singularis: 3
ksak	substantiv:obestämd form singularis: 3
tjar	verb:presens: 3
itt	verb:perfekt particip, neutrum: 3
mma	pronomen: 3
ing	pronomen: 3
lava	verb:infinitiv: 3
dana	pronomen: 3
sof	substantiv:obestämd form singularis: 3
isås	substantiv:obestämd form singularis: 3
ästa	verb:imperativ: 3
rfel	substantiv:obestämd form pluralis: 3
ågat	adjektiv:positiv neutrum: 3
iske	adjektiv:maskulin: 3
eng	substantiv:obestämd form singularis: 3
er	substantiv:bestämd form singularis, genitiv: 3
vall	egennamn: 3
urka	substantiv:obestämd form singularis: 3
gärs	substantiv:obestämd form singularis, genitiv: 3
ret	substantiv:obestämd form singularis: 3
omik	substantiv:obestämd form singularis: 3
rom	adverb: 3
smos	substantiv:bestämd form singularis: 3
ola	egennamn: 3
gals	substantiv:obestämd form singularis, genitiv: 3
ljär	adjektiv:positiv utrum: 3
uta	adjektiv:bestämd form: 3
ppe	adjektiv:maskulin: 3
arar	substantiv:obestämd form pluralis: 3
dén	substantiv:bestämd form singularis: 3
mnde	adjektiv:komparativ: 3
tman	substantiv:bestämd form singularis: 3
ogt	adjektiv:positiv neutrum: 3
ipa	verb:imperativ: 3
hips	substantiv:obestämd form pluralis: 3
mens	egennamn: 3
dlag	substantiv:obestämd form singularis: 3
tyl	substantiv:obestämd form singularis: 3
evan	substantiv:bestämd form singularis: 3
essa	verb:imperativ: 3
aten	egennamn: 3
nant	adjektiv:positiv utrum: 3
ssör	substantiv:obestämd form singularis: 3
ndet	verb:preteritum, passiv form: 3
es	pronomen: 3
mies	substantiv:obestämd form singularis, genitiv: 3
inge	verb:konjunktiv: 3
omma	adjektiv:pluralis: 3
börs	substantiv:obestämd form singularis: 3
mäls	verb:presens, passiv form: 3
aret	verb:preteritum, passiv form: 3
ane	adjektiv:komparativ: 3
ggla	substantiv:obestämd form singularis: 3
irus	substantiv:obestämd form pluralis, genitiv: 3
tava	verb:infinitiv: 3
yren	substantiv:obestämd form pluralis: 3
dömt	adjektiv:positiv neutrum: 3
s	verb:supinum: 3
ädes	verb:presens, passiv form: 3
ssen	adjektiv:positiv utrum: 3
rell	substantiv:obestämd form singularis: 3
male	adjektiv:maskulin: 3
igra	adjektiv:pluralis: 3
rem	substantiv:obestämd form pluralis: 3
cos	substantiv:obestämd form singularis, genitiv: 3
est	adjektiv:positiv utrum: 3
rlät	verb:preteritum: 3
ojig	adjektiv:positiv utrum: 3
ws	substantiv:obestämd form singularis, genitiv: 3
tig	substantiv:obestämd form singularis: 3
kelt	adjektiv:positiv neutrum: 3
rus	substantiv:obestämd form pluralis: 3
ylda	adjektiv:bestämd form: 3
dant	adjektiv:positiv neutrum: 3
iris	substantiv:obestämd form singularis, genitiv: 3
kött	substantiv:obestämd form singularis: 3
ergå	verb:infinitiv: 3
älpa	verb:infinitiv: 3
os	substantiv:obestämd form pluralis, genitiv: 3
pias	substantiv:obestämd form singularis, genitiv: 3
har	substantiv:obestämd form pluralis: 3
äke	substantiv:obestämd form singularis: 3
rgs	substantiv:obestämd form pluralis, genitiv: 3
nker	substantiv:obestämd form singularis: 3
rser	verb:presens: 3
ikna	adjektiv:bestämd form: 3
oats	verb:supinum, passiv form: 3
öga	adjektiv:bestämd form: 3
rav	adverb: 3
inda	adjektiv:bestämd form: 3
ilde	adjektiv:maskulin: 2
lmos	substantiv:obestämd form singularis: 2
etor	substantiv:obestämd form pluralis: 2
umsa	verb:infinitiv: 2
ular	substantiv:obestämd form pluralis: 2
yna	adjektiv:bestämd form: 2
x	adverb: 2
pige	adjektiv:maskulin: 2
ldra	substantiv:obestämd form singularis: 2
tial	adjektiv:positiv utrum: 2
tasi	substantiv:obestämd form singularis: 2
jal	substantiv:obestämd form singularis: 2
fist	substantiv:obestämd form singularis: 2
itad	verb:perfekt particip, utrum: 2
äsar	substantiv:obestämd form pluralis: 2
egi	substantiv:obestämd form singularis: 2
gryn	substantiv:obestämd form pluralis: 2
kopa	substantiv:obestämd form singularis: 2
löta	adjektiv:bestämd form: 2
unna	adjektiv:bestämd form: 2
eths	egennamn: 2
itsk	adjektiv:positiv utrum: 2
njöt	verb:preteritum: 2
iro	substantiv:obestämd form singularis: 2
ekor	substantiv:obestämd form pluralis: 2
lpaj	substantiv:obestämd form singularis: 2
idé	substantiv:obestämd form singularis: 2
jut	substantiv:obestämd form pluralis: 2
nygg	adjektiv:positiv utrum: 2
löta	substantiv:obestämd form singularis: 2
uras	deponens:presens: 2
tika	adjektiv:bestämd form: 2
ämja	verb:imperativ: 2
ifik	adjektiv:positiv utrum: 2
ull	substantiv:obestämd form pluralis: 2
jugg	substantiv:obestämd form singularis: 2
gvis	adverb: 2
msar	substantiv:obestämd form pluralis: 2
väma	adjektiv:pluralis: 2
bärs	verb:presens, passiv form: 2
song	substantiv:obestämd form singularis: 2
ask	substantiv:obestämd form pluralis: 2
nal	substantiv:obestämd form pluralis: 2
awls	substantiv:obestämd form singularis, genitiv: 2
pyor	substantiv:obestämd form pluralis: 2
rösa	verb:infinitiv: 2
lurs	substantiv:obestämd form pluralis, genitiv: 2
llds	substantiv:obestämd form singularis, genitiv: 2
telj	substantiv:obestämd form singularis: 2
sval	substantiv:obestämd form singularis: 2
näst	adverb: 2
lat	verb:preteritum, passiv form: 2
klok	adjektiv:positiv utrum: 2
sbåt	substantiv:obestämd form singularis: 2
kvis	substantiv:obestämd form singularis, genitiv: 2
anke	adjektiv:maskulin: 2
lga	verb:infinitiv: 2
ddla	verb:infinitiv: 2
räms	verb:presens, passiv form: 2
bett	verb:perfekt particip, neutrum: 2
enal	substantiv:obestämd form singularis: 2
lext	adjektiv:positiv neutrum: 2
rets	substantiv:obestämd form pluralis, genitiv: 2
rva	adjektiv:pluralis: 2
uken	adjektiv:positiv utrum: 2
bäck	egennamn: 2
töda	verb:infinitiv: 2
fika	adjektiv:bestämd form: 2
reta	verb:imperativ: 2
thän	adverb: 2
ktat	substantiv:obestämd form singularis: 2
tyd	substantiv:obestämd form singularis: 2
tik	adjektiv:positiv utrum: 2
ppna	adjektiv:bestämd form: 2
som	adverb: 2
shen	substantiv:bestämd form singularis: 2
nkra	verb:imperativ: 2
ljas	verb:presens, passiv form: 2
räka	verb:infinitiv: 2
lå	substantiv:obestämd form singularis: 2
ntyd	verb:imperativ: 2
ssil	substantiv:obestämd form singularis: 2
örat	verb:supinum: 2
ptog	verb:preteritum: 2
z	substantiv:obestämd form singularis, genitiv: 2
avla	verb:imperativ: 2
aier	substantiv:obestämd form pluralis: 2
tske	adjektiv:komparativ: 2
ogör	verb:imperativ: 2
uvig	adjektiv:positiv utrum: 2
ulst	substantiv:obestämd form singularis: 2
umns	substantiv:obestämd form singularis, genitiv: 2
ntar	substantiv:obestämd form singularis: 2
koms	verb:preteritum, passiv form: 2
ktos	substantiv:obestämd form singularis, genitiv: 2
öre	adjektiv:komparativ: 2
hög	adjektiv:positiv utrum: 2
över	substantiv:obestämd form pluralis: 2
mtes	substantiv:obestämd form singularis, genitiv: 2
gyn	adjektiv:positiv utrum: 2
epås	substantiv:obestämd form singularis, genitiv: 2
idds	substantiv:obestämd form singularis, genitiv: 2
öne	adjektiv:maskulin: 2
pas	deponens:imperativ: 2
ab	substantiv:obestämd form singularis: 2
ffix	substantiv:obestämd form singularis, genitiv: 2
sive	adjektiv:komparativ: 2
sh	substantiv:obestämd form singularis: 2
tick	verb:imperativ: 2
sse	adjektiv:maskulin: 2
kret	substantiv:obestämd form pluralis: 2
sket	substantiv:obestämd form singularis: 2
upet	verb:perfekt particip, neutrum: 2
ppna	adjektiv:pluralis: 2
lådd	verb:perfekt particip, utrum: 2
ävla	adjektiv:positiv neutrum: 2
lrik	adjektiv:positiv utrum: 2
bial	substantiv:obestämd form singularis: 2
bon	substantiv:obestämd form singularis: 2
ra	verb:presens: 2
ols	egennamn: 2
klod	substantiv:obestämd form singularis: 2
nord	substantiv:obestämd form pluralis: 2
ljös	substantiv:obestämd form singularis, genitiv: 2
ngör	substantiv:obestämd form singularis: 2
igid	adjektiv:positiv utrum: 2
ntat	substantiv:obestämd form singularis: 2
lför	verb:imperativ: 2
nea	egennamn: 2
pes	substantiv:obestämd form pluralis: 2
jons	substantiv:bestämd form singularis, genitiv: 2
rs	adjektiv:positiv neutrum: 2
nsta	verb:infinitiv: 2
fäna	substantiv:bestämd form pluralis: 2
ema	substantiv:obestämd form singularis: 2
abbe	substantiv:obestämd form singularis: 2
avle	substantiv:obestämd form singularis: 2
kus	substantiv:obestämd form pluralis: 2
loss	substantiv:obestämd form pluralis: 2
xism	substantiv:obestämd form singularis: 2
ygn	substantiv:obestämd form pluralis: 2
kött	verb:perfekt particip, utrum: 2
ndom	adverb: 2
mmen	verb:perfekt particip, utrum: 2
krek	verb:preteritum: 2
frat	verb:supinum: 2
jlar	substantiv:obestämd form pluralis: 2
mpel	adjektiv:positiv utrum: 2
nark	substantiv:obestämd form singularis: 2
ört	adjektiv:positiv utrum: 2
gtes	verb:preteritum, passiv form: 2
pnas	verb:presens, passiv form: 2
ekte	adjektiv:maskulin: 2
vant	substantiv:obestämd form singularis: 2
uvna	adjektiv:bestämd form: 2
edad	verb:perfekt particip, utrum: 2
ohet	substantiv:obestämd form singularis: 2
ränt	substantiv:obestämd form singularis: 2
ycin	substantiv:obestämd form singularis: 2
labb	substantiv:obestämd form singularis: 2
åck	substantiv:obestämd form pluralis: 2
hyrs	substantiv:obestämd form singularis, genitiv: 2
lats	substantiv:obestämd form pluralis: 2
emer	substantiv:obestämd form pluralis: 2
inat	substantiv:obestämd form singularis: 2
llås	substantiv:obestämd form singularis, genitiv: 2
fik	adjektiv:positiv utrum: 2
anåt	adverb: 2
pöns	substantiv:obestämd form pluralis, genitiv: 2
eslå	verb:imperativ: 2
sell	substantiv:obestämd form singularis: 2
ypan	substantiv:bestämd form singularis: 2
ut	adjektiv:positiv utrum: 2
ryts	verb:presens, passiv form: 2
dgör	verb:presens: 2
lpat	verb:supinum: 2
jsla	verb:infinitiv: 2
kvat	adjektiv:positiv utrum: 2
ymds	substantiv:obestämd form singularis, genitiv: 2
oras	substantiv:obestämd form pluralis, genitiv: 2
åran	substantiv:bestämd form singularis: 2
unta	verb:infinitiv: 2
mras	verb:presens, passiv form: 2
zers	substantiv:obestämd form singularis, genitiv: 2
erin	substantiv:bestämd form singularis: 2
kjol	substantiv:obestämd form singularis: 2
sarv	substantiv:obestämd form pluralis: 2
nbil	substantiv:obestämd form singularis: 2
este	verb:preteritum: 2
igts	verb:supinum, passiv form: 2
vgas	substantiv:obestämd form singularis, genitiv: 2
mfat	verb:perfekt particip, neutrum: 2
jla	verb:infinitiv: 2
ämt	adverb: 2
tsko	substantiv:obestämd form singularis: 2
mkom	verb:preteritum: 2
onym	adjektiv:positiv utrum: 2
mäld	verb:perfekt particip, utrum: 2
lev	verb:preteritum: 2
ures	substantiv:obestämd form singularis, genitiv: 2
mset	adjektiv:positiv neutrum: 2
alia	egennamn: 2
udad	adjektiv:positiv utrum: 2
snål	substantiv:obestämd form singularis: 2
vage	adjektiv:komparativ: 2
ies	substantiv:obestämd form pluralis, genitiv: 2
länk	substantiv:obestämd form singularis: 2
shav	substantiv:obestämd form singularis: 2
rivs	substantiv:obestämd form pluralis, genitiv: 2
eger	substantiv:obestämd form pluralis: 2
gods	substantiv:obestämd form pluralis, genitiv: 2
rf	adjektiv:positiv utrum: 2
ngel	substantiv:obestämd form pluralis: 2
otes	substantiv:obestämd form singularis: 2
bb	adjektiv:positiv utrum: 2
w	substantiv:obestämd form singularis: 2
ent	adverb: 2
mba	verb:imperativ: 2
yrad	verb:perfekt particip, utrum: 2
ömes	verb:presens, passiv form: 2
sbär	substantiv:obestämd form singularis: 2
esta	egennamn: 2
lv	verb:imperativ: 2
pris	substantiv:obestämd form pluralis: 2
onus	substantiv:obestämd form singularis: 2
vila	adjektiv:pluralis: 2
nket	adjektiv:positiv neutrum: 2
upad	verb:perfekt particip, utrum: 2
nch	substantiv:obestämd form singularis: 2
ipat	adjektiv:positiv neutrum: 2
olt	adjektiv:positiv utrum: 2
rädd	substantiv:obestämd form singularis: 2
ir	verb:presens: 2
repa	verb:imperativ: 2
ktar	substantiv:obestämd form singularis: 2
ogne	adjektiv:maskulin: 2
rmel	substantiv:obestämd form singularis: 2
palm	substantiv:obestämd form singularis: 2
opat	substantiv:obestämd form singularis: 2
arm	substantiv:obestämd form pluralis: 2
atos	substantiv:obestämd form singularis: 2
stej	substantiv:obestämd form singularis: 2
men	verb:perfekt particip, utrum: 2
ol	substantiv:obestämd form pluralis: 2
sids	substantiv:obestämd form singularis, genitiv: 2
alds	substantiv:obestämd form singularis, genitiv: 2
pir	substantiv:obestämd form singularis: 2
lika	adverb: 2
nj	verb:imperativ: 2
nkol	substantiv:obestämd form singularis: 2
emie	substantiv:obestämd form singularis: 2
lass	substantiv:obestämd form pluralis: 2
årat	verb:perfekt particip, neutrum: 2
vet	verb:preteritum, passiv form: 2
vos	egennamn: 2
öger	substantiv:obestämd form singularis: 2
ual	substantiv:obestämd form singularis: 2
ixar	verb:presens: 2
heck	substantiv:obestämd form singularis: 2
pras	verb:presens, passiv form: 2
bytt	adjektiv:positiv utrum: 2
pån	substantiv:bestämd form singularis: 2
lfil	substantiv:obestämd form singularis: 2
våld	substantiv:obestämd form singularis: 2
dgan	substantiv:bestämd form singularis: 2
vors	verb:preteritum, passiv form: 2
gida	adjektiv:positiv neutrum: 2
väl	interjektion: 2
pols	substantiv:obestämd form pluralis, genitiv: 2
yn	adjektiv:positiv utrum: 2
ätor	substantiv:obestämd form pluralis: 2
dska	verb:infinitiv: 2
ras	substantiv:obestämd form pluralis: 2
rods	substantiv:obestämd form singularis, genitiv: 2
dsko	substantiv:obestämd form singularis: 2
bryn	substantiv:obestämd form singularis: 2
lips	egennamn: 2
be	verb:infinitiv: 2
tört	verb:supinum: 2
dsla	verb:infinitiv: 2
nar	substantiv:obestämd form singularis: 2
slas	deponens:presens: 2
id	preposition: 2
nnys	substantiv:obestämd form singularis, genitiv: 2
wlen	substantiv:bestämd form singularis: 2
rale	adjektiv:maskulin: 2
ttåg	substantiv:obestämd form singularis: 2
amas	egennamn: 2
vält	substantiv:obestämd form singularis: 2
ofob	substantiv:obestämd form singularis: 2
åcks	substantiv:obestämd form pluralis, genitiv: 2
ryls	substantiv:obestämd form singularis, genitiv: 2
gmös	substantiv:obestämd form singularis, genitiv: 2
rtys	substantiv:obestämd form singularis, genitiv: 2
nets	egennamn: 2
böja	verb:infinitiv: 2
olat	adjektiv:positiv neutrum: 2
edda	verb:imperativ: 2
äkre	adjektiv:komparativ: 2
sems	substantiv:obestämd form pluralis, genitiv: 2
ode	adjektiv:komparativ: 2
tåns	substantiv:bestämd form singularis, genitiv: 2
ys	verb:infinitiv, passiv form: 2
pska	adjektiv:pluralis: 2
plen	substantiv:obestämd form pluralis: 2
räva	verb:imperativ: 2
gark	substantiv:obestämd form singularis: 2
eråd	substantiv:obestämd form pluralis: 2
ge	adjektiv:pluralis: 2
vägs	verb:presens, passiv form: 2
ndra	pronomen: 2
sack	substantiv:obestämd form singularis: 2
evt	adjektiv:positiv neutrum: 2
isan	substantiv:obestämd form singularis: 2
tops	substantiv:obestämd form pluralis, genitiv: 2
upa	substantiv:obestämd form singularis: 2
ålde	verb:preteritum: 2
vala	adjektiv:bestämd form: 2
ltåg	substantiv:obestämd form pluralis: 2
tlas	substantiv:obestämd form singularis: 2
öade	verb:perfekt particip, plural: 2
ste	adjektiv:pluralis: 2
jalt	adjektiv:positiv neutrum: 2
ta	adjektiv:superlativ: 2
nn	egennamn: 2
ow	substantiv:obestämd form singularis: 2
hips	substantiv:obestämd form singularis: 2
epen	substantiv:bestämd form singularis: 2
roba	adjektiv:bestämd form: 2
dvin	substantiv:obestämd form singularis: 2
löst	verb:perfekt particip, neutrum: 2
om	egennamn: 2
emod	substantiv:obestämd form singularis: 2
slås	substantiv:obestämd form singularis: 2
ynd	substantiv:obestämd form singularis: 2
us	substantiv:bestämd form singularis: 2
eria	egennamn: 2
raka	verb:imperativ: 2
msna	adjektiv:bestämd form: 2
run	egennamn: 2
rypt	verb:supinum: 2
jala	adjektiv:bestämd form: 2
kede	substantiv:obestämd form singularis: 2
döv	adjektiv:positiv utrum: 2
ock	adjektiv:positiv utrum: 2
ot	adjektiv:positiv neutrum: 2
gs	deponens:presens: 2
vaka	verb:imperativ: 2
erse	verb:infinitiv: 2
gräs	substantiv:obestämd form pluralis, genitiv: 2
lått	verb:supinum: 2
tupa	adverb: 2
k	adjektiv:positiv neutrum: 2
älsa	substantiv:obestämd form singularis: 2
pröt	substantiv:obestämd form singularis: 2
egim	substantiv:obestämd form singularis: 2
rade	räkneord: 2
kodd	verb:perfekt particip, utrum: 2
aryd	egennamn: 2
allt	verb:supinum: 2
torm	substantiv:obestämd form singularis: 2
snål	adjektiv:positiv utrum: 2
vadd	substantiv:obestämd form singularis: 2
umf	substantiv:obestämd form singularis: 2
mack	substantiv:obestämd form singularis: 2
vika	egennamn: 2
cept	substantiv:obestämd form pluralis: 2
jäl	verb:presens: 2
jpen	substantiv:bestämd form singularis: 2
dana	adjektiv:bestämd form: 2
gräs	substantiv:obestämd form singularis, genitiv: 2
mbys	substantiv:obestämd form singularis, genitiv: 2
estå	verb:infinitiv: 2
öts	substantiv:obestämd form pluralis, genitiv: 2
rpa	verb:infinitiv: 2
äns	verb:imperativ: 2
rkt	substantiv:obestämd form singularis: 2
omna	verb:perfekt particip, plural: 2
gen	verb:imperativ: 2
ikna	verb:perfekt particip, plural: 2
fte	verb:preteritum: 2
även	substantiv:bestämd form pluralis: 2
ost	adverb: 2
iket	verb:perfekt particip, neutrum: 2
uns	substantiv:obestämd form pluralis, genitiv: 2
asso	substantiv:obestämd form singularis: 2
falt	substantiv:obestämd form singularis: 2
ivia	egennamn: 2
pads	substantiv:obestämd form singularis, genitiv: 2
gist	substantiv:obestämd form singularis: 2
ven	verb:infinitiv, passiv form: 2
bund	substantiv:obestämd form pluralis: 2
iste	verb:preteritum: 2
yfer	substantiv:obestämd form pluralis: 2
rede	substantiv:obestämd form singularis: 2
tom	adjektiv:positiv utrum: 2
etto	adverb: 2
itel	substantiv:obestämd form pluralis: 2
rpas	verb:infinitiv, passiv form: 2
lott	adjektiv:positiv utrum: 2
pill	substantiv:obestämd form singularis: 2
luge	adjektiv:maskulin: 2
cisa	adjektiv:pluralis: 2
ikes	egennamn: 2
mför	verb:presens: 2
ffix	substantiv:obestämd form singularis: 2
åtor	substantiv:obestämd form pluralis: 2
oma	adjektiv:pluralis: 2
ama	substantiv:obestämd form singularis: 2
igd	adjektiv:positiv utrum: 2
luka	verb:imperativ: 2
nia	substantiv:obestämd form singularis: 2
enin	egennamn: 2
lför	verb:presens: 2
rell	adjektiv:positiv utrum: 2
lmsk	adjektiv:positiv utrum: 2
pp	verb:preteritum: 2
xir	substantiv:obestämd form singularis: 2
upta	adjektiv:bestämd form: 2
dja	verb:imperativ: 2
gier	substantiv:obestämd form singularis: 2
ruds	substantiv:obestämd form singularis, genitiv: 2
vila	adjektiv:bestämd form: 2
edd	verb:presens, passiv form: 2
dgas	verb:infinitiv, passiv form: 2
bli	verb:imperativ: 2
mina	substantiv:obestämd form singularis: 2
rger	verb:presens: 2
rgav	verb:preteritum: 2
ekta	verb:perfekt particip, plural: 2
tets	substantiv:obestämd form pluralis, genitiv: 2
opol	substantiv:obestämd form singularis: 2
ytig	adjektiv:positiv utrum: 2
ttel	substantiv:obestämd form singularis: 2
kvid	substantiv:obestämd form singularis: 2
räna	substantiv:bestämd form pluralis: 2
sfat	substantiv:obestämd form pluralis: 2
psel	substantiv:obestämd form singularis: 2
alta	adjektiv:bestämd form: 2
gies	substantiv:obestämd form singularis, genitiv: 2
otin	substantiv:bestämd form singularis: 2
egs	verb:preteritum, passiv form: 2
lak	substantiv:obestämd form singularis: 2
iks	substantiv:obestämd form pluralis, genitiv: 2
kiss	substantiv:obestämd form singularis, genitiv: 2
jlat	verb:supinum: 2
äcks	egennamn: 2
itan	substantiv:obestämd form singularis: 2
rliv	substantiv:obestämd form pluralis: 2
egna	adjektiv:bestämd form: 2
ryst	verb:perfekt particip, neutrum: 2
loss	substantiv:obestämd form pluralis, genitiv: 2
upén	substantiv:bestämd form singularis: 2
alia	substantiv:obestämd form singularis: 2
åsa	verb:imperativ: 2
vang	substantiv:obestämd form singularis: 2
yans	substantiv:obestämd form singularis, genitiv: 2
ncha	verb:imperativ: 2
nge	verb:imperativ: 2
dgat	adjektiv:positiv neutrum: 2
älla	verb:imperativ: 2
tygn	substantiv:obestämd form singularis: 2
tang	substantiv:obestämd form singularis: 2
lir	verb:presens: 2
löds	substantiv:obestämd form singularis, genitiv: 2
aste	adjektiv:komparativ: 2
rike	egennamn: 2
ults	egennamn: 2
oar	verb:presens: 2
lätt	verb:perfekt particip, neutrum: 2
stis	substantiv:obestämd form singularis: 2
ätta	substantiv:obestämd form singularis: 2
rped	substantiv:obestämd form singularis: 2
sta	adjektiv:superlativ: 2
nian	substantiv:bestämd form singularis: 2
ti	räkneord: 2
llo	adverb: 2
gits	egennamn: 2
vras	verb:infinitiv, passiv form: 2
nya	adjektiv:pluralis: 2
enne	pronomen: 2
usat	adjektiv:positiv neutrum: 2
mger	verb:presens: 2
hysa	verb:infinitiv: 2
gran	substantiv:bestämd form singularis: 2
lade	verb:supinum, passiv form: 2
orem	substantiv:obestämd form singularis: 2
ild	egennamn: 2
ket	egennamn: 2
rnes	substantiv:obestämd form singularis, genitiv: 2
övra	verb:infinitiv: 2
bedd	adjektiv:positiv utrum: 2
nart	substantiv:obestämd form singularis: 2
sgrå	adjektiv:positiv utrum: 2
ymf	substantiv:obestämd form singularis: 2
luta	substantiv:obestämd form singularis: 2
inns	deponens:presens: 2
lömt	adjektiv:positiv neutrum: 2
ojer	substantiv:obestämd form pluralis: 2
moda	verb:infinitiv: 2
mlag	substantiv:obestämd form singularis: 2
åras	verb:infinitiv, passiv form: 2
hl	egennamn: 2
axin	substantiv:bestämd form singularis: 2
uman	adjektiv:positiv utrum: 2
ltak	substantiv:obestämd form singularis: 2
itta	substantiv:obestämd form singularis: 2
srim	substantiv:obestämd form pluralis: 2
åkte	verb:preteritum: 2
lpe	substantiv:obestämd form singularis: 2
hops	substantiv:obestämd form singularis, genitiv: 2
kvi	substantiv:obestämd form singularis: 2
li	egennamn: 2
ike	egennamn: 2
real	substantiv:obestämd form singularis: 2
fter	verb:presens: 2
övs	substantiv:obestämd form singularis, genitiv: 2
kalv	substantiv:obestämd form pluralis: 2
leas	substantiv:obestämd form singularis, genitiv: 2
ods	substantiv:obestämd form pluralis: 2
rmal	adjektiv:positiv utrum: 2
das	substantiv:obestämd form pluralis, genitiv: 2
uros	substantiv:obestämd form singularis, genitiv: 2
vil	adjektiv:positiv utrum: 2
gräs	substantiv:obestämd form pluralis: 2
tull	substantiv:obestämd form singularis: 2
je	räkneord: 2
ejps	substantiv:obestämd form singularis, genitiv: 2
rves	substantiv:obestämd form singularis, genitiv: 2
sarv	substantiv:obestämd form singularis: 2
ytt	adjektiv:positiv utrum: 2
vikt	adjektiv:positiv neutrum: 2
sne	adjektiv:komparativ: 2
gms	substantiv:obestämd form singularis, genitiv: 2
xir	substantiv:obestämd form pluralis: 2
slås	substantiv:obestämd form pluralis, genitiv: 2
tor	adjektiv:positiv utrum: 2
folk	substantiv:obestämd form pluralis: 2
ums	substantiv:bestämd form singularis, genitiv: 2
ulta	verb:imperativ: 2
pne	adjektiv:komparativ: 2
pter	substantiv:obestämd form singularis: 2
erta	adjektiv:pluralis: 2
ömma	adjektiv:pluralis: 2
utta	adjektiv:bestämd form: 2
llne	adjektiv:positiv utrum: 2
sken	adjektiv:positiv utrum: 2
nken	substantiv:obestämd form pluralis: 2
inta	verb:infinitiv: 2
mon	substantiv:bestämd form singularis: 2
täda	verb:imperativ: 2
ärte	adjektiv:maskulin: 2
ögat	substantiv:bestämd form singularis: 2
höga	adjektiv:bestämd form: 2
muts	substantiv:obestämd form singularis, genitiv: 2
nyls	substantiv:obestämd form singularis, genitiv: 2
rtun	adjektiv:positiv utrum: 2
ames	substantiv:obestämd form singularis: 2
arén	substantiv:bestämd form singularis: 2
fots	substantiv:obestämd form pluralis, genitiv: 2
ykos	substantiv:obestämd form singularis, genitiv: 2
övde	verb:preteritum: 2
bare	adjektiv:komparativ: 2
ösig	adjektiv:positiv utrum: 2
tadd	adjektiv:positiv utrum: 2
ikne	adjektiv:maskulin: 2
jäls	verb:presens, passiv form: 2
afon	substantiv:obestämd form singularis: 2
do	adverb: 2
unsa	verb:infinitiv: 2
ovig	adjektiv:positiv utrum: 2
rydd	verb:perfekt particip, utrum: 2
odem	substantiv:obestämd form pluralis: 2
arpa	adjektiv:pluralis: 2
lma	verb:infinitiv: 2
kran	substantiv:obestämd form singularis: 2
itat	substantiv:obestämd form pluralis: 2
lets	verb:preteritum, passiv form: 2
ityr	substantiv:obestämd form singularis: 2
ndes	adverb: 2
rips	substantiv:obestämd form singularis, genitiv: 2
nytt	adjektiv:positiv neutrum: 2
övra	verb:imperativ: 2
avla	verb:infinitiv: 2
als	verb:preteritum, passiv form: 2
amsa	verb:imperativ: 2
ämna	adjektiv:bestämd form: 2
räs	substantiv:obestämd form pluralis, genitiv: 2
ad	verb:perfekt particip, neutrum: 2
eför	verb:presens: 2
ide	adjektiv:maskulin: 2
rpet	substantiv:bestämd form singularis: 2
nion	substantiv:obestämd form singularis: 2
cs	substantiv:obestämd form singularis, genitiv: 2
väma	adjektiv:bestämd form: 2
purt	substantiv:obestämd form singularis: 2
ovis	substantiv:obestämd form singularis: 2
aldo	substantiv:obestämd form singularis: 2
ävel	substantiv:obestämd form singularis: 2
tzen	substantiv:bestämd form singularis: 2
ödja	verb:infinitiv: 2
skön	substantiv:bestämd form singularis: 2
bs	egennamn: 2
imar	verb:presens: 2
nnna	adjektiv:bestämd form: 2
kus	egennamn: 2
ade	räkneord: 2
lgar	verb:presens: 2
ket	substantiv:obestämd form singularis, genitiv: 2
örjd	verb:perfekt particip, utrum: 2
roll	substantiv:obestämd form pluralis: 2
yrt	adjektiv:positiv neutrum: 2
lva	adjektiv:bestämd form: 2
eals	substantiv:obestämd form pluralis, genitiv: 2
orin	substantiv:obestämd form singularis: 2
rbet	substantiv:bestämd form singularis: 2
li	verb:infinitiv: 2
rått	verb:perfekt particip, neutrum: 2
atin	substantiv:obestämd form singularis: 2
orst	substantiv:obestämd form pluralis: 2
ffe	adjektiv:maskulin: 2
ågan	substantiv:obestämd form singularis: 2
tigs	verb:presens, passiv form: 2
ljön	substantiv:bestämd form singularis: 2
adör	substantiv:obestämd form singularis: 2
nyma	adjektiv:pluralis: 2
övar	substantiv:obestämd form pluralis: 2
phus	substantiv:obestämd form pluralis: 2
ut	adjektiv:positiv neutrum: 2
mper	verb:presens: 2
msas	verb:presens, passiv form: 2
dra	pronomen: 2
ymda	verb:perfekt particip, plural: 2
nnan	pronomen: 2
ufsa	verb:imperativ: 2
kne	substantiv:obestämd form singularis: 2
ämpe	substantiv:obestämd form singularis: 2
ärta	adjektiv:pluralis: 2
itt	konjunktion: 2
mkan	substantiv:bestämd form singularis: 2
vläs	verb:imperativ: 2
ixts	substantiv:obestämd form singularis, genitiv: 2
rsom	konjunktion: 2
ikad	adjektiv:positiv utrum: 2
ål	adjektiv:positiv utrum: 2
yar	verb:presens: 2
olon	substantiv:obestämd form singularis: 2
ulit	verb:supinum: 2
nlag	substantiv:obestämd form pluralis: 2
psis	substantiv:obestämd form singularis, genitiv: 2
etad	verb:infinitiv, passiv form: 2
ngås	verb:infinitiv, passiv form: 2
vrad	verb:perfekt particip, utrum: 2
väck	verb:imperativ: 2
yma	adjektiv:bestämd form: 2
ham	egennamn: 2
ngas	deponens:infinitiv: 2
ckas	egennamn: 2
ner	egennamn: 2
tti	substantiv:obestämd form singularis: 2
uhus	substantiv:obestämd form pluralis, genitiv: 2
eala	adjektiv:bestämd form: 2
yg	adjektiv:positiv utrum: 2
rgen	substantiv:obestämd form singularis: 2
tås	substantiv:obestämd form singularis, genitiv: 2
dand	substantiv:obestämd form singularis: 2
på	substantiv:obestämd form singularis: 2
ygla	verb:infinitiv: 2
ruva	verb:imperativ: 2
xirs	substantiv:obestämd form pluralis, genitiv: 2
ynad	verb:perfekt particip, utrum: 2
kön	adjektiv:positiv utrum: 2
öner	verb:presens: 2
app	verb:preteritum: 2
lses	verb:presens, passiv form: 2
viga	substantiv:obestämd form singularis: 2
yna	substantiv:obestämd form singularis: 2
pröt	substantiv:obestämd form pluralis: 2
ngmö	substantiv:obestämd form singularis: 2
vax	substantiv:obestämd form singularis: 2
ltåg	substantiv:obestämd form singularis: 2
kus	substantiv:obestämd form pluralis, genitiv: 2
kard	egennamn: 2
omna	verb:infinitiv: 2
lint	adjektiv:positiv neutrum: 2
rar	substantiv:obestämd form singularis: 2
en	interjektion: 2
häva	verb:infinitiv: 2
emit	substantiv:obestämd form singularis: 2
jder	substantiv:obestämd form singularis: 2
äms	deponens:imperativ: 2
ov	verb:preteritum: 2
ysks	substantiv:obestämd form singularis, genitiv: 2
dets	egennamn: 2
uay	egennamn: 2
xtar	substantiv:obestämd form pluralis: 2
nrop	substantiv:obestämd form singularis: 2
rs	deponens:preteritum: 2
rbs	substantiv:obestämd form pluralis, genitiv: 2
nkna	adjektiv:pluralis: 2
zlar	substantiv:obestämd form pluralis: 2
åbär	substantiv:obestämd form pluralis: 2
emyt	substantiv:obestämd form singularis: 2
ncha	verb:infinitiv: 2
bons	substantiv:obestämd form singularis, genitiv: 2
åld	substantiv:obestämd form singularis: 2
åar	substantiv:obestämd form pluralis: 2
uns	substantiv:obestämd form singularis: 2
pple	substantiv:obestämd form singularis: 2
ptar	verb:presens: 2
valv	substantiv:obestämd form pluralis: 2
äva	substantiv:obestämd form singularis: 2
mkad	verb:perfekt particip, utrum: 2
öjar	verb:presens: 2
uket	adjektiv:positiv neutrum: 2
egna	adjektiv:pluralis: 2
djar	verb:presens: 2
vlas	deponens:presens: 2
fund	substantiv:obestämd form singularis: 2
ädde	substantiv:obestämd form singularis: 2
vår	substantiv:obestämd form pluralis: 2
ympa	verb:infinitiv: 2
djer	verb:imperativ: 2
mväg	substantiv:obestämd form singularis: 2
ssin	substantiv:obestämd form singularis: 2
ulta	verb:infinitiv: 2
ones	substantiv:obestämd form singularis: 2
lo	adverb: 2
jups	substantiv:obestämd form pluralis, genitiv: 2
reda	adjektiv:pluralis: 2
åder	substantiv:obestämd form singularis: 2
imum	substantiv:obestämd form pluralis: 2
tän	substantiv:obestämd form singularis: 2
plom	substantiv:obestämd form singularis: 2
esti	substantiv:obestämd form singularis: 2
värs	verb:presens, passiv form: 2
dgår	verb:presens: 2
cés	substantiv:obestämd form singularis, genitiv: 2
ävas	substantiv:obestämd form singularis, genitiv: 2
ippa	adjektiv:bestämd form: 2
öjda	verb:infinitiv: 2
igen	verb:perfekt particip, utrum: 2
gby	substantiv:obestämd form singularis: 2
yat	verb:supinum: 2
naps	substantiv:obestämd form singularis, genitiv: 2
ites	substantiv:obestämd form singularis, genitiv: 2
rådd	verb:perfekt particip, utrum: 2
ftes	verb:preteritum, passiv form: 2
an	adjektiv:bestämd form: 2
ny	adjektiv:positiv utrum: 2
deri	substantiv:obestämd form pluralis: 2
nårs	substantiv:obestämd form pluralis, genitiv: 2
älts	verb:presens, passiv form: 2
mbad	verb:perfekt particip, utrum: 2
älks	substantiv:obestämd form singularis, genitiv: 2
rep	substantiv:obestämd form singularis: 2
mby	substantiv:obestämd form singularis: 2
lits	verb:presens, passiv form: 2
ådan	substantiv:obestämd form singularis: 2
ivna	verb:supinum, passiv form: 2
kovs	substantiv:obestämd form singularis, genitiv: 2
jeri	substantiv:obestämd form singularis: 2
nke	adjektiv:maskulin: 2
mys	egennamn: 2
morf	adjektiv:positiv utrum: 2
edas	verb:presens, passiv form: 2
sand	egennamn: 2
nbad	substantiv:obestämd form singularis: 2
lina	verb:imperativ: 2
syls	substantiv:obestämd form singularis, genitiv: 2
ltra	verb:infinitiv: 2
mätt	adjektiv:positiv utrum: 2
räts	verb:presens, passiv form: 2
tjuv	substantiv:obestämd form singularis: 2
ckna	verb:perfekt particip, plural: 2
rads	egennamn: 2
algi	substantiv:obestämd form singularis: 2
dils	substantiv:obestämd form singularis, genitiv: 2
abas	substantiv:obestämd form singularis, genitiv: 2
pyas	substantiv:obestämd form singularis, genitiv: 2
jsla	verb:imperativ: 2
ine	adjektiv:komparativ: 2
lexa	adjektiv:bestämd form: 2
arke	adjektiv:maskulin: 2
etat	substantiv:obestämd form singularis: 2
ners	egennamn: 2
adam	substantiv:obestämd form singularis: 2
fått	verb:supinum: 2
gdig	adjektiv:positiv utrum: 2
enid	substantiv:obestämd form singularis: 2
mban	substantiv:bestämd form singularis: 2
råts	substantiv:obestämd form singularis, genitiv: 2
ogg	substantiv:obestämd form singularis: 2
uras	deponens:imperativ: 2
upen	verb:perfekt particip, utrum: 2
lsas	verb:presens, passiv form: 2
rsta	verb:imperativ: 2
skön	adjektiv:positiv utrum: 2
stas	substantiv:obestämd form singularis: 2
enin	substantiv:bestämd form singularis: 2
vids	egennamn: 2
djat	verb:supinum: 2
ppor	substantiv:obestämd form singularis: 2
mfas	substantiv:obestämd form singularis, genitiv: 2
åtas	substantiv:obestämd form singularis, genitiv: 2
hams	egennamn: 2
ifs	substantiv:obestämd form singularis, genitiv: 2
hårs	adverb: 2
ygla	verb:imperativ: 2
rika	verb:imperativ: 2
nsra	verb:imperativ: 2
ules	substantiv:obestämd form singularis, genitiv: 2
åar	verb:presens: 2
mäda	verb:infinitiv: 2
lvas	egennamn: 2
mbyn	substantiv:bestämd form singularis: 2
rik	verb:imperativ: 2
ege	substantiv:obestämd form singularis: 2
iven	verb:infinitiv, passiv form: 2
dgås	verb:infinitiv, passiv form: 2
sign	substantiv:obestämd form singularis: 2
lums	substantiv:obestämd form singularis, genitiv: 2
uts	substantiv:bestämd form singularis, genitiv: 2
öras	substantiv:obestämd form singularis, genitiv: 2
anes	substantiv:obestämd form singularis: 2
ynta	verb:infinitiv: 2
eråt	adverb: 2
rkts	substantiv:obestämd form singularis, genitiv: 2
kåpa	substantiv:obestämd form singularis: 2
lgon	substantiv:obestämd form pluralis: 2
lest	adjektiv:positiv neutrum: 2
alån	substantiv:obestämd form pluralis: 2
näs	egennamn: 2
lfer	substantiv:obestämd form pluralis: 2
ziga	adjektiv:bestämd form: 2
diks	substantiv:obestämd form singularis, genitiv: 2
kytt	verb:supinum: 2
orla	verb:imperativ: 2
äkas	substantiv:obestämd form singularis, genitiv: 2
lym	substantiv:obestämd form singularis: 2
öjad	adjektiv:positiv utrum: 2
llra	substantiv:obestämd form singularis: 2
lgi	substantiv:obestämd form singularis: 2
lofs	egennamn: 2
ed	preposition: 2
äkas	deponens:infinitiv: 2
exin	substantiv:bestämd form singularis: 2
nes	pronomen: 2
räck	substantiv:obestämd form pluralis: 2
eda	verb:imperativ: 2
lter	substantiv:obestämd form singularis: 2
dras	egennamn: 2
öts	substantiv:bestämd form singularis, genitiv: 2
ndon	egennamn: 2
kval	substantiv:obestämd form singularis: 2
ärta	adjektiv:bestämd form: 2
asal	adjektiv:positiv utrum: 2
sådd	adjektiv:positiv utrum: 2
gori	substantiv:obestämd form singularis: 2
knat	verb:preteritum, passiv form: 2
net	substantiv:obestämd form singularis: 2
ös	verb:infinitiv, passiv form: 2
tsat	verb:preteritum, passiv form: 2
ogne	substantiv:obestämd form singularis: 2
filt	substantiv:obestämd form singularis: 2
lax	substantiv:obestämd form singularis: 2
lma	verb:imperativ: 2
sjas	substantiv:obestämd form singularis, genitiv: 2
ssal	adjektiv:positiv utrum: 2
ragt	verb:supinum: 2
arte	adjektiv:maskulin: 2
epån	substantiv:bestämd form singularis: 2
rysk	adjektiv:positiv utrum: 2
repa	verb:infinitiv: 2
tz	substantiv:obestämd form singularis: 2
reta	verb:infinitiv: 2
ing	verb:imperativ: 2
låns	substantiv:bestämd form singularis, genitiv: 2
ungs	verb:presens, passiv form: 2
re	pronomen: 2
vid	preposition: 2
kvin	substantiv:bestämd form singularis: 2
olad	adjektiv:positiv utrum: 2
täds	substantiv:obestämd form pluralis, genitiv: 2
eril	adjektiv:positiv utrum: 2
ayen	substantiv:bestämd form singularis: 2
olis	substantiv:obestämd form singularis: 2
löps	verb:presens, passiv form: 2
sta	adjektiv:positiv utrum: 2
kläd	verb:imperativ: 2
lhål	substantiv:obestämd form singularis: 2
mata	verb:imperativ: 2
skö	substantiv:obestämd form singularis: 2
ibis	substantiv:obestämd form singularis, genitiv: 2
se	adjektiv:pluralis: 2
net	egennamn: 2
ald	substantiv:obestämd form singularis: 2
ale	substantiv:obestämd form singularis: 2
llet	adverb: 2
rne	substantiv:obestämd form singularis: 2
upés	substantiv:obestämd form singularis, genitiv: 2
ergs	substantiv:obestämd form pluralis, genitiv: 2
ales	substantiv:obestämd form singularis: 2
yss	substantiv:obestämd form pluralis: 2
kov	substantiv:obestämd form singularis: 2
rie	adjektiv:komparativ: 2
sköt	verb:imperativ: 2
ramt	adjektiv:positiv neutrum: 2
algs	substantiv:obestämd form singularis, genitiv: 2
yms	verb:presens, passiv form: 2
yrar	substantiv:obestämd form pluralis: 2
kok	substantiv:obestämd form singularis: 2
tals	verb:preteritum, passiv form: 2
agel	substantiv:obestämd form pluralis: 2
nuel	egennamn: 2
döve	adjektiv:komparativ: 2
iors	substantiv:obestämd form singularis, genitiv: 2
öva	adjektiv:bestämd form: 2
otto	substantiv:obestämd form singularis: 2
ll	verb:presens: 2
tmos	substantiv:obestämd form singularis: 2
ette	verb:preteritum: 2
imla	verb:imperativ: 2
ruka	substantiv:obestämd form singularis: 2
arur	substantiv:obestämd form singularis: 2
enil	adjektiv:positiv utrum: 2
unda	adjektiv:positiv neutrum: 2
snöd	substantiv:obestämd form singularis: 2
urg	egennamn: 2
vrås	substantiv:obestämd form singularis, genitiv: 2
g	adjektiv:pluralis: 2
övla	verb:imperativ: 2
jisk	adjektiv:positiv utrum: 2
zer	substantiv:obestämd form pluralis: 2
kust	substantiv:obestämd form singularis: 2
enes	substantiv:obestämd form singularis: 2
sems	substantiv:obestämd form singularis, genitiv: 2
fems	substantiv:obestämd form singularis, genitiv: 2
lan	preposition: 2
vian	substantiv:obestämd form singularis: 2
tyts	substantiv:bestämd form singularis, genitiv: 2
ppta	verb:infinitiv: 2
öga	substantiv:obestämd form singularis: 2
obes	substantiv:obestämd form singularis, genitiv: 2
äs	substantiv:obestämd form pluralis, genitiv: 2
ma	adjektiv:positiv neutrum: 2
nöt	verb:preteritum: 2
ten	substantiv:obestämd form singularis, genitiv: 2
sår	verb:presens: 2
mför	verb:imperativ: 2
ktre	adjektiv:komparativ: 2
rmer	verb:presens: 2
ntes	verb:preteritum, passiv form: 2
vina	verb:imperativ: 2
giot	substantiv:bestämd form singularis: 2
yfen	substantiv:bestämd form singularis: 2
leja	substantiv:obestämd form singularis: 2
isir	substantiv:obestämd form pluralis: 2
lk	substantiv:obestämd form pluralis: 2
ippa	adjektiv:pluralis: 2
eord	substantiv:obestämd form pluralis: 2
mane	adjektiv:komparativ: 2
spik	substantiv:obestämd form singularis: 2
nda	adjektiv:positiv neutrum: 2
rges	verb:presens, passiv form: 2
offs	substantiv:obestämd form singularis, genitiv: 2
lträ	substantiv:obestämd form singularis: 2
gode	adjektiv:komparativ: 2
olt	substantiv:obestämd form singularis: 2
tack	verb:preteritum: 2
vins	substantiv:obestämd form pluralis, genitiv: 2
llén	substantiv:bestämd form singularis: 2
vitt	konjunktion: 2
avt	verb:supinum: 2
rsat	verb:supinum: 2
tred	verb:preteritum: 2
ttas	deponens:imperativ: 2
asks	substantiv:obestämd form pluralis, genitiv: 2
olds	substantiv:obestämd form singularis, genitiv: 2
resk	substantiv:obestämd form singularis: 2
amor	substantiv:obestämd form pluralis: 2
eord	substantiv:obestämd form singularis: 2
umme	adjektiv:komparativ: 2
mfad	verb:perfekt particip, utrum: 2
ilat	adjektiv:positiv neutrum: 2
iant	substantiv:obestämd form singularis: 2
vrim	substantiv:obestämd form pluralis: 2
avan	substantiv:obestämd form singularis: 2
ogyn	adjektiv:positiv utrum: 2
kets	egennamn: 2
ymt	verb:perfekt particip, neutrum: 2
rös	verb:infinitiv, passiv form: 2
mbar	verb:presens: 2
yon	substantiv:bestämd form singularis: 2
ynte	adjektiv:maskulin: 2
vlen	substantiv:bestämd form singularis: 2
rodd	substantiv:obestämd form singularis: 2
vöst	adjektiv:positiv neutrum: 2
åck	substantiv:obestämd form singularis: 2
ryss	substantiv:obestämd form pluralis: 2
los	substantiv:obestämd form singularis: 2
mbis	substantiv:obestämd form singularis, genitiv: 2
isps	substantiv:obestämd form singularis, genitiv: 2
röjd	verb:perfekt particip, utrum: 2
rps	substantiv:obestämd form pluralis, genitiv: 2
lväg	substantiv:obestämd form singularis: 2
ys	verb:presens, passiv form: 2
orrs	substantiv:obestämd form pluralis, genitiv: 2
lnät	substantiv:obestämd form pluralis: 2
lje	egennamn: 2
tman	substantiv:obestämd form singularis: 2
hus	adverb: 2
anon	substantiv:bestämd form singularis: 2
urts	egennamn: 2
törs	verb:presens, passiv form: 2
ank	verb:preteritum: 2
ojar	verb:presens: 2
sst	interjektion: 2
ukna	adjektiv:bestämd form: 2
apla	verb:imperativ: 2
ross	substantiv:obestämd form pluralis: 2
hyst	verb:supinum: 2
ffan	substantiv:bestämd form singularis: 2
rst	substantiv:obestämd form pluralis: 2
oms	verb:preteritum, passiv form: 2
ered	verb:imperativ: 2
amés	substantiv:obestämd form singularis, genitiv: 2
stro	substantiv:obestämd form singularis: 2
vant	adjektiv:positiv utrum: 2
ge	adjektiv:positiv utrum: 2
appt	adverb: 2
sra	verb:infinitiv: 2
att	adverb: 2
nam	egennamn: 2
äkts	verb:supinum, passiv form: 2
nst	adverb: 2
olpe	substantiv:obestämd form singularis: 2
ngon	substantiv:bestämd form singularis: 2
svor	verb:preteritum: 2
mbas	substantiv:obestämd form singularis, genitiv: 2
rasa	verb:imperativ: 2
ge	substantiv:bestämd form singularis: 2
örar	substantiv:obestämd form pluralis: 2
sia	egennamn: 2
luka	verb:infinitiv: 2
kaka	verb:imperativ: 2
ashs	substantiv:obestämd form singularis, genitiv: 2
rätt	verb:perfekt particip, utrum: 2
i	preposition: 2
goja	substantiv:obestämd form singularis: 2
una	substantiv:obestämd form singularis: 2
fäl	substantiv:obestämd form pluralis: 2
ktil	substantiv:obestämd form singularis: 2
änts	substantiv:obestämd form singularis, genitiv: 2
ans	substantiv:bestämd form singularis: 2
ira	substantiv:obestämd form singularis: 2
rga	egennamn: 2
uman	substantiv:bestämd form singularis: 2
ätad	adjektiv:positiv utrum: 2
når	verb:presens: 2
ögas	substantiv:obestämd form singularis, genitiv: 2
ovis	substantiv:obestämd form singularis, genitiv: 2
övla	verb:infinitiv: 2
röt	substantiv:obestämd form pluralis: 2
tund	substantiv:obestämd form singularis: 2
ibi	substantiv:obestämd form singularis: 2
omba	verb:infinitiv: 2
jut	substantiv:obestämd form singularis: 2
pras	verb:infinitiv, passiv form: 2
mt	adverb: 2
lsåg	substantiv:obestämd form singularis: 2
kryt	substantiv:obestämd form singularis: 2
ötar	verb:presens: 2
lisa	substantiv:obestämd form singularis: 2
bett	adjektiv:positiv neutrum: 2
ige	substantiv:bestämd form singularis: 2
orsk	adjektiv:positiv utrum: 2
frön	substantiv:obestämd form pluralis: 2
mits	verb:supinum, passiv form: 2
ens	adjektiv:positiv neutrum: 2
inon	substantiv:bestämd form singularis: 2
slam	substantiv:obestämd form singularis: 2
tra	egennamn: 2
urun	substantiv:bestämd form singularis: 2
or	adjektiv:positiv utrum: 2
adga	substantiv:obestämd form singularis: 2
kona	verb:imperativ: 2
ädar	substantiv:obestämd form pluralis: 2
gat	verb:preteritum: 2
nurr	substantiv:obestämd form singularis: 2
unig	adjektiv:positiv utrum: 2
gien	egennamn: 2
äpna	adjektiv:bestämd form: 2
ten	adjektiv:bestämd form: 2
rsiv	adjektiv:positiv utrum: 2
jans	egennamn: 2
vag	adjektiv:positiv utrum: 2
rota	verb:imperativ: 2
mata	substantiv:obestämd form pluralis: 2
anke	adjektiv:komparativ: 2
krat	adjektiv:positiv neutrum: 2
dtar	verb:presens: 2
eget	adjektiv:positiv neutrum: 2
kvid	adjektiv:positiv utrum: 2
lbud	substantiv:obestämd form pluralis: 2
änjt	verb:supinum: 2
nägg	substantiv:obestämd form pluralis: 2
kes	adjektiv:bestämd form: 2
dor	egennamn: 2
sler	substantiv:obestämd form singularis: 2
ifer	substantiv:obestämd form pluralis: 2
näck	verb:imperativ: 2
avs	verb:presens, passiv form: 2
plik	substantiv:obestämd form singularis: 2
anus	substantiv:obestämd form singularis, genitiv: 2
inst	adverb: 2
örar	verb:presens: 2
rme	adjektiv:maskulin: 2
kbåt	substantiv:obestämd form singularis: 2
äkt	adjektiv:positiv neutrum: 2
amms	substantiv:obestämd form pluralis, genitiv: 2
leta	verb:infinitiv: 2
nkom	verb:preteritum: 2
ämts	deponens:supinum: 2
ist	verb:imperativ: 2
tolt	adjektiv:positiv utrum: 2
itté	substantiv:obestämd form singularis: 2
mynt	substantiv:obestämd form pluralis: 2
ärve	adjektiv:maskulin: 2
cé	substantiv:obestämd form singularis: 2
nchs	substantiv:obestämd form singularis, genitiv: 2
like	adjektiv:komparativ: 2
usa	substantiv:obestämd form singularis: 2
vek	verb:preteritum: 2
ästa	adjektiv:superlativ, bestämd form: 2
jäl	verb:imperativ: 2
aver	substantiv:obestämd form singularis: 2
ah	substantiv:obestämd form singularis: 2
rte	substantiv:obestämd form singularis: 2
ymd	verb:perfekt particip, utrum: 2
arin	egennamn: 2
ktal	substantiv:obestämd form singularis: 2
en	pronomen: 2
ller	adverb: 2
cias	egennamn: 2
pätt	adjektiv:positiv neutrum: 2
ie	adjektiv:bestämd form: 2
ugat	verb:supinum: 2
ägda	adjektiv:bestämd form: 2
dion	substantiv:obestämd form singularis: 2
da	substantiv:obestämd form pluralis: 2
fria	verb:imperativ: 2
lpar	verb:presens: 2
nott	verb:supinum: 2
svår	adjektiv:positiv utrum: 2
mba	substantiv:obestämd form singularis: 2
ynja	substantiv:obestämd form singularis: 2
pana	verb:infinitiv: 2
ring	verb:imperativ: 2
luft	substantiv:obestämd form singularis: 2
ejon	substantiv:obestämd form singularis: 2
äpet	adjektiv:positiv neutrum: 2
lok	substantiv:obestämd form pluralis: 2
lage	substantiv:obestämd form pluralis: 2
få	verb:infinitiv: 2
as	verb:supinum, passiv form: 2
dje	räkneord: 2
erob	adjektiv:positiv utrum: 2
tmer	adverb: 2
skot	substantiv:bestämd form singularis: 2
ssé	substantiv:obestämd form singularis: 2
wisk	adjektiv:positiv utrum: 2
älv	verb:imperativ: 2
exis	substantiv:obestämd form singularis, genitiv: 2
iga	adjektiv:positiv neutrum: 2
ahus	substantiv:obestämd form singularis: 2
emen	egennamn: 2
agde	verb:preteritum: 2
lad	verb:infinitiv, passiv form: 2
itas	verb:presens, passiv form: 2
otsk	adjektiv:positiv utrum: 2
mots	substantiv:bestämd form singularis, genitiv: 2
ynat	verb:perfekt particip, neutrum: 2
alpa	verb:imperativ: 2
jupa	adjektiv:bestämd form: 2
rrt	adjektiv:positiv neutrum: 2
ilia	egennamn: 2
sfar	substantiv:obestämd form singularis: 2
ffix	substantiv:obestämd form pluralis: 2
gats	verb:preteritum, passiv form: 2
ruin	substantiv:obestämd form singularis: 2
pler	substantiv:obestämd form pluralis: 2
jdel	substantiv:obestämd form singularis: 2
där	substantiv:obestämd form singularis: 2
rita	verb:imperativ: 2
d	lexikonord: 2
aher	substantiv:obestämd form pluralis: 2
rmån	substantiv:obestämd form singularis: 2
rapa	verb:infinitiv: 2
ockt	adjektiv:positiv neutrum: 2
slen	adjektiv:positiv utrum: 2
xier	substantiv:obestämd form pluralis: 2
äta	substantiv:obestämd form singularis: 2
lösa	verb:imperativ: 2
nsår	substantiv:obestämd form pluralis: 2
ltog	verb:preteritum: 2
eons	substantiv:obestämd form singularis, genitiv: 2
liga	substantiv:obestämd form singularis: 2
orus	substantiv:obestämd form singularis: 2
dås	substantiv:obestämd form singularis, genitiv: 2
rist	verb:imperativ: 2
zigt	adjektiv:positiv neutrum: 2
tass	substantiv:obestämd form singularis, genitiv: 2
jusa	adjektiv:pluralis: 2
nan	pronomen: 2
mum	substantiv:obestämd form singularis: 2
ya	adjektiv:bestämd form: 2
oska	substantiv:obestämd form singularis: 2
gnes	substantiv:obestämd form singularis, genitiv: 2
öten	substantiv:bestämd form pluralis: 2
ure	substantiv:obestämd form singularis: 2
bba	adjektiv:bestämd form: 2
lut	adjektiv:positiv neutrum: 2
dgul	adjektiv:positiv utrum: 2
arga	verb:imperativ: 2
rp	substantiv:obestämd form singularis: 2
topi	substantiv:obestämd form singularis: 2
sben	substantiv:obestämd form pluralis: 2
mätt	verb:supinum: 2
rale	adjektiv:komparativ: 2
guan	substantiv:obestämd form singularis: 2
aron	substantiv:obestämd form singularis: 2
nsor	substantiv:obestämd form pluralis: 2
got	egennamn: 2
neps	substantiv:obestämd form singularis, genitiv: 2
stit	verb:supinum: 2
ägla	substantiv:obestämd form singularis: 2
ispa	verb:infinitiv: 2
nika	egennamn: 2
dana	adjektiv:pluralis: 2
rmod	substantiv:obestämd form singularis: 2
fikt	adjektiv:positiv neutrum: 2
obar	adjektiv:positiv utrum: 2
gios	substantiv:obestämd form singularis, genitiv: 2
mske	adjektiv:maskulin: 2
muff	substantiv:obestämd form singularis: 2
mbud	substantiv:obestämd form pluralis: 2
äfta	substantiv:obestämd form singularis: 2
hols	substantiv:obestämd form singularis, genitiv: 2
sval	substantiv:obestämd form pluralis: 2
koda	verb:infinitiv: 2
ssko	substantiv:obestämd form singularis: 2
aber	substantiv:obestämd form singularis: 2
yk	substantiv:obestämd form singularis: 2
rasa	verb:infinitiv: 2
rir	substantiv:obestämd form singularis: 2
unn	substantiv:obestämd form singularis: 2
kdel	substantiv:obestämd form singularis: 2
ödga	verb:infinitiv: 2
ges	substantiv:bestämd form singularis, genitiv: 2
krov	substantiv:obestämd form pluralis: 2
kro	substantiv:obestämd form singularis: 2
ckla	substantiv:obestämd form singularis: 2
jänt	adjektiv:positiv utrum: 2
ipat	verb:perfekt particip, neutrum: 2
unda	adjektiv:positiv utrum: 2
täng	substantiv:obestämd form singularis: 2
ugby	substantiv:obestämd form singularis: 2
älda	verb:perfekt particip, plural: 2
ptåg	substantiv:obestämd form pluralis: 2
ytms	substantiv:obestämd form singularis, genitiv: 2
ogig	adjektiv:positiv utrum: 2
kall	substantiv:obestämd form singularis: 2
nnes	pronomen: 2
pöna	substantiv:bestämd form pluralis: 2
ens	lexikonord: 2
adda	substantiv:obestämd form singularis: 2
jer	verb:imperativ: 2
ämja	substantiv:obestämd form singularis: 2
rpa	adjektiv:pluralis: 2
xrar	substantiv:obestämd form pluralis: 2
skan	substantiv:obestämd form singularis: 2
rökt	verb:supinum: 2
väm	adjektiv:positiv utrum: 2
falk	substantiv:obestämd form singularis: 2
kout	substantiv:obestämd form singularis: 2
hes	substantiv:obestämd form singularis, genitiv: 2
ult	egennamn: 2
ol	adjektiv:positiv utrum: 2
pnas	verb:infinitiv, passiv form: 2
arp	adjektiv:positiv utrum: 2
oger	substantiv:obestämd form singularis: 2
guay	egennamn: 2
urir	substantiv:obestämd form singularis: 2
klod	substantiv:obestämd form pluralis: 2
asps	substantiv:obestämd form singularis, genitiv: 2
a	verb:infinitiv, passiv form: 2
nål	adjektiv:positiv utrum: 2
ytit	verb:supinum: 2
aons	substantiv:bestämd form singularis, genitiv: 2
lium	substantiv:obestämd form pluralis: 2
seds	substantiv:obestämd form singularis, genitiv: 2
årda	adjektiv:pluralis: 2
tjäl	verb:presens: 2
frid	substantiv:obestämd form singularis: 2
abbt	adjektiv:positiv neutrum: 2
icks	deponens:preteritum: 2
ling	substantiv:obestämd form pluralis: 2
lygt	adjektiv:positiv neutrum: 2
tu	substantiv:obestämd form singularis: 2
rova	verb:imperativ: 2
ynas	verb:presens, passiv form: 2
llas	deponens:infinitiv: 2
bis	substantiv:obestämd form singularis: 2
pakt	adjektiv:positiv neutrum: 2
orna	verb:infinitiv: 2
vast	substantiv:obestämd form singularis: 2
igga	verb:imperativ: 2
dre	adjektiv:positiv utrum: 2
burg	egennamn: 2
arrs	substantiv:obestämd form pluralis, genitiv: 2
ipp	verb:imperativ: 2
imla	verb:infinitiv: 2
deos	substantiv:obestämd form singularis, genitiv: 2
jdas	verb:presens, passiv form: 2
rrén	substantiv:bestämd form singularis: 2
röns	substantiv:obestämd form singularis, genitiv: 2
kil	egennamn: 2
sial	adjektiv:positiv utrum: 2
enny	egennamn: 2
döva	adjektiv:pluralis: 2
lne	adjektiv:maskulin: 2
peka	verb:imperativ: 2
pat	substantiv:obestämd form singularis: 2
äxig	adjektiv:positiv utrum: 2
nsas	substantiv:obestämd form singularis, genitiv: 2
kvat	adjektiv:positiv neutrum: 2
boen	substantiv:bestämd form pluralis: 2
urr	substantiv:obestämd form singularis: 2
ojal	adjektiv:positiv utrum: 2
stär	substantiv:obestämd form singularis: 2
sjön	substantiv:bestämd form singularis: 2
bart	adverb: 2
lick	substantiv:obestämd form pluralis: 2
ptåg	substantiv:obestämd form singularis: 2
djs	verb:presens, passiv form: 2
ärj	verb:imperativ: 2
nog	adverb: 2
häv	verb:imperativ: 2
onna	substantiv:obestämd form singularis: 2
ms	deponens:presens: 2
rs	adjektiv:bestämd form: 2
jupt	adjektiv:positiv neutrum: 2
ixir	substantiv:obestämd form singularis: 2
adda	adjektiv:positiv neutrum: 2
evas	verb:presens, passiv form: 2
varm	adjektiv:positiv utrum: 2
rynt	verb:supinum: 2
nöjt	adjektiv:positiv neutrum: 2
shs	substantiv:obestämd form singularis, genitiv: 2
gas	deponens:imperativ: 2
to	egennamn: 2
än	konjunktion: 2
ngta	verb:imperativ: 2
örta	adjektiv:pluralis: 2
amba	substantiv:obestämd form singularis: 2
rva	adjektiv:bestämd form: 2
tork	substantiv:obestämd form singularis: 2
ilde	substantiv:obestämd form singularis: 2
ahus	substantiv:obestämd form pluralis, genitiv: 2
pp	adjektiv:positiv utrum: 2
jés	substantiv:obestämd form singularis, genitiv: 2
löda	verb:imperativ: 2
ekyl	substantiv:obestämd form singularis: 2
drum	substantiv:obestämd form singularis: 2
eke	adjektiv:maskulin: 2
xins	substantiv:obestämd form singularis, genitiv: 2
loms	substantiv:obestämd form pluralis, genitiv: 2
nés	substantiv:obestämd form singularis, genitiv: 2
oops	substantiv:obestämd form singularis, genitiv: 2
adla	verb:imperativ: 2
gott	substantiv:obestämd form singularis: 2
oen	substantiv:bestämd form pluralis: 2
nons	substantiv:obestämd form singularis: 2
vrem	substantiv:obestämd form singularis: 2
leta	verb:imperativ: 2
vdöd	adjektiv:positiv utrum: 2
rona	egennamn: 2
omen	substantiv:obestämd form singularis: 2
abas	substantiv:obestämd form singularis: 2
grem	substantiv:obestämd form singularis: 2
vert	egennamn: 2
tunt	adjektiv:positiv neutrum: 2
köpt	verb:supinum: 2
fug	substantiv:obestämd form singularis: 2
lyga	adjektiv:pluralis: 2
rlov	substantiv:obestämd form singularis: 2
fika	adjektiv:pluralis: 2
gmas	substantiv:obestämd form singularis, genitiv: 2
smed	substantiv:obestämd form singularis: 2
uxit	verb:supinum: 2
en	verb:presens: 2
urrs	substantiv:obestämd form pluralis, genitiv: 2
gma	substantiv:obestämd form singularis: 2
luss	substantiv:obestämd form singularis: 2
eaks	substantiv:obestämd form singularis, genitiv: 2
agik	substantiv:obestämd form singularis: 2
rs	deponens:presens: 2
des	adjektiv:positiv utrum: 2
arpa	adjektiv:bestämd form: 2
ever	substantiv:obestämd form pluralis: 2
äld	substantiv:obestämd form singularis: 2
nrar	substantiv:obestämd form pluralis: 2
rkör	substantiv:obestämd form singularis: 2
mja	substantiv:obestämd form singularis: 2
sra	verb:imperativ: 2
giet	substantiv:bestämd form singularis: 2
ffix	substantiv:obestämd form pluralis, genitiv: 2
ispa	verb:imperativ: 2
tt	verb:preteritum: 2
vära	verb:imperativ: 2
år	adjektiv:positiv utrum: 2
äck	egennamn: 2
esin	substantiv:bestämd form singularis: 2
ilad	adjektiv:positiv utrum: 2
fari	substantiv:obestämd form singularis: 2
igna	verb:perfekt particip, plural: 2
ik	substantiv:obestämd form pluralis: 2
öska	substantiv:obestämd form singularis: 2
nget	substantiv:obestämd form singularis: 2
le	verb:preteritum: 2
ädra	verb:infinitiv: 2
får	verb:presens: 2
ubas	egennamn: 2
åpa	verb:imperativ: 2
fin	adjektiv:positiv utrum: 2
krik	verb:imperativ: 2
phus	substantiv:obestämd form singularis, genitiv: 2
lda	substantiv:obestämd form pluralis: 2
adad	adjektiv:positiv utrum: 2
rge	verb:imperativ: 2
ine	adverb: 2
värv	substantiv:obestämd form singularis: 2
kman	substantiv:obestämd form singularis: 2
rpig	adjektiv:positiv utrum: 2
lika	verb:infinitiv: 2
riad	verb:perfekt particip, utrum: 2
mals	substantiv:obestämd form singularis, genitiv: 2
nals	substantiv:obestämd form pluralis, genitiv: 2
ynt	substantiv:obestämd form pluralis: 2
ppet	adjektiv:positiv neutrum: 2
rän	substantiv:obestämd form pluralis: 2
ymts	substantiv:obestämd form singularis, genitiv: 2
vart	adverb: 2
burs	substantiv:obestämd form singularis: 2
tikt	adjektiv:positiv neutrum: 2
nge	verb:infinitiv: 2
aras	deponens:infinitiv: 2
apel	substantiv:obestämd form singularis: 2
ean	substantiv:obestämd form singularis: 2
vles	substantiv:obestämd form singularis, genitiv: 2
rft	adjektiv:positiv neutrum: 2
tumt	adjektiv:positiv neutrum: 2
elot	substantiv:obestämd form singularis: 2
vo	egennamn: 2
mkan	substantiv:obestämd form singularis: 2
tun	adjektiv:positiv utrum: 2
bor	verb:presens: 2
kred	substantiv:obestämd form singularis: 2
änga	adjektiv:bestämd form: 2
åpat	verb:supinum: 2
yst	substantiv:obestämd form singularis: 2
vlas	deponens:infinitiv: 2
stav	substantiv:obestämd form singularis: 2
omme	verb:perfekt particip, utrum: 2
etyl	substantiv:obestämd form singularis: 2
reja	verb:imperativ: 2
nil	adjektiv:positiv utrum: 2
xade	adjektiv:pluralis: 2
ekan	substantiv:bestämd form singularis: 2
lons	egennamn: 2
ulns	substantiv:bestämd form singularis, genitiv: 2
lrot	substantiv:obestämd form singularis: 2
det	egennamn: 2
dons	egennamn: 2
tej	substantiv:obestämd form singularis: 2
ipt	substantiv:obestämd form pluralis: 2
ass	adjektiv:positiv utrum: 2
iter	substantiv:obestämd form singularis: 2
srim	substantiv:obestämd form singularis: 2
psk	adjektiv:positiv utrum: 2
dövt	adjektiv:positiv neutrum: 2
oas	verb:infinitiv, passiv form: 2
ramp	substantiv:obestämd form pluralis: 2
pans	substantiv:obestämd form singularis: 2
akte	adjektiv:maskulin: 2
ryck	verb:imperativ: 2
yor	substantiv:obestämd form pluralis: 2
pöls	substantiv:obestämd form singularis, genitiv: 2
i	räkneord: 2
st	verb:preteritum: 2
käke	substantiv:obestämd form singularis: 2
fors	substantiv:obestämd form pluralis, genitiv: 2
ens	adjektiv:pluralis: 2
tana	adjektiv:bestämd form: 2
ånka	verb:imperativ: 2
ärpe	substantiv:obestämd form singularis: 2
törd	verb:perfekt particip, utrum: 2
bars	verb:preteritum, passiv form: 2
ajor	substantiv:obestämd form singularis: 2
vik	verb:imperativ: 2
rytt	verb:perfekt particip, neutrum: 2
lumn	substantiv:obestämd form singularis: 2
ofil	adjektiv:positiv utrum: 2
malj	substantiv:obestämd form singularis: 2
udan	substantiv:obestämd form singularis: 2
äpen	adjektiv:positiv utrum: 2
kvot	substantiv:obestämd form singularis: 2
ige	adjektiv:pluralis: 2
pöl	substantiv:obestämd form singularis: 2
filt	adjektiv:positiv neutrum: 2
fra	verb:infinitiv: 2
rten	substantiv:obestämd form pluralis: 2
luta	adjektiv:pluralis: 2
skös	substantiv:obestämd form singularis, genitiv: 2
torn	substantiv:obestämd form pluralis: 2
gnt	adjektiv:positiv neutrum: 2
ämts	substantiv:obestämd form singularis, genitiv: 2
hopa	verb:imperativ: 2
änjs	verb:presens, passiv form: 2
olut	adjektiv:positiv utrum: 2
plag	substantiv:obestämd form pluralis: 2
äska	verb:imperativ: 2
jdad	verb:perfekt particip, utrum: 2
ol	egennamn: 2
rsas	substantiv:obestämd form singularis, genitiv: 2
hyds	substantiv:obestämd form singularis, genitiv: 2
nne	räkneord: 2
pana	verb:imperativ: 2
ert	adjektiv:positiv utrum: 2
rys	verb:imperativ: 2
rvt	adjektiv:positiv neutrum: 2
ärsk	adjektiv:positiv utrum: 2
hett	substantiv:obestämd form singularis: 2
rygg	adjektiv:positiv utrum: 2
nnat	pronomen: 2
nyl	substantiv:obestämd form singularis: 2
cia	substantiv:obestämd form singularis: 2
fick	verb:preteritum: 2
döva	adjektiv:bestämd form: 2
igo	substantiv:obestämd form singularis: 2
atod	substantiv:obestämd form singularis: 2
öt	substantiv:obestämd form pluralis: 2
iörs	substantiv:obestämd form singularis, genitiv: 2
gd	verb:infinitiv, passiv form: 2
mfas	verb:presens, passiv form: 2
ma	substantiv:obestämd form pluralis: 2
vita	substantiv:obestämd form singularis: 2
jsig	adjektiv:positiv utrum: 2
sjös	substantiv:obestämd form singularis, genitiv: 2
soar	substantiv:obestämd form singularis: 2
täds	substantiv:obestämd form singularis, genitiv: 2
ties	substantiv:obestämd form pluralis: 2
fila	adjektiv:bestämd form: 2
rsla	verb:infinitiv: 2
reko	substantiv:obestämd form singularis: 2
llås	substantiv:obestämd form pluralis: 2
mpo	substantiv:obestämd form singularis: 2
grid	egennamn: 2
let	adverb: 2
ncen	substantiv:bestämd form singularis: 2
sod	substantiv:obestämd form singularis: 2
dman	egennamn: 2
jak	substantiv:obestämd form singularis: 2
bbys	substantiv:obestämd form singularis, genitiv: 2
olår	substantiv:obestämd form singularis: 2
erär	adjektiv:positiv utrum: 2
grop	substantiv:obestämd form singularis: 2
veka	verb:infinitiv: 2
tolt	adjektiv:positiv neutrum: 2
mfot	substantiv:obestämd form singularis: 2
gass	substantiv:obestämd form singularis: 2
nyst	verb:supinum: 2
llan	egennamn: 2
msna	adjektiv:pluralis: 2
törd	adjektiv:positiv utrum: 2
högt	adjektiv:positiv neutrum: 2
bol	substantiv:obestämd form singularis: 2
lkas	deponens:presens: 2
öv	adjektiv:positiv utrum: 2
men	interjektion: 2
nen	verb:infinitiv, passiv form: 2
ikat	adjektiv:positiv utrum: 2
nger	egennamn: 2
nögd	adjektiv:positiv utrum: 2
nekt	substantiv:obestämd form singularis: 2
riet	egennamn: 2
her	egennamn: 2
obby	substantiv:obestämd form singularis: 2
rsta	egennamn: 2
over	substantiv:obestämd form singularis: 2
tomt	adjektiv:positiv neutrum: 2
alis	substantiv:obestämd form singularis, genitiv: 2
fans	egennamn: 2
loni	substantiv:obestämd form singularis: 2
krån	substantiv:obestämd form pluralis: 2
dbo	substantiv:obestämd form singularis: 2
lixt	substantiv:obestämd form singularis: 2
dån	substantiv:bestämd form singularis: 2
mmat	verb:preteritum, passiv form: 2
asse	egennamn: 2
åt	preposition: 2
opa	substantiv:obestämd form singularis: 2
ärvt	adjektiv:positiv neutrum: 2
arde	substantiv:obestämd form singularis: 2
erga	egennamn: 2
mpad	adjektiv:positiv utrum: 2
aker	substantiv:obestämd form singularis: 2
lne	adjektiv:bestämd form: 2
ätte	adjektiv:komparativ: 2
ulat	verb:perfekt particip, neutrum: 2
rtat	substantiv:bestämd form singularis: 2
knöt	verb:preteritum: 2
oja	verb:imperativ: 2
esch	substantiv:obestämd form singularis: 2
eför	verb:imperativ: 2
tina	substantiv:obestämd form singularis: 2
dta	verb:imperativ: 2
äkne	substantiv:obestämd form singularis: 2
loks	substantiv:obestämd form pluralis, genitiv: 2
lt	verb:imperativ: 2
pske	adjektiv:maskulin: 2
sbil	substantiv:obestämd form singularis: 2
rton	substantiv:obestämd form singularis: 2
ndöd	adjektiv:positiv utrum: 2
märg	substantiv:obestämd form singularis: 2
elad	substantiv:obestämd form singularis: 2
arts	egennamn: 2
rava	verb:infinitiv: 2
tråt	substantiv:obestämd form singularis: 2
skvi	substantiv:obestämd form singularis: 2
pris	substantiv:obestämd form pluralis, genitiv: 2
kval	substantiv:obestämd form pluralis: 2
net	verb:preteritum, passiv form: 2
sja	substantiv:obestämd form singularis: 2
ngas	deponens:presens: 2
ogs	deponens:preteritum: 2
åpar	verb:presens: 2
å	interjektion: 2
osk	substantiv:obestämd form singularis: 2
vösa	adjektiv:bestämd form: 2
öngs	verb:preteritum, passiv form: 2
zzig	adjektiv:positiv utrum: 2
iges	substantiv:bestämd form singularis, genitiv: 2
jtas	verb:presens, passiv form: 2
ot	egennamn: 2
xin	substantiv:obestämd form singularis: 2
råda	verb:infinitiv: 2
mjar	verb:presens: 2
ian	egennamn: 2
axis	substantiv:obestämd form singularis, genitiv: 2
niel	substantiv:obestämd form singularis: 2
iken	verb:perfekt particip, utrum: 2
llda	substantiv:obestämd form pluralis: 2
ddla	verb:imperativ: 2
ebut	substantiv:obestämd form singularis: 2
tsla	verb:imperativ: 2
orat	substantiv:obestämd form singularis: 2
pnat	verb:perfekt particip, neutrum: 2
ängs	substantiv:obestämd form pluralis, genitiv: 2
rep	substantiv:obestämd form pluralis: 2
yss	substantiv:obestämd form pluralis, genitiv: 2
läxa	substantiv:obestämd form singularis: 2
nilj	substantiv:obestämd form singularis: 2
ice	egennamn: 2
usad	adjektiv:positiv utrum: 2
ed	adjektiv:positiv utrum: 2
alla	egennamn: 2
ya	adjektiv:pluralis: 2
abb	adjektiv:positiv utrum: 2
rgås	substantiv:obestämd form singularis, genitiv: 2
rivs	substantiv:obestämd form singularis, genitiv: 2
karp	adjektiv:positiv utrum: 2
arés	substantiv:obestämd form singularis, genitiv: 2
mått	substantiv:obestämd form pluralis: 2
rytt	adjektiv:positiv neutrum: 2
lisk	substantiv:obestämd form singularis: 2
tana	adjektiv:pluralis: 2
mpot	substantiv:bestämd form singularis: 2
giro	substantiv:obestämd form singularis: 2
djas	egennamn: 2
llit	substantiv:obestämd form singularis: 2
kta	adverb: 2
lrat	adjektiv:positiv neutrum: 2
ffa	substantiv:obestämd form singularis: 2
dsna	adjektiv:pluralis: 2
nilt	adjektiv:positiv neutrum: 2
tuva	substantiv:obestämd form singularis: 2
ake	adjektiv:maskulin: 2
mid	substantiv:obestämd form singularis: 2
vävt	verb:supinum: 2
odan	substantiv:obestämd form singularis: 2
gtid	substantiv:obestämd form singularis: 2
pskt	adjektiv:positiv neutrum: 2
oets	substantiv:obestämd form singularis, genitiv: 2
lion	substantiv:obestämd form singularis: 2
oms	egennamn: 2
ry	egennamn: 2
uvet	adjektiv:positiv neutrum: 2
opol	substantiv:obestämd form pluralis: 2
edan	preposition: 2
ipt	substantiv:obestämd form singularis: 2
ckad	substantiv:obestämd form singularis: 2
borr	substantiv:obestämd form singularis: 2
vär	verb:presens: 2
t	verb:presens, passiv form: 2
isyr	substantiv:obestämd form singularis: 2
vial	adjektiv:positiv utrum: 2
njut	verb:imperativ: 2
s	verb:infinitiv: 2
kral	adjektiv:positiv utrum: 2
mums	substantiv:obestämd form singularis, genitiv: 2
agde	adjektiv:komparativ: 2
läds	verb:presens, passiv form: 2
uln	substantiv:bestämd form singularis: 2
olta	adjektiv:bestämd form: 2
nnen	verb:infinitiv, passiv form: 2
ai	substantiv:obestämd form singularis: 2
tyt	substantiv:bestämd form singularis: 2
kill	substantiv:obestämd form singularis: 2
egen	adjektiv:positiv utrum: 2
aett	räkneord: 2
da	substantiv:bestämd form singularis: 2
et	verb:imperativ: 2
ssén	substantiv:bestämd form singularis: 2
ar	interjektion: 2
länt	substantiv:obestämd form singularis: 2
plin	substantiv:obestämd form singularis: 2
alag	substantiv:obestämd form pluralis: 2
o	adjektiv:positiv utrum: 2
mil	substantiv:obestämd form pluralis: 2
jeln	substantiv:bestämd form singularis: 2
viga	verb:infinitiv: 2
shav	substantiv:obestämd form pluralis: 2
rött	verb:supinum: 2
mell	adjektiv:positiv utrum: 2
lapp	verb:preteritum: 2
iskt	adverb: 2
ks	deponens:imperativ: 2
bli	verb:infinitiv: 2
trés	substantiv:obestämd form singularis, genitiv: 2
cis	adjektiv:positiv utrum: 2
osch	substantiv:obestämd form singularis: 2
rös	verb:presens, passiv form: 2
nens	egennamn: 2
ador	substantiv:obestämd form singularis: 2
pta	verb:imperativ: 2
igda	adjektiv:pluralis: 2
ilke	substantiv:obestämd form singularis: 2
hos	substantiv:obestämd form singularis, genitiv: 2
bba	adjektiv:pluralis: 2
aos	substantiv:obestämd form singularis, genitiv: 2
mans	pronomen: 2
ens	adjektiv:positiv utrum: 2
kiss	substantiv:obestämd form singularis: 2
bedd	verb:perfekt particip, utrum: 2
jsas	verb:infinitiv, passiv form: 2
xliv	substantiv:obestämd form singularis: 2
rhål	substantiv:obestämd form pluralis: 2
eliv	substantiv:obestämd form singularis: 2
agte	verb:preteritum: 2
gynt	adjektiv:positiv neutrum: 2
ryos	substantiv:obestämd form singularis, genitiv: 2
rut	substantiv:obestämd form singularis: 2
yra	adjektiv:bestämd form: 2
adat	adjektiv:positiv neutrum: 2
dbor	substantiv:obestämd form pluralis: 2
orna	verb:imperativ: 2
uge	adjektiv:maskulin: 2
inkt	adjektiv:positiv neutrum: 2
dare	adverb: 2
trid	verb:imperativ: 2
åror	substantiv:obestämd form pluralis: 2
juva	verb:infinitiv: 2
fems	substantiv:obestämd form pluralis, genitiv: 2
räla	verb:infinitiv: 2
strå	substantiv:obestämd form singularis: 2
tät	substantiv:obestämd form singularis: 2
rob	adjektiv:positiv utrum: 2
ixir	substantiv:obestämd form pluralis: 2
mder	substantiv:obestämd form pluralis: 2
ddel	substantiv:obestämd form singularis: 2
rrés	substantiv:obestämd form singularis, genitiv: 2
char	substantiv:obestämd form pluralis: 2
kämt	substantiv:obestämd form pluralis: 2
dval	substantiv:obestämd form singularis: 2
hårs	substantiv:obestämd form pluralis, genitiv: 2
mbol	substantiv:obestämd form singularis: 2
nsla	verb:imperativ: 2
gbåt	substantiv:obestämd form singularis: 2
itis	egennamn: 2
teet	substantiv:bestämd form singularis: 2
äps	substantiv:obestämd form singularis, genitiv: 2
äfsa	verb:infinitiv: 2
mset	substantiv:bestämd form singularis: 2
rna	adverb: 2
rap	substantiv:obestämd form singularis: 2
dgå	verb:imperativ: 2
njär	substantiv:obestämd form singularis: 2
c	substantiv:obestämd form singularis: 2
tådd	verb:perfekt particip, utrum: 2
äxer	verb:presens: 2
gots	egennamn: 2
ttal	substantiv:obestämd form pluralis: 2
jejs	substantiv:obestämd form singularis, genitiv: 2
arsk	adjektiv:positiv utrum: 2
ttin	substantiv:bestämd form singularis: 2
ten	adjektiv:positiv neutrum: 2
itat	verb:perfekt particip, neutrum: 2
agga	substantiv:obestämd form singularis: 2
usse	substantiv:obestämd form singularis: 2
ur	egennamn: 2
sgen	substantiv:obestämd form singularis: 2
ndys	substantiv:obestämd form singularis, genitiv: 2
änet	substantiv:bestämd form singularis: 2
erat	substantiv:obestämd form pluralis: 2
slas	deponens:infinitiv: 2
vot	substantiv:obestämd form singularis: 2
ärur	adverb: 2
tre	adjektiv:positiv utrum: 2
abba	adjektiv:pluralis: 2
ua	egennamn: 2
llås	substantiv:obestämd form pluralis, genitiv: 2
lut	adjektiv:positiv utrum: 2
urad	verb:perfekt particip, utrum: 2
ssad	substantiv:obestämd form singularis: 2
okat	substantiv:obestämd form singularis: 2
rrys	substantiv:obestämd form singularis, genitiv: 2
iör	substantiv:obestämd form singularis: 2
tmos	substantiv:obestämd form singularis, genitiv: 2
iöse	adjektiv:maskulin: 2
ania	egennamn: 2
firs	substantiv:obestämd form singularis, genitiv: 2
rål	substantiv:obestämd form singularis: 2
mpon	substantiv:obestämd form pluralis: 2
vott	substantiv:obestämd form singularis: 2
täns	substantiv:obestämd form singularis, genitiv: 2
pnad	substantiv:obestämd form singularis: 2
riör	substantiv:obestämd form singularis: 2
onat	substantiv:obestämd form pluralis: 2
eses	verb:presens, passiv form: 2
vila	substantiv:obestämd form singularis: 2
utes	substantiv:obestämd form singularis, genitiv: 2
all	konjunktion: 2
rm	substantiv:obestämd form pluralis: 2
löst	verb:perfekt particip, utrum: 2
stäm	verb:imperativ: 2
saga	verb:imperativ: 2
nns	egennamn: 2
ten	adverb: 2
lös	verb:imperativ: 2
nsår	substantiv:obestämd form singularis: 2
iner	substantiv:obestämd form singularis: 2
ptas	verb:infinitiv, passiv form: 2
nåda	verb:infinitiv: 2
ärre	adverb: 2
kirs	substantiv:obestämd form singularis, genitiv: 2
hild	egennamn: 2
elga	verb:infinitiv: 2
der	preposition: 2
ymts	verb:supinum, passiv form: 2
oens	substantiv:bestämd form singularis, genitiv: 2
uger	substantiv:obestämd form pluralis: 2
ämna	adjektiv:pluralis: 2
ltat	substantiv:bestämd form singularis: 2
bby	substantiv:obestämd form singularis: 2
mka	verb:infinitiv: 2
psis	substantiv:obestämd form singularis: 2
olle	substantiv:obestämd form singularis: 2
und	adjektiv:positiv utrum: 2
riel	substantiv:obestämd form singularis: 2
psla	verb:imperativ: 2
ast	verb:preteritum: 2
rtom	adverb: 2
rnes	egennamn: 2
opig	adjektiv:positiv utrum: 2
döst	adverb: 2
etts	verb:preteritum, passiv form: 2
nens	substantiv:bestämd form singularis: 2
vårs	substantiv:obestämd form pluralis, genitiv: 2
anne	substantiv:obestämd form singularis: 2
ealt	adjektiv:positiv neutrum: 2
blek	adjektiv:positiv utrum: 2
rod	substantiv:obestämd form singularis: 2
tast	adverb: 2
pes	substantiv:obestämd form pluralis, genitiv: 2
ävla	adjektiv:pluralis: 2
jdas	verb:infinitiv, passiv form: 2
med	substantiv:obestämd form singularis: 2
ärjd	verb:perfekt particip, utrum: 2
öska	verb:infinitiv: 2
ngen	substantiv:obestämd form singularis, genitiv: 2
odda	verb:imperativ: 2
lbud	substantiv:obestämd form singularis: 2
noid	adjektiv:positiv utrum: 2
epts	substantiv:obestämd form pluralis, genitiv: 2
rner	egennamn: 2
ande	verb:preteritum: 2
sagd	verb:perfekt particip, utrum: 2
även	adjektiv:positiv utrum: 2
ärav	adverb: 2
etad	adjektiv:positiv utrum: 2
sste	verb:preteritum: 2
lbas	substantiv:obestämd form singularis: 2
kage	substantiv:obestämd form singularis: 2
abla	verb:infinitiv: 2
tras	egennamn: 2
älje	egennamn: 2
tödd	verb:perfekt particip, utrum: 2
i	verb:infinitiv: 2
älte	verb:preteritum: 2
njär	adjektiv:positiv utrum: 2
ämts	substantiv:obestämd form pluralis, genitiv: 2
rama	substantiv:obestämd form singularis: 2
äkat	verb:supinum: 2
jéns	substantiv:bestämd form singularis, genitiv: 2
åras	substantiv:obestämd form singularis, genitiv: 2
ryon	substantiv:bestämd form singularis: 2
ofri	adjektiv:positiv utrum: 2
kes	adjektiv:positiv utrum: 2
nyma	adjektiv:bestämd form: 2
ovra	verb:imperativ: 2
irat	verb:perfekt particip, neutrum: 2
ngos	substantiv:obestämd form singularis, genitiv: 2
srat	verb:supinum: 2
gsla	verb:imperativ: 2
he	substantiv:obestämd form singularis: 2
rygt	adjektiv:positiv neutrum: 2
lnat	verb:preteritum, passiv form: 2
jupa	adjektiv:pluralis: 2
xat	adjektiv:positiv neutrum: 2
sagt	verb:perfekt particip, neutrum: 2
amma	adverb: 2
sum	substantiv:obestämd form pluralis: 2
kil	substantiv:obestämd form singularis: 2
vins	egennamn: 2
veks	verb:preteritum, passiv form: 2
änns	substantiv:obestämd form singularis, genitiv: 2
itat	substantiv:obestämd form singularis: 2
ulna	verb:perfekt particip, plural: 2
uays	egennamn: 2
ams	substantiv:obestämd form singularis: 2
ibbs	substantiv:obestämd form singularis, genitiv: 2
ämt	substantiv:obestämd form pluralis: 2
pöet	substantiv:bestämd form singularis: 2
äl	verb:presens: 2
kola	verb:imperativ: 2
lina	verb:infinitiv: 2
slim	substantiv:obestämd form singularis: 2
rmde	verb:preteritum: 2
dyll	substantiv:obestämd form singularis: 2
kyll	verb:imperativ: 2
nus	substantiv:obestämd form pluralis, genitiv: 2
äng	adjektiv:positiv utrum: 2
kröd	adjektiv:positiv utrum: 2
isas	egennamn: 2
erbs	substantiv:obestämd form pluralis, genitiv: 2
sgud	substantiv:obestämd form singularis: 2
kata	adjektiv:bestämd form: 2
mpat	adjektiv:positiv neutrum: 2
mbal	substantiv:obestämd form singularis: 2
kara	substantiv:obestämd form singularis: 2
mme	verb:perfekt particip, utrum: 2
en	adjektiv:bestämd form: 2
tgår	verb:presens: 2
ljes	egennamn: 2
abra	adjektiv:pluralis: 2
ahus	substantiv:obestämd form singularis, genitiv: 2
dset	adjektiv:positiv neutrum: 2
aces	substantiv:obestämd form singularis, genitiv: 2
as	verb:infinitiv: 2
rals	substantiv:obestämd form pluralis, genitiv: 2
tzel	substantiv:obestämd form singularis: 2
änga	verb:imperativ: 2
vår	adjektiv:positiv utrum: 2
erms	substantiv:obestämd form singularis, genitiv: 2
ävor	substantiv:obestämd form pluralis: 2
lått	verb:perfekt particip, neutrum: 2
hack	substantiv:obestämd form singularis: 2
fem	substantiv:obestämd form singularis: 2
oka	substantiv:obestämd form singularis: 2
ier	egennamn: 2
skt	adverb: 2
stan	adverb: 2
rben	substantiv:obestämd form pluralis: 2
flet	substantiv:bestämd form singularis: 2
mynt	substantiv:obestämd form singularis: 2
nya	adjektiv:bestämd form: 2
orv	substantiv:obestämd form singularis: 2
nlån	substantiv:obestämd form pluralis: 2
prit	substantiv:obestämd form singularis: 2
amid	substantiv:obestämd form singularis: 2
dra	egennamn: 2
yna	verb:imperativ: 2
ptas	verb:presens, passiv form: 2
tyna	substantiv:bestämd form pluralis: 2
tan	substantiv:obestämd form singularis, genitiv: 2
rgas	egennamn: 2
nets	substantiv:obestämd form singularis, genitiv: 2
räla	verb:imperativ: 2
vång	substantiv:obestämd form singularis: 2
dgad	verb:perfekt particip, utrum: 2
gals	egennamn: 2
lie	substantiv:obestämd form singularis: 2
ett	verb:perfekt particip, utrum: 2
ovra	verb:infinitiv: 2
äkts	deponens:supinum: 2
aps	substantiv:obestämd form singularis: 2
nask	substantiv:obestämd form singularis: 2
igda	adjektiv:bestämd form: 2
öjs	substantiv:obestämd form singularis: 2
ngör	verb:presens: 2
ands	adverb: 2
nkna	adjektiv:bestämd form: 2
red	egennamn: 2
lövs	substantiv:obestämd form singularis, genitiv: 2
rvös	adjektiv:positiv utrum: 2
nne	adverb: 2
rits	deponens:supinum: 2
sena	substantiv:obestämd form singularis: 2
afts	verb:supinum, passiv form: 2
tamp	substantiv:obestämd form singularis: 2
nåt	adverb: 2
kar	egennamn: 2
ppta	verb:imperativ: 2
abla	verb:imperativ: 2
öt	adjektiv:positiv utrum: 2
rarm	substantiv:obestämd form singularis: 2
ram	adjektiv:positiv utrum: 2
ural	adjektiv:positiv utrum: 2
åtan	substantiv:bestämd form singularis: 2
turg	substantiv:obestämd form singularis: 2
selt	adjektiv:positiv neutrum: 2
ghem	substantiv:obestämd form pluralis: 2
väst	adverb: 2
sias	egennamn: 2
cket	substantiv:obestämd form singularis: 2
aon	substantiv:bestämd form singularis: 2
mal	substantiv:obestämd form singularis: 2
axan	substantiv:bestämd form singularis: 2
far	verb:imperativ: 2
sid	substantiv:obestämd form singularis: 2
böjt	verb:supinum: 2
bon	egennamn: 2
lapp	substantiv:obestämd form pluralis: 2
änn	substantiv:obestämd form pluralis: 2
ugen	verb:perfekt particip, utrum: 2
ppit	verb:supinum: 2
olan	substantiv:obestämd form singularis: 2
änns	substantiv:obestämd form pluralis, genitiv: 2
uan	substantiv:bestämd form singularis: 2
trör	verb:presens: 2
inkt	substantiv:obestämd form singularis: 2
upa	adjektiv:pluralis: 2
orna	adjektiv:bestämd form: 2
nna	verb:supinum, passiv form: 2
viss	adjektiv:positiv utrum: 2
njts	verb:supinum, passiv form: 2
sirs	substantiv:obestämd form pluralis, genitiv: 2
unas	egennamn: 2
ipad	adjektiv:positiv utrum: 2
nung	substantiv:obestämd form singularis: 2
arpt	adjektiv:positiv neutrum: 2
peka	verb:infinitiv: 2
hock	substantiv:obestämd form singularis: 2
rjag	substantiv:obestämd form singularis: 2
rtig	substantiv:obestämd form singularis: 2
åras	deponens:presens: 2
nken	adjektiv:positiv utrum: 2
lvt	adjektiv:positiv neutrum: 2
alne	adjektiv:maskulin: 2
jer	substantiv:obestämd form singularis: 2
mka	verb:imperativ: 2
inut	substantiv:obestämd form singularis: 2
ud	egennamn: 2
arré	substantiv:obestämd form singularis: 2
ega	substantiv:obestämd form singularis: 2
äva	adjektiv:bestämd form: 2
enys	substantiv:obestämd form singularis, genitiv: 2
bajs	substantiv:obestämd form singularis: 2
ulet	verb:perfekt particip, neutrum: 2
ivet	verb:preteritum, passiv form: 2
gims	substantiv:obestämd form singularis, genitiv: 2
ämra	verb:infinitiv: 2
lexa	adjektiv:pluralis: 2
slan	substantiv:obestämd form singularis: 2
urie	substantiv:obestämd form singularis: 2
vle	substantiv:obestämd form singularis: 2
kära	adjektiv:bestämd form: 2
äspa	verb:imperativ: 2
rse	adjektiv:positiv utrum: 2
sams	substantiv:obestämd form singularis, genitiv: 2
nöjd	adjektiv:positiv utrum: 2
ille	adjektiv:komparativ: 2
enit	substantiv:obestämd form singularis: 2
jsen	substantiv:bestämd form singularis: 2
lts	deponens:supinum: 2
anät	substantiv:obestämd form singularis: 2
pöts	substantiv:bestämd form singularis, genitiv: 2
alat	adjektiv:positiv neutrum: 2
etat	adjektiv:positiv neutrum: 2
oes	substantiv:obestämd form singularis, genitiv: 2
sofi	substantiv:obestämd form singularis: 2
pol	substantiv:obestämd form pluralis: 2
njon	substantiv:obestämd form singularis: 2
rske	adjektiv:maskulin: 2
mums	substantiv:obestämd form pluralis, genitiv: 2
ie	adjektiv:pluralis: 2
råt	substantiv:obestämd form singularis: 2
vaga	verb:infinitiv: 2
peng	substantiv:obestämd form singularis: 2
vajs	substantiv:obestämd form singularis, genitiv: 2
ings	verb:presens, passiv form: 2
aien	substantiv:bestämd form singularis: 2
gmör	substantiv:obestämd form pluralis: 2
toff	substantiv:obestämd form singularis: 2
mand	substantiv:obestämd form singularis: 2
ryss	substantiv:obestämd form pluralis, genitiv: 2
mide	substantiv:obestämd form singularis: 2
itim	adjektiv:positiv utrum: 2
frie	adjektiv:komparativ: 2
adda	adjektiv:pluralis: 2
npå	preposition: 2
upat	verb:perfekt particip, neutrum: 2
xit	verb:supinum: 2
uras	deponens:infinitiv: 2
ash	substantiv:obestämd form singularis: 2
kir	substantiv:obestämd form singularis: 2
mjat	verb:supinum: 2
edon	substantiv:obestämd form pluralis: 2
cior	substantiv:obestämd form pluralis: 2
vid	egennamn: 2
ypas	verb:infinitiv, passiv form: 2
ers	adjektiv:positiv utrum: 2
ixen	substantiv:bestämd form singularis: 2
op	adverb: 2
ljad	verb:perfekt particip, utrum: 2
laps	substantiv:obestämd form singularis, genitiv: 2
ghus	substantiv:obestämd form singularis, genitiv: 2
ovel	substantiv:obestämd form singularis: 2
mtad	verb:perfekt particip, utrum: 2
en	substantiv:obestämd form pluralis, genitiv: 2
lina	egennamn: 2
ziga	adjektiv:pluralis: 2
ende	adverb: 2
nådd	verb:perfekt particip, utrum: 2
nårs	substantiv:obestämd form singularis, genitiv: 2
ppt	adverb: 2
fteå	egennamn: 2
läns	substantiv:obestämd form singularis, genitiv: 2
kurk	substantiv:obestämd form singularis: 2
sir	substantiv:obestämd form pluralis: 2
ols	adverb: 2
jén	substantiv:bestämd form singularis: 2
che	substantiv:obestämd form singularis: 2
ftar	substantiv:obestämd form pluralis: 2
ckel	substantiv:obestämd form pluralis: 2
röjs	verb:presens, passiv form: 2
vilt	adjektiv:positiv neutrum: 2
eran	substantiv:obestämd form singularis: 2
efäl	substantiv:obestämd form pluralis: 2
ylen	substantiv:obestämd form singularis: 2
tet	adverb: 2
ixt	substantiv:obestämd form singularis: 2
ris	egennamn: 2
lova	verb:imperativ: 2
mot	substantiv:bestämd form singularis: 2
åt	substantiv:bestämd form singularis: 2
övet	substantiv:bestämd form singularis: 2
edda	verb:infinitiv: 2
lkas	deponens:infinitiv: 2
mlag	substantiv:obestämd form pluralis: 2
ljts	deponens:supinum: 2
fekt	adjektiv:positiv neutrum: 2
gnat	adjektiv:positiv neutrum: 2
egär	substantiv:obestämd form singularis: 2
nior	substantiv:obestämd form singularis: 2
alas	substantiv:obestämd form singularis: 2
lyta	verb:infinitiv: 2
rad	egennamn: 2
tjäl	verb:imperativ: 2
mos	egennamn: 2
trod	substantiv:obestämd form singularis: 2
yvas	verb:infinitiv, passiv form: 2
jtas	verb:infinitiv, passiv form: 2
ngo	substantiv:obestämd form singularis: 2
vämt	adjektiv:positiv neutrum: 2
ghem	substantiv:obestämd form singularis: 2
vens	egennamn: 2
efäl	substantiv:obestämd form singularis: 2
ånka	verb:infinitiv: 2
rorm	substantiv:obestämd form singularis: 2
rirs	substantiv:obestämd form singularis, genitiv: 2
lken	substantiv:obestämd form pluralis: 2
dsbo	substantiv:obestämd form singularis: 2
nder	preposition: 2
mman	adverb: 2
i	verb:imperativ: 2
alpa	verb:infinitiv: 2
knyt	verb:imperativ: 2
äl	interjektion: 2
ofie	egennamn: 2
mpos	substantiv:obestämd form singularis, genitiv: 2
unes	egennamn: 2
lter	egennamn: 2
frar	verb:presens: 2
räls	substantiv:obestämd form singularis, genitiv: 2
ögon	substantiv:obestämd form singularis: 2
enäm	adjektiv:positiv utrum: 2
igde	verb:preteritum: 2
en	konjunktion: 2
vla	adjektiv:bestämd form: 2
vilt	substantiv:obestämd form singularis: 2
åpa	verb:infinitiv: 2
eera	verb:imperativ: 2
unge	adjektiv:komparativ: 2
yan	substantiv:bestämd form singularis: 2
ches	substantiv:obestämd form singularis, genitiv: 2
jaks	substantiv:obestämd form singularis, genitiv: 2
rmål	substantiv:obestämd form singularis: 2
phög	substantiv:obestämd form singularis: 2
kugn	substantiv:obestämd form singularis: 2
rsa	verb:imperativ: 2
ötor	substantiv:obestämd form pluralis: 2
rsyn	substantiv:obestämd form singularis: 2
ldas	substantiv:obestämd form pluralis, genitiv: 2
korv	substantiv:obestämd form singularis: 2
jps	substantiv:obestämd form singularis, genitiv: 2
ö	verb:imperativ: 2
tein	substantiv:obestämd form singularis: 2
imat	verb:supinum: 2
néns	substantiv:bestämd form singularis, genitiv: 2
ata	substantiv:obestämd form pluralis: 2
igda	verb:perfekt particip, plural: 2
mant	substantiv:obestämd form singularis: 2
ejla	verb:infinitiv: 2
ckes	egennamn: 2
runs	egennamn: 2
orde	adjektiv:komparativ: 2
den	substantiv:obestämd form singularis, genitiv: 2
iöse	adjektiv:komparativ: 2
nt	verb:perfekt particip, utrum: 2
rdeg	substantiv:obestämd form singularis: 2
jure	substantiv:obestämd form singularis: 2
uste	adjektiv:positiv utrum: 2
ogor	substantiv:obestämd form pluralis: 2
ntur	substantiv:obestämd form singularis: 2
rgit	egennamn: 2
fiet	substantiv:bestämd form singularis: 2
rås	egennamn: 2
chyr	substantiv:obestämd form singularis: 2
örst	substantiv:obestämd form singularis: 2
ltes	verb:preteritum, passiv form: 2
lga	verb:imperativ: 2
nubb	substantiv:obestämd form singularis: 2
åare	substantiv:obestämd form singularis: 2
igs	egennamn: 2
sent	adjektiv:positiv utrum: 2
fast	adjektiv:superlativ: 2
ltan	substantiv:obestämd form singularis: 2
omna	verb:imperativ: 2
jäla	verb:imperativ: 2
uget	verb:perfekt particip, neutrum: 2
rpen	substantiv:bestämd form pluralis: 2
frys	verb:imperativ: 2
era	adjektiv:bestämd form: 2
baja	interjektion: 2
iles	substantiv:obestämd form singularis, genitiv: 2
tald	adjektiv:positiv utrum: 2
ytte	substantiv:obestämd form singularis: 2
co	substantiv:obestämd form singularis: 2
kage	substantiv:obestämd form pluralis: 2
fies	egennamn: 2
tabs	substantiv:obestämd form singularis, genitiv: 2
löna	verb:infinitiv: 2
dgas	verb:presens, passiv form: 2
ovs	egennamn: 2
oist	substantiv:obestämd form singularis: 2
lgon	substantiv:obestämd form singularis: 2
lake	adjektiv:maskulin: 2
bols	substantiv:obestämd form singularis, genitiv: 2
nkit	verb:supinum: 2
ors	verb:preteritum, passiv form: 2
roba	adjektiv:pluralis: 2
nipa	substantiv:obestämd form singularis: 2
us	substantiv:bestämd form singularis, genitiv: 2
gfru	substantiv:obestämd form singularis: 2
olda	adjektiv:bestämd form: 2
oker	substantiv:obestämd form singularis: 2
enyn	substantiv:bestämd form singularis: 2
rgås	substantiv:obestämd form singularis: 2
cis	substantiv:obestämd form singularis: 2
sk	adverb: 2
nbad	substantiv:obestämd form pluralis: 2
te	adjektiv:positiv utrum: 2
rkom	verb:imperativ: 2
mbas	verb:presens, passiv form: 2
yons	substantiv:bestämd form singularis, genitiv: 2
elor	substantiv:obestämd form pluralis: 2
lers	egennamn: 2
ota	adverb: 2
röjs	substantiv:obestämd form singularis, genitiv: 2
mbas	verb:infinitiv, passiv form: 2
cén	substantiv:bestämd form singularis: 2
kär	verb:presens: 2
lras	substantiv:obestämd form singularis, genitiv: 2
reta	egennamn: 2
ömma	adjektiv:bestämd form: 2
fan	egennamn: 2
tten	adjektiv:positiv utrum: 2
ftad	adjektiv:positiv utrum: 2
bons	egennamn: 2
zels	substantiv:obestämd form singularis, genitiv: 2
tuna	adjektiv:pluralis: 2
oti	substantiv:obestämd form singularis: 2
rubb	substantiv:obestämd form singularis: 2
ityd	substantiv:obestämd form singularis: 2
älld	substantiv:obestämd form singularis: 2
mna	verb:perfekt particip, plural: 2
etan	substantiv:bestämd form singularis: 2
yset	substantiv:bestämd form singularis: 2
ral	substantiv:obestämd form pluralis: 2
pös	substantiv:obestämd form singularis, genitiv: 2
epar	substantiv:obestämd form pluralis: 2
mbud	substantiv:obestämd form singularis: 2
ygar	substantiv:obestämd form pluralis: 2
dur	substantiv:obestämd form pluralis: 2
orf	adjektiv:positiv utrum: 2
äks	verb:presens, passiv form: 2
rfa	adjektiv:pluralis: 2
ftat	adjektiv:positiv neutrum: 2
råd	verb:imperativ: 2
erna	substantiv:obestämd form singularis: 2
fsat	verb:perfekt particip, neutrum: 2
öska	verb:imperativ: 2
ffa	adjektiv:bestämd form: 2
ått	substantiv:obestämd form pluralis: 2
ile	egennamn: 2
rfar	substantiv:obestämd form singularis: 2
fugs	substantiv:obestämd form singularis, genitiv: 2
wls	substantiv:obestämd form singularis, genitiv: 2
odor	substantiv:obestämd form pluralis: 2
lata	substantiv:obestämd form singularis: 2
dgad	adjektiv:positiv utrum: 2
öde	adjektiv:komparativ: 2
sand	substantiv:obestämd form singularis: 2
oxar	verb:presens: 2
vla	adjektiv:pluralis: 2
rsan	substantiv:bestämd form singularis: 2
hyr	substantiv:obestämd form singularis: 2
rpes	substantiv:obestämd form singularis, genitiv: 2
bryn	substantiv:obestämd form pluralis: 2
cias	substantiv:obestämd form singularis, genitiv: 2
enes	egennamn: 2
ävla	adjektiv:bestämd form: 2
me	verb:perfekt particip, utrum: 2
råck	substantiv:obestämd form pluralis: 2
hävs	verb:presens, passiv form: 2
ahl	egennamn: 2
xirs	substantiv:obestämd form singularis, genitiv: 2
eort	substantiv:obestämd form singularis: 2
ffé	substantiv:obestämd form singularis: 2
nym	adjektiv:positiv utrum: 2
afs	substantiv:obestämd form singularis: 2
töta	verb:infinitiv: 2
koks	substantiv:obestämd form singularis, genitiv: 2
ngas	substantiv:obestämd form singularis: 2
haga	verb:infinitiv: 2
stam	substantiv:obestämd form singularis: 2
atte	substantiv:obestämd form singularis: 2
ärd	verb:perfekt particip, utrum: 2
tbit	substantiv:obestämd form singularis: 2
udan	substantiv:bestämd form singularis: 2
ima	substantiv:obestämd form pluralis: 2
eera	verb:infinitiv: 2
mjan	substantiv:bestämd form singularis: 2
trig	substantiv:obestämd form singularis: 2
gart	substantiv:obestämd form singularis: 2
le	verb:infinitiv: 2
oas	verb:presens, passiv form: 2
rfs	substantiv:obestämd form singularis, genitiv: 2
ns	lexikonord: 2
kams	substantiv:obestämd form singularis, genitiv: 2
knöl	substantiv:obestämd form singularis: 2
rfor	verb:preteritum: 2
maka	verb:imperativ: 2
trim	substantiv:obestämd form pluralis: 2
ödjs	verb:presens, passiv form: 2
gryn	substantiv:obestämd form singularis: 2
lpa	verb:imperativ: 2
åare	substantiv:obestämd form pluralis: 2
lvår	substantiv:obestämd form singularis: 2
uven	adjektiv:positiv utrum: 2
icks	verb:presens, passiv form: 2
nås	verb:infinitiv, passiv form: 2
umfs	substantiv:obestämd form singularis, genitiv: 2
sblå	adjektiv:positiv utrum: 2
dkat	verb:supinum: 2
ests	substantiv:obestämd form pluralis, genitiv: 2
dför	verb:imperativ: 2
mtat	verb:perfekt particip, neutrum: 2
olk	substantiv:obestämd form pluralis: 2
cium	substantiv:obestämd form singularis: 2
yles	verb:presens, passiv form: 2
lärd	adjektiv:positiv utrum: 2
init	verb:supinum: 2
täm	verb:imperativ: 2
rryn	substantiv:bestämd form singularis: 2
fäs	substantiv:obestämd form singularis, genitiv: 2
mäle	substantiv:obestämd form singularis: 2
ävna	adjektiv:pluralis: 2
tika	adjektiv:pluralis: 2
ryga	adjektiv:bestämd form: 2
ekt	verb:perfekt particip, neutrum: 2
ält	verb:imperativ: 2
hår	substantiv:obestämd form pluralis: 2
äges	verb:presens, passiv form: 2
gans	substantiv:obestämd form singularis: 2
ylon	egennamn: 2
rack	substantiv:obestämd form singularis: 2
ovas	verb:infinitiv, passiv form: 2
tått	verb:perfekt particip, neutrum: 2
line	adverb: 2
krov	substantiv:obestämd form singularis: 2
ie	adjektiv:positiv utrum: 2
töds	verb:presens, passiv form: 2
ärna	adverb: 2
mlas	deponens:infinitiv: 2
vrån	substantiv:bestämd form singularis: 2
imum	substantiv:obestämd form singularis: 2
ffor	substantiv:obestämd form pluralis: 2
äkre	adjektiv:maskulin: 2
rona	adjektiv:bestämd form: 2
sjö	substantiv:obestämd form singularis: 2
jusa	adjektiv:bestämd form: 2
ridd	verb:perfekt particip, utrum: 2
srar	verb:presens: 2
nöl	substantiv:obestämd form singularis: 2
isit	substantiv:obestämd form singularis: 2
igas	substantiv:obestämd form singularis: 2
gbys	substantiv:obestämd form singularis, genitiv: 2
lon	egennamn: 2
äms	deponens:presens: 2
urs	egennamn: 2
man	adverb: 2
sylt	substantiv:obestämd form singularis: 2
psla	verb:infinitiv: 2
olut	adjektiv:positiv neutrum: 2
amig	adjektiv:positiv utrum: 2
gte	verb:preteritum: 2
rina	substantiv:bestämd form pluralis: 2
imax	substantiv:obestämd form singularis, genitiv: 2
yna	adjektiv:pluralis: 2
ädad	adjektiv:positiv utrum: 2
tnat	verb:perfekt particip, neutrum: 2
nrop	substantiv:obestämd form pluralis: 2
lmat	verb:supinum: 2
cken	verb:perfekt particip, utrum: 2
lhål	substantiv:obestämd form pluralis: 2
llop	substantiv:obestämd form singularis: 2
ltak	substantiv:obestämd form pluralis: 2
tung	adjektiv:positiv utrum: 2
dtog	verb:preteritum: 2
omme	substantiv:obestämd form singularis: 2
amsa	substantiv:obestämd form singularis: 2
vrim	substantiv:obestämd form singularis: 2
bfri	adjektiv:positiv utrum: 2
rry	substantiv:obestämd form singularis: 2
don	egennamn: 2
ones	egennamn: 2
egås	verb:infinitiv, passiv form: 2
sörj	verb:imperativ: 2
anda	adjektiv:positiv utrum: 2
vax	substantiv:obestämd form singularis, genitiv: 2
vina	verb:infinitiv: 2
se	adverb: 2
rby	egennamn: 2
ppna	verb:infinitiv: 2
gion	substantiv:obestämd form pluralis: 2
ärt	verb:perfekt particip, neutrum: 2
plåt	substantiv:obestämd form singularis: 2
phus	substantiv:obestämd form pluralis, genitiv: 2
nsla	verb:infinitiv: 2
svär	verb:presens: 2
e	verb:perfekt particip, neutrum: 2
luta	adjektiv:bestämd form: 2
ilon	substantiv:bestämd form singularis: 2
anus	substantiv:obestämd form singularis: 2
ärva	adjektiv:bestämd form: 2
jälm	substantiv:obestämd form singularis: 2
pska	adjektiv:bestämd form: 2
apid	adjektiv:positiv utrum: 2
åmig	adjektiv:positiv utrum: 2
ambo	substantiv:obestämd form singularis: 2
ajs	substantiv:obestämd form singularis: 2
elas	substantiv:obestämd form singularis, genitiv: 2
åvas	verb:infinitiv, passiv form: 2
dtas	verb:infinitiv, passiv form: 2
nila	adjektiv:bestämd form: 2
örta	adjektiv:bestämd form: 2
skna	adjektiv:pluralis: 2
ven	substantiv:obestämd form singularis: 2
dga	substantiv:obestämd form singularis: 2
ryk	substantiv:obestämd form singularis: 2
ks	deponens:preteritum: 2
ätat	adjektiv:positiv neutrum: 2
röts	substantiv:obestämd form pluralis, genitiv: 2
luss	substantiv:obestämd form singularis, genitiv: 2
plom	substantiv:obestämd form pluralis: 2
itsa	verb:imperativ: 2
röms	adverb: 2
kölj	verb:imperativ: 2
oma	adjektiv:bestämd form: 2
yrat	adjektiv:positiv neutrum: 2
tege	substantiv:obestämd form singularis: 2
rint	adjektiv:positiv neutrum: 2
epas	substantiv:obestämd form singularis, genitiv: 2
eslå	verb:infinitiv: 2
ymt	substantiv:obestämd form singularis: 2
saga	verb:infinitiv: 2
flor	substantiv:obestämd form pluralis: 2
rbit	substantiv:obestämd form singularis: 2
t	adjektiv:maskulin: 2
vart	adjektiv:positiv neutrum: 2
ssyr	substantiv:obestämd form singularis: 2
mja	verb:imperativ: 2
nus	substantiv:bestämd form singularis, genitiv: 2
leet	substantiv:bestämd form singularis: 2
pedi	substantiv:obestämd form singularis: 2
tlas	substantiv:obestämd form singularis, genitiv: 2
umor	substantiv:obestämd form singularis: 2
ärva	adjektiv:pluralis: 2
ova	substantiv:obestämd form singularis: 2
lek	adjektiv:positiv utrum: 2
ali	substantiv:obestämd form singularis: 2
rang	verb:preteritum: 2
céer	substantiv:obestämd form pluralis: 2
rben	substantiv:obestämd form singularis: 2
ets	verb:preteritum, passiv form: 2
svag	adjektiv:positiv utrum: 2
ster	adverb: 2
ackt	adjektiv:positiv neutrum: 2
ntré	substantiv:obestämd form singularis: 2
fäet	substantiv:bestämd form singularis: 2
göts	verb:preteritum, passiv form: 2
néer	substantiv:obestämd form pluralis: 2
åvar	verb:presens: 2
mba	verb:infinitiv: 2
älad	verb:perfekt particip, utrum: 2
ache	substantiv:obestämd form singularis: 2
tuna	adjektiv:bestämd form: 2
lmer	egennamn: 2
emak	substantiv:obestämd form pluralis: 2
amos	substantiv:obestämd form singularis, genitiv: 2
cist	adjektiv:positiv neutrum: 2
orna	substantiv:obestämd form singularis: 2
zzen	substantiv:bestämd form singularis: 2
iri	substantiv:obestämd form singularis: 2
osad	verb:perfekt particip, utrum: 2
shas	substantiv:obestämd form singularis, genitiv: 2
ajan	substantiv:bestämd form singularis: 2
stor	adjektiv:positiv utrum: 2
stur	substantiv:obestämd form pluralis: 2
yp	substantiv:obestämd form pluralis: 2
gom	adverb: 2
ag	adjektiv:positiv utrum: 2
alas	substantiv:obestämd form pluralis: 2
rent	substantiv:obestämd form singularis: 2
deo	substantiv:obestämd form singularis: 2
kärt	adjektiv:positiv neutrum: 2
ison	substantiv:obestämd form singularis: 2
piad	substantiv:obestämd form singularis: 2
llov	substantiv:obestämd form pluralis: 2
jla	verb:imperativ: 2
ibil	substantiv:obestämd form singularis: 2
deon	substantiv:bestämd form singularis: 2
lmar	egennamn: 2
ckes	verb:presens, passiv form: 2
ävla	adjektiv:positiv utrum: 2
tass	substantiv:obestämd form singularis: 2
cket	verb:perfekt particip, neutrum: 2
nta	verb:perfekt particip, plural: 2
larm	substantiv:obestämd form pluralis: 2
tejs	substantiv:obestämd form singularis, genitiv: 2
otos	substantiv:obestämd form singularis, genitiv: 2
önns	substantiv:obestämd form singularis, genitiv: 2
dsna	adjektiv:bestämd form: 2
n	verb:presens: 2
yr	adjektiv:positiv utrum: 2
fot	substantiv:obestämd form pluralis: 2
iner	verb:presens: 2
ura	substantiv:obestämd form singularis: 2
vigd	adjektiv:positiv utrum: 2
dion	substantiv:obestämd form pluralis: 2
ipts	substantiv:obestämd form singularis, genitiv: 2
räs	substantiv:obestämd form pluralis: 2
en	adjektiv:positiv neutrum: 2
ayer	substantiv:obestämd form pluralis: 2
vile	adjektiv:komparativ: 2
jdat	adjektiv:positiv neutrum: 2
blir	verb:presens: 2
löja	substantiv:obestämd form singularis: 2
agen	substantiv:obestämd form pluralis: 2
fria	verb:infinitiv: 2
yxen	substantiv:bestämd form singularis: 2
frur	substantiv:obestämd form pluralis: 2
agos	egennamn: 2
ve	verb:perfekt particip, utrum: 2
värn	substantiv:obestämd form singularis: 2
tån	substantiv:bestämd form singularis: 2
lnät	substantiv:obestämd form singularis: 2
ånär	adverb: 2
nen	egennamn: 2
ffra	verb:infinitiv: 2
adde	verb:preteritum: 2
lim	substantiv:obestämd form singularis: 2
ngås	verb:presens, passiv form: 2
gid	adjektiv:positiv utrum: 2
kre	adjektiv:komparativ: 2
amas	verb:presens, passiv form: 2
peri	substantiv:obestämd form singularis: 2
läd	verb:imperativ: 2
ävan	substantiv:obestämd form singularis: 2
över	verb:presens: 2
otsa	verb:imperativ: 2
vär	verb:imperativ: 2
cs	egennamn: 2
rävd	verb:perfekt particip, utrum: 2
lims	substantiv:obestämd form singularis, genitiv: 2
lsad	verb:perfekt particip, utrum: 2
avde	verb:preteritum: 2
cis	substantiv:obestämd form singularis, genitiv: 2
kars	egennamn: 2
ttal	substantiv:obestämd form singularis: 2
cks	deponens:preteritum: 2
ätta	verb:perfekt particip, plural: 2
yst	adjektiv:positiv neutrum: 2
lur	substantiv:obestämd form pluralis: 2
cian	substantiv:bestämd form singularis: 2
fob	substantiv:obestämd form singularis: 2
llas	deponens:presens: 2
äska	verb:infinitiv: 2
ate	adjektiv:komparativ: 2
get	verb:infinitiv, passiv form: 2
abba	adjektiv:bestämd form: 2
tjur	substantiv:obestämd form singularis: 2
rpe	substantiv:obestämd form singularis: 2
äpa	verb:imperativ: 2
rars	substantiv:obestämd form singularis, genitiv: 2
äve	substantiv:obestämd form singularis: 2
lian	substantiv:obestämd form singularis: 2
ign	substantiv:obestämd form singularis: 2
zig	adjektiv:positiv utrum: 2
nlån	substantiv:obestämd form singularis: 2
pida	adjektiv:positiv neutrum: 2
emt	adjektiv:positiv neutrum: 2
nile	adjektiv:komparativ: 2
lex	adjektiv:positiv utrum: 2
nyt	verb:imperativ: 2
fts	verb:presens, passiv form: 2
ldag	substantiv:obestämd form singularis: 2
te	adjektiv:pluralis: 2
roar	substantiv:obestämd form pluralis: 2
imp	substantiv:obestämd form singularis: 2
tubb	substantiv:obestämd form singularis: 2
myts	substantiv:obestämd form singularis, genitiv: 2
nuva	substantiv:obestämd form singularis: 2
nams	egennamn: 2
ytte	verb:preteritum: 2
röse	adjektiv:maskulin: 2
nnet	verb:preteritum, passiv form: 2
mst	adjektiv:superlativ: 2
kils	egennamn: 2
nsta	verb:imperativ: 2
sägs	verb:presens, passiv form: 2
pådd	verb:perfekt particip, utrum: 2
ruva	verb:infinitiv: 2
ukna	adjektiv:pluralis: 2
ssés	substantiv:obestämd form singularis, genitiv: 2
kata	adjektiv:pluralis: 2
lmar	verb:presens: 2
älsa	verb:infinitiv: 2
hopa	verb:infinitiv: 2
dors	egennamn: 2
rova	verb:infinitiv: 2
abra	adjektiv:bestämd form: 2
urus	substantiv:obestämd form singularis, genitiv: 2
dend	substantiv:obestämd form singularis: 2
gium	substantiv:obestämd form singularis: 2
olfs	substantiv:obestämd form singularis, genitiv: 2
ior	substantiv:obestämd form singularis: 2
rbys	egennamn: 2
ldes	deponens:preteritum: 2
llov	substantiv:obestämd form singularis: 2
art	egennamn: 2
erse	verb:imperativ: 2
gtat	verb:supinum: 2
nägg	substantiv:obestämd form singularis: 2
ryst	verb:perfekt particip, utrum: 2
erte	adjektiv:maskulin: 2
kär	verb:imperativ: 2
sått	verb:supinum: 2
xte	verb:preteritum: 2
ptur	substantiv:obestämd form singularis: 2
åka	substantiv:obestämd form singularis: 2
kall	adjektiv:positiv utrum: 2
lne	adjektiv:positiv utrum: 2
its	verb:preteritum, passiv form: 2
axor	substantiv:obestämd form pluralis: 2
klas	egennamn: 2
jel	substantiv:obestämd form singularis: 2
zel	substantiv:obestämd form singularis: 2
ärjt	verb:perfekt particip, neutrum: 2
nsör	substantiv:obestämd form singularis: 2
roda	substantiv:obestämd form singularis: 2
mer	egennamn: 2
vin	egennamn: 2
irin	substantiv:bestämd form singularis: 2
rog	substantiv:obestämd form singularis: 2
kes	adjektiv:positiv neutrum: 2
mt	substantiv:obestämd form pluralis: 2
ftan	substantiv:obestämd form singularis: 2
rål	substantiv:obestämd form pluralis: 2
tbud	substantiv:obestämd form singularis: 2
åts	substantiv:bestämd form singularis, genitiv: 2
ern	egennamn: 2
ejon	substantiv:obestämd form pluralis: 2
abin	substantiv:obestämd form singularis: 2
mojs	substantiv:obestämd form singularis, genitiv: 2
ibba	substantiv:obestämd form singularis: 2
tsår	substantiv:obestämd form singularis: 2
smor	substantiv:obestämd form singularis: 2
sods	substantiv:obestämd form singularis, genitiv: 2
edla	verb:infinitiv: 2
ränk	verb:imperativ: 2
stus	substantiv:obestämd form singularis, genitiv: 2
lte	adjektiv:maskulin: 2
ömma	verb:imperativ: 2
nord	substantiv:obestämd form singularis: 2
jänt	adjektiv:positiv neutrum: 2
hys	verb:imperativ: 2
odra	verb:imperativ: 2
lt	egennamn: 2
bär	verb:imperativ: 2
reps	substantiv:obestämd form pluralis, genitiv: 2
hyd	substantiv:obestämd form singularis: 2
tå	substantiv:obestämd form singularis: 2
trös	verb:infinitiv, passiv form: 2
lle	verb:preteritum: 2
dikt	substantiv:obestämd form singularis: 2
laka	adjektiv:bestämd form: 2
ssja	substantiv:obestämd form singularis: 2
cket	substantiv:obestämd form singularis, genitiv: 2
gäld	substantiv:obestämd form singularis: 2
ofts	substantiv:obestämd form pluralis, genitiv: 2
älat	verb:perfekt particip, neutrum: 2
plar	substantiv:obestämd form singularis: 2
äxte	verb:preteritum: 2
orta	substantiv:obestämd form singularis: 2
fft	adjektiv:positiv neutrum: 2
nlag	substantiv:obestämd form singularis: 2
ökan	substantiv:obestämd form singularis: 2
lgas	egennamn: 2
vrår	substantiv:obestämd form pluralis: 2
fsad	verb:perfekt particip, utrum: 2
rgie	substantiv:obestämd form singularis: 2
nos	egennamn: 2
ttak	substantiv:obestämd form singularis: 2
urat	verb:perfekt particip, neutrum: 2
oda	substantiv:obestämd form singularis: 2
rate	adjektiv:maskulin: 2
llan	preposition: 2
lops	substantiv:obestämd form pluralis, genitiv: 2
uhus	substantiv:obestämd form singularis: 2
alka	substantiv:obestämd form singularis: 2
mbad	substantiv:obestämd form singularis: 2
ais	substantiv:obestämd form singularis, genitiv: 2
tatt	adjektiv:positiv neutrum: 2
ncen	substantiv:bestämd form pluralis: 2
hävd	verb:perfekt particip, utrum: 2
norm	adjektiv:positiv utrum: 2
nol	substantiv:obestämd form singularis: 2
ools	substantiv:obestämd form singularis, genitiv: 2
sbär	substantiv:obestämd form pluralis: 2
llne	adjektiv:positiv neutrum: 2
läck	verb:imperativ: 2
es	verb:imperativ: 2
ida	adverb: 2
vala	adjektiv:pluralis: 2
rödd	verb:perfekt particip, utrum: 2
otop	substantiv:obestämd form singularis: 2
lena	egennamn: 2
egas	substantiv:obestämd form singularis, genitiv: 2
arks	substantiv:obestämd form pluralis, genitiv: 2
ghus	substantiv:obestämd form pluralis: 2
dbos	substantiv:obestämd form singularis, genitiv: 2
cos	egennamn: 2
alör	substantiv:obestämd form singularis: 2
rävt	adjektiv:positiv neutrum: 2
mirs	substantiv:obestämd form singularis, genitiv: 2
anpå	preposition: 2
ovit	verb:supinum: 2
lån	substantiv:bestämd form singularis: 2
fång	substantiv:obestämd form singularis: 2
lass	substantiv:obestämd form pluralis, genitiv: 2
otyp	substantiv:obestämd form singularis: 2
pigg	substantiv:obestämd form singularis: 2
imax	substantiv:obestämd form singularis: 2
ödor	substantiv:obestämd form pluralis: 2
ndyn	substantiv:bestämd form singularis: 2
lne	adjektiv:positiv neutrum: 2
bott	adjektiv:positiv neutrum: 2
rre	adverb: 2
äva	adjektiv:pluralis: 2
ryga	adjektiv:pluralis: 2
urgs	egennamn: 2
umn	substantiv:obestämd form singularis: 2
like	substantiv:obestämd form singularis: 2
rsts	substantiv:obestämd form pluralis, genitiv: 2
enät	substantiv:obestämd form singularis: 2
ats	substantiv:obestämd form pluralis: 2
lgin	substantiv:bestämd form singularis: 2
trén	substantiv:bestämd form singularis: 2
oen	substantiv:bestämd form singularis: 2
hake	substantiv:obestämd form singularis: 2
nymt	adjektiv:positiv neutrum: 2
cial	adjektiv:positiv utrum: 2
lled	substantiv:obestämd form singularis: 2
avit	substantiv:obestämd form singularis: 2
lrad	adjektiv:positiv utrum: 2
upt	adjektiv:positiv utrum: 2
kred	substantiv:obestämd form pluralis: 2
jala	adjektiv:pluralis: 2
por	substantiv:obestämd form singularis: 2
lma	substantiv:obestämd form singularis: 2
lman	substantiv:bestämd form singularis: 2
laks	substantiv:obestämd form pluralis, genitiv: 2
äljt	verb:supinum: 2
uvna	adjektiv:pluralis: 2
rfen	substantiv:bestämd form singularis: 2
usts	egennamn: 2
mas	substantiv:obestämd form pluralis, genitiv: 2
apar	substantiv:obestämd form pluralis: 2
bits	substantiv:obestämd form singularis: 2
nova	substantiv:obestämd form singularis: 2
jol	substantiv:obestämd form singularis: 2
fäls	substantiv:obestämd form pluralis, genitiv: 2
ro	adverb: 2
arm	adjektiv:positiv utrum: 2
rtåg	substantiv:obestämd form singularis: 2
raps	substantiv:obestämd form singularis, genitiv: 2
äpen	substantiv:bestämd form pluralis: 2
mjas	verb:infinitiv, passiv form: 2
ptör	substantiv:obestämd form singularis: 2
rtis	substantiv:obestämd form singularis: 2
kytt	verb:perfekt particip, neutrum: 2
tse	verb:infinitiv: 2
ves	deponens:presens: 2
ekt	verb:perfekt particip, utrum: 2
dbil	substantiv:obestämd form singularis: 2
sbon	substantiv:obestämd form pluralis: 2
avas	verb:presens, passiv form: 2
rörs	verb:presens, passiv form: 2
ckte	adjektiv:komparativ: 2
yvla	verb:imperativ: 2
örjt	verb:perfekt particip, neutrum: 2
jups	substantiv:obestämd form singularis, genitiv: 2
lnad	verb:infinitiv, passiv form: 2
ript	substantiv:obestämd form pluralis: 2
axas	substantiv:obestämd form singularis, genitiv: 2
ms	adverb: 2
etat	verb:preteritum, passiv form: 2
max	substantiv:obestämd form singularis, genitiv: 2
gbyn	substantiv:bestämd form singularis: 2
åd	verb:imperativ: 2
rgör	verb:imperativ: 2
rr	substantiv:obestämd form pluralis: 2
nsra	verb:infinitiv: 2
ötig	adjektiv:positiv utrum: 2
be	verb:imperativ: 2
eens	substantiv:bestämd form singularis, genitiv: 2
kydd	verb:perfekt particip, utrum: 2
ös	verb:presens, passiv form: 2
atan	substantiv:obestämd form singularis: 2
lts	verb:presens, passiv form: 2
og	adverb: 2
nell	substantiv:obestämd form singularis: 2
påns	substantiv:bestämd form singularis, genitiv: 2
rupt	adjektiv:positiv utrum: 2
des	substantiv:bestämd form singularis, genitiv: 2
ygs	verb:presens, passiv form: 2
ejla	verb:imperativ: 2
enda	substantiv:obestämd form singularis: 2
dsak	substantiv:obestämd form singularis: 2
llde	substantiv:bestämd form singularis: 2
idga	verb:infinitiv: 2
ple	substantiv:obestämd form singularis: 2
före	adjektiv:komparativ: 2
mms	substantiv:obestämd form pluralis, genitiv: 2
ark	substantiv:obestämd form pluralis: 2
ifen	substantiv:bestämd form singularis: 2
aman	substantiv:obestämd form singularis: 2
jag	substantiv:obestämd form singularis: 2
reva	verb:imperativ: 2
not	substantiv:obestämd form singularis: 2
oré	substantiv:obestämd form singularis: 2
a	adjektiv:superlativ: 2
yger	verb:presens: 2
tlet	substantiv:bestämd form singularis: 2
rve	adjektiv:maskulin: 2
bbt	adjektiv:positiv neutrum: 2
lom	substantiv:obestämd form pluralis: 2
kött	verb:perfekt particip, neutrum: 2
mfas	verb:infinitiv, passiv form: 2
ttak	substantiv:obestämd form pluralis: 2
nod	substantiv:obestämd form singularis: 2
paks	substantiv:obestämd form singularis, genitiv: 2
my	egennamn: 2
tysk	adjektiv:positiv utrum: 2
äpna	adjektiv:pluralis: 2
mbat	verb:supinum: 2
robt	adjektiv:positiv neutrum: 2
öven	substantiv:bestämd form pluralis: 2
mts	substantiv:obestämd form pluralis, genitiv: 2
edan	substantiv:obestämd form singularis: 2
olta	adjektiv:pluralis: 2
esi	substantiv:obestämd form singularis: 2
rré	substantiv:obestämd form singularis: 2
ynt	substantiv:obestämd form singularis: 2
co	egennamn: 2
nage	substantiv:obestämd form singularis: 2
aber	adjektiv:positiv utrum: 2
amat	substantiv:bestämd form singularis: 2
kron	adjektiv:positiv utrum: 2
elta	substantiv:obestämd form singularis: 2
dolf	egennamn: 2
dla	substantiv:obestämd form singularis: 2
ljat	verb:perfekt particip, neutrum: 2
fars	deponens:presens: 2
kros	substantiv:obestämd form singularis: 2
fobs	substantiv:obestämd form singularis, genitiv: 2
tsår	substantiv:obestämd form pluralis: 2
med	preposition: 2
mgav	verb:preteritum: 2
nnyn	substantiv:bestämd form singularis: 2
inde	adjektiv:komparativ: 2
nått	verb:supinum: 2
bel	egennamn: 2
gnes	egennamn: 2
imas	substantiv:obestämd form pluralis, genitiv: 2
tt	adjektiv:bestämd form: 2
aves	verb:presens, passiv form: 2
uck	substantiv:obestämd form singularis: 2
llop	substantiv:obestämd form pluralis: 2
ypor	substantiv:obestämd form pluralis: 2
tött	verb:perfekt particip, neutrum: 2
toar	substantiv:obestämd form singularis: 2
rls	egennamn: 2
llne	adjektiv:bestämd form: 2
mbad	substantiv:obestämd form pluralis: 2
nom	pronomen: 2
gie	substantiv:obestämd form singularis: 2
ikes	adjektiv:positiv neutrum: 2
ahus	substantiv:obestämd form pluralis: 2
vfar	substantiv:obestämd form singularis: 2
ritt	verb:supinum: 2
alde	adjektiv:komparativ: 2
gda	verb:supinum, passiv form: 2
ktas	deponens:infinitiv: 2
ilds	egennamn: 2
per	egennamn: 2
mås	substantiv:obestämd form singularis: 2
äpp	verb:imperativ: 2
ona	egennamn: 2
céns	substantiv:bestämd form singularis, genitiv: 2
äkan	substantiv:bestämd form singularis: 2
nsa	substantiv:obestämd form singularis: 2
mata	verb:infinitiv: 2
elts	substantiv:obestämd form singularis, genitiv: 2
öjda	verb:imperativ: 2
gt	verb:preteritum, passiv form: 2
era	adjektiv:positiv utrum: 2
dits	egennamn: 2
nsan	substantiv:bestämd form singularis: 2
ms	deponens:imperativ: 2
tes	adverb: 2
psal	substantiv:obestämd form singularis: 2
emsk	adjektiv:positiv utrum: 2
äfs	substantiv:obestämd form singularis, genitiv: 2
anos	substantiv:obestämd form singularis, genitiv: 2
zers	substantiv:obestämd form pluralis, genitiv: 2
nkra	verb:infinitiv: 2
lråd	substantiv:obestämd form pluralis: 2
uans	substantiv:bestämd form singularis, genitiv: 2
bryt	verb:imperativ: 2
räna	adjektiv:pluralis: 2
iss	adjektiv:positiv utrum: 2
mden	substantiv:bestämd form singularis: 2
blev	verb:preteritum: 2
dral	substantiv:obestämd form pluralis: 2
lova	verb:infinitiv: 2
eva	substantiv:obestämd form singularis: 2
tbil	substantiv:obestämd form singularis: 2
huk	substantiv:obestämd form singularis: 2
uari	substantiv:obestämd form singularis: 2
let	substantiv:obestämd form singularis: 2
sjan	substantiv:bestämd form singularis: 2
knad	verb:infinitiv, passiv form: 2
orem	substantiv:obestämd form pluralis: 2
elit	substantiv:obestämd form singularis: 2
es	verb:preteritum: 2
äkte	substantiv:obestämd form singularis: 2
rla	substantiv:obestämd form singularis: 2
tekt	substantiv:obestämd form singularis: 2
ndy	substantiv:obestämd form singularis: 2
tt	preposition: 2
mler	substantiv:obestämd form pluralis: 2
lmor	substantiv:obestämd form pluralis: 2
etin	substantiv:obestämd form singularis: 2
lipa	verb:imperativ: 2
iers	egennamn: 2
där	adverb: 2
rsar	substantiv:obestämd form pluralis: 2
mbin	substantiv:bestämd form singularis: 2
sfor	substantiv:obestämd form singularis: 2
lind	adjektiv:positiv utrum: 2
lott	adverb: 2
alån	substantiv:obestämd form singularis: 2
örja	verb:imperativ: 2
omän	substantiv:obestämd form singularis: 2
etur	substantiv:obestämd form singularis: 2
ogör	verb:presens: 2
tört	verb:perfekt particip, neutrum: 2
lvår	substantiv:obestämd form pluralis: 2
reja	verb:infinitiv: 2
rsa	verb:infinitiv: 2
fila	adjektiv:pluralis: 2
rge	verb:infinitiv: 2
lror	substantiv:obestämd form pluralis: 2
msas	verb:infinitiv, passiv form: 2
agis	substantiv:obestämd form singularis, genitiv: 2
rosa	substantiv:obestämd form singularis: 2
vna	verb:supinum, passiv form: 2
esis	substantiv:obestämd form singularis, genitiv: 2
öve	adjektiv:komparativ: 2
irka	verb:imperativ: 2
-dur	lexikonord: 2
dd	verb:infinitiv, passiv form: 2
utt	adjektiv:positiv utrum: 2
ghus	substantiv:obestämd form singularis: 2
nöns	substantiv:bestämd form singularis, genitiv: 2
emsa	substantiv:obestämd form singularis: 2
bile	adjektiv:komparativ: 2
ork	substantiv:obestämd form singularis: 2
kära	verb:imperativ: 2
koda	verb:imperativ: 2
myt	substantiv:obestämd form singularis: 2
köp	verb:imperativ: 2
koks	substantiv:obestämd form pluralis, genitiv: 2
afta	substantiv:obestämd form singularis: 2
äpat	verb:supinum: 2
kygg	adjektiv:positiv utrum: 2
blom	egennamn: 2
dta	verb:infinitiv: 2
ffra	verb:imperativ: 2
mds	substantiv:obestämd form singularis, genitiv: 2
märt	adjektiv:positiv neutrum: 2
rota	verb:infinitiv: 2
opa	adverb: 2
off	substantiv:obestämd form singularis: 2
örda	substantiv:obestämd form singularis: 2
elan	substantiv:bestämd form singularis: 2
laka	adjektiv:pluralis: 2
ones	substantiv:obestämd form singularis, genitiv: 2
ures	egennamn: 2
åvat	verb:supinum: 2
nsad	adjektiv:positiv utrum: 2
rag	verb:imperativ: 2
hahs	substantiv:obestämd form singularis, genitiv: 2
hmig	adjektiv:positiv utrum: 2
umfa	verb:imperativ: 2
anna	egennamn: 2
öva	adjektiv:pluralis: 2
fors	deponens:preteritum: 2
ttit	verb:supinum: 2
årad	verb:perfekt particip, utrum: 2
ädd	substantiv:obestämd form singularis: 2
åk	verb:imperativ: 2
la	adverb: 2
åvas	verb:presens, passiv form: 2
räpa	verb:infinitiv: 2
neps	substantiv:obestämd form pluralis, genitiv: 2
epa	verb:imperativ: 2
rött	verb:perfekt particip, neutrum: 2
yas	substantiv:obestämd form singularis, genitiv: 2
oton	substantiv:obestämd form pluralis: 2
umsa	verb:imperativ: 2
lior	substantiv:obestämd form pluralis: 2
löja	verb:imperativ: 2
asta	substantiv:obestämd form singularis: 2
dtas	verb:presens, passiv form: 2
egås	verb:presens, passiv form: 2
kräv	verb:imperativ: 2
dåer	substantiv:obestämd form pluralis: 2
älen	substantiv:obestämd form pluralis: 2
ugar	substantiv:obestämd form pluralis: 2
alta	adjektiv:pluralis: 2
loms	egennamn: 2
tmat	substantiv:obestämd form singularis: 2
ns	verb:imperativ: 2
ffas	substantiv:obestämd form singularis, genitiv: 2
umfa	verb:infinitiv: 2
söde	substantiv:obestämd form singularis: 2
lott	adjektiv:positiv neutrum: 2
hers	egennamn: 2
vart	adjektiv:positiv utrum: 2
mygs	substantiv:obestämd form singularis, genitiv: 2
ept	substantiv:obestämd form pluralis: 2
xlös	adjektiv:positiv utrum: 2
upas	verb:presens, passiv form: 2
idga	verb:imperativ: 2
röm	verb:imperativ: 2
bunt	substantiv:obestämd form singularis: 2
ienn	substantiv:obestämd form singularis: 2
cens	substantiv:obestämd form singularis: 2
skar	egennamn: 2
jels	substantiv:obestämd form singularis, genitiv: 2
oxat	verb:supinum: 2
kta	adjektiv:positiv utrum: 2
rurs	substantiv:obestämd form singularis, genitiv: 2
offa	substantiv:obestämd form singularis: 2
raka	verb:infinitiv: 2
mpla	adjektiv:pluralis: 2
ptag	verb:imperativ: 2
mhus	adverb: 2
mmas	egennamn: 2
gsla	verb:infinitiv: 2
tåls	substantiv:obestämd form singularis, genitiv: 2
tsat	adjektiv:positiv neutrum: 2
rgel	substantiv:obestämd form singularis: 2
mmon	substantiv:obestämd form pluralis: 2
lst	substantiv:obestämd form singularis: 2
lund	substantiv:obestämd form singularis: 2
efax	substantiv:obestämd form singularis: 2
jes	deponens:presens: 2
lide	adjektiv:maskulin: 2
kret	substantiv:obestämd form singularis: 2
gen	substantiv:obestämd form singularis, genitiv: 2
rymt	verb:supinum: 2
örs	egennamn: 2
enta	substantiv:obestämd form singularis: 2
it	verb:preteritum: 2
all	adjektiv:positiv utrum: 2
nnna	adjektiv:pluralis: 2
itta	egennamn: 2
dkom	verb:preteritum: 2
phus	substantiv:obestämd form singularis: 2
ypt	verb:supinum: 2
enne	räkneord: 2
itet	substantiv:obestämd form pluralis: 2
ägda	adjektiv:pluralis: 2
röjt	verb:perfekt particip, neutrum: 2
gmö	substantiv:obestämd form singularis: 2
nila	adjektiv:pluralis: 2
jper	substantiv:obestämd form pluralis: 2
älds	substantiv:obestämd form singularis, genitiv: 2
for	substantiv:obestämd form pluralis: 2
ixar	substantiv:obestämd form pluralis: 2
rapa	verb:imperativ: 2
riva	substantiv:obestämd form singularis: 2
ipad	verb:perfekt particip, utrum: 2
orat	substantiv:obestämd form pluralis: 2
mges	verb:infinitiv, passiv form: 2
llne	adjektiv:pluralis: 2
d	verb:perfekt particip, neutrum: 2
rnål	substantiv:obestämd form singularis: 2
kämt	substantiv:obestämd form singularis: 2
acka	adjektiv:pluralis: 2
fe	adjektiv:maskulin: 2
ufsa	verb:infinitiv: 2
ne	räkneord: 2
dduk	substantiv:obestämd form singularis: 2
iden	adverb: 2
edat	verb:perfekt particip, neutrum: 2
unta	verb:imperativ: 2
lar	interjektion: 2
orft	adjektiv:positiv neutrum: 2
fall	konjunktion: 2
rapp	substantiv:obestämd form singularis: 2
urt	adjektiv:positiv neutrum: 2
ätt	adverb: 2
estå	verb:imperativ: 2
een	substantiv:bestämd form singularis: 2
erns	egennamn: 2
g	adjektiv:bestämd form: 2
over	verb:presens: 2
rakt	adjektiv:positiv neutrum: 2
gräs	substantiv:obestämd form singularis: 2
lser	verb:presens: 2
tt	egennamn: 2
mrik	adjektiv:positiv utrum: 2
lyts	substantiv:obestämd form singularis, genitiv: 2
åbär	substantiv:obestämd form singularis: 2
kduk	substantiv:obestämd form singularis: 2
odem	substantiv:obestämd form singularis: 2
loka	substantiv:obestämd form singularis: 2
pnad	verb:perfekt particip, utrum: 2
tips	substantiv:obestämd form singularis, genitiv: 2
leer	substantiv:obestämd form pluralis: 2
nfot	substantiv:obestämd form singularis: 2
ägns	substantiv:obestämd form singularis, genitiv: 2
ooms	substantiv:obestämd form singularis, genitiv: 2
né	substantiv:obestämd form singularis: 2
ekom	verb:preteritum: 2
orne	adjektiv:komparativ: 2
elga	verb:imperativ: 2
eges	substantiv:obestämd form singularis, genitiv: 2
andy	substantiv:obestämd form singularis: 2
nall	substantiv:obestämd form singularis: 2
enöt	substantiv:obestämd form singularis: 2
äfs	substantiv:obestämd form singularis: 2
gger	substantiv:obestämd form pluralis: 2
edda	verb:perfekt particip, neutrum: 2
yger	substantiv:obestämd form pluralis: 2
åkt	verb:supinum: 2
ävet	adjektiv:positiv neutrum: 2
sem	substantiv:obestämd form pluralis: 2
jard	substantiv:obestämd form singularis: 2
elag	substantiv:obestämd form pluralis: 2
lyn	substantiv:obestämd form pluralis: 2
ykor	substantiv:obestämd form pluralis: 2
dur	lexikonord: 2
efax	substantiv:obestämd form singularis, genitiv: 2
bodd	adjektiv:positiv utrum: 2
pors	substantiv:obestämd form singularis, genitiv: 2
xade	adjektiv:bestämd form: 2
dahl	egennamn: 2
ron	adjektiv:positiv utrum: 2
edla	verb:imperativ: 2
msle	substantiv:obestämd form singularis: 2
lgis	substantiv:obestämd form singularis, genitiv: 2
vat	substantiv:obestämd form pluralis: 2
värv	substantiv:obestämd form pluralis: 2
dy	substantiv:obestämd form singularis: 2
ugar	verb:presens: 2
fäls	substantiv:obestämd form singularis, genitiv: 2
ment	adjektiv:positiv neutrum: 2
ao	substantiv:obestämd form singularis: 2
ksko	substantiv:obestämd form singularis: 2
kemi	substantiv:obestämd form singularis: 2
obot	substantiv:obestämd form singularis: 2
arga	verb:infinitiv: 2
pått	verb:supinum: 2
nias	substantiv:obestämd form singularis, genitiv: 2
vida	verb:infinitiv: 2
jans	substantiv:obestämd form singularis: 2
xer	verb:presens: 2
vävd	verb:perfekt particip, utrum: 2
mjas	substantiv:obestämd form singularis, genitiv: 2
tcha	verb:imperativ: 2
äkar	verb:presens: 2
kväm	adjektiv:positiv utrum: 2
dus	substantiv:obestämd form singularis, genitiv: 2
rled	substantiv:obestämd form singularis: 2
mmys	egennamn: 2
lok	adjektiv:positiv utrum: 2
rene	adjektiv:komparativ: 2
arur	substantiv:obestämd form pluralis: 2
mre	adjektiv:komparativ: 2
mmad	verb:infinitiv, passiv form: 2
ödga	verb:imperativ: 2
yos	substantiv:obestämd form singularis, genitiv: 2
ldes	substantiv:bestämd form singularis, genitiv: 2
tyn	substantiv:obestämd form pluralis: 2
ttog	verb:preteritum: 2
eväv	substantiv:obestämd form singularis: 2
ut	substantiv:bestämd form singularis: 2
edje	räkneord: 2
arls	egennamn: 2
irka	verb:infinitiv: 2
max	substantiv:obestämd form singularis: 2
att	verb:preteritum: 2
amas	verb:infinitiv, passiv form: 2
haga	verb:imperativ: 2
age	adjektiv:komparativ: 2
iti	egennamn: 2
pest	substantiv:obestämd form singularis: 2
röj	verb:imperativ: 2
pid	adjektiv:positiv utrum: 2
läng	substantiv:obestämd form singularis: 2
adie	substantiv:obestämd form singularis: 2
älk	substantiv:obestämd form singularis: 2
etär	substantiv:obestämd form singularis: 2
ocka	adjektiv:pluralis: 2
ämra	verb:imperativ: 2
jéer	substantiv:obestämd form pluralis: 2
vens	substantiv:obestämd form pluralis, genitiv: 2
ces	substantiv:obestämd form pluralis, genitiv: 2
amén	substantiv:bestämd form singularis: 2
eles	substantiv:obestämd form singularis, genitiv: 2
dgå	verb:infinitiv: 2
itåt	adverb: 2
uett	substantiv:obestämd form singularis: 2
ruck	substantiv:obestämd form singularis: 2
stun	substantiv:bestämd form singularis: 2
mons	substantiv:bestämd form singularis, genitiv: 2
eth	egennamn: 2
jlar	verb:presens: 2
nst	verb:supinum: 2
tyns	substantiv:obestämd form pluralis, genitiv: 2
tett	verb:supinum: 2
ryda	verb:infinitiv: 2
isst	interjektion: 2
omte	substantiv:obestämd form singularis: 2
tåls	substantiv:obestämd form pluralis, genitiv: 2
ttre	adjektiv:komparativ: 2
mte	substantiv:obestämd form singularis: 2
mpes	substantiv:obestämd form singularis, genitiv: 2
lfot	substantiv:obestämd form singularis: 2
ofta	verb:imperativ: 2
åras	deponens:infinitiv: 2
ndra	egennamn: 2
ns	adjektiv:pluralis: 2
blås	verb:imperativ: 2
smur	substantiv:obestämd form singularis: 2
lömd	adjektiv:positiv utrum: 2
rile	adjektiv:komparativ: 2
örka	verb:infinitiv: 2
idås	substantiv:obestämd form singularis, genitiv: 2
åcks	substantiv:obestämd form singularis, genitiv: 2
dgör	verb:imperativ: 2
fil	adjektiv:positiv utrum: 2
dkas	verb:presens, passiv form: 2
jers	substantiv:obestämd form singularis, genitiv: 2
räs	substantiv:obestämd form singularis: 2
ibel	substantiv:obestämd form singularis: 2
ila	substantiv:obestämd form singularis: 2
odda	verb:infinitiv: 2
tryk	substantiv:obestämd form singularis: 2
vat	substantiv:obestämd form singularis: 2
gås	deponens:infinitiv: 2
sam	substantiv:obestämd form singularis: 2
ate	substantiv:obestämd form singularis: 2
rf	substantiv:obestämd form singularis: 2
orla	verb:infinitiv: 2
rios	substantiv:obestämd form singularis, genitiv: 2
utom	adverb: 2
rita	verb:infinitiv: 2
rkom	verb:preteritum: 2
krad	adjektiv:positiv utrum: 2
lax	substantiv:obestämd form singularis, genitiv: 2
lids	substantiv:obestämd form singularis, genitiv: 2
äck	adjektiv:positiv utrum: 2
rp	adjektiv:positiv utrum: 2
nsat	adjektiv:positiv neutrum: 2
lies	substantiv:obestämd form singularis, genitiv: 2
mäda	verb:imperativ: 2
gida	adjektiv:bestämd form: 2
eant	substantiv:obestämd form singularis: 2
orsa	verb:imperativ: 2
tlad	adjektiv:positiv utrum: 2
löta	adjektiv:pluralis: 2
ärla	substantiv:obestämd form singularis: 2
ols	substantiv:obestämd form pluralis, genitiv: 2
unsa	verb:imperativ: 2
ekon	substantiv:obestämd form pluralis: 2
ås	deponens:presens: 2
nus	substantiv:obestämd form pluralis: 2
fem	substantiv:obestämd form pluralis: 2
ne	pronomen: 2
ygn	substantiv:obestämd form singularis: 2
rben	substantiv:bestämd form pluralis: 2
vikt	adjektiv:positiv utrum: 2
git	egennamn: 2
hävt	verb:supinum: 2
vgas	substantiv:obestämd form singularis: 2
ömma	substantiv:obestämd form singularis: 2
inal	adjektiv:positiv utrum: 2
cia	egennamn: 2
rade	substantiv:obestämd form singularis: 2
kära	adjektiv:pluralis: 2
n	verb:presens, passiv form: 2
öats	verb:supinum, passiv form: 2
olon	substantiv:bestämd form singularis: 2
ffés	substantiv:obestämd form singularis, genitiv: 2
huks	substantiv:obestämd form singularis, genitiv: 2
bytt	adjektiv:positiv neutrum: 2
obil	substantiv:obestämd form singularis: 2
uor	substantiv:obestämd form pluralis: 2
jé	substantiv:obestämd form singularis: 2
llés	substantiv:obestämd form singularis, genitiv: 2
åvar	substantiv:obestämd form pluralis: 2
dik	substantiv:obestämd form singularis: 2
känk	substantiv:obestämd form singularis: 2
körd	substantiv:obestämd form singularis: 2
tnad	verb:perfekt particip, utrum: 2
läns	verb:imperativ: 2
amsa	verb:infinitiv: 2
tärk	verb:imperativ: 2
nsli	substantiv:obestämd form singularis: 2
unen	substantiv:bestämd form pluralis: 2
ssel	egennamn: 2
ryps	substantiv:obestämd form pluralis, genitiv: 2
ano	substantiv:obestämd form singularis: 2
vävt	verb:perfekt particip, neutrum: 2
urs	adverb: 2
acka	adjektiv:bestämd form: 2
köpa	verb:infinitiv: 2
bels	egennamn: 2
hol	substantiv:obestämd form singularis: 2
msen	adjektiv:positiv utrum: 2
olma	substantiv:obestämd form singularis: 2
önas	verb:infinitiv, passiv form: 2
mpla	adjektiv:bestämd form: 2
gyna	adjektiv:bestämd form: 2
ärt	adjektiv:positiv utrum: 2
pta	verb:infinitiv: 2
han	substantiv:obestämd form singularis: 2
an	adjektiv:positiv neutrum: 2
g	adjektiv:positiv neutrum: 2
epor	substantiv:obestämd form pluralis: 2
öjat	verb:supinum: 2
rsta	verb:infinitiv: 2
ldot	substantiv:bestämd form singularis: 2
vös	substantiv:obestämd form singularis, genitiv: 2
nsyn	substantiv:obestämd form singularis: 2
aran	substantiv:obestämd form singularis: 2
rätt	substantiv:obestämd form pluralis: 2
tför	adverb: 2
lekt	adjektiv:positiv utrum: 2
ökan	substantiv:bestämd form singularis: 2
gsne	adjektiv:komparativ: 2
mlas	deponens:presens: 2
ret	substantiv:obestämd form pluralis: 2
uas	egennamn: 2
sått	adjektiv:positiv neutrum: 2
stus	egennamn: 2
ykol	substantiv:obestämd form singularis: 2
ffa	adjektiv:pluralis: 2
ste	adjektiv:positiv utrum: 2
vös	adjektiv:positiv utrum: 2
aré	substantiv:obestämd form singularis: 2
yma	adjektiv:pluralis: 2
gna	verb:preteritum, passiv form: 2
vrå	substantiv:obestämd form singularis: 2
plag	substantiv:obestämd form singularis: 2
lop	substantiv:obestämd form pluralis: 2
exi	substantiv:obestämd form singularis: 2
ulna	verb:imperativ: 2
dåns	substantiv:bestämd form singularis, genitiv: 2
talj	substantiv:obestämd form singularis: 2
ms	verb:preteritum, passiv form: 2
mum	substantiv:obestämd form pluralis: 2
nols	substantiv:obestämd form singularis, genitiv: 2
föda	substantiv:obestämd form singularis: 2
phet	substantiv:obestämd form singularis: 2
ärka	substantiv:obestämd form singularis: 2
piga	substantiv:obestämd form singularis: 2
uhus	substantiv:obestämd form singularis, genitiv: 2
jälk	substantiv:obestämd form singularis: 2
lsat	verb:perfekt particip, neutrum: 2
lom	egennamn: 2
chuk	substantiv:obestämd form singularis: 2
ärpå	adverb: 2
ngon	substantiv:obestämd form singularis: 2
alat	substantiv:obestämd form singularis: 2
oat	verb:supinum: 2
lank	substantiv:obestämd form pluralis: 2
vävs	verb:presens, passiv form: 2
såte	substantiv:obestämd form singularis: 2
mkas	verb:presens, passiv form: 2
nida	verb:infinitiv: 2
dost	adverb: 2
ljet	substantiv:bestämd form singularis: 2
lädd	verb:perfekt particip, utrum: 2
tian	egennamn: 2
kmän	substantiv:obestämd form pluralis: 2
abon	egennamn: 2
rste	adjektiv:superlativ, bestämd form: 2
tika	substantiv:obestämd form pluralis: 2
töra	verb:infinitiv: 2
gnad	adjektiv:positiv utrum: 2
jsa	egennamn: 2
åtne	adjektiv:komparativ: 2
övt	adjektiv:positiv neutrum: 2
eist	substantiv:obestämd form singularis: 2
dsåg	substantiv:obestämd form singularis: 2
häck	substantiv:obestämd form singularis: 2
ålös	adjektiv:positiv utrum: 2
röer	substantiv:obestämd form pluralis: 2
ideo	substantiv:obestämd form singularis: 2
ms	substantiv:bestämd form singularis, genitiv: 2
enon	substantiv:obestämd form singularis: 2
en	verb:presens, passiv form: 2
smod	substantiv:obestämd form singularis: 2
fare	adjektiv:komparativ: 2
lgat	verb:supinum: 2
egan	substantiv:bestämd form singularis: 2
osat	verb:perfekt particip, neutrum: 2
ight	substantiv:obestämd form singularis: 2
msko	substantiv:obestämd form singularis: 2
erge	verb:imperativ: 2
ban	adjektiv:positiv utrum: 2
rmål	substantiv:obestämd form pluralis: 2
pstå	verb:imperativ: 2
ädat	adjektiv:positiv neutrum: 2
års	adverb: 2
olym	substantiv:obestämd form singularis: 2
upna	verb:perfekt particip, plural: 2
rack	verb:preteritum: 2
dför	verb:presens: 2
åner	substantiv:obestämd form pluralis: 2
irar	substantiv:obestämd form pluralis: 2
nner	substantiv:obestämd form singularis: 2
fäl	substantiv:obestämd form singularis: 2
uget	adjektiv:positiv neutrum: 2
lfat	substantiv:obestämd form singularis: 2
sols	adverb: 2
rpt	adjektiv:positiv neutrum: 2
vor	verb:preteritum: 2
ym	adjektiv:positiv utrum: 2
sem	substantiv:obestämd form singularis: 2
äxa	verb:infinitiv: 2
igen	adjektiv:positiv utrum: 2
ara	egennamn: 2
eron	substantiv:obestämd form singularis: 2
dkar	verb:presens: 2
na	adjektiv:positiv neutrum: 2
äråt	adverb: 2
ligs	substantiv:obestämd form singularis, genitiv: 2
cisa	adjektiv:bestämd form: 2
ie	adjektiv:positiv neutrum: 2
zeln	substantiv:bestämd form singularis: 2
maka	verb:infinitiv: 2
alad	adjektiv:positiv utrum: 2
tlen	substantiv:bestämd form pluralis: 2
rsta	adjektiv:superlativ, bestämd form: 2
lne	adjektiv:pluralis: 2
llis	substantiv:obestämd form singularis, genitiv: 2
ekes	substantiv:obestämd form singularis, genitiv: 2
yssa	verb:infinitiv: 2
moda	verb:imperativ: 2
ago	egennamn: 2
ntag	verb:imperativ: 2
cent	substantiv:obestämd form pluralis: 2
ript	substantiv:obestämd form singularis: 2
aks	egennamn: 2
vla	adjektiv:positiv neutrum: 2
ajor	substantiv:obestämd form pluralis: 2
erde	substantiv:obestämd form singularis: 2
limp	substantiv:obestämd form singularis: 2
led	substantiv:obestämd form pluralis: 2
äld	verb:perfekt particip, utrum: 2
runn	substantiv:obestämd form singularis: 2
ie	adjektiv:komparativ: 2
ölje	substantiv:obestämd form singularis: 2
ors	deponens:preteritum: 2
lase	substantiv:obestämd form singularis: 2
rtag	substantiv:obestämd form singularis: 2
ides	verb:presens, passiv form: 2
orfa	adjektiv:bestämd form: 2
äpet	substantiv:bestämd form singularis: 2
tbud	substantiv:obestämd form pluralis: 2
ador	egennamn: 2
on	substantiv:bestämd form pluralis: 2
sent	adjektiv:positiv neutrum: 2
orés	substantiv:obestämd form singularis, genitiv: 2
lipa	verb:infinitiv: 2
mbi	substantiv:obestämd form singularis: 2
tyta	substantiv:obestämd form singularis: 2
mätt	adjektiv:positiv neutrum: 2
gods	substantiv:obestämd form pluralis: 2
lipp	verb:imperativ: 2
nste	verb:preteritum: 2
tank	substantiv:obestämd form singularis: 2
in	adverb: 2
nås	verb:presens, passiv form: 2
lva	adjektiv:pluralis: 2
xer	substantiv:obestämd form singularis: 2
tipp	substantiv:obestämd form singularis: 2
äpas	verb:infinitiv, passiv form: 2
tbos	substantiv:obestämd form singularis, genitiv: 2
esig	adjektiv:positiv utrum: 2
örra	adjektiv:positiv utrum: 2
tter	adverb: 2
ltra	verb:imperativ: 2
ma	adjektiv:positiv utrum: 2
dakt	substantiv:obestämd form singularis: 2
fred	egennamn: 2
kylt	substantiv:obestämd form singularis: 2
ärom	adverb: 2
räna	adjektiv:bestämd form: 2
ars	deponens:presens: 2
ulen	verb:perfekt particip, utrum: 2
ores	egennamn: 2
pirs	substantiv:obestämd form singularis, genitiv: 2
dsen	adjektiv:positiv utrum: 2
agon	substantiv:obestämd form singularis: 2
irad	verb:perfekt particip, utrum: 2
vras	verb:presens, passiv form: 2
nny	substantiv:obestämd form singularis: 2
kat	adjektiv:positiv utrum: 2
upa	adverb: 2
arna	egennamn: 2
äs	egennamn: 2
ipel	substantiv:obestämd form singularis: 2
acen	substantiv:bestämd form singularis: 2
iljö	substantiv:obestämd form singularis: 2
reva	verb:infinitiv: 2
fra	verb:imperativ: 2
öjs	substantiv:obestämd form singularis, genitiv: 2
um	egennamn: 2
lafs	substantiv:obestämd form singularis, genitiv: 2
öja	verb:imperativ: 2
ens	adjektiv:bestämd form: 2
adar	substantiv:obestämd form pluralis: 2
hävt	verb:perfekt particip, neutrum: 2
ryt	substantiv:obestämd form singularis: 2
nén	substantiv:bestämd form singularis: 2
nabb	adjektiv:positiv utrum: 2
rsar	verb:presens: 2
app	adjektiv:positiv utrum: 2
ttåg	substantiv:obestämd form pluralis: 2
uas	substantiv:obestämd form singularis, genitiv: 2
pyan	substantiv:bestämd form singularis: 2
ipet	substantiv:bestämd form singularis: 2
tlat	adjektiv:positiv neutrum: 2
ajsa	egennamn: 2
aché	substantiv:obestämd form singularis: 2
durs	substantiv:obestämd form pluralis, genitiv: 2
gyna	adjektiv:pluralis: 2
hans	egennamn: 2
omba	verb:imperativ: 2
egor	substantiv:obestämd form pluralis: 2
ksen	substantiv:bestämd form singularis: 2
ljö	substantiv:obestämd form singularis: 2
ll	konjunktion: 2
rsla	verb:imperativ: 2
kots	substantiv:obestämd form singularis, genitiv: 2
gal	egennamn: 2
orén	substantiv:bestämd form singularis: 2
ägla	verb:imperativ: 2
mil	substantiv:obestämd form singularis: 2
fekt	adjektiv:positiv utrum: 2
surt	adjektiv:positiv neutrum: 2
rst	adjektiv:superlativ: 2
ghus	substantiv:obestämd form pluralis, genitiv: 2
jsas	verb:presens, passiv form: 2
rias	verb:presens, passiv form: 2
döde	adjektiv:komparativ: 2
måt	adverb: 2
ee	substantiv:obestämd form singularis: 2
tegs	verb:preteritum, passiv form: 2
omas	egennamn: 2
lås	verb:imperativ: 2
ögon	substantiv:obestämd form pluralis: 2
kopi	substantiv:obestämd form singularis: 2
ffén	substantiv:bestämd form singularis: 2
rias	verb:infinitiv, passiv form: 2
ajar	substantiv:obestämd form pluralis: 2
lips	substantiv:obestämd form singularis: 2
rdal	egennamn: 2
nväv	substantiv:obestämd form singularis: 2
årda	adjektiv:bestämd form: 2
met	verb:perfekt particip, neutrum: 2
ljen	substantiv:obestämd form pluralis: 2
skär	verb:presens: 2
ngta	verb:infinitiv: 2
fä	substantiv:obestämd form singularis: 2
llås	substantiv:obestämd form singularis: 2
vans	egennamn: 2
erge	verb:infinitiv: 2
igns	substantiv:obestämd form singularis, genitiv: 2
atri	substantiv:obestämd form singularis: 2
de	substantiv:bestämd form singularis: 2
lråd	substantiv:obestämd form singularis: 2
rsor	substantiv:obestämd form pluralis: 2
te	verb:presens particip: 2
des	verb:preteritum: 2
ips	egennamn: 2
nde	adjektiv:maskulin: 2
pten	substantiv:obestämd form singularis: 2
ådär	adverb: 2
yvla	verb:infinitiv: 2
tbo	substantiv:obestämd form singularis: 2
inal	substantiv:obestämd form pluralis: 2
örja	substantiv:obestämd form singularis: 2
tsla	verb:infinitiv: 2
akne	adjektiv:komparativ: 2
dkas	verb:infinitiv, passiv form: 2
tnär	substantiv:obestämd form singularis: 2
ädra	verb:imperativ: 2
sbio	substantiv:obestämd form singularis: 2
kymf	substantiv:obestämd form singularis: 2
äkt	adjektiv:positiv utrum: 2
riat	verb:perfekt particip, neutrum: 2
dsla	verb:imperativ: 2
ocka	adjektiv:bestämd form: 2
egår	verb:presens: 2
dgås	verb:presens, passiv form: 2
gmön	substantiv:bestämd form singularis: 2
ndis	substantiv:obestämd form singularis, genitiv: 2
ntän	substantiv:obestämd form singularis: 2
e	lexikonord: 2
rfar	substantiv:obestämd form pluralis: 2
vats	substantiv:obestämd form pluralis, genitiv: 2
jal	adjektiv:positiv utrum: 2
ämt	substantiv:obestämd form singularis: 2
öms	adverb: 2
ekan	substantiv:obestämd form singularis: 2
xakt	adjektiv:positiv utrum: 2
löjd	substantiv:obestämd form singularis: 2
ross	substantiv:obestämd form pluralis, genitiv: 2
ay	substantiv:obestämd form singularis: 2
rbil	substantiv:obestämd form singularis: 2
änga	adjektiv:pluralis: 2
ikes	adjektiv:bestämd form: 2
lygs	substantiv:obestämd form singularis, genitiv: 2
fas	substantiv:obestämd form singularis: 2
pers	egennamn: 2
rgen	substantiv:obestämd form pluralis: 2
pstå	verb:infinitiv: 2
ögns	substantiv:obestämd form singularis, genitiv: 2
ekon	substantiv:bestämd form singularis: 2
ixat	verb:supinum: 2
tax	substantiv:obestämd form singularis, genitiv: 2
meja	substantiv:obestämd form singularis: 2
ato	adverb: 2
ås	deponens:infinitiv: 2
dlag	adverb: 2
skna	adjektiv:bestämd form: 2
int	adverb: 2
vsel	substantiv:obestämd form singularis: 2
ack	adjektiv:positiv utrum: 2
trå	substantiv:obestämd form singularis: 2
kott	verb:supinum: 2
jon	substantiv:bestämd form singularis: 2
nds	adverb: 2
olf	egennamn: 2
tyrd	verb:perfekt particip, utrum: 2
mmet	verb:perfekt particip, neutrum: 2
nära	verb:infinitiv: 2
mtid	substantiv:obestämd form singularis: 2
lsts	substantiv:obestämd form singularis, genitiv: 2
vösa	adjektiv:pluralis: 2
örka	verb:imperativ: 2
lida	verb:infinitiv: 2
röts	verb:preteritum, passiv form: 2
rtag	substantiv:obestämd form pluralis: 2
dé	substantiv:obestämd form singularis: 2
ices	egennamn: 2
rhål	substantiv:obestämd form singularis: 2
mo	egennamn: 2
jan	egennamn: 2
kona	verb:infinitiv: 2
råka	substantiv:obestämd form singularis: 2
evig	adjektiv:positiv utrum: 2
tygn	substantiv:obestämd form pluralis: 2
una	egennamn: 2
omme	adjektiv:maskulin: 2
rty	substantiv:obestämd form singularis: 2
unna	adjektiv:pluralis: 2
oja	verb:infinitiv: 2
dbon	substantiv:bestämd form singularis: 2
plev	verb:imperativ: 2
löna	verb:imperativ: 2
ahen	substantiv:bestämd form singularis: 2
äspa	verb:infinitiv: 2
epan	substantiv:bestämd form singularis: 2
äpar	verb:presens: 2
iget	verb:perfekt particip, neutrum: 2
råck	substantiv:obestämd form singularis: 2
tura	substantiv:obestämd form singularis: 2
tsad	adjektiv:positiv utrum: 2
larm	substantiv:obestämd form singularis: 2
kaka	verb:infinitiv: 2
oles	substantiv:obestämd form singularis, genitiv: 2
väns	substantiv:obestämd form singularis, genitiv: 2
fie	egennamn: 2
jdad	adjektiv:positiv utrum: 2
fta	verb:perfekt particip, plural: 2
köt	verb:imperativ: 2
psas	verb:presens, passiv form: 2
yfte	substantiv:obestämd form singularis: 2
yds	verb:presens, passiv form: 2
kok	substantiv:obestämd form pluralis: 2
övts	verb:supinum, passiv form: 2
vats	substantiv:obestämd form singularis, genitiv: 2
leke	adjektiv:maskulin: 2
änst	verb:supinum: 2
emar	egennamn: 2
tips	substantiv:obestämd form singularis: 2
dams	egennamn: 2
lte	verb:preteritum: 2
stu	substantiv:obestämd form singularis: 2
ples	substantiv:obestämd form singularis, genitiv: 2
drag	verb:imperativ: 2
loid	substantiv:obestämd form singularis: 2
rsa	substantiv:obestämd form singularis: 2
rur	substantiv:obestämd form singularis: 2
ruga	substantiv:obestämd form singularis: 2
dols	substantiv:obestämd form singularis, genitiv: 2
rävt	verb:perfekt particip, neutrum: 2
ugna	verb:perfekt particip, plural: 2
nsak	substantiv:obestämd form singularis: 2
rges	verb:infinitiv, passiv form: 2
kfat	substantiv:obestämd form singularis: 2
kars	verb:preteritum, passiv form: 2
ehyd	substantiv:obestämd form singularis: 2
ght	substantiv:obestämd form singularis: 2
nått	verb:perfekt particip, neutrum: 2
ås	verb:imperativ: 2
bbyn	substantiv:bestämd form singularis: 2
mpe	substantiv:obestämd form singularis: 2
ust	egennamn: 2
impa	verb:infinitiv: 2
arkt	substantiv:obestämd form singularis: 2
ppen	adjektiv:positiv utrum: 2
lrim	substantiv:obestämd form pluralis: 2
lika	verb:imperativ: 2
okus	substantiv:obestämd form pluralis, genitiv: 2
tuna	egennamn: 2
lis	egennamn: 2
rpa	adjektiv:bestämd form: 2
jdat	verb:perfekt particip, neutrum: 2
orfa	adjektiv:pluralis: 2
utta	adjektiv:pluralis: 2
rupt	adjektiv:positiv neutrum: 2
jags	substantiv:obestämd form singularis, genitiv: 2
uhus	substantiv:obestämd form pluralis: 2
smat	substantiv:obestämd form singularis: 2
mkas	verb:infinitiv, passiv form: 2
jos	substantiv:obestämd form singularis, genitiv: 2
pade	substantiv:obestämd form singularis: 2
ygen	substantiv:bestämd form singularis: 2
rfa	adjektiv:bestämd form: 2
mges	verb:presens, passiv form: 2
tré	substantiv:obestämd form singularis: 2
öl	substantiv:obestämd form pluralis: 2
ront	adjektiv:positiv neutrum: 2
orna	adjektiv:pluralis: 2
stia	substantiv:obestämd form singularis: 2
anom	preposition: 2
ägen	substantiv:obestämd form singularis: 2
ritt	verb:perfekt particip, neutrum: 2
bajs	substantiv:obestämd form singularis, genitiv: 2
nött	adjektiv:positiv neutrum: 2
rona	adjektiv:pluralis: 2
roni	substantiv:obestämd form singularis: 2
li	substantiv:obestämd form pluralis: 2
rtyn	substantiv:obestämd form pluralis: 2
tet	substantiv:obestämd form pluralis: 2
åven	substantiv:bestämd form singularis: 2
kils	substantiv:obestämd form singularis, genitiv: 2
kom	adverb: 2
gass	substantiv:obestämd form singularis, genitiv: 2
nögt	adjektiv:positiv neutrum: 2
ynta	verb:imperativ: 2
värm	substantiv:obestämd form singularis: 2
bott	verb:supinum: 2
lper	substantiv:obestämd form pluralis: 2
upta	adjektiv:pluralis: 2
skär	verb:imperativ: 2
afé	substantiv:obestämd form singularis: 2
höga	adjektiv:pluralis: 2
imbo	substantiv:obestämd form singularis: 2
yst	adjektiv:positiv utrum: 2
lant	adjektiv:positiv neutrum: 2
lien	substantiv:bestämd form singularis: 2
udat	adjektiv:positiv neutrum: 2
deor	substantiv:obestämd form pluralis: 2
avin	substantiv:obestämd form singularis: 2
uit	substantiv:obestämd form singularis: 2
arts	substantiv:obestämd form singularis: 2
dre	adjektiv:komparativ: 2
ktas	deponens:presens: 2
jant	substantiv:obestämd form singularis: 2
idån	substantiv:bestämd form singularis: 2
st	interjektion: 2
laff	substantiv:obestämd form singularis: 2
vla	adjektiv:positiv utrum: 2
ians	substantiv:obestämd form singularis: 2
öjel	substantiv:obestämd form singularis: 2
yfts	substantiv:obestämd form singularis, genitiv: 2
tros	substantiv:obestämd form singularis: 2
rol	substantiv:obestämd form singularis: 2
yade	verb:preteritum: 2
åras	verb:presens, passiv form: 2
uits	substantiv:obestämd form singularis, genitiv: 2
öven	substantiv:bestämd form singularis: 2
böj	verb:imperativ: 2
xad	adjektiv:positiv utrum: 2
iga	adjektiv:positiv utrum: 2
sket	adjektiv:positiv neutrum: 2
alas	substantiv:obestämd form pluralis, genitiv: 2
okus	substantiv:obestämd form pluralis: 2
tell	adjektiv:positiv utrum: 2
mras	verb:infinitiv, passiv form: 2
rann	substantiv:obestämd form singularis: 2
mät	verb:imperativ: 2
mora	egennamn: 2
tyrt	verb:perfekt particip, neutrum: 2
bund	substantiv:obestämd form singularis: 2
nne	pronomen: 2
äcks	deponens:presens: 2
rejs	substantiv:obestämd form singularis, genitiv: 2
ees	substantiv:obestämd form singularis, genitiv: 2
ryps	substantiv:obestämd form singularis, genitiv: 2
ypas	substantiv:obestämd form singularis, genitiv: 2
t	adjektiv:bestämd form: 2
pänn	substantiv:obestämd form pluralis: 2
räll	verb:imperativ: 2
ynds	substantiv:obestämd form pluralis, genitiv: 2
örns	substantiv:obestämd form pluralis, genitiv: 2
ägla	verb:infinitiv: 2
ärv	substantiv:obestämd form pluralis: 2
juv	substantiv:obestämd form singularis: 2
rten	substantiv:obestämd form singularis: 2
mbat	verb:perfekt particip, neutrum: 2
roid	substantiv:obestämd form singularis: 2
fäns	substantiv:obestämd form pluralis, genitiv: 2
fir	substantiv:obestämd form singularis: 2
esk	adjektiv:positiv utrum: 2
ober	substantiv:obestämd form singularis: 2
pått	verb:perfekt particip, neutrum: 2
nus	substantiv:bestämd form singularis: 2
ekot	substantiv:bestämd form singularis: 2
leds	substantiv:obestämd form pluralis, genitiv: 2
sums	substantiv:obestämd form singularis, genitiv: 2
sakt	substantiv:obestämd form singularis: 2
dgat	verb:perfekt particip, neutrum: 2
vena	substantiv:bestämd form pluralis: 2
tävs	substantiv:obestämd form singularis, genitiv: 2
åker	verb:presens: 2
rtan	substantiv:obestämd form pluralis: 2
msta	adjektiv:superlativ, bestämd form: 2
gat	substantiv:bestämd form singularis: 2
sbys	egennamn: 2
ugen	adjektiv:positiv utrum: 2
lran	substantiv:bestämd form singularis: 2
ler	egennamn: 2
fara	substantiv:obestämd form singularis: 2
ek	adjektiv:positiv utrum: 2
erta	adjektiv:bestämd form: 2
adla	verb:infinitiv: 2
otsa	verb:infinitiv: 2
ds	substantiv:obestämd form pluralis: 2
täda	verb:infinitiv: 2
mmy	egennamn: 2
s	preposition: 2
rve	substantiv:obestämd form singularis: 2
dbåt	substantiv:obestämd form singularis: 2
oade	verb:perfekt particip, plural: 2
ladd	substantiv:obestämd form singularis: 2
töld	substantiv:obestämd form singularis: 2
önte	verb:preteritum: 2
nåda	verb:imperativ: 2
viks	verb:presens, passiv form: 2
lpes	substantiv:obestämd form singularis, genitiv: 2
ays	substantiv:obestämd form singularis, genitiv: 2
edds	substantiv:obestämd form singularis, genitiv: 2
rket	egennamn: 2
rnat	substantiv:obestämd form singularis: 2
tse	verb:imperativ: 2
tage	substantiv:obestämd form pluralis: 2
gås	deponens:presens: 2
rek	verb:preteritum: 2
slök	substantiv:obestämd form singularis: 2
jsas	egennamn: 2
na	verb:perfekt particip, neutrum: 2
tan	adjektiv:positiv utrum: 2
ekas	verb:presens, passiv form: 2
tte	verb:supinum: 2
lf	egennamn: 2
anom	substantiv:obestämd form singularis: 2
tax	substantiv:obestämd form singularis: 2
rick	verb:imperativ: 2
öras	verb:presens, passiv form: 2
trös	verb:presens, passiv form: 2
nsur	substantiv:obestämd form singularis: 2
upa	adjektiv:bestämd form: 2
f	adjektiv:positiv utrum: 2
ög	adjektiv:positiv utrum: 2
s	verb:preteritum: 2
hopa	adverb: 2
lakt	adjektiv:positiv neutrum: 2
lde	substantiv:bestämd form singularis: 2
yrad	adjektiv:positiv utrum: 2
röna	verb:infinitiv: 2
etti	substantiv:obestämd form singularis: 2
tcha	verb:infinitiv: 2
gim	substantiv:obestämd form singularis: 2
ylig	adjektiv:positiv utrum: 2
upol	substantiv:obestämd form singularis: 2
agre	adjektiv:maskulin: 2
mäta	verb:infinitiv: 2
hrs	egennamn: 2
äps	substantiv:obestämd form pluralis, genitiv: 2
ipts	substantiv:obestämd form pluralis, genitiv: 2
ulna	verb:infinitiv: 2
vart	substantiv:obestämd form singularis: 2
säll	adjektiv:positiv utrum: 2
eala	adjektiv:pluralis: 2
sekt	substantiv:obestämd form singularis: 2
ö	verb:infinitiv: 2
svär	verb:imperativ: 2
lld	substantiv:obestämd form singularis: 2
ott	adverb: 2
dgas	substantiv:obestämd form singularis, genitiv: 2
fiol	substantiv:obestämd form singularis: 2
dja	egennamn: 2
övda	verb:perfekt particip, plural: 2
lyga	adjektiv:bestämd form: 2
rlev	verb:imperativ: 2
arty	substantiv:obestämd form singularis: 2
ombi	substantiv:obestämd form singularis: 2
rtyt	substantiv:bestämd form singularis: 2
vaka	verb:infinitiv: 2
de	verb:infinitiv: 2
räkt	verb:supinum: 2
dfot	substantiv:obestämd form singularis: 2
ätt	verb:perfekt particip, utrum: 2
tid	adverb: 2
unna	verb:supinum, passiv form: 2
ippe	adjektiv:maskulin: 2
röjs	substantiv:obestämd form singularis: 2
ppna	verb:imperativ: 2
yrat	verb:perfekt particip, neutrum: 2
ödla	substantiv:obestämd form singularis: 2
rblå	adjektiv:positiv utrum: 2
tgör	verb:imperativ: 2
rorn	substantiv:bestämd form singularis: 2
iles	egennamn: 2
te	verb:infinitiv: 2
isko	substantiv:obestämd form singularis: 2
an	adjektiv:pluralis: 2
vrat	verb:perfekt particip, neutrum: 2
na	verb:infinitiv, passiv form: 2
xakt	adjektiv:positiv neutrum: 2
öjat	adjektiv:positiv neutrum: 2
reds	egennamn: 2
odra	verb:infinitiv: 2
pbil	substantiv:obestämd form singularis: 2
rast	verb:preteritum: 2
trat	substantiv:obestämd form pluralis: 2
itsa	verb:infinitiv: 2
rre	adjektiv:positiv neutrum: 2
kfat	substantiv:obestämd form pluralis: 2
ran	egennamn: 2
cka	egennamn: 2
äs	substantiv:obestämd form pluralis: 2
arit	substantiv:obestämd form singularis: 2
hand	adverb: 2
sjor	substantiv:obestämd form pluralis: 2
olda	adjektiv:pluralis: 2
tran	substantiv:obestämd form singularis: 2
änd	substantiv:obestämd form singularis: 2
iser	verb:presens: 2
orsa	verb:infinitiv: 2
ränd	substantiv:obestämd form singularis: 2
därs	substantiv:obestämd form singularis, genitiv: 2
äkor	substantiv:obestämd form pluralis: 2
ofta	verb:infinitiv: 2
onus	substantiv:obestämd form singularis, genitiv: 2
åat	verb:supinum: 2
ians	egennamn: 2
ävna	adjektiv:bestämd form: 2
ehag	substantiv:obestämd form pluralis: 2
ojat	verb:supinum: 2
rtåg	substantiv:obestämd form pluralis: 2
ugas	verb:infinitiv, passiv form: 2
rita	egennamn: 2
ring	adverb: 2
abet	substantiv:obestämd form singularis: 2
li	verb:imperativ: 2
tsad	verb:infinitiv, passiv form: 2
slås	substantiv:obestämd form pluralis: 2
afar	substantiv:obestämd form singularis: 2
ran	adverb: 2
alan	substantiv:obestämd form singularis: 2
ghts	substantiv:obestämd form singularis, genitiv: 2
emak	substantiv:obestämd form singularis: 2
ikes	adjektiv:positiv utrum: 2
pö	substantiv:obestämd form singularis: 2
ate	adjektiv:maskulin: 2
fän	substantiv:obestämd form pluralis: 2
ärs	adverb: 2
erst	adverb: 2
läns	substantiv:obestämd form singularis: 2
täts	substantiv:obestämd form singularis, genitiv: 2
rtes	substantiv:obestämd form singularis, genitiv: 2
erob	substantiv:obestämd form singularis: 2
han	egennamn: 2
ns	adjektiv:bestämd form: 2
ötat	verb:supinum: 2
mkat	verb:perfekt particip, neutrum: 2
väde	substantiv:obestämd form singularis: 2
rols	substantiv:obestämd form singularis, genitiv: 2
kott	verb:perfekt particip, neutrum: 2
red	substantiv:obestämd form pluralis: 2
yra	adjektiv:pluralis: 2
lra	substantiv:obestämd form singularis: 2
apla	verb:infinitiv: 2
nat	pronomen: 2
lrim	substantiv:obestämd form singularis: 2
ohol	substantiv:obestämd form singularis: 2
